# Diŧionario de lengua vèneta
#
# Venetan hunspell affix file
# Copyright (C) 2016–2019 Mauro Trevisan
#
# This file is distributed under GPL license.
#
# This file is part of the "diŧionario de lengua vèneta".
#
# The "diŧionario de lengua vèneta" is free software; you can redistribute
# it and/or modify it under the terms of the GNU General Public License as
# published by the Free Software Foundation; either version 3 of the
# License, or (at your option) any later version.
#
# The "diŧionario de lengua vèneta" is distributed in the hope that it
# will be useful, but WITHOUT ANY WARRANTY; without even the implied
# warranty of MERCHANTABILITY or FITNESS FOR A PARTICULAR PURPOSE. See the
# GNU General Public License for more details.
#
# You should have received a copy of the GNU General Public
# License along with the "diŧionario de lengua vèneta", if not,
# see <http://www.gnu.org/licenses/>.

SET UTF-8

NAME Diŧionario de lengua vèneta
VERSION 2.4.0 (2020/03/08)
HOME http://parnodexmentegar.orgfree.com/
LANG vec-IT


TRY eaoinrtlƚsdkpvmuèxgfàòbíhéŧójɉñcúSđLȽIPETKVAMDNFBRJGCOUĐXÀÈŦHɈÒÑÍÉÓÚʼïÏüÜ-‒–

KEY esdr|redft|trfg|uhji|iujko|oiklp|polòè|èpòà|as|saedx|dserfcx|fdrtgvc|gfthbv|hgujnb|jhuikmn|kjiolm|lkopò|òlpèà-|àòèù-|ùà|xsdc|cxdfv|vcfgb|bvghn|nbhjm|mnjk|ìèòà

WORDCHARS -–ʼ

# figure and en dashes
BREAK 2
BREAK ‒
BREAK --

# affix rules can strip full words, not only one less characters
FULLSTRIP

# suggest the right forms for words which incorrectly choose the wrong letter from a related set more than once in a word
MAP 24
MAP aà
MAP eè
MAP eé
MAP ií
MAP iï
MAP ïí
MAP íï
MAP oò
MAP oó
MAP uú
MAP uü
MAP üú
MAP úü
MAP AÀ
MAP EÈ
MAP EÉ
MAP IÍ
MAP IÏ
MAP ÏÍ
MAP OÒ
MAP OÓ
MAP UÚ
MAP UÜ
MAP ÜÚ

# replace input characters
ICONV 19
ICONV dh đ
ICONV Dh Đ
ICONV DH Đ
ICONV fh f
ICONV Fh F
ICONV FH F
ICONV jh ɉ
ICONV Jh Ɉ
ICONV JH Ɉ
ICONV lh ƚ
ICONV Lh Ƚ
ICONV LH Ƚ
ICONV nh ñ
ICONV Nh Ñ
ICONV NH Ñ
ICONV th ŧ
ICONV Th Ŧ
ICONV TH Ŧ
ICONV ' ʼ

# frequently switched character groups
REP 128
REP a à
REP e è
REP e é
REP i í
REP ì í
REP o ò
REP o ó
REP u ú
REP ù ú
REP d đ
REP s x
REP x s
REP ʼ ʼ_
REP - ‒
REP - –
REP – ‒
REP – -
REP ‒ -
REP ‒ –
REP mb nb
REP mp np
REP sb xb
REP xc sc
REP sd xd
REP sđ xđ
REP xf sf
REP sg xg
REP sj xj
REP sɉ xɉ
REP xk sk
REP sl xl
REP sm xm
REP sn xn
REP sñ xñ
REP xp sp
REP sr xr
REP ss xs
REP xt st
REP xŧ sŧ
REP sv xv
REP sx xx
REP antel anté_ʼl
REP an_tel anté_ʼl
REP an_te anté
REP an_té anté
REP intel inté_ʼl
REP in_tel inté_ʼl
REP in_te inté
REP in_té inté
REP ^di de
REP ^ri re
REP iko$ ego
REP iki$ egi
REP ika$ ega
REP ike$ ege
REP itor$ idor
REP ator$ ador
REP etor$ edor
REP ae aƚe
REP àe àƚe
REP ee eƚe
REP èe èƚe
REP ée éƚe
REP ie iƚe
REP íe íƚe
REP oe oƚe
REP òe òƚe
REP óe óƚe
REP ue uƚe
REP úe úƚe
REP aè aƚè
REP eè eƚè
REP iè iƚè
REP oè oƚè
REP uè uƚè
REP aé aƚé
REP eé eƚé
REP ié iƚé
REP oé oƚé
REP ué uƚé
REP ai aƚi
REP ài àƚi
REP ei eƚi
REP èi èƚi
REP éi éƚi
REP ii iƚi
REP íi íƚi
REP oi oƚi
REP òi òƚi
REP ói óƚi
REP ui uƚi
REP úi úƚi
REP aí aƚí
REP eí eƚí
REP ií iƚí
REP oí oƚí
REP uí uƚí
REP ^ea ƚa
REP ^ee ƚe
REP ^ji ƚi
REP ^eo ƚo
REP ^iu ƚu
REP ^ju ƚu
REP aeo aƚo
REP àeo àƚo
REP ueo uƚo
REP úeo úƚo
REP oeo oƚo
REP òeo òƚo
REP óeo óƚo
REP ueo uƚo
REP úeo úƚo
REP aeò aƚò
REP oeò oƚò
REP ueò uƚò
REP aeó aƚó
REP oeó oƚó
REP ueó uƚó
REP aeu aƚu
REP àeu àƚu
REP oeu oƚu
REP òeu òƚu
REP óeu óƚu
REP ueu uƚu
REP úeu úƚu
REP aeú aƚú
REP oeú oƚú
REP ueú uƚú


FLAG long


# avoid wrong spelling of letterwords (km, GHz, DVD, ...)
KEEPCASE Z0

NEEDAFFIX N0


# ---

#															-àr		-ér		'-er			-ír			-ír/is
#T1														kantà		valé		kréde			dormí			fení
#T2	=	T1: aŧento PVT > VT						kantà		valé		kredé			dormí			fení
#T3	=	T1: aŧento VT > (A)PVT | í > <ís>i	kànta		vàle		kréde			dòrmi			fenísi
#T4	=	T1: senŧa aŧento							kanta		vale		krede			dormi			feni
#T5	=	T2: à > é/è | (é > í) | (í > é)		kanté/è	valé/(í)	kredé/(í)	dormí/(é)	fení/(é)
#T6	=	T2: é > ú									kantà		valú		kredú			dormí			fení
#T7	=	T2: í > é									kantà		valé		kredé			dormé			fené
#T8	=	T3: VT > Ø									kànt		vàl		kréd			dòrm			fenís
#T9	=	T3: e > i									kànta		vàli		krédi			dòrmi			fenísi
#T10	=	T3: i > e									kànta		vàle		kréde			dòrme			feníse
#T11	=	T4: VT > Ø									kant		val		kred			dorm			fen
#T12	=	T8: senŧa aŧento							kant		val		kred			dorm			fenis

#						1a												2a														3a
#						sing.			pl.							sing.						pl.
#IND. PREX.*		T8 + [oe]	T5 + mo						T8 + i					T5							T10
#										T12 + ón													T12 + [èé]				(ant. T8 + e)
#										T12 + én
#DHONTAT. PREX.	T8 + [ae]	T5 + mo						T8 + i					T5							T8 + [ea]
#										T12 + (i)ón(e)											T12 + é([dg]e)
#										T12 + én(e)
#IND. INPARF.*		T2 + v[aeo]	T2 + vimo					T2 + vi					T2 + vi					T2 + va
#										T11 + (iv)(i)ón(se)									T11 + (iv)ié
#										T11 + (iv)[éí]n(s[ei])
#DHONTAT. INPARF.	T2 + se		T2 + simo					T2 + si					T2 + si					T2 + se
#										T11 + (is)(i)ón(e/se)								T11 + (is)ié([dg]e)
#										T11 + (is)én(e/s[ei])
#IND. FUT.*			T4 + r[òàè]	T4 + r[éí]mo				T4 + rà					T4 + r[éí]				T4 + rà
#										T4 + rón
#										T4 + rén
#KOND. PREX.		T4 + rí[ae]	T4 + résimo					T4 + ría					T4 + rési				T4 + rí[ae]
#						T4 + rée		T4 + r(is)(i)ón(se)		T4 + rée					T4 + r(is)ié			T4 + rée
#										T4 + r(is)én(s[ei])
#						(ant. T4 + rà(v)e*)
#KOM. PREX.			--				--								T9							T5							--
#																									T12 + [èé]
#INF. SÉNPLISE	T1 + r(e)
#PART. ATIVO	T7 + nte
#PART. PASIVO	T6 + d[oiae], T6 + ([oiae])
#					T2 + st[oiae]
#					T7 + st[oiae]
#XER. SÉNPLISE	T2 + n[dt]o
#					T7 + n[dt]o
# mòdi ko 'l asterisko i vòl dir ke i gà anka la deklinaŧion interogativa
# metaplaxmo 1a > 2a:	par tuti i mòdi e i tenpi fora ke inté ʼl infenío, partiŧipio pasivo in -d-, e xerundio
# metaplaxmo 3a > 2a:	partiŧipio pasivo e xerundio
# '-er- > '-ar-: ge pòl èser un xbasamento de `e` nò tònega in `a` vanti `r`

#kantar/a0a1a2P0PlP&
#kanto/a0a1a2P0PlP&J1J2FS
#kàntoe/a0a1a2I1

#-àr:		kantar/t0l0&0n0t1l1&1, (kanto/t8n8tAlA&A, kàntoe/t8n8tAlA&AN0 | exàmino/T8N8t<l<&<)
#-ér:		valer/t0l0&0n0t1l1&1p4l4&4, (valo/t8n8tElE&E, vàloe/t8n8tElE&EN0 | refl>to/T8N8t>l>&>)
#'-er:	kréder/t2l2&2p1n1, (kredo/t8n8tElE&E, krédoe/t8n8tElE&EN0 | gòdo/T8N8t>l>&>), krederò/n0l0&0p4l4&4
#-ír:		dormir/t0l0&0n0t1l1&1, (dòrmo/t8n8tElE&E, dòrmoe/t8n8tElE&EN0 | (dòrmo|feniso)/T8N8t>l>&>)


# baxe:
# tèma 2 (from T1: aŧento PVT > VT)
# tèma 4 (from T1: senŧa aŧento)
# tèma 5 (from T1: aŧento PVT > VT, then T2: à > é | (é > í) | (í > é))
# tèma 6 (from T1: aŧento PVT > VT, then T2: é > ú)
# tèma 7 (from T1: aŧento PVT > VT, then T2: í > é)
# -àr, -ér, -ír, -ír/is: skomenŧiando da 'l infenío
# '-er: skomenŧiando da 'l indikativo futuro de prima parsona singolar
SFX t0 Y 219
SFX t0 r va/J1 [aei]r	ds:indicative+imperfect is:first+singular	# T2 + (v)a
SFX t0 ar àva/I1N0 ar	ds:indicative+imperfect is:first+singular	# T2 + (v)a
SFX t0 er éva/I1N0 er	ds:indicative+imperfect is:first+singular	# T2 + (v)a
SFX t0 ir íva/I1N0 ir	ds:indicative+imperfect is:first+singular	# T2 + (v)a
SFX t0 ar àa/J1I1 ar	ds:indicative+imperfect is:first+singular	# T2 + (v)a
SFX t0 er éa/J1I1 er	ds:indicative+imperfect is:first+singular	# T2 + (v)a
SFX t0 ir ía/J1I1 ir	ds:indicative+imperfect is:first+singular	# T2 + (v)a
SFX t0 rò va/J1 erò	ds:indicative+imperfect is:first+singular	# T2 + (v)a
SFX t0 erò éva/I1N0 erò	ds:indicative+imperfect is:first+singular	# T2 + (v)a
SFX t0 erò éa/J1I1 erò	ds:indicative+imperfect is:first+singular	# T2 + (v)a
SFX t0 r vo/J1 [aei]r	ds:indicative+imperfect is:first+singular	# T2 + (v)o
SFX t0 ar àvo/I1N0 ar	ds:indicative+imperfect is:first+singular	# T2 + (v)o
SFX t0 er évo/I1N0 er	ds:indicative+imperfect is:first+singular	# T2 + (v)o
SFX t0 ir ívo/I1N0 ir	ds:indicative+imperfect is:first+singular	# T2 + (v)o
SFX t0 ar ào/J1I1 ar	ds:indicative+imperfect is:first+singular	# T2 + (v)o
SFX t0 er éo/J1I1 er	ds:indicative+imperfect is:first+singular	# T2 + (v)o
SFX t0 ir ío/J1I1 ir	ds:indicative+imperfect is:first+singular	# T2 + (v)o
SFX t0 rò vo/J1 erò	ds:indicative+imperfect is:first+singular	# T2 + (v)o
SFX t0 erò évo/I1N0 erò	ds:indicative+imperfect is:first+singular	# T2 + (v)o
SFX t0 erò éo/J1I1 erò	ds:indicative+imperfect is:first+singular	# T2 + (v)o
SFX t0 ar àvimo/J2I2 ar	ds:indicative+imperfect is:first+plural	# T2 + (v)imo
SFX t0 ar àimo/J2I2 ar	ds:indicative+imperfect is:first+plural	# T2 + (v)imo
SFX t0 er évimo/J2I2 er	ds:indicative+imperfect is:first+plural	# T2 + (v)imo
SFX t0 er éimo/J2I2 er	ds:indicative+imperfect is:first+plural	# T2 + (v)imo
SFX t0 erò évimo/J2I2 erò	ds:indicative+imperfect is:first+plural	# T2 + (v)imo
SFX t0 erò éimo/J2I2 erò	ds:indicative+imperfect is:first+plural	# T2 + (v)imo
SFX t0 ir ívimo/J2I2 ir	ds:indicative+imperfect is:first+plural	# T2 + (v)imo
SFX t0 ir íimo/J2I2 ir	ds:indicative+imperfect is:first+plural	# T2 + (v)imo
SFX t0 ar évimo/J2I2 ar	ds:indicative+imperfect is:first+plural	# T2 + (v)imo, T2 = T1: aŧento PVT > VT | à > é
SFX t0 ar éimo/J2I2 ar	ds:indicative+imperfect is:first+plural	# T2 + (v)imo, T2 = T1: aŧento PVT > VT | à > é
SFX t0 r vi/J3 [aei]r	ds:indicative+imperfect is:second+singular	# T2 + (v)i
SFX t0 ar àvi/I3N0 ar	ds:indicative+imperfect is:second+singular	# T2 + (v)i
SFX t0 er évi/I3N0 er	ds:indicative+imperfect is:second+singular	# T2 + (v)i
SFX t0 ir ívi/I3N0 ir	ds:indicative+imperfect is:second+singular	# T2 + (v)i
SFX t0 ar ài/J3I3 ar	ds:indicative+imperfect is:second+singular	# T2 + (v)i
SFX t0 er éi/J3I3 er	ds:indicative+imperfect is:second+singular	# T2 + (v)i
SFX t0 ir íi/J3I3 ir	ds:indicative+imperfect is:second+singular	# T2 + (v)i
SFX t0 rò vi/J3 erò	ds:indicative+imperfect is:second+singular	# T2 + (v)i
SFX t0 erò évi/I3N0 erò	ds:indicative+imperfect is:second+singular	# T2 + (v)i
SFX t0 erò éi/J3I3 erò	ds:indicative+imperfect is:second+singular	# T2 + (v)i
SFX t0 r vi/J4 [aei]r	ds:indicative+imperfect is:second+plural	# T2 + (v)i
SFX t0 ar àvi/I4N0 ar	ds:indicative+imperfect is:second+plural	# T2 + (v)i
SFX t0 er évi/I4N0 er	ds:indicative+imperfect is:second+plural	# T2 + (v)i
SFX t0 ir ívi/I4N0 ir	ds:indicative+imperfect is:second+plural	# T2 + (v)i
SFX t0 ar ài/J4I4 ar	ds:indicative+imperfect is:second+plural	# T2 + (v)i
SFX t0 er éi/J4I4 er	ds:indicative+imperfect is:second+plural	# T2 + (v)i
SFX t0 ir íi/J4I4 ir	ds:indicative+imperfect is:second+plural	# T2 + (v)i
SFX t0 rò vi/J4 erò	ds:indicative+imperfect is:second+plural	# T2 + (v)i
SFX t0 erò évi/I4N0 erò	ds:indicative+imperfect is:second+plural	# T2 + (v)i
SFX t0 erò éi/J4I4 erò	ds:indicative+imperfect is:second+plural	# T2 + (v)i
SFX t0 r va [aei]r	ds:indicative+imperfect is:third	# T2 + (v)a
SFX t0 ar àa ar	ds:indicative+imperfect is:third	# T2 + (v)a
SFX t0 er éa er	ds:indicative+imperfect is:third	# T2 + (v)a
SFX t0 ir ía ir	ds:indicative+imperfect is:third	# T2 + (v)a
SFX t0 rò va erò	ds:indicative+imperfect is:third	# T2 + (v)a
SFX t0 erò éa erò	ds:indicative+imperfect is:third	# T2 + (v)a
SFX t0 r se [aei]r	ds:subjunctive+imperfect is:first+singular	# T2 + se
SFX t0 rò se erò	ds:subjunctive+imperfect is:first+singular	# T2 + se
SFX t0 ar àsimo ar	ds:subjunctive+imperfect is:first+plural	# T2 + simo
SFX t0 er ésimo er	ds:subjunctive+imperfect is:first+plural	# T2 + simo
SFX t0 erò ésimo erò	ds:subjunctive+imperfect is:first+plural	# T2 + simo
SFX t0 ir ísimo ir	ds:subjunctive+imperfect is:first+plural	# T2 + simo
SFX t0 r si [aei]r	ds:subjunctive+imperfect is:second+singular	# T2 + si
SFX t0 rò si erò	ds:subjunctive+imperfect is:second+singular	# T2 + si
SFX t0 r si [aei]r	ds:subjunctive+imperfect is:second+plural	# T2 + si
SFX t0 rò si erò	ds:subjunctive+imperfect is:second+plural	# T2 + si
SFX t0 r se [aei]r	ds:subjunctive+imperfect is:third	# T2 + se
SFX t0 rò se erò	ds:subjunctive+imperfect is:third	# T2 + se
SFX t0 r sto/A1 [aei]r	ds:participle+passive+weak is:singular+masculine	# T2 + st[oiae]
SFX t0 rò sto/A1 erò	ds:participle+passive+weak is:singular+masculine	# T2 + st[oiae]
SFX t0 r ndo/P0 [aei]r	ds:gerund+simple	# T2 + ndo = T7 + ndo
SFX t0 ar àndo/Q0N0 ar	ds:gerund+simple	# T2 + ndo = T7 + ndo
SFX t0 er éndo/Q0N0 er	ds:gerund+simple	# T2 + ndo = T7 + ndo
SFX t0 ir índo/Q0N0 ir	ds:gerund+simple	# T2 + ndo = T7 + ndo
SFX t0 rò ndo/P0 erò	ds:gerund+simple	# T2 + ndo
SFX t0 erò éndo/Q0N0 erò	ds:gerund+simple	# T2 + ndo
SFX t0 r nto/P0 [aei]r	ds:gerund+simple	# T2 + nto = T7 + nto
SFX t0 ar ànto/Q0N0 ar	ds:gerund+simple	# T2 + nto = T7 + nto
SFX t0 er énto/Q0N0 er	ds:gerund+simple	# T2 + nto = T7 + nto
SFX t0 er ènto/P0Q0 er	ds:gerund+simple	# T2 + nto
SFX t0 ir ínto/Q0N0 ir	ds:gerund+simple	# T2 + nto = T7 + nto
SFX t0 rò nto/P0FS erò	ds:gerund+simple	# T2 + nto
SFX t0 erò énto/Q0N0 erò	ds:gerund+simple	# T2 + nto
SFX t0 erò ènto/P0Q0FS erò	ds:gerund+simple	# T2 + nto
SFX t0 0 ò/J1I1 [aei]r	ds:indicative+future is:first+singular	# T4 + rò
SFX t0 0 0/J1I1N0 erò	ds:indicative+future is:first+singular	# T4 + rò
SFX t0 0 à/J1I1 [aei]r	ds:indicative+future is:first+singular	# T4 + rà
SFX t0 ò à/J1I1 erò	ds:indicative+future is:first+singular	# T4 + rà
SFX t0 0 emo/J2 [aei]r	ds:indicative+future is:first+plural	# T4 + r[éí]mo
SFX t0 0 émo/I2N0 [aei]r	ds:indicative+future is:first+plural	# T4 + r[éí]mo
SFX t0 ò emo/J2 erò	ds:indicative+future is:first+plural	# T4 + r[éí]mo
SFX t0 ò émo/I2N0 erò	ds:indicative+future is:first+plural	# T4 + r[éí]mo
SFX t0 0 imo/J2 [aei]r	ds:indicative+future is:first+plural	# T4 + r[éí]mo
SFX t0 0 ímo/I2N0 [aei]r	ds:indicative+future is:first+plural	# T4 + r[éí]mo
SFX t0 ò imo/J2 erò	ds:indicative+future is:first+plural	# T4 + r[éí]mo
SFX t0 ò ímo/I2N0 erò	ds:indicative+future is:first+plural	# T4 + r[éí]mo
SFX t0 ar eremo/J2 ar	ds:indicative+future is:first+plural	# T4 + r[éí]mo, T4 = T1: senŧa aŧento | à > é
SFX t0 ar erémo/I2N0 ar	ds:indicative+future is:first+plural	# T4 + r[éí]mo, T4 = T1: senŧa aŧento | à > é
SFX t0 ar erimo/J2 ar	ds:indicative+future is:first+plural	# T4 + r[éí]mo, T4 = T1: senŧa aŧento | à > é
SFX t0 ar erímo/I2N0 ar	ds:indicative+future is:first+plural	# T4 + r[éí]mo, T4 = T1: senŧa aŧento | à > é
SFX t0 0 à/J3I3 [aei]r	ds:indicative+future is:second+singular	# T4 + rà
SFX t0 ò à/J3I3 erò	ds:indicative+future is:second+singular	# T4 + rà
SFX t0 0 é/J4I4 [aei]r	ds:indicative+future is:second+plural	# T4 + ré
SFX t0 ò é/J4I4 erò	ds:indicative+future is:second+plural	# T4 + ré
SFX t0 0 í/J4I4 [aei]r	ds:indicative+future is:second+plural	# T4 + rí
SFX t0 ò í/J4I4 erò	ds:indicative+future is:second+plural	# T4 + rí
SFX t0 0 à [aei]r	ds:indicative+future is:third	# T4 + rà
SFX t0 ò à erò	ds:indicative+future is:third	# T4 + rà
SFX t0 0 ía [aei]r	ds:conditional+present is:first+singular	# T4 + ría
SFX t0 ò ía erò	ds:conditional+present is:first+singular	# T4 + ría
SFX t0 0 ésimo [aei]r	ds:conditional+present is:first+plural	# T4 + résimo
SFX t0 ò ésimo erò	ds:conditional+present is:first+plural	# T4 + résimo
SFX t0 0 ía [aei]r	ds:conditional+present is:second+singular	# T4 + ría
SFX t0 ò ía erò	ds:conditional+present is:second+singular	# T4 + ría
SFX t0 0 esi [aei]r	ds:conditional+present is:second+plural	# T4 + rési
SFX t0 ò esi erò	ds:conditional+present is:second+plural	# T4 + rési
SFX t0 0 ía [aei]r	ds:conditional+present is:third	# T4 + ría
SFX t0 ò ía erò	ds:conditional+present is:third	# T4 + ría
SFX t0 0 ave/J1 [aei]r	ds:conditional+present is:first+singular	# T4 + rà(v)e
SFX t0 0 àve/I1N0 [aei]r	ds:conditional+present is:first+singular	# T4 + rà(v)e
SFX t0 ò ave/J1 erò	ds:conditional+present is:first+singular	# T4 + rà(v)e
SFX t0 ò àve/I1N0 erò	ds:conditional+present is:first+singular	# T4 + rà(v)e
SFX t0 0 ave/J2 [aei]r	ds:conditional+present is:first+plural	# T4 + rà(v)e
SFX t0 0 àve/I2N0 [aei]r	ds:conditional+present is:first+plural	# T4 + rà(v)e
SFX t0 ò ave/J2 erò	ds:conditional+present is:first+plural	# T4 + rà(v)e
SFX t0 ò àve/I2N0 erò	ds:conditional+present is:first+plural	# T4 + rà(v)e
SFX t0 0 ave/J3 [aei]r	ds:conditional+present is:second+singular	# T4 + rà(v)e
SFX t0 0 àve/I3N0 [aei]r	ds:conditional+present is:second+singular	# T4 + rà(v)e
SFX t0 ò ave/J3 erò	ds:conditional+present is:second+singular	# T4 + rà(v)e
SFX t0 ò àve/I3N0 erò	ds:conditional+present is:second+singular	# T4 + rà(v)e
SFX t0 0 ave/J4 [aei]r	ds:conditional+present is:second+plural	# T4 + rà(v)e
SFX t0 0 àve/I4N0 [aei]r	ds:conditional+present is:second+plural	# T4 + rà(v)e
SFX t0 ò ave/J4 erò	ds:conditional+present is:second+plural	# T4 + rà(v)e
SFX t0 ò àve/I4N0 erò	ds:conditional+present is:second+plural	# T4 + rà(v)e
SFX t0 0 ave [aei]r	ds:conditional+present is:third	# T4 + rà(v)e
SFX t0 ò ave erò	ds:conditional+present is:third	# T4 + rà(v)e
SFX t0 0 àe/J1I1 [aei]r	ds:conditional+present is:first+singular	# T4 + rà(v)e
SFX t0 ò àe/J1I1 erò	ds:conditional+present is:first+singular	# T4 + rà(v)e
SFX t0 0 àe/J2I2 [aei]r	ds:conditional+present is:first+plural	# T4 + rà(v)e
SFX t0 ò àe/J2I2 erò	ds:conditional+present is:first+plural	# T4 + rà(v)e
SFX t0 0 àe/J3I3 [aei]r	ds:conditional+present is:second+singular	# T4 + rà(v)e
SFX t0 ò àe/J3I3 erò	ds:conditional+present is:second+singular	# T4 + rà(v)e
SFX t0 0 àe/J4I4 [aei]r	ds:conditional+present is:second+plural	# T4 + rà(v)e
SFX t0 ò àe/J4I4 erò	ds:conditional+present is:second+plural	# T4 + rà(v)e
SFX t0 0 àe [aei]r	ds:conditional+present is:third	# T4 + rà(v)e
SFX t0 ò àe erò	ds:conditional+present is:third	# T4 + rà(v)e
SFX t0 ar emo/J2 ar	ds:indicative+present is:first+plural	# T5 + mo
SFX t0 ar émo/I2N0 ar	ds:indicative+present is:first+plural	# T5 + mo
SFX t0 r mo/J2 er	ds:indicative+present is:first+plural	# T5 + mo
SFX t0 er émo/I2N0 er	ds:indicative+present is:first+plural	# T5 + mo
SFX t0 rò mo/J2 erò	ds:indicative+present is:first+plural	# T5 + mo
SFX t0 erò émo/I2N0 erò	ds:indicative+present is:first+plural	# T5 + mo
SFX t0 er imo/J2 er	ds:indicative+present is:first+plural	# T5 + mo
SFX t0 er ímo/I2N0 er	ds:indicative+present is:first+plural	# T5 + mo
SFX t0 erò imo/J2 erò	ds:indicative+present is:first+plural	# T5 + mo
SFX t0 erò ímo/I2N0 erò	ds:indicative+present is:first+plural	# T5 + mo
SFX t0 ir emo/J2 ir	ds:indicative+present is:first+plural	# T5 + mo
SFX t0 ir émo/I2N0 ir	ds:indicative+present is:first+plural	# T5 + mo
SFX t0 r mo/J2 ir	ds:indicative+present is:first+plural	# T5 + mo
SFX t0 ir ímo/I2N0 ir	ds:indicative+present is:first+plural	# T5 + mo
SFX t0 ar é/J4I4 ar	ds:indicative+present is:second+plural	# T5
SFX t0 er é/J4I4 er	ds:indicative+present is:second+plural	# T5
SFX t0 erò é/J4I4 erò	ds:indicative+present is:second+plural	# T5
SFX t0 er í/J4I4 er	ds:indicative+present is:second+plural	# T5
SFX t0 erò í/J4I4 erò	ds:indicative+present is:second+plural	# T5
SFX t0 ir í/J4I4 ir	ds:indicative+present is:second+plural	# T5
SFX t0 ir é/J4I4 ir	ds:indicative+present is:second+plural	# T5
SFX t0 ar emo ar	ds:subjunctive+present is:first+plural	# T5 + mo
SFX t0 r mo er	ds:subjunctive+present is:first+plural	# T5 + mo
SFX t0 rò mo erò	ds:subjunctive+present is:first+plural	# T5 + mo
SFX t0 er imo er	ds:subjunctive+present is:first+plural	# T5 + mo
SFX t0 erò imo erò	ds:subjunctive+present is:first+plural	# T5 + mo
SFX t0 ir emo ir	ds:subjunctive+present is:first+plural	# T5 + mo
SFX t0 r mo ir	ds:subjunctive+present is:first+plural	# T5 + mo
SFX t0 ar é ar	ds:subjunctive+present is:second+plural	# T5
SFX t0 er é er	ds:subjunctive+present is:second+plural	# T5
SFX t0 erò é erò	ds:subjunctive+present is:second+plural	# T5
SFX t0 er í er	ds:subjunctive+present is:second+plural	# T5
SFX t0 erò í erò	ds:subjunctive+present is:second+plural	# T5
SFX t0 ir í ir	ds:subjunctive+present is:second+plural	# T5
SFX t0 ir é ir	ds:subjunctive+present is:second+plural	# T5
SFX t0 ar è ar	ds:subjunctive+present is:second+plural	# T5
SFX t0 ar é/J4I4S0 ar	ds:imperative+present is:second+plural	# T5
SFX t0 er é/J4I4S0 er	ds:imperative+present is:second+plural	# T5
SFX t0 erò é/J4I4S0 erò	ds:imperative+present is:second+plural	# T5
SFX t0 er í/J4I4S0 er	ds:imperative+present is:second+plural	# T5
SFX t0 erò í/J4I4S0 erò	ds:imperative+present is:second+plural	# T5
SFX t0 ir í/J4I4S0 ir	ds:imperative+present is:second+plural	# T5
SFX t0 ir é/J4I4S0 ir	ds:imperative+present is:second+plural	# T5
SFX t0 r do/A1 [ai]r	ds:participle+passive+weak is:singular+masculine	# T6 + d[oiae]
SFX t0 ar à/A1 ar	ds:participle+passive+weak is:singular+masculine	# T6 + ([oiae])
SFX t0 ar ò ar	ds:participle+passive+weak is:singular+masculine	# T6 + ([oiae])
SFX t0 ar è/A1 ar	ds:participle+passive+weak is:singular+masculine	# T6 + ([oiae])
SFX t0 ir í/A1 ir	ds:participle+passive+weak is:singular+masculine	# T6 + ([oiae])
SFX t0 er udo/A1 [^u]er	ds:participle+passive+weak is:singular+masculine	# T6 + d[oiae]
SFX t0 er ú/A1 [^u]er	ds:participle+passive+weak is:singular+masculine	# T6 + ([oiae])
SFX t0 uer ido/A1 uer	ds:participle+passive+weak is:singular+masculine	# T6 + d[oiae]
SFX t0 uer í/A1 uer	ds:participle+passive+weak is:singular+masculine	# T6 + ([oiae])
SFX t0 erò udo/A1 [^u]erò	ds:participle+passive+weak is:singular+masculine	# T6 + d[oiae]
SFX t0 erò ú/A1 [^u]erò	ds:participle+passive+weak is:singular+masculine	# T6 + ([oiae])
SFX t0 uerò ido/A1 uerò	ds:participle+passive+weak is:singular+masculine	# T6 + d[oiae]
SFX t0 uerò í/A1 uerò	ds:participle+passive+weak is:singular+masculine	# T6 + ([oiae])
SFX t0 r nte/FS ar	ds:participle+active	# T7 + nte
SFX t0 ar ente/FS ar	ds:participle+active	# T7 + nte, T2: à > é
SFX t0 r nte/FS er	ds:participle+active	# T7 + nte
SFX t0 er ènte/FS er	ds:participle+active	# T7 + nte
SFX t0 rò nte/FS erò	ds:participle+active	# T7 + nte
SFX t0 erò ènte/FS erò	ds:participle+active	# T7 + nte
SFX t0 ir ente/FS ir	ds:participle+active	# T7 + nte
SFX t0 ir ènte/FS ir	ds:participle+active	# T7 + nte
SFX t0 r ente/FS [^cijɉñ]ir	ds:participle+active	# T7 + nte
SFX t0 r ènte/FS [^cijɉñ]ir	ds:participle+active	# T7 + nte
SFX t0 ir esto/A1 ir	ds:participle+passive+weak is:singular+masculine	# T7 + st[oiae]
SFX t0 ir endo/P0 ir	ds:gerund+simple	# T7 + ndo
SFX t0 ir ento/P0FS ir	ds:gerund+simple	# T7 + nto
SFX t0 ir ènto/P0FS ir	ds:gerund+simple	# T7 + nto
SFX t0 r endo/P0 [^cijɉñ]ir	ds:gerund+simple	# T7 + ndo
SFX t0 r ento/P0FS [^cijɉñ]ir	ds:gerund+simple	# T7 + nto
SFX t0 r ènto/P0FS [^cijɉñ]ir	ds:gerund+simple	# T7 + nto


# senŧa èle vanesente:
# tèma 2 (from T1: aŧento PVT > VT)
# tèma 4 (from T1: senŧa aŧento)
# tèma 5 (from T1: aŧento PVT > VT, then T2: à > é | (é > í) | (í > é))
# tèma 6 (from T1: aŧento PVT > VT, then T2: é > ú)
# tèma 7 (from T1: aŧento PVT > VT, then T2: í > é)
# -àr, -ér, -ír, -ír/is: skomenŧiando da 'l infenío
# '-er: skomenŧiando da 'l indikativo futuro de prima parsona singolar
SFX l0 Y 46
SFX l0 r va/J5N0 [aei]r	ds:indicative+imperfect is:third	# T2 + (v)a
SFX l0 ar àva/I5N0 ar	ds:indicative+imperfect is:third	# T2 + (v)a
SFX l0 er éva/I5N0 er	ds:indicative+imperfect is:third	# T2 + (v)a
SFX l0 ir íva/I5N0 ir	ds:indicative+imperfect is:third	# T2 + (v)a
SFX l0 ar àa/J5I5N0 ar	ds:indicative+imperfect is:third	# T2 + (v)a
SFX l0 er éa/J5I5N0 er	ds:indicative+imperfect is:third	# T2 + (v)a
SFX l0 ir ía/J5I5N0 ir	ds:indicative+imperfect is:third	# T2 + (v)a
SFX l0 rò va/J5N0 erò	ds:indicative+imperfect is:third	# T2 + (v)a
SFX l0 erò éva/I5N0 erò	ds:indicative+imperfect is:third	# T2 + (v)a
SFX l0 erò éa/J5I5N0 erò	ds:indicative+imperfect is:third	# T2 + (v)a
SFX l0 ar eva/J5N0 ar	ds:indicative+imperfect is:third	# T2 + (v)a, T2 = T1: aŧento PVT > VT | à > é
SFX l0 ar éva/I5N0 ar	ds:indicative+imperfect is:third	# T2 + (v)a, T2 = T1: aŧento PVT > VT | à > é
SFX l0 ar éa/J5I5N0 ar	ds:indicative+imperfect is:third	# T2 + (v)a, T2 = T1: aŧento PVT > VT | à > é
SFX l0 r ndo/PlN0 [aei]r	ds:gerund+simple	# T2 + ndo = T7 + ndo
SFX l0 ar àndo/QlN0 ar	ds:gerund+simple	# T2 + ndo = T7 + ndo
SFX l0 er éndo/QlN0 er	ds:gerund+simple	# T2 + ndo = T7 + ndo
SFX l0 ir índo/QlN0 ir	ds:gerund+simple	# T2 + ndo = T7 + ndo
SFX l0 rò ndo/PlN0 erò	ds:gerund+simple	# T2 + ndo = T7 + ndo
SFX l0 erò éndo/QlN0 erò	ds:gerund+simple	# T2 + ndo = T7 + ndo
SFX l0 r nto/PlN0 [aei]r	ds:gerund+simple	# T2 + nto = T7 + nto
SFX l0 ar ànto/QlN0 ar	ds:gerund+simple	# T2 + nto = T7 + nto
SFX l0 er énto/QlN0 er	ds:gerund+simple	# T2 + nto = T7 + nto
SFX l0 er ènto/PlQlN0 er	ds:gerund+simple	# T2 + nto = T7 + nto
SFX l0 ir ínto/QlN0 ir	ds:gerund+simple	# T2 + nto = T7 + nto
SFX l0 rò nto/PlN0 erò	ds:gerund+simple	# T2 + nto = T7 + nto
SFX l0 erò énto/QlN0 erò	ds:gerund+simple	# T2 + nto = T7 + nto
SFX l0 erò ènto/PlQlN0 erò	ds:gerund+simple	# T2 + nto = T7 + nto
SFX l0 0 à/J5I5N0 [aei]r	ds:indicative+future is:third	# T4 + rà
SFX l0 ò à/J5I5N0 erò	ds:indicative+future is:third	# T4 + rà
SFX l0 0 ave/J6N0 [aei]r	ds:conditional+present is:third	# T4 + rà(v)e
SFX l0 0 àve/I6N0 [aei]r	ds:conditional+present is:third	# T4 + rà(v)e
SFX l0 ò ave/J6N0 erò	ds:conditional+present is:third	# T4 + rà(v)e
SFX l0 ò àve/I6N0 erò	ds:conditional+present is:third	# T4 + rà(v)e
SFX l0 ar é/SlDlN0 ar	ds:imperative+present is:second+plural	# T5
SFX l0 er é/SlDlN0 er	ds:imperative+present is:second+plural	# T5
SFX l0 erò é/SlDlN0 erò	ds:imperative+present is:second+plural	# T5
SFX l0 er í/SlDlN0 er	ds:imperative+present is:second+plural	# T5
SFX l0 erò í/SlDlN0 erò	ds:imperative+present is:second+plural	# T5
SFX l0 ir í/SlDlN0 ir	ds:imperative+present is:second+plural	# T5
SFX l0 ir é/SlDlN0 ir	ds:imperative+present is:second+plural	# T5
SFX l0 ir endo/PlN0 ir	ds:gerund+simple	# T7 + ndo
SFX l0 ir ento/PlN0 ir	ds:gerund+simple	# T7 + nto
SFX l0 ir ènto/PlQlN0 ir	ds:gerund+simple	# T7 + nto
SFX l0 r endo/PlN0 [^cijɉñ]ir	ds:gerund+simple	# T7 + ndo
SFX l0 r ento/PlN0 [^cijɉñ]ir	ds:gerund+simple	# T7 + nto
SFX l0 r ènto/PlQlN0 [^cijɉñ]ir	ds:gerund+simple	# T7 + nto

# ko èle vanesente:
# tèma 2 (from T1: aŧento PVT > VT)
# tèma 4 (from T1: senŧa aŧento)
# tèma 5 (from T1: aŧento PVT > VT, then T2: à > é | (é > í) | (í > é))
# tèma 6 (from T1: aŧento PVT > VT, then T2: é > ú)
# tèma 7 (from T1: aŧento PVT > VT, then T2: í > é)
# -àr, -ér, -ír, -ír/is: skomenŧiando da 'l infenío
# '-er: skomenŧiando da 'l indikativo futuro de prima parsona singolar
SFX &0 Y 46
SFX &0 r va/j5N0 [aei]r	ds:indicative+imperfect is:third	# T2 + (v)a
SFX &0 ar àva/i5N0 ar	ds:indicative+imperfect is:third	# T2 + (v)a
SFX &0 er éva/i5N0 er	ds:indicative+imperfect is:third	# T2 + (v)a
SFX &0 ir íva/i5N0 ir	ds:indicative+imperfect is:third	# T2 + (v)a
SFX &0 ar àa/j5i5N0 ar	ds:indicative+imperfect is:third	# T2 + (v)a
SFX &0 er éa/j5i5N0 er	ds:indicative+imperfect is:third	# T2 + (v)a
SFX &0 ir ía/j5i5N0 ir	ds:indicative+imperfect is:third	# T2 + (v)a
SFX &0 rò va/j5N0 erò	ds:indicative+imperfect is:third	# T2 + (v)a
SFX &0 erò éva/i5N0 erò	ds:indicative+imperfect is:third	# T2 + (v)a
SFX &0 erò éa/j5i5N0 erò	ds:indicative+imperfect is:third	# T2 + (v)a
SFX &0 ar eva/j5N0 ar	ds:indicative+imperfect is:third	# T2 + (v)a, T2 = T1: aŧento PVT > VT | à > é
SFX &0 ar éva/i5N0 ar	ds:indicative+imperfect is:third	# T2 + (v)a, T2 = T1: aŧento PVT > VT | à > é
SFX &0 ar éa/j5i5N0 ar	ds:indicative+imperfect is:third	# T2 + (v)a, T2 = T1: aŧento PVT > VT | à > é
SFX &0 r ndo/P&N0 [aei]r	ds:gerund+simple	# T2 + ndo = T7 + ndo
SFX &0 ar àndo/Q&N0 ar	ds:gerund+simple	# T2 + ndo = T7 + ndo
SFX &0 er éndo/Q&N0 er	ds:gerund+simple	# T2 + ndo = T7 + ndo
SFX &0 ir índo/Q&N0 ir	ds:gerund+simple	# T2 + ndo = T7 + ndo
SFX &0 rò ndo/P&N0 erò	ds:gerund+simple	# T2 + ndo = T7 + ndo
SFX &0 erò éndo/Q&N0 erò	ds:gerund+simple	# T2 + ndo = T7 + ndo
SFX &0 r nto/P&N0 [aei]r	ds:gerund+simple	# T2 + nto = T7 + nto
SFX &0 ar ànto/Q&N0 ar	ds:gerund+simple	# T2 + nto = T7 + nto
SFX &0 er énto/Q&N0 er	ds:gerund+simple	# T2 + nto = T7 + nto
SFX &0 er ènto/P&Q&N0 er	ds:gerund+simple	# T2 + nto = T7 + nto
SFX &0 ir ínto/Q&N0 ir	ds:gerund+simple	# T2 + nto = T7 + nto
SFX &0 rò nto/P&N0 erò	ds:gerund+simple	# T2 + nto = T7 + nto
SFX &0 erò énto/Q&N0 erò	ds:gerund+simple	# T2 + nto = T7 + nto
SFX &0 erò ènto/P&Q&N0 erò	ds:gerund+simple	# T2 + nto = T7 + nto
SFX &0 0 à/j5i5N0 [aei]r	ds:indicative+future is:third	# T4 + rà
SFX &0 ò à/j5i5N0 erò	ds:indicative+future is:third	# T4 + rà
SFX &0 0 ave/j6N0 [aei]r	ds:conditional+present is:third	# T4 + rà(v)e
SFX &0 0 àve/i6N0 [aei]r	ds:conditional+present is:third	# T4 + rà(v)e
SFX &0 ò ave/j6N0 erò	ds:conditional+present is:third	# T4 + rà(v)e
SFX &0 ò àve/i6N0 erò	ds:conditional+present is:third	# T4 + rà(v)e
SFX &0 ar é/S&D&N0 ar	ds:imperative+present is:second+plural	# T5
SFX &0 er é/S&D&N0 er	ds:imperative+present is:second+plural	# T5
SFX &0 erò é/S&D&N0 erò	ds:imperative+present is:second+plural	# T5
SFX &0 er í/S&D&N0 er	ds:imperative+present is:second+plural	# T5
SFX &0 erò í/S&D&N0 erò	ds:imperative+present is:second+plural	# T5
SFX &0 ir í/S&D&N0 ir	ds:imperative+present is:second+plural	# T5
SFX &0 ir é/S&D&N0 ir	ds:imperative+present is:second+plural	# T5
SFX &0 ir endo/P&N0 ir	ds:gerund+simple	# T7 + ndo
SFX &0 ir ento/P&N0 ir	ds:gerund+simple	# T7 + nto
SFX &0 ir ènto/P&Q&N0 ir	ds:gerund+simple	# T7 + nto
SFX &0 r endo/P&N0 [^cijɉñ]ir	ds:gerund+simple	# T7 + ndo
SFX &0 r ento/P&N0 [^cijɉñ]ir	ds:gerund+simple	# T7 + nto
SFX &0 r ènto/P&Q&N0 [^cijɉñ]ir	ds:gerund+simple	# T7 + nto

# variante fel.-bel. e liv.:
# tèma 2 (from T1: aŧento PVT > VT)
# tèma 4 (from T1: senŧa aŧento)
# tèma 7 (from T1: aŧento PVT > VT, then T2: í > é)
# tèma 11 (from T1: senŧa aŧento, then T4: VT > Ø)
# tèma 12 (from T1: aŧento VT > (A)PVT | í > <ís>i, then T3: VT > Ø, then T8: senŧa aŧento)
# -àr, -ér, -ír, -ír/is: skomenŧiando da 'l infenío
# -àr, -ér, -ír: skomenŧiando da 'l infenío (tèma 12 solke)
# '-er: skomenŧiando da 'l indikativo futuro de prima parsona singolar
# -ír/is: skomenŧiando da 'l indikativo prexente de prima parsona singolar (tèma 12 solke)
SFX n0 Y 445
SFX n0 r ve/J1 [aei]r	ds:indicative+imperfect is:first+singular	# T2 + (v)e
SFX n0 ar àve/I1N0 ar	ds:indicative+imperfect is:first+singular	# T2 + (v)e
SFX n0 er éve/I1N0 er	ds:indicative+imperfect is:first+singular	# T2 + (v)e
SFX n0 ir íve/I1N0 ir	ds:indicative+imperfect is:first+singular	# T2 + (v)e
SFX n0 ar àe/J1I1 ar	ds:indicative+imperfect is:first+singular	# T2 + (v)e
SFX n0 er ée/J1I1 er	ds:indicative+imperfect is:first+singular	# T2 + (v)e
SFX n0 ir íe/J1I1 ir	ds:indicative+imperfect is:first+singular	# T2 + (v)e
SFX n0 rò ve/J1 erò	ds:indicative+imperfect is:first+singular	# T2 + (v)e
SFX n0 erò éve/I1N0 erò	ds:indicative+imperfect is:first+singular	# T2 + (v)e
SFX n0 erò ée/J1I1 erò	ds:indicative+imperfect is:first+singular	# T2 + (v)e
SFX n0 ar eva/J1 ar	ds:indicative+imperfect is:first+singular	# T2 + (v)a, T2 = T1: aŧento PVT > VT | à > é
SFX n0 ar éva/I1N0 ar	ds:indicative+imperfect is:first+singular	# T2 + (v)a, T2 = T1: aŧento PVT > VT | à > é
SFX n0 ar éa/J1I1 ar	ds:indicative+imperfect is:first+singular	# T2 + (v)a, T2 = T1: aŧento PVT > VT | à > é
SFX n0 ar eve/J1 ar	ds:indicative+imperfect is:first+singular	# T2 + (v)e, T2 = T1: aŧento PVT > VT | à > é
SFX n0 ar éve/I1N0 ar	ds:indicative+imperfect is:first+singular	# T2 + (v)e, T2 = T1: aŧento PVT > VT | à > é
SFX n0 ar ée/J1I1 ar	ds:indicative+imperfect is:first+singular	# T2 + (v)e, T2 = T1: aŧento PVT > VT | à > é
SFX n0 ar evo/J1 ar	ds:indicative+imperfect is:first+singular	# T2 + (v)o, T2 = T1: aŧento PVT > VT | à > é
SFX n0 ar évo/I1N0 ar	ds:indicative+imperfect is:first+singular	# T2 + (v)o, T2 = T1: aŧento PVT > VT | à > é
SFX n0 ar éo/J1I1 ar	ds:indicative+imperfect is:first+singular	# T2 + (v)o, T2 = T1: aŧento PVT > VT | à > é
SFX n0 r va/J3 [aei]r	ds:indicative+imperfect is:second+singular	# T2 + (v)a, 2s=3
SFX n0 ar àva/I3N0 ar	ds:indicative+imperfect is:second+singular	# T2 + (v)a, 2s=3
SFX n0 er éva/I3N0 er	ds:indicative+imperfect is:second+singular	# T2 + (v)a, 2s=3
SFX n0 ir íva/I3N0 ir	ds:indicative+imperfect is:second+singular	# T2 + (v)a, 2s=3
SFX n0 ar àa/J3I3 ar	ds:indicative+imperfect is:second+singular	# T2 + (v)a, 2s=3
SFX n0 er éa/J3I3 er	ds:indicative+imperfect is:second+singular	# T2 + (v)a, 2s=3
SFX n0 ir ía/J3I3 ir	ds:indicative+imperfect is:second+singular	# T2 + (v)a, 2s=3
SFX n0 rò va/J3 erò	ds:indicative+imperfect is:second+singular	# T2 + (v)a, 2s=3
SFX n0 erò éva/I3N0 erò	ds:indicative+imperfect is:second+singular	# T2 + (v)a, 2s=3
SFX n0 erò éa/J3I3 erò	ds:indicative+imperfect is:second+singular	# T2 + (v)a, 2s=3
SFX n0 ar evi/J3 ar	ds:indicative+imperfect is:second+singular	# T2 + (v)i, T2 = T1: aŧento PVT > VT | à > é
SFX n0 ar évi/I3N0 ar	ds:indicative+imperfect is:second+singular	# T2 + (v)i, T2 = T1: aŧento PVT > VT | à > é
SFX n0 ar éi/J3I3 ar	ds:indicative+imperfect is:second+singular	# T2 + (v)i, T2 = T1: aŧento PVT > VT | à > é
SFX n0 ar evi/J4 ar	ds:indicative+imperfect is:second+plural	# T2 + (v)i, T2 = T1: aŧento PVT > VT | à > é
SFX n0 ar évi/I4N0 ar	ds:indicative+imperfect is:second+plural	# T2 + (v)i, T2 = T1: aŧento PVT > VT | à > é
SFX n0 ar éi/J4I4 ar	ds:indicative+imperfect is:second+plural	# T2 + (v)i, T2 = T1: aŧento PVT > VT | à > é
SFX n0 ar eva ar	ds:indicative+imperfect is:third	# T2 + (v)a, T2 = T1: aŧento PVT > VT | à > é
SFX n0 ar éa ar	ds:indicative+imperfect is:third	# T2 + (v)a, T2 = T1: aŧento PVT > VT | à > é
SFX n0 r se [aei]r	ds:subjunctive+imperfect is:second+singular	# T2 + se, 2s=3
SFX n0 rò se erò	ds:subjunctive+imperfect is:second+singular	# T2 + se, 2s=3
SFX n0 ar ese ar	ds:subjunctive+imperfect is:first+singular	# T2 + se, T2 = T1: aŧento PVT > VT | à > é
SFX n0 ar esi ar	ds:subjunctive+imperfect is:second+singular	# T2 + si, T2 = T1: aŧento PVT > VT | à > é
SFX n0 ar esi ar	ds:subjunctive+imperfect is:second+plural	# T2 + si, T2 = T1: aŧento PVT > VT | à > é
SFX n0 ar ese ar	ds:subjunctive+imperfect is:third	# T2 + se, T2 = T1: aŧento PVT > VT | à > é
SFX n0 ar ésimo ar	ds:subjunctive+imperfect is:second+plural	# T2 + simo, T2 = T1: aŧento PVT > VT | à > é
SFX n0 ar esto/A1FS ar	ds:participle+passive+weak is:singular+masculine	# T2 + st[oiae], T2 = T1: aŧento PVT > VT | à > é
SFX n0 ir esto/A1FS ir	ds:participle+passive+weak is:singular+masculine	# T2 + st[oiae], T2 = T1: aŧento PVT > VT | í > é
SFX n0 r st [aei]r	ds:participle+passive+weak is:singular+masculine	# T2 + st[oiae]
SFX n0 rò st erò	ds:participle+passive+weak is:singular+masculine	# T2 + st[oiae]
SFX n0 r nt [aei]r	ds:gerund+simple	# T2 + nto = T7 + nto
SFX n0 ar endo/P0Pl ar	ds:gerund+simple	# T2 + ndo = T7 + ndo, T2 = T1: aŧento PVT > VT | à > é
SFX n0 ar éndo/Q0N0 ar	ds:gerund+simple	# T2 + ndo = T7 + ndo, T2 = T1: aŧento PVT > VT | à > é
SFX n0 er ènt er	ds:gerund+simple	# T2 + nto = T7 + nto
SFX n0 rò nt erò	ds:gerund+simple	# T2 + nto = T7 + nto
SFX n0 ir endo/P0Pl ir	ds:gerund+simple	# T2 + nto = T7 + nto, T2 = T1: aŧento PVT > VT | í > é
SFX n0 ar ento/P0PlFS ar	ds:gerund+simple	# T2 + nto = T7 + nto, T2 = T1: aŧento PVT > VT | à > é
SFX n0 ar ent ar	ds:gerund+simple	# T2 + nto = T7 + nto, T2 = T1: aŧento PVT > VT | à > é
SFX n0 ar ènt ar	ds:gerund+simple	# T2 + nto, T2 = T1: aŧento PVT > VT | à > é
SFX n0 0 è/J1I1 [aei]r	ds:indicative+future is:first+singular	# T4 + rè
SFX n0 ò è/J1I1 erò	ds:indicative+future is:first+singular	# T4 + rè
SFX n0 0 on/J2 [aei]r	ds:indicative+future is:first+plural	# T4 + ron
SFX n0 0 ón/I2N0 [aei]r	ds:indicative+future is:first+plural	# T4 + ron
SFX n0 ò on/J2 erò	ds:indicative+future is:first+plural	# T4 + ron
SFX n0 ò ón/I2N0 erò	ds:indicative+future is:first+plural	# T4 + ron
SFX n0 0 en/J2 [aei]r	ds:indicative+future is:first+plural	# T4 + rén
SFX n0 0 én/I2N0 [aei]r	ds:indicative+future is:first+plural	# T4 + rén
SFX n0 ò en/J2 erò	ds:indicative+future is:first+plural	# T4 + rén
SFX n0 ò én/I2N0 erò	ds:indicative+future is:first+plural	# T4 + rén
SFX n0 0 íe [aei]r	ds:conditional+present is:first+singular	# T4 + ríe
SFX n0 ò íe erò	ds:conditional+present is:first+singular	# T4 + ríe
SFX n0 0 ée [aei]r	ds:conditional+present is:first+singular	# T4 + rée
SFX n0 ò ée erò	ds:conditional+present is:first+singular	# T4 + rée
SFX n0 0 ée [aei]r	ds:conditional+present is:second+singular	# T4 + rée
SFX n0 ò ée erò	ds:conditional+present is:second+singular	# T4 + rée
SFX n0 0 ée [aei]r	ds:conditional+present is:third	# T4 + rée
SFX n0 ò ée erò	ds:conditional+present is:third	# T4 + rée
SFX n0 0 on [aei]r	ds:conditional+present is:first+plural	# T4 + r(is)(i)ón(se)
SFX n0 ò on erò	ds:conditional+present is:first+plural	# T4 + r(is)(i)ón(se)
SFX n0 0 onse [aei]r	ds:conditional+present is:first+plural	# T4 + r(is)(i)ón(se)
SFX n0 ò onse erò	ds:conditional+present is:first+plural	# T4 + r(is)(i)ón(se)
SFX n0 0 ion [aei]r	ds:conditional+present is:first+plural	# T4 + r(is)(i)ón(se)
SFX n0 ò ion erò	ds:conditional+present is:first+plural	# T4 + r(is)(i)ón(se)
SFX n0 0 ionse [aei]r	ds:conditional+present is:first+plural	# T4 + r(is)(i)ón(se)
SFX n0 ò ionse erò	ds:conditional+present is:first+plural	# T4 + r(is)(i)ón(se)
SFX n0 0 ison [aei]r	ds:conditional+present is:first+plural	# T4 + r(is)(i)ón(se)
SFX n0 ò ison erò	ds:conditional+present is:first+plural	# T4 + r(is)(i)ón(se)
SFX n0 0 isonse [aei]r	ds:conditional+present is:first+plural	# T4 + r(is)(i)ón(se)
SFX n0 ò isonse erò	ds:conditional+present is:first+plural	# T4 + r(is)(i)ón(se)
SFX n0 0 ision [aei]r	ds:conditional+present is:first+plural	# T4 + r(is)(i)ón(se)
SFX n0 ò ision erò	ds:conditional+present is:first+plural	# T4 + r(is)(i)ón(se)
SFX n0 0 isionse [aei]r	ds:conditional+present is:first+plural	# T4 + r(is)(i)ón(se)
SFX n0 ò isionse erò	ds:conditional+present is:first+plural	# T4 + r(is)(i)ón(se)
SFX n0 0 en [aei]r	ds:conditional+present is:first+plural	# T4 + r(is)én(s[ei])
SFX n0 ò en erò	ds:conditional+present is:first+plural	# T4 + r(is)én(s[ei])
SFX n0 0 ense [aei]r	ds:conditional+present is:first+plural	# T4 + r(is)én(s[ei])
SFX n0 ò ense erò	ds:conditional+present is:first+plural	# T4 + r(is)én(s[ei])
SFX n0 0 ensi [aei]r	ds:conditional+present is:first+plural	# T4 + r(is)én(s[ei])
SFX n0 ò ensi erò	ds:conditional+present is:first+plural	# T4 + r(is)én(s[ei])
SFX n0 0 isen [aei]r	ds:conditional+present is:first+plural	# T4 + r(is)én(s[ei])
SFX n0 ò isen erò	ds:conditional+present is:first+plural	# T4 + r(is)én(s[ei])
SFX n0 0 isense [aei]r	ds:conditional+present is:first+plural	# T4 + r(is)én(s[ei])
SFX n0 ò isense erò	ds:conditional+present is:first+plural	# T4 + r(is)én(s[ei])
SFX n0 0 isensi [aei]r	ds:conditional+present is:first+plural	# T4 + r(is)én(s[ei])
SFX n0 ò isensi erò	ds:conditional+present is:first+plural	# T4 + r(is)én(s[ei])
SFX n0 0 ié [aei]r	ds:conditional+present is:second+singular	# T4 + r(is)ié
SFX n0 ò ié erò	ds:conditional+present is:second+singular	# T4 + r(is)ié
SFX n0 0 isié [aei]r	ds:conditional+present is:second+singular	# T4 + r(is)ié
SFX n0 ò isié erò	ds:conditional+present is:second+singular	# T4 + r(is)ié
SFX n0 0 íe [aei]r	ds:conditional+present is:third	# T4 + ríe
SFX n0 ò íe erò	ds:conditional+present is:third	# T4 + ríe
SFX n0 ar erò/J1I1 ar	ds:indicative+future is:first+singular	# T4 + rò, T4 = T1: senŧa aŧento | à > é
SFX n0 ar erà/J1I1 ar	ds:indicative+future is:first+singular	# T4 + rà, T4 = T1: senŧa aŧento | à > é
SFX n0 ar erè/J1I1 ar	ds:indicative+future is:first+singular	# T4 + rè, T4 = T1: senŧa aŧento | à > é
SFX n0 ar erà/J3I3 ar	ds:indicative+future is:second+singular	# T4 + rà, T4 = T1: senŧa aŧento | à > é
SFX n0 ar eré/J4I4 ar	ds:indicative+future is:second+plural	# T4 + ré, T4 = T1: senŧa aŧento | à > é
SFX n0 ar erí/J4I4 ar	ds:indicative+future is:second+plural	# T4 + rí, T4 = T1: senŧa aŧento | à > é
SFX n0 ar erà/J5I5 ar	ds:indicative+future is:third	# T4 + rà, T4 = T1: senŧa aŧento | à > é
SFX n0 ar ería ar	ds:conditional+present is:first+singular	# T4 + ría, T4 = T1: senŧa aŧento | à > é
SFX n0 ar eríe ar	ds:conditional+present is:first+singular	# T4 + ríe, T4 = T1: senŧa aŧento | à > é
SFX n0 ar erésimo ar	ds:conditional+present is:first+plural	# T4 + résimo, T4 = T1: senŧa aŧento | à > é
SFX n0 ar ería ar	ds:conditional+present is:second+singular	# T4 + ría, T4 = T1: senŧa aŧento | à > é
SFX n0 ar eresi ar	ds:conditional+present is:second+plural	# T4 + rési, T4 = T1: senŧa aŧento | à > é
SFX n0 ar ería ar	ds:conditional+present is:third	# T4 + ría, T4 = T1: senŧa aŧento | à > é
SFX n0 ar eríe ar	ds:conditional+present is:third	# T4 + ríe, T4 = T1: senŧa aŧento | à > é
SFX n0 ar erave/J1 ar	ds:conditional+present is:first+singular	# T4 + rà(v)e, T4 = T1: senŧa aŧento | à > é
SFX n0 ar eràve/I1N0 ar	ds:conditional+present is:first+singular	# T4 + rà(v)e, T4 = T1: senŧa aŧento | à > é
SFX n0 ar erave/J2 ar	ds:conditional+present is:first+plural	# T4 + rà(v)e, T4 = T1: senŧa aŧento | à > é
SFX n0 ar eràve/I2N0 ar	ds:conditional+present is:first+plural	# T4 + rà(v)e, T4 = T1: senŧa aŧento | à > é
SFX n0 ar erave/J3 ar	ds:conditional+present is:second+singular	# T4 + rà(v)e, T4 = T1: senŧa aŧento | à > é
SFX n0 ar eràve/I3N0 ar	ds:conditional+present is:second+singular	# T4 + rà(v)e, T4 = T1: senŧa aŧento | à > é
SFX n0 ar erave/J4 ar	ds:conditional+present is:second+plural	# T4 + rà(v)e, T4 = T1: senŧa aŧento | à > é
SFX n0 ar eràve/I4N0 ar	ds:conditional+present is:second+plural	# T4 + rà(v)e, T4 = T1: senŧa aŧento | à > é
SFX n0 ar erave ar	ds:conditional+present is:third	# T4 + rà(v)e, T4 = T1: senŧa aŧento | à > é
SFX n0 ar eràe/J1I1N0 ar	ds:conditional+present is:first+singular	# T4 + rà(v)e, T4 = T1: senŧa aŧento | à > é
SFX n0 ar eràe/J2I2N0 ar	ds:conditional+present is:first+plural	# T4 + rà(v)e, T4 = T1: senŧa aŧento | à > é
SFX n0 ar eràe/J3I3N0 ar	ds:conditional+present is:second+singular	# T4 + rà(v)e, T4 = T1: senŧa aŧento | à > é
SFX n0 ar eràe/J4I4N0 ar	ds:conditional+present is:second+plural	# T4 + rà(v)e, T4 = T1: senŧa aŧento | à > é
SFX n0 ar eràe ar	ds:conditional+present is:third	# T4 + rà(v)e, T4 = T1: senŧa aŧento | à > é
SFX n0 ar eron/J2 ar	ds:indicative+future is:first+plural	# T4 + ron, T4 = T1: senŧa aŧento | à > é
SFX n0 ar erón/I2N0 ar	ds:indicative+future is:first+plural	# T4 + ron, T4 = T1: senŧa aŧento | à > é
SFX n0 ar eren/J2 ar	ds:indicative+future is:first+plural	# T4 + rén, T4 = T1: senŧa aŧento | à > é
SFX n0 ar erén/I2N0 ar	ds:indicative+future is:first+plural	# T4 + rén, T4 = T1: senŧa aŧento | à > é
SFX n0 ar eron ar	ds:conditional+present is:first+plural	# T4 + r(is)(i)ón(se), T4 = T1: senŧa aŧento | à > é
SFX n0 ar eronse ar	ds:conditional+present is:first+plural	# T4 + r(is)(i)ón(se), T4 = T1: senŧa aŧento | à > é
SFX n0 ar erion ar	ds:conditional+present is:first+plural	# T4 + r(is)(i)ón(se), T4 = T1: senŧa aŧento | à > é
SFX n0 ar erionse ar	ds:conditional+present is:first+plural	# T4 + r(is)(i)ón(se), T4 = T1: senŧa aŧento | à > é
SFX n0 ar erison ar	ds:conditional+present is:first+plural	# T4 + r(is)(i)ón(se), T4 = T1: senŧa aŧento | à > é
SFX n0 ar erisonse ar	ds:conditional+present is:first+plural	# T4 + r(is)(i)ón(se), T4 = T1: senŧa aŧento | à > é
SFX n0 ar erision ar	ds:conditional+present is:first+plural	# T4 + r(is)(i)ón(se), T4 = T1: senŧa aŧento | à > é
SFX n0 ar erisionse ar	ds:conditional+present is:first+plural	# T4 + r(is)(i)ón(se), T4 = T1: senŧa aŧento | à > é
SFX n0 ar eren ar	ds:conditional+present is:first+plural	# T4 + r(is)én(s[ei]), T4 = T1: senŧa aŧento | à > é
SFX n0 ar erense ar	ds:conditional+present is:first+plural	# T4 + r(is)én(s[ei]), T4 = T1: senŧa aŧento | à > é
SFX n0 ar erensi ar	ds:conditional+present is:first+plural	# T4 + r(is)én(s[ei]), T4 = T1: senŧa aŧento | à > é
SFX n0 ar erisen ar	ds:conditional+present is:first+plural	# T4 + r(is)én(s[ei]), T4 = T1: senŧa aŧento | à > é
SFX n0 ar erisense ar	ds:conditional+present is:first+plural	# T4 + r(is)én(s[ei]), T4 = T1: senŧa aŧento | à > é
SFX n0 ar erisensi ar	ds:conditional+present is:first+plural	# T4 + r(is)én(s[ei]), T4 = T1: senŧa aŧento | à > é
SFX n0 ar erié ar	ds:conditional+present is:second+singular	# T4 + r(is)ié, T4 = T1: senŧa aŧento | à > é
SFX n0 ar erisié ar	ds:conditional+present is:second+singular	# T4 + r(is)ié, T4 = T1: senŧa aŧento | à > é
SFX n0 r nt er	ds:participle+active	# T7 + nte
SFX n0 ir ent ir	ds:participle+active	# T7 + nte
SFX n0 ir ènt ir	ds:participle+active	# T7 + nte
SFX n0 r ent [^cijɉñ]ir	ds:participle+active	# T7 + nte
SFX n0 r ènt [^cijɉñ]ir	ds:participle+active	# T7 + nte
SFX n0 ir est ir	ds:participle+passive+weak is:singular+masculine	# T7 + st[oiae]
SFX n0 erò ènt erò	ds:gerund+simple	# T7 + nto
SFX n0 ir ent ir	ds:gerund+simple	# T7 + nto
SFX n0 ir ènt ir	ds:gerund+simple	# T7 + nto
SFX n0 r ent [^cijɉñ]ir	ds:gerund+simple	# T7 + nto
SFX n0 r ènt [^cijɉñ]ir	ds:gerund+simple	# T7 + nto
SFX n0 ar on/J2 ar	ds:indicative+imperfect is:first+plural	# T11 + (iv)(i)ón(se)
SFX n0 ar ón/I2N0 ar	ds:indicative+imperfect is:first+plural	# T11 + (iv)(i)ón(se)
SFX n0 ar onse/J2 ar	ds:indicative+imperfect is:first+plural	# T11 + (iv)(i)ón(se)
SFX n0 ar ion/J2 [^cijɉñ]ar	ds:indicative+imperfect is:first+plural	# T11 + (iv)(i)ón(se)
SFX n0 ar ión/I2N0 [^cijɉñ]ar	ds:indicative+imperfect is:first+plural	# T11 + (iv)(i)ón(se)
SFX n0 ar ionse/J2 [^cijɉñ]ar	ds:indicative+imperfect is:first+plural	# T11 + (iv)(i)ón(se)
SFX n0 ar ivon/J2 ar	ds:indicative+imperfect is:first+plural	# T11 + (iv)(i)ón(se)
SFX n0 ar ivón/I2N0 ar	ds:indicative+imperfect is:first+plural	# T11 + (iv)(i)ón(se)
SFX n0 ar ivonse/J2 ar	ds:indicative+imperfect is:first+plural	# T11 + (iv)(i)ón(se)
SFX n0 ar ivion/J2 ar	ds:indicative+imperfect is:first+plural	# T11 + (iv)(i)ón(se)
SFX n0 ar ivión/I2N0 ar	ds:indicative+imperfect is:first+plural	# T11 + (iv)(i)ón(se)
SFX n0 ar ivionse/J2 ar	ds:indicative+imperfect is:first+plural	# T11 + (iv)(i)ón(se)
SFX n0 ar en/J2 ar	ds:indicative+imperfect is:first+plural	# T11 + (iv)én(s[ei])
SFX n0 ar én/I2N0 ar	ds:indicative+imperfect is:first+plural	# T11 + (iv)én(s[ei])
SFX n0 ar ense/J2 ar	ds:indicative+imperfect is:first+plural	# T11 + (iv)én(s[ei])
SFX n0 ar ensi/J2 ar	ds:indicative+imperfect is:first+plural	# T11 + (iv)én(s[ei])
SFX n0 ar iven/J2 ar	ds:indicative+imperfect is:first+plural	# T11 + (iv)én(s[ei])
SFX n0 ar ivén/I2N0 ar	ds:indicative+imperfect is:first+plural	# T11 + (iv)én(s[ei])
SFX n0 ar ivense/J2 ar	ds:indicative+imperfect is:first+plural	# T11 + (iv)én(s[ei])
SFX n0 ar ivensi/J2 ar	ds:indicative+imperfect is:first+plural	# T11 + (iv)én(s[ei])
SFX n0 er on/J2 er	ds:indicative+imperfect is:first+plural	# T11 + (iv)(i)ón(se)
SFX n0 er ón/I2N0 er	ds:indicative+imperfect is:first+plural	# T11 + (iv)(i)ón(se)
SFX n0 er onse/J2 er	ds:indicative+imperfect is:first+plural	# T11 + (iv)(i)ón(se)
SFX n0 er ion/J2 [^cijɉñ]er	ds:indicative+imperfect is:first+plural	# T11 + (iv)(i)ón(se)
SFX n0 er ión/I2N0 [^cijɉñ]er	ds:indicative+imperfect is:first+plural	# T11 + (iv)(i)ón(se)
SFX n0 er ionse/J2 [^cijɉñ]er	ds:indicative+imperfect is:first+plural	# T11 + (iv)(i)ón(se)
SFX n0 er ivon/J2 er	ds:indicative+imperfect is:first+plural	# T11 + (iv)(i)ón(se)
SFX n0 er ivón/I2N0 er	ds:indicative+imperfect is:first+plural	# T11 + (iv)(i)ón(se)
SFX n0 er ivonse/J2 er	ds:indicative+imperfect is:first+plural	# T11 + (iv)(i)ón(se)
SFX n0 er ivion/J2 er	ds:indicative+imperfect is:first+plural	# T11 + (iv)(i)ón(se)
SFX n0 er ivión/I2N0 er	ds:indicative+imperfect is:first+plural	# T11 + (iv)(i)ón(se)
SFX n0 er ivionse/J2 er	ds:indicative+imperfect is:first+plural	# T11 + (iv)(i)ón(se)
SFX n0 r n/J2 er	ds:indicative+imperfect is:first+plural	# T11 + (iv)én(s[ei])
SFX n0 er én/I2N0 er	ds:indicative+imperfect is:first+plural	# T11 + (iv)én(s[ei])
SFX n0 r nse/J2 er	ds:indicative+imperfect is:first+plural	# T11 + (iv)én(s[ei])
SFX n0 r nsi/J2 er	ds:indicative+imperfect is:first+plural	# T11 + (iv)én(s[ei])
SFX n0 er iven/J2 er	ds:indicative+imperfect is:first+plural	# T11 + (iv)én(s[ei])
SFX n0 er ivén/I2N0 er	ds:indicative+imperfect is:first+plural	# T11 + (iv)én(s[ei])
SFX n0 er ivense/J2 er	ds:indicative+imperfect is:first+plural	# T11 + (iv)én(s[ei])
SFX n0 er ivensi/J2 er	ds:indicative+imperfect is:first+plural	# T11 + (iv)én(s[ei])
SFX n0 erò on/J2 erò	ds:indicative+imperfect is:first+plural	# T11 + (iv)(i)ón(se)
SFX n0 erò ón/I2N0 erò	ds:indicative+imperfect is:first+plural	# T11 + (iv)(i)ón(se)
SFX n0 erò onse/J2 erò	ds:indicative+imperfect is:first+plural	# T11 + (iv)(i)ón(se)
SFX n0 erò ion/J2 [^cijɉñ]erò	ds:indicative+imperfect is:first+plural	# T11 + (iv)(i)ón(se)
SFX n0 erò ión/I2N0 [^cijɉñ]erò	ds:indicative+imperfect is:first+plural	# T11 + (iv)(i)ón(se)
SFX n0 erò ionse/J2 [^cijɉñ]erò	ds:indicative+imperfect is:first+plural	# T11 + (iv)(i)ón(se)
SFX n0 erò ivon/J2 erò	ds:indicative+imperfect is:first+plural	# T11 + (iv)(i)ón(se)
SFX n0 erò ivón/I2N0 erò	ds:indicative+imperfect is:first+plural	# T11 + (iv)(i)ón(se)
SFX n0 erò ivonse/J2 erò	ds:indicative+imperfect is:first+plural	# T11 + (iv)(i)ón(se)
SFX n0 erò ivion/J2 erò	ds:indicative+imperfect is:first+plural	# T11 + (iv)(i)ón(se)
SFX n0 erò ivión/I2N0 erò	ds:indicative+imperfect is:first+plural	# T11 + (iv)(i)ón(se)
SFX n0 erò ivionse/J2 erò	ds:indicative+imperfect is:first+plural	# T11 + (iv)(i)ón(se)
SFX n0 rò n/J2 erò	ds:indicative+imperfect is:first+plural	# T11 + (iv)én(s[ei])
SFX n0 erò én/I2N0 erò	ds:indicative+imperfect is:first+plural	# T11 + (iv)én(s[ei])
SFX n0 rò nse/J2 erò	ds:indicative+imperfect is:first+plural	# T11 + (iv)én(s[ei])
SFX n0 rò nsi/J2 erò	ds:indicative+imperfect is:first+plural	# T11 + (iv)én(s[ei])
SFX n0 erò iven/J2 erò	ds:indicative+imperfect is:first+plural	# T11 + (iv)én(s[ei])
SFX n0 erò ivén/I2N0 erò	ds:indicative+imperfect is:first+plural	# T11 + (iv)én(s[ei])
SFX n0 erò ivense/J2 erò	ds:indicative+imperfect is:first+plural	# T11 + (iv)én(s[ei])
SFX n0 erò ivensi/J2 erò	ds:indicative+imperfect is:first+plural	# T11 + (iv)én(s[ei])
SFX n0 ir on/J2 ir	ds:indicative+imperfect is:first+plural	# T11 + (iv)(i)ón(se)
SFX n0 ir ón/I2N0 ir	ds:indicative+imperfect is:first+plural	# T11 + (iv)(i)ón(se)
SFX n0 ir onse/J2 ir	ds:indicative+imperfect is:first+plural	# T11 + (iv)(i)ón(se)
SFX n0 r on/J2 [^cijɉñ]ir	ds:indicative+imperfect is:first+plural	# T11 + (iv)(i)ón(se)
SFX n0 r ón/I2N0 [^cijɉñ]ir	ds:indicative+imperfect is:first+plural	# T11 + (iv)(i)ón(se)
SFX n0 r onse/J2 [^cijɉñ]ir	ds:indicative+imperfect is:first+plural	# T11 + (iv)(i)ón(se)
SFX n0 r von/J2 ir	ds:indicative+imperfect is:first+plural	# T11 + (iv)(i)ón(se)
SFX n0 r vón/I2N0 ir	ds:indicative+imperfect is:first+plural	# T11 + (iv)(i)ón(se)
SFX n0 r vonse/J2 ir	ds:indicative+imperfect is:first+plural	# T11 + (iv)(i)ón(se)
SFX n0 r vion/J2 ir	ds:indicative+imperfect is:first+plural	# T11 + (iv)(i)ón(se)
SFX n0 r vión/I2N0 ir	ds:indicative+imperfect is:first+plural	# T11 + (iv)(i)ón(se)
SFX n0 r vionse/J2 ir	ds:indicative+imperfect is:first+plural	# T11 + (iv)(i)ón(se)
SFX n0 ir en/J2 ir	ds:indicative+imperfect is:first+plural	# T11 + (iv)[éí]n(s[ei])
SFX n0 ir én/I2N0 ir	ds:indicative+imperfect is:first+plural	# T11 + (iv)[éí]n(s[ei])
SFX n0 ir ense/J2 ir	ds:indicative+imperfect is:first+plural	# T11 + (iv)[éí]n(s[ei])
SFX n0 ir ensi/J2 ir	ds:indicative+imperfect is:first+plural	# T11 + (iv)[éí]n(s[ei])
SFX n0 r ven/J2 ir	ds:indicative+imperfect is:first+plural	# T11 + (iv)[éí]n(s[ei])
SFX n0 r vén/I2N0 ir	ds:indicative+imperfect is:first+plural	# T11 + (iv)[éí]n(s[ei])
SFX n0 r vense/J2 ir	ds:indicative+imperfect is:first+plural	# T11 + (iv)[éí]n(s[ei])
SFX n0 r vensi/J2 ir	ds:indicative+imperfect is:first+plural	# T11 + (iv)[éí]n(s[ei])
SFX n0 r n/J2 ir	ds:indicative+imperfect is:first+plural	# T11 + (iv)[éí]n(s[ei])
SFX n0 ir ín/I2N0 ir	ds:indicative+imperfect is:first+plural	# T11 + (iv)[éí]n(s[ei])
SFX n0 r nse/J2 ir	ds:indicative+imperfect is:first+plural	# T11 + (iv)[éí]n(s[ei])
SFX n0 r nsi/J2 ir	ds:indicative+imperfect is:first+plural	# T11 + (iv)[éí]n(s[ei])
SFX n0 r vin/J2 ir	ds:indicative+imperfect is:first+plural	# T11 + (iv)[éí]n(s[ei])
SFX n0 r vín/I2N0 ir	ds:indicative+imperfect is:first+plural	# T11 + (iv)[éí]n(s[ei])
SFX n0 r vinse/J2 ir	ds:indicative+imperfect is:first+plural	# T11 + (iv)[éí]n(s[ei])
SFX n0 r vinsi/J2 ir	ds:indicative+imperfect is:first+plural	# T11 + (iv)[éí]n(s[ei])
SFX n0 ar ié/J4I4 [^cijɉñ]ar	ds:indicative+imperfect is:second+plural	# T11 + (iv)ié
SFX n0 ar ivié/J4I4 ar	ds:indicative+imperfect is:second+plural	# T11 + (iv)ié
SFX n0 er ié/J4I4 [^cijɉñ]er	ds:indicative+imperfect is:second+plural	# T11 + (iv)ié
SFX n0 er ivié/J4I4 er	ds:indicative+imperfect is:second+plural	# T11 + (iv)ié
SFX n0 erò ié/J4I4 [^cijɉñ]erò	ds:indicative+imperfect is:second+plural	# T11 + (iv)ié
SFX n0 erò ivié/J4I4 erò	ds:indicative+imperfect is:second+plural	# T11 + (iv)ié
SFX n0 r é/J4I4 [^cijɉñ]ir	ds:indicative+imperfect is:second+plural	# T11 + (iv)ié
SFX n0 r vié/J4I4 ir	ds:indicative+imperfect is:second+plural	# T11 + (iv)ié
SFX n0 ar on ar	ds:subjunctive+imperfect is:first+plural	# T11 + (is)(i)ón(e/se)
SFX n0 ar one ar	ds:subjunctive+imperfect is:first+plural	# T11 + (is)(i)ón(e/se)
SFX n0 ar onse ar	ds:subjunctive+imperfect is:first+plural	# T11 + (is)(i)ón(e/se)
SFX n0 ar ion [^cijɉñ]ar	ds:subjunctive+imperfect is:first+plural	# T11 + (is)(i)ón(e/se)
SFX n0 ar ione [^cijɉñ]ar	ds:subjunctive+imperfect is:first+plural	# T11 + (is)(i)ón(e/se)
SFX n0 ar ionse [^cijɉñ]ar	ds:subjunctive+imperfect is:first+plural	# T11 + (is)(i)ón(e/se)
SFX n0 ar ison ar	ds:subjunctive+imperfect is:first+plural	# T11 + (is)(i)ón(e/se)
SFX n0 ar isone ar	ds:subjunctive+imperfect is:first+plural	# T11 + (is)(i)ón(e/se)
SFX n0 ar isonse ar	ds:subjunctive+imperfect is:first+plural	# T11 + (is)(i)ón(e/se)
SFX n0 ar ision ar	ds:subjunctive+imperfect is:first+plural	# T11 + (is)(i)ón(e/se)
SFX n0 ar isione ar	ds:subjunctive+imperfect is:first+plural	# T11 + (is)(i)ón(e/se)
SFX n0 ar isionse ar	ds:subjunctive+imperfect is:first+plural	# T11 + (is)(i)ón(e/se)
SFX n0 ar en ar	ds:subjunctive+imperfect is:first+plural	# T11 + (is)én(e/se)
SFX n0 ar ene ar	ds:subjunctive+imperfect is:first+plural	# T11 + (is)én(e/se)
SFX n0 ar ense ar	ds:subjunctive+imperfect is:first+plural	# T11 + (is)én(e/se)
SFX n0 ar ensi ar	ds:subjunctive+imperfect is:first+plural	# T11 + (is)én(e/se)
SFX n0 ar isen ar	ds:subjunctive+imperfect is:first+plural	# T11 + (is)én(e/se)
SFX n0 ar isene ar	ds:subjunctive+imperfect is:first+plural	# T11 + (is)én(e/se)
SFX n0 ar isense ar	ds:subjunctive+imperfect is:first+plural	# T11 + (is)én(e/se)
SFX n0 ar isensi ar	ds:subjunctive+imperfect is:first+plural	# T11 + (is)én(e/se)
SFX n0 er on er	ds:subjunctive+imperfect is:first+plural	# T11 + (is)(i)ón(e/se)
SFX n0 er one er	ds:subjunctive+imperfect is:first+plural	# T11 + (is)(i)ón(e/se)
SFX n0 er onse er	ds:subjunctive+imperfect is:first+plural	# T11 + (is)(i)ón(e/se)
SFX n0 er ion [^cijɉñ]er	ds:subjunctive+imperfect is:first+plural	# T11 + (is)(i)ón(e/se)
SFX n0 er ione [^cijɉñ]er	ds:subjunctive+imperfect is:first+plural	# T11 + (is)(i)ón(e/se)
SFX n0 er ionse [^cijɉñ]er	ds:subjunctive+imperfect is:first+plural	# T11 + (is)(i)ón(e/se)
SFX n0 er ison er	ds:subjunctive+imperfect is:first+plural	# T11 + (is)(i)ón(e/se)
SFX n0 er isone er	ds:subjunctive+imperfect is:first+plural	# T11 + (is)(i)ón(e/se)
SFX n0 er isonse er	ds:subjunctive+imperfect is:first+plural	# T11 + (is)(i)ón(e/se)
SFX n0 er ision er	ds:subjunctive+imperfect is:first+plural	# T11 + (is)(i)ón(e/se)
SFX n0 er isione er	ds:subjunctive+imperfect is:first+plural	# T11 + (is)(i)ón(e/se)
SFX n0 er isionse er	ds:subjunctive+imperfect is:first+plural	# T11 + (is)(i)ón(e/se)
SFX n0 r n er	ds:subjunctive+imperfect is:first+plural	# T11 + (is)én(e/se)
SFX n0 r ne er	ds:subjunctive+imperfect is:first+plural	# T11 + (is)én(e/se)
SFX n0 r nse er	ds:subjunctive+imperfect is:first+plural	# T11 + (is)én(e/se)
SFX n0 r nsi er	ds:subjunctive+imperfect is:first+plural	# T11 + (is)én(e/se)
SFX n0 er isen er	ds:subjunctive+imperfect is:first+plural	# T11 + (is)én(e/se)
SFX n0 er isene er	ds:subjunctive+imperfect is:first+plural	# T11 + (is)én(e/se)
SFX n0 er isense er	ds:subjunctive+imperfect is:first+plural	# T11 + (is)én(e/se)
SFX n0 er isensi er	ds:subjunctive+imperfect is:first+plural	# T11 + (is)én(e/se)
SFX n0 erò on erò	ds:subjunctive+imperfect is:first+plural	# T11 + (is)(i)ón(e/se)
SFX n0 erò one erò	ds:subjunctive+imperfect is:first+plural	# T11 + (is)(i)ón(e/se)
SFX n0 erò onse erò	ds:subjunctive+imperfect is:first+plural	# T11 + (is)(i)ón(e/se)
SFX n0 erò ion [^cijɉñ]erò	ds:subjunctive+imperfect is:first+plural	# T11 + (is)(i)ón(e/se)
SFX n0 erò ione [^cijɉñ]erò	ds:subjunctive+imperfect is:first+plural	# T11 + (is)(i)ón(e/se)
SFX n0 erò ionse [^cijɉñ]erò	ds:subjunctive+imperfect is:first+plural	# T11 + (is)(i)ón(e/se)
SFX n0 erò ison erò	ds:subjunctive+imperfect is:first+plural	# T11 + (is)(i)ón(e/se)
SFX n0 erò isone erò	ds:subjunctive+imperfect is:first+plural	# T11 + (is)(i)ón(e/se)
SFX n0 erò isonse erò	ds:subjunctive+imperfect is:first+plural	# T11 + (is)(i)ón(e/se)
SFX n0 erò ision erò	ds:subjunctive+imperfect is:first+plural	# T11 + (is)(i)ón(e/se)
SFX n0 erò isione erò	ds:subjunctive+imperfect is:first+plural	# T11 + (is)(i)ón(e/se)
SFX n0 erò isionse erò	ds:subjunctive+imperfect is:first+plural	# T11 + (is)(i)ón(e/se)
SFX n0 rò n erò	ds:subjunctive+imperfect is:first+plural	# T11 + (is)én(e/se)
SFX n0 rò ne erò	ds:subjunctive+imperfect is:first+plural	# T11 + (is)én(e/se)
SFX n0 rò nse erò	ds:subjunctive+imperfect is:first+plural	# T11 + (is)én(e/se)
SFX n0 rò nsi erò	ds:subjunctive+imperfect is:first+plural	# T11 + (is)én(e/se)
SFX n0 erò isen erò	ds:subjunctive+imperfect is:first+plural	# T11 + (is)én(e/se)
SFX n0 erò isene erò	ds:subjunctive+imperfect is:first+plural	# T11 + (is)én(e/se)
SFX n0 erò isense erò	ds:subjunctive+imperfect is:first+plural	# T11 + (is)én(e/se)
SFX n0 erò isensi erò	ds:subjunctive+imperfect is:first+plural	# T11 + (is)én(e/se)
SFX n0 ir on ir	ds:subjunctive+imperfect is:first+plural	# T11 + (is)(i)ón(e/se)
SFX n0 ir one ir	ds:subjunctive+imperfect is:first+plural	# T11 + (is)(i)ón(e/se)
SFX n0 ir onse ir	ds:subjunctive+imperfect is:first+plural	# T11 + (is)(i)ón(e/se)
SFX n0 r on [^cijɉñ]ir	ds:subjunctive+imperfect is:first+plural	# T11 + (is)(i)ón(e/se)
SFX n0 r one [^cijɉñ]ir	ds:subjunctive+imperfect is:first+plural	# T11 + (is)(i)ón(e/se)
SFX n0 r onse [^cijɉñ]ir	ds:subjunctive+imperfect is:first+plural	# T11 + (is)(i)ón(e/se)
SFX n0 r son ir	ds:subjunctive+imperfect is:first+plural	# T11 + (is)(i)ón(e/se)
SFX n0 r sone ir	ds:subjunctive+imperfect is:first+plural	# T11 + (is)(i)ón(e/se)
SFX n0 r sonse ir	ds:subjunctive+imperfect is:first+plural	# T11 + (is)(i)ón(e/se)
SFX n0 r sion ir	ds:subjunctive+imperfect is:first+plural	# T11 + (is)(i)ón(e/se)
SFX n0 r sione ir	ds:subjunctive+imperfect is:first+plural	# T11 + (is)(i)ón(e/se)
SFX n0 r sionse ir	ds:subjunctive+imperfect is:first+plural	# T11 + (is)(i)ón(e/se)
SFX n0 ir en ir	ds:subjunctive+imperfect is:first+plural	# T11 + (is)én(e/se)
SFX n0 ir ene ir	ds:subjunctive+imperfect is:first+plural	# T11 + (is)én(e/se)
SFX n0 ir ense ir	ds:subjunctive+imperfect is:first+plural	# T11 + (is)én(e/se)
SFX n0 ir ensi ir	ds:subjunctive+imperfect is:first+plural	# T11 + (is)én(e/se)
SFX n0 r sen ir	ds:subjunctive+imperfect is:first+plural	# T11 + (is)én(e/se)
SFX n0 r sene ir	ds:subjunctive+imperfect is:first+plural	# T11 + (is)én(e/se)
SFX n0 r sense ir	ds:subjunctive+imperfect is:first+plural	# T11 + (is)én(e/se)
SFX n0 r sensi ir	ds:subjunctive+imperfect is:first+plural	# T11 + (is)én(e/se)
SFX n0 ar ié [^cijɉñ]ar	ds:subjunctive+imperfect is:second+plural	# T11 + (is)ié([dg]e)
SFX n0 ar iede [^cijɉñ]ar	ds:subjunctive+imperfect is:second+plural	# T11 + (is)ié([dg]e)
SFX n0 ar iege [^cijɉñ]ar	ds:subjunctive+imperfect is:second+plural	# T11 + (is)ié([dg]e)
SFX n0 ar isié ar	ds:subjunctive+imperfect is:second+plural	# T11 + (is)ié([dg]e)
SFX n0 ar isiede ar	ds:subjunctive+imperfect is:second+plural	# T11 + (is)ié([dg]e)
SFX n0 ar isiege ar	ds:subjunctive+imperfect is:second+plural	# T11 + (is)ié([dg]e)
SFX n0 er ié [^cijɉñ]er	ds:subjunctive+imperfect is:second+plural	# T11 + (is)ié([dg]e)
SFX n0 er iede [^cijɉñ]er	ds:subjunctive+imperfect is:second+plural	# T11 + (is)ié([dg]e)
SFX n0 er iege [^cijɉñ]er	ds:subjunctive+imperfect is:second+plural	# T11 + (is)ié([dg]e)
SFX n0 er isié er	ds:subjunctive+imperfect is:second+plural	# T11 + (is)ié([dg]e)
SFX n0 er isiede er	ds:subjunctive+imperfect is:second+plural	# T11 + (is)ié([dg]e)
SFX n0 er isiege er	ds:subjunctive+imperfect is:second+plural	# T11 + (is)ié([dg]e)
SFX n0 erò ié [^cijɉñ]erò	ds:subjunctive+imperfect is:second+plural	# T11 + (is)ié([dg]e)
SFX n0 erò iede [^cijɉñ]erò	ds:subjunctive+imperfect is:second+plural	# T11 + (is)ié([dg]e)
SFX n0 erò iege [^cijɉñ]erò	ds:subjunctive+imperfect is:second+plural	# T11 + (is)ié([dg]e)
SFX n0 erò isié erò	ds:subjunctive+imperfect is:second+plural	# T11 + (is)ié([dg]e)
SFX n0 erò isiede erò	ds:subjunctive+imperfect is:second+plural	# T11 + (is)ié([dg]e)
SFX n0 erò isiege erò	ds:subjunctive+imperfect is:second+plural	# T11 + (is)ié([dg]e)
SFX n0 r é [^cijɉñ]ir	ds:subjunctive+imperfect is:second+plural	# T11 + (is)ié([dg]e)
SFX n0 r ede [^cijɉñ]ir	ds:subjunctive+imperfect is:second+plural	# T11 + (is)ié([dg]e)
SFX n0 r ege [^cijɉñ]ir	ds:subjunctive+imperfect is:second+plural	# T11 + (is)ié([dg]e)
SFX n0 r sié ir	ds:subjunctive+imperfect is:second+plural	# T11 + (is)ié([dg]e)
SFX n0 r siede ir	ds:subjunctive+imperfect is:second+plural	# T11 + (is)ié([dg]e)
SFX n0 r siege ir	ds:subjunctive+imperfect is:second+plural	# T11 + (is)ié([dg]e)
SFX n0 ar on/J2 ar	ds:indicative+present is:first+plural	# T12 + ón
SFX n0 ar ón/I2N0 ar	ds:indicative+present is:first+plural	# T12 + ón
SFX n0 er on/J2 er	ds:indicative+present is:first+plural	# T12 + ón
SFX n0 er ón/I2N0 er	ds:indicative+present is:first+plural	# T12 + ón
SFX n0 erò on/J2 erò	ds:indicative+present is:first+plural	# T12 + ón
SFX n0 erò ón/I2N0 erò	ds:indicative+present is:first+plural	# T12 + ón
SFX n0 ir on/J2 ir	ds:indicative+present is:first+plural	# T12 + ón
SFX n0 ir ón/I2N0 ir	ds:indicative+present is:first+plural	# T12 + ón
SFX n0 0 n/J2 o	ds:indicative+present is:first+plural	# T12 + ón
SFX n0 o ón/I2N0 o	ds:indicative+present is:first+plural	# T12 + ón
SFX n0 ar en/J2 ar	ds:indicative+present is:first+plural	# T12 + én
SFX n0 ar én/I2N0 ar	ds:indicative+present is:first+plural	# T12 + én
SFX n0 r n/J2 er	ds:indicative+present is:first+plural	# T12 + én
SFX n0 er én/I2N0 er	ds:indicative+present is:first+plural	# T12 + én
SFX n0 rò n/J2 erò	ds:indicative+present is:first+plural	# T12 + én
SFX n0 erò én/I2N0 erò	ds:indicative+present is:first+plural	# T12 + én
SFX n0 ir en/J2 ir	ds:indicative+present is:first+plural	# T12 + én
SFX n0 ir én/I2N0 ir	ds:indicative+present is:first+plural	# T12 + én
SFX n0 o en/J2 o	ds:indicative+present is:first+plural	# T12 + én
SFX n0 o én/I2N0 o	ds:indicative+present is:first+plural	# T12 + én
SFX n0 ar on ar	ds:subjunctive+present is:first+plural	# T12 + (i)ón(e)
SFX n0 ar one ar	ds:subjunctive+present is:first+plural	# T12 + (i)ón(e)
SFX n0 ar ion [^cijɉñ]ar	ds:subjunctive+present is:first+plural	# T12 + (i)ón(e)
SFX n0 ar ione [^cijɉñ]ar	ds:subjunctive+present is:first+plural	# T12 + (i)ón(e)
SFX n0 er on er	ds:subjunctive+present is:first+plural	# T12 + (i)ón(e)
SFX n0 er one er	ds:subjunctive+present is:first+plural	# T12 + (i)ón(e)
SFX n0 er ion [^cijɉñ]er	ds:subjunctive+present is:first+plural	# T12 + (i)ón(e)
SFX n0 er ione [^cijɉñ]er	ds:subjunctive+present is:first+plural	# T12 + (i)ón(e)
SFX n0 erò on erò	ds:subjunctive+present is:first+plural	# T12 + (i)ón(e)
SFX n0 erò one erò	ds:subjunctive+present is:first+plural	# T12 + (i)ón(e)
SFX n0 erò ion [^cijɉñ]erò	ds:subjunctive+present is:first+plural	# T12 + (i)ón(e)
SFX n0 erò ione [^cijɉñ]erò	ds:subjunctive+present is:first+plural	# T12 + (i)ón(e)
SFX n0 ir on ir	ds:subjunctive+present is:first+plural	# T12 + (i)ón(e)
SFX n0 ir one ir	ds:subjunctive+present is:first+plural	# T12 + (i)ón(e)
SFX n0 r on [^cijɉñ]ir	ds:subjunctive+present is:first+plural	# T12 + (i)ón(e)
SFX n0 r one [^cijɉñ]ir	ds:subjunctive+present is:first+plural	# T12 + (i)ón(e)
SFX n0 0 n o	ds:subjunctive+present is:first+plural	# T12 + (i)ón(e)
SFX n0 0 ne o	ds:subjunctive+present is:first+plural	# T12 + (i)ón(e)
SFX n0 o ion [^cijɉñ]o	ds:subjunctive+present is:first+plural	# T12 + (i)ón(e)
SFX n0 o ione [^cijɉñ]o	ds:subjunctive+present is:first+plural	# T12 + (i)ón(e)
SFX n0 ar en ar	ds:subjunctive+present is:first+plural	# T12 + én(e)
SFX n0 ar ene ar	ds:subjunctive+present is:first+plural	# T12 + én(e)
SFX n0 r n er	ds:subjunctive+present is:first+plural	# T12 + én(e)
SFX n0 r ne er	ds:subjunctive+present is:first+plural	# T12 + én(e)
SFX n0 rò n erò	ds:subjunctive+present is:first+plural	# T12 + én(e)
SFX n0 rò ne erò	ds:subjunctive+present is:first+plural	# T12 + én(e)
SFX n0 ir en ir	ds:subjunctive+present is:first+plural	# T12 + én(e)
SFX n0 ir ene ir	ds:subjunctive+present is:first+plural	# T12 + én(e)
SFX n0 o en o	ds:subjunctive+present is:first+plural	# T12 + én(e)
SFX n0 o ene o	ds:subjunctive+present is:first+plural	# T12 + én(e)
SFX n0 ar è/J4I4 ar	ds:indicative+present is:second+plural	# T12 + è
SFX n0 ar é/J4I4 ar	ds:indicative+present is:second+plural	# T12 + é
SFX n0 er é/J4I4 er	ds:indicative+present is:second+plural	# T12 + é
SFX n0 erò é/J4I4 erò	ds:indicative+present is:second+plural	# T12 + é
SFX n0 ir é/J4I4 ir	ds:indicative+present is:second+plural	# T12 + é
SFX n0 o é/J4I4 iso	ds:indicative+present is:second+plural	# T12 + é
SFX n0 ar é ar	ds:subjunctive+present is:second+plural	# T12 + é([dg]e)
SFX n0 er é er	ds:subjunctive+present is:second+plural	# T12 + é([dg]e)
SFX n0 erò é erò	ds:subjunctive+present is:second+plural	# T12 + é([dg]e)
SFX n0 ir é ir	ds:subjunctive+present is:second+plural	# T12 + é([dg]e)
SFX n0 o é iso	ds:subjunctive+present is:second+plural	# T12 + é([dg]e)
SFX n0 ar ede ar	ds:subjunctive+present is:second+plural	# T12 + é([dg]e)
SFX n0 ar ege ar	ds:subjunctive+present is:second+plural	# T12 + é([dg]e)
SFX n0 r de er	ds:subjunctive+present is:second+plural	# T12 + é([dg]e)
SFX n0 r ge er	ds:subjunctive+present is:second+plural	# T12 + é([dg]e)
SFX n0 rò de erò	ds:subjunctive+present is:second+plural	# T12 + é([dg]e)
SFX n0 rò ge erò	ds:subjunctive+present is:second+plural	# T12 + é([dg]e)
SFX n0 ir ede ir	ds:subjunctive+present is:second+plural	# T12 + é([dg]e)
SFX n0 ir ege ir	ds:subjunctive+present is:second+plural	# T12 + é([dg]e)
SFX n0 o ede iso	ds:subjunctive+present is:second+plural	# T12 + é([dg]e)
SFX n0 o ege iso	ds:subjunctive+present is:second+plural	# T12 + é([dg]e)
SFX n0 ar è/S0D0SlDl ar	ds:imperative+present is:second+plural	# T12 + è
SFX n0 ar é/S0D0SlDl ar	ds:imperative+present is:second+plural	# T12 + é
SFX n0 er é/S0D0SlDl er	ds:imperative+present is:second+plural	# T12 + é
SFX n0 erò é/S0D0SlDl erò	ds:imperative+present is:second+plural	# T12 + é
SFX n0 ir é/S0D0SlDl ir	ds:imperative+present is:second+plural	# T12 + é
SFX n0 o é/S0D0SlDl iso	ds:imperative+present is:second+plural	# T12 + é


#----

# baxe:
# tèma 1
# -àr, -ér, -ír, -ír/is: skomenŧiando da 'l infenío
SFX t1 Y 5
SFX t1 0 0/P0N0 r	ds:infinitive+simple	# T1 + r
SFX t1 0 e r	ds:infinitive+simple	# T1 + r(e)
SFX t1 ar à/Q0N0 ar	ds:infinitive+simple	# T1
SFX t1 er é/Q0N0 er	ds:infinitive+simple	# T1
SFX t1 ir í/Q0N0 ir	ds:infinitive+simple	# T1

# senŧa èle vanesente:
# tèma 1
# -àr, -ér, -ír, -ír/is: skomenŧiando da 'l infenío
SFX l1 Y 4
SFX l1 0 0/PlN0 r	ds:infinitive+simple	# T1 + r
SFX l1 ar à/QlN0 ar	ds:infinitive+simple
SFX l1 er é/QlN0 er	ds:infinitive+simple
SFX l1 ir í/QlN0 ir	ds:infinitive+simple

# ko èle vanesente:
# tèma 1
# -àr, -ér, -ír, -ír/is: skomenŧiando da 'l infenío
SFX &1 Y 4
SFX &1 0 0/P&N0 r	ds:infinitive+simple	# T1 + r
SFX &1 ar à/Q&N0 ar	ds:infinitive+simple
SFX &1 er é/Q&N0 er	ds:infinitive+simple
SFX &1 ir í/Q&N0 ir	ds:infinitive+simple

# variante pad.:
# tèma 1
# -ér, '-er: skomenŧiando da 'l infenío
SFX p1 Y 1
SFX p1 er ar er	ds:infinitive+simple

# variante fel.-bel. e liv.:
# tèma 1
# '-er: skomenŧiando da 'l infenío
SFX n1 Y 13
SFX n1 ànder andre ànder	ds:infinitive+simple
SFX n1 énder endre énder	ds:infinitive+simple
SFX n1 ónder ondre ónder	ds:infinitive+simple
SFX n1 únder undre únder	ds:infinitive+simple
SFX n1 er re èder	ds:infinitive+simple
SFX n1 er tre èser	ds:infinitive+simple
SFX n1 er re [èò][nr]der	ds:infinitive+simple
SFX n1 àder adre àder	ds:infinitive+simple
SFX n1 éder edre éder	ds:infinitive+simple
SFX n1 íder idre íder	ds:infinitive+simple
SFX n1 úder udre úder	ds:infinitive+simple
SFX n1 àlder aldre àlder	ds:infinitive+simple
SFX n1 àrder ardre àrder	ds:infinitive+simple

# baxe:
# tèma 1
# '-er: skomenŧiando da 'l infenío
SFX t2 Y 2
SFX t2 0 e r	ds:infinitive+simple	# T1 + r(e)
SFX t2 0 0/P0R0N0 r	ds:infinitive+simple	# T1 + r

# baxe:
# tèma 1
# senŧa èle vanesente:
SFX l2 Y 1
SFX l2 0 0/PlRlN0 r	ds:infinitive+simple	# T1 + r

# baxe:
# tèma 1
# ko èle vanesente:
SFX &2 Y 1
SFX &2 0 0/P&R&N0 r	ds:infinitive+simple	# T1 + r


# variante pad.:
# tèma 4 (from T1: senŧa aŧento)
# -àr, -ér, -ír, -ír/is: skomenŧiando da 'l infenío
# '-er: skomenŧiando da 'l indikativo futuro de prima parsona singolar
SFX p4 Y 41
SFX p4 er arò/J1I1 er	ds:indicative+future is:first+singular	# T4 + rò
SFX p4 er arà/J1I1 er	ds:indicative+future is:first+singular	# T4 + rà
SFX p4 er aremo/J2 er	ds:indicative+future is:first+plural	# T4 + r[éí]mo
SFX p4 er arémo/I2N0 er	ds:indicative+future is:first+plural	# T4 + r[éí]mo
SFX p4 er arimo/J2 er	ds:indicative+future is:first+plural	# T4 + r[éí]mo
SFX p4 er arímo/I2N0 er	ds:indicative+future is:first+plural	# T4 + r[éí]mo
SFX p4 er arà/J3I3 er	ds:indicative+future is:second+singular	# T4 + rà
SFX p4 er aré/J4I4 er	ds:indicative+future is:second+plural	# T4 + ré
SFX p4 er arí/J4I4 er	ds:indicative+future is:second+plural	# T4 + rí
SFX p4 er arà er	ds:indicative+future is:third	# T4 + rà
SFX p4 erò arò/J1I1 erò	ds:indicative+future is:first+singular	# T4 + rò
SFX p4 erò arà/J1I1 erò	ds:indicative+future is:first+singular	# T4 + rà
SFX p4 erò arè/J1I1 erò	ds:indicative+future is:first+singular	# T4 + rè
SFX p4 erò aremo/J2 erò	ds:indicative+future is:first+plural	# T4 + r[éí]mo
SFX p4 erò arémo/I2N0 erò	ds:indicative+future is:first+plural	# T4 + r[éí]mo
SFX p4 erò arimo/J2 erò	ds:indicative+future is:first+plural	# T4 + r[éí]mo
SFX p4 erò arímo/I2N0 erò	ds:indicative+future is:first+plural	# T4 + r[éí]mo
SFX p4 erò arà/J3I3 erò	ds:indicative+future is:second+singular	# T4 + rà
SFX p4 erò aré/J4I4 erò	ds:indicative+future is:second+plural	# T4 + ré
SFX p4 erò arí/J4I4 erò	ds:indicative+future is:second+plural	# T4 + rí
SFX p4 erò arà erò	ds:indicative+future is:third	# T4 + rà
SFX p4 erò aría erò	ds:conditional+present is:first+singular	# T4 + ría
SFX p4 erò aríe erò	ds:conditional+present is:first+singular	# T4 + ríe
SFX p4 erò arésimo erò	ds:conditional+present is:first+plural	# T4 + résimo
SFX p4 erò aría erò	ds:conditional+present is:second+singular	# T4 + ría
SFX p4 erò aresi erò	ds:conditional+present is:second+plural	# T4 + rési
SFX p4 erò aría erò	ds:conditional+present is:third	# T4 + ría
SFX p4 erò arave/J1 erò	ds:conditional+present is:first+singular	# T4 + rà(v)e
SFX p4 erò aràve/I1N0 erò	ds:conditional+present is:first+singular	# T4 + rà(v)e
SFX p4 erò arave/J2 erò	ds:conditional+present is:first+plural	# T4 + rà(v)e
SFX p4 erò aràve/I2N0 erò	ds:conditional+present is:first+plural	# T4 + rà(v)e
SFX p4 erò arave/J3 erò	ds:conditional+present is:second+singular	# T4 + rà(v)e
SFX p4 erò aràve/I3N0 erò	ds:conditional+present is:second+singular	# T4 + rà(v)e
SFX p4 erò arave/J4 erò	ds:conditional+present is:second+plural	# T4 + rà(v)e
SFX p4 erò aràve/I4N0 erò	ds:conditional+present is:second+plural	# T4 + rà(v)e
SFX p4 erò arave erò	ds:conditional+present is:third	# T4 + rà(v)e
SFX p4 erò aràe/J1I1N0 erò	ds:conditional+present is:first+singular	# T4 + rà(v)e
SFX p4 erò aràe/J2I2N0 erò	ds:conditional+present is:first+plural	# T4 + rà(v)e
SFX p4 erò aràe/J3I3N0 erò	ds:conditional+present is:second+singular	# T4 + rà(v)e
SFX p4 erò aràe/J4I4N0 erò	ds:conditional+present is:second+plural	# T4 + rà(v)e
SFX p4 erò aràe erò	ds:conditional+present is:third	# T4 + rà(v)e

# variante pad.:
# senŧa èle vanesente
SFX l4 Y 6
SFX l4 er arà/J5I5N0 er	ds:indicative+future is:third	# T4 + rà
SFX l4 erò arà/J5I5N0 erò	ds:indicative+future is:third	# T4 + rà
SFX l4 er arave/J6N0 er	ds:conditional+present is:third	# T4 + rà(v)e
SFX l4 er aràve/I6N0 er	ds:conditional+present is:third	# T4 + rà(v)e
SFX l4 erò arave/J6N0 erò	ds:conditional+present is:third	# T4 + rà(v)e
SFX l4 erò aràve/I6N0 erò	ds:conditional+present is:third	# T4 + rà(v)e

# variante pad.:
# ko èle vanesente
SFX &4 Y 6
SFX &4 er arà/j5i5N0 er	ds:indicative+future is:third	# T4 + rà
SFX &4 erò arà/j5i5N0 erò	ds:indicative+future is:third	# T4 + rà
SFX &4 er arave/j6N0 er	ds:conditional+present is:third	# T4 + rà(v)e
SFX &4 er aràve/i6N0 er	ds:conditional+present is:third	# T4 + rà(v)e
SFX &4 erò arave/j6N0 erò	ds:conditional+present is:third	# T4 + rà(v)e
SFX &4 erò aràve/i6N0 erò	ds:conditional+present is:third	# T4 + rà(v)e


# baxe:
# tèma 8 (from T1: aŧento VT > (A)PVT | í > <ís>i, then T3: VT > Ø)
# -àr, -ér, '-er, -ír, -ír/is: skomenŧiando da 'l indikativo prexente de prima parsona singolar
SFX t8 Y 10
SFX t8 0 0/J1N0 o	ds:indicative+present is:first+singular	# T8 + o
SFX t8 e 0/I1N0 oe	ds:indicative+present is:first+singular	# T8 + o
SFX t8 o i/J3 [^i]o	ds:indicative+present is:second+singular	# T8 + i
SFX t8 o 0/J3 io	ds:indicative+present is:second+singular	# T8 + i
SFX t8 oe i/I3N0 [^i]oe	ds:indicative+present is:second+singular	# T8 + i
SFX t8 oe 0/I3N0 ioe	ds:indicative+present is:second+singular	# T8 + i
SFX t8 o a o	ds:subjunctive+present is:first+singular	# T8 + a
SFX t8 o i [^i]o	ds:subjunctive+present is:second+singular	# T8 + i
SFX t8 io i io	ds:subjunctive+present is:second+singular	# T8 + i
SFX t8 o e o	ds:subjunctive+present is:third	# T8 + e

# variante fel.-bel. e liv.:
# tèma 8 (from T1: aŧento VT > (A)PVT | í > <ís>i, then T3: VT > Ø)
# -àr, -ér, '-er, -ír, -ír/is: skomenŧiando da 'l indikativo prexente de prima parsona singolar
SFX n8 Y 8
SFX n8 o e/J1 o	ds:indicative+present is:first+singular	# T8 + e
SFX n8 oe e/I1N0 oe	ds:indicative+present is:first+singular	# T8 + e
SFX n8 o e/J3 o	ds:indicative+present is:second+singular	# T8 + e, 2s=3
SFX n8 oe e/I3N0 oe	ds:indicative+present is:second+singular	# T8 + e, 2s=3
SFX n8 o e o	ds:indicative+present is:third	# T8 + e
SFX n8 o e o	ds:subjunctive+present is:first+singular	# T8 + e
SFX n8 o e o	ds:subjunctive+present is:second+singular	# T8 + e, 2s=3
SFX n8 o a o	ds:subjunctive+present is:third	# T8 + a

# tèma 8, paròla ko asento (from T1: aŧento VT > (A)PVT | í > <ís>i, then T3: VT > Ø)
# -àr, -ér, '-er, -ír, -ír/is: skomenŧiando da 'l indikativo prexente de prima parsona singolar
SFX T8 Y 15
SFX T8 0 0/J1I1N0 [^s]o	ds:indicative+present is:first+singular	# T8 + o
SFX T8 0 0/J1I1N0 [^i]so	ds:indicative+present is:first+singular	# T8 + o
SFX T8 0 0/J1N0 iso	ds:indicative+present is:first+singular	# T8 + o
SFX T8 iso íso/I1N0 iso	ds:indicative+present is:first+singular	# T8 + i
SFX T8 o i/J3I3 [^is]o	ds:indicative+present is:second+singular	# T8 + i
SFX T8 o 0/J3I3 io	ds:indicative+present is:second+singular	# T8 + i
SFX T8 o i/J3I3 [^i]so	ds:indicative+present is:second+singular	# T8 + i
SFX T8 o i/J3 iso	ds:indicative+present is:second+singular	# T8 + i
SFX T8 iso ísi/I3N0 iso	ds:indicative+present is:second+singular	# T8 + i
SFX T8 o a o	ds:subjunctive+present is:first+singular	# T8 + a
SFX T8 o i [^is]o	ds:subjunctive+present is:second+singular	# T8 + i
SFX T8 io i io	ds:subjunctive+present is:second+singular	# T8 + i
SFX T8 o i [^i]so	ds:subjunctive+present is:second+singular	# T8 + i
SFX T8 o i iso	ds:subjunctive+present is:second+singular	# T8 + i
SFX T8 o a o	ds:subjunctive+present is:third	# T8 + a

SFX N8 Y 13
SFX N8 o e/J1I1 [^s]o	ds:indicative+present is:first+singular	# T8 + e
SFX N8 o e/J1I1 [^i]so	ds:indicative+present is:first+singular	# T8 + e
SFX N8 o e/J1 iso	ds:indicative+present is:first+singular	# T8 + e
SFX N8 iso íse/I1N0 iso	ds:indicative+present is:first+singular	# T8 + e
SFX N8 o e/J3I3 [^s]o	ds:indicative+present is:second+singular	# T8 + e, 2s=3
SFX N8 o e/J3I3 [^i]so	ds:indicative+present is:second+singular	# T8 + e, 2s=3
SFX N8 o e/J3 iso	ds:indicative+present is:second+singular	# T8 + e, 2s=3
SFX N8 iso íse/I3N0 iso	ds:indicative+present is:second+singular	# T8 + e, 2s=3
SFX N8 o e [^s]o	ds:indicative+present is:third	# T8 + e
SFX N8 o e [^i]so	ds:indicative+present is:third	# T8 + e
SFX N8 o e o	ds:subjunctive+present is:first+singular	# T8 + e
SFX N8 o e o	ds:subjunctive+present is:second+singular	# T8 + e, 2s=3
SFX N8 o a o	ds:subjunctive+present is:third	# T8 + e


# baxe:
# tèma 9 (from T1: aŧento VT > (A)PVT | í > <ís>i, then T3: e > i)
# tèma 10 (from T1: aŧento VT > (A)PVT | í > <ís>i, then T3: i > e)
# -àr: skomenŧiando da 'l indikativo prexente de prima parsona singolar
SFX tA Y 3
SFX tA o a/S0 o	ds:imperative+present is:second+singular	# T9
SFX tA oe a/D0N0 oe	ds:imperative+present is:second+singular	# T9
SFX tA o a o	ds:indicative+present is:third	# T10

# baxe:
# tèma 9 (from T1: aŧento VT > (A)PVT | í > <ís>i, then T3: e > i)
# tèma 10 (from T1: aŧento VT > (A)PVT | í > <ís>i, then T3: i > e)
# -ér, '-er, -ír, -ír/is: skomenŧiando da 'l indikativo prexente de prima parsona singolar
SFX tE Y 2
SFX tE o i/S0 o	ds:imperative+present is:second+singular	# T9
SFX tE oe i/D0N0 oe	ds:imperative+present is:second+singular	# T9
#SFX tE o e o	ds:indicative+present is:third	# T10 = T8 + e

# senŧa èle vanesente:
# tèma 9 (from T1: aŧento VT > (A)PVT | í > <ís>i, then T3: e > i)
# tèma 10 (from T1: aŧento VT > (A)PVT | í > <ís>i, then T3: i > e)
# -àr: skomenŧiando da 'l indikativo prexente de prima parsona singolar
SFX lA Y 4
SFX lA o a/SlN0 o	ds:imperative+present is:second+singular	# T9
SFX lA oe a/DlN0 oe	ds:imperative+present is:second+singular	# T9
SFX lA o a/J5N0 o	ds:indicative+present is:third	# T10
SFX lA oe a/I5N0 oe	ds:indicative+present is:third	# T10

# senŧa èle vanesente:
# tèma 9 (from T1: aŧento VT > (A)PVT | í > <ís>i, then T3: e > i)
# tèma 10 (from T1: aŧento VT > (A)PVT | í > <ís>i, then T3: i > e)
# -ér, '-er, -ír, -ír/is: skomenŧiando da 'l indikativo prexente de prima parsona singolar
SFX lE Y 4
SFX lE o i/SlN0 o	ds:imperative+present is:second+singular	# T9
SFX lE oe i/DlN0 oe	ds:imperative+present is:second+singular	# T9
SFX lE o e/J5N0 o	ds:indicative+present is:third	# T10
SFX lE oe e/I5N0 oe	ds:indicative+present is:third	# T10

# ko èle vanesente:
# tèma 9 (from T1: aŧento VT > (A)PVT | í > <ís>i, then T3: e > i)
# tèma 10 (from T1: aŧento VT > (A)PVT | í > <ís>i, then T3: i > e)
# -àr: skomenŧiando da 'l indikativo prexente de prima parsona singolar
SFX &A Y 4
SFX &A o a/S&N0 o	ds:imperative+present is:second+singular	# T9
SFX &A oe a/D&N0 oe	ds:imperative+present is:second+singular	# T9
SFX &A o a/j5N0 o	ds:indicative+present is:third	# T10
SFX &A oe a/i5N0 oe	ds:indicative+present is:third	# T10

# ko èle vanesente:
# tèma 9 (from T1: aŧento VT > (A)PVT | í > <ís>i, then T3: e > i)
# tèma 10 (from T1: aŧento VT > (A)PVT | í > <ís>i, then T3: i > e)
# -ér, '-er, -ír, -ír/is: skomenŧiando da 'l indikativo prexente de prima parsona singolar
SFX &E Y 4
SFX &E o i/S&N0 o	ds:imperative+present is:second+singular	# T9
SFX &E oe i/D&N0 oe	ds:imperative+present is:second+singular	# T9
SFX &E o e/j5N0 o	ds:indicative+present is:third	# T10
SFX &E oe e/i5N0 oe	ds:indicative+present is:third	# T10


# baxe, ko asento:
# tèma 9 (from T1: aŧento VT > (A)PVT | í > <ís>i, then T3: e > i)
# tèma 10 (from T1: aŧento VT > (A)PVT | í > <ís>i, then T3: i > e)
# -àr: skomenŧiando da 'l indikativo prexente de prima parsona singolar
SFX t< Y 2
SFX t< o a/S0D0 o	ds:imperative+present is:second+singular	# T9
SFX t< o a o	ds:indicative+present is:third	# T10

# baxe, ko asento:
# tèma 9 (from T1: aŧento VT > (A)PVT | í > <ís>i, then T3: e > i)
# tèma 10 (from T1: aŧento VT > (A)PVT | í > <ís>i, then T3: i > e)
# -ér, '-er, -ír, -ír/is: skomenŧiando da 'l indikativo prexente de prima parsona singolar
SFX t> Y 6
SFX t> o i/S0D0 [^s]o	ds:imperative+present is:second+singular	# T9
SFX t> o i/S0D0 [^i]so	ds:imperative+present is:second+singular	# T9
SFX t> o i/S0 iso	ds:imperative+present is:second+singular	# T9
SFX t> iso ísi/D0N0 iso	ds:imperative+present is:second+singular	# T9
SFX t> o e [^i]so	ds:indicative+present is:third	# T10
SFX t> o e iso	ds:indicative+present is:third	# T10
#SFX t> o e [^s]o	ds:indicative+present is:third	# T10 = T8 + e

# senŧa èle vanesente, ko asento:
# tèma 9 (from T1: aŧento VT > (A)PVT | í > <ís>i, then T3: e > i)
# tèma 10 (from T1: aŧento VT > (A)PVT | í > <ís>i, then T3: i > e)
# -àr: skomenŧiando da 'l indikativo prexente de prima parsona singolar
SFX l< Y 2
SFX l< o a/SlDlN0 o	ds:imperative+present is:second+singular	# T9
SFX l< o a/J5I5N0 o	ds:indicative+present is:third	# T10

# senŧa èle vanesente, ko asento:
# tèma 9 (from T1: aŧento VT > (A)PVT | í > <ís>i, then T3: e > i)
# tèma 10 (from T1: aŧento VT > (A)PVT | í > <ís>i, then T3: i > e)
# -ér, '-er, -ír, -ír/is: skomenŧiando da 'l indikativo prexente de prima parsona singolar
SFX l> Y 8
SFX l> o i/SlDlN0 [^s]o	ds:imperative+present is:second+singular	# T9
SFX l> o i/SlDlN0 [^i]so	ds:imperative+present is:second+singular	# T9
SFX l> o i/SlN0 iso	ds:imperative+present is:second+singular	# T9
SFX l> iso ísi/DlN0 iso	ds:imperative+present is:second+singular	# T9
SFX l> o e/J5I5N0 [^s]o	ds:indicative+present is:third	# T10
SFX l> o e/J5I5N0 [^i]so	ds:indicative+present is:third	# T10
SFX l> o e/J5N0 iso	ds:indicative+present is:third	# T10
SFX l> iso íse/I5N0 iso	ds:indicative+present is:third	# T10

# ko èle vanesente, ko asento:
# tèma 9 (from T1: aŧento VT > (A)PVT | í > <ís>i, then T3: e > i)
# tèma 10 (from T1: aŧento VT > (A)PVT | í > <ís>i, then T3: i > e)
# -àr: skomenŧiando da 'l indikativo prexente de prima parsona singolar
SFX &< Y 2
SFX &< o a/S&D&N0 o	ds:imperative+present is:second+singular	# T9
SFX &< o a/j5i5N0 o	ds:indicative+present is:third	# T10

# ko èle vanesente, ko asento:
# tèma 9 (from T1: aŧento VT > (A)PVT | í > <ís>i, then T3: e > i)
# tèma 10 (from T1: aŧento VT > (A)PVT | í > <ís>i, then T3: i > e)
# -ér, '-er, -ír, -ír/is: skomenŧiando da 'l indikativo prexente de prima parsona singolar
SFX &> Y 8
SFX &> o i/S&D&N0 [^s]o	ds:imperative+present is:second+singular	# T9
SFX &> o i/S&D&N0 [^i]so	ds:imperative+present is:second+singular	# T9
SFX &> o i/S&N0 iso	ds:imperative+present is:second+singular	# T9
SFX &> iso ísi/D&N0 iso	ds:imperative+present is:second+singular	# T9
SFX &> o e/j5i5N0 [^s]o	ds:indicative+present is:third	# T10
SFX &> o e/j5i5N0 [^i]so	ds:indicative+present is:third	# T10
SFX &> o e/j5N0 iso	ds:indicative+present is:third	# T10
SFX &> iso íse/i5N0 iso	ds:indicative+present is:third	# T10


# ---


# vèrbi -àr inregolari: (re-?)andar
SFX xA Y 31
SFX xA andar vemo/J2 andar	ds:indicative+present is:first+plural	# T5 + mo
SFX xA andar vémo/I2N0 andar	ds:indicative+present is:first+plural	# T5 + mo
SFX xA andar vé/J4I4 andar	ds:indicative+present is:second+plural	# T5 = T12 + é
SFX xA andar vemo andar	ds:subjunctive+present is:first+plural	# T5 + mo
SFX xA andar vé/J4I4S0D0SlDlS&D& andar	ds:imperative+present is:second+plural	# T5 = T12 + é
SFX xA andar vào/J1I1 andar	ds:indicative+present is:first+singular	# T8 + o
SFX xA andar vago/J1I1 andar	ds:indicative+present is:first+singular	# T8 + o
SFX xA andar và/J3I3 andar	ds:indicative+present is:second+singular	# T8 + i
SFX xA andar vàa andar	ds:subjunctive+present is:first+singular	# T8 + a
SFX xA andar vaga andar	ds:subjunctive+present is:first+singular	# T8 + i
SFX xA andar và andar	ds:subjunctive+present is:third	# T8 + e
SFX xA andar vàe/J1I1 andar	ds:indicative+present is:first+singular	# T8 + e
SFX xA andar vàe/J5I5j5i5 andar	ds:indicative+present is:third	# T8 + e = T10
SFX xA andar vàe andar	ds:subjunctive+present is:first+singular	# T8 + e
SFX xA andar vàe andar	ds:subjunctive+present is:second+singular	# T8 + e, 2s=3
SFX xA andar và/S0D0SlDlS&D& andar	ds:imperative+present is:second+singular	# T9
SFX xA andar von/J2 andar	ds:indicative+present is:first+plural	# T12 + ón
SFX xA andar vón/I2N0 andar	ds:indicative+present is:first+plural	# T12 + ón
SFX xA andar ven/J2 andar	ds:indicative+present is:first+plural	# T12 + én
SFX xA andar vén/I2N0 andar	ds:indicative+present is:first+plural	# T12 + én
SFX xA andar von andar	ds:subjunctive+present is:first+plural	# T12 + (i)ón(e)
SFX xA andar vone andar	ds:subjunctive+present is:first+plural	# T12 + (i)ón(e)
SFX xA andar vion andar	ds:subjunctive+present is:first+plural	# T12 + (i)ón(e)
SFX xA andar vione andar	ds:subjunctive+present is:first+plural	# T12 + (i)ón(e)
SFX xA andar ven andar	ds:subjunctive+present is:first+plural	# T12 + én(e)
SFX xA andar vene andar	ds:subjunctive+present is:first+plural	# T12 + én(e)
SFX xA andar vè/J4I4 andar	ds:indicative+present is:second+plural	# T12 + è
SFX xA andar vé andar	ds:subjunctive+present is:second+plural	# T12 + é([dg]e)
SFX xA andar vede andar	ds:subjunctive+present is:second+plural	# T12 + é([dg]e)
SFX xA andar vege andar	ds:subjunctive+present is:second+plural	# T12 + é([dg]e)
SFX xA andar vè/J4I4S0D0SlDlS&D& andar	ds:imperative+present is:second+plural	# T12 + è

# vèrbi -ér inregolari: (re-?)av?er
SFX xB Y 233
SFX xB r va/J1g'gA aver	ds:indicative+imperfect is:first+singular	# T2 + (v)a
SFX xB er éa/J1I1g'gA aver	ds:indicative+imperfect is:first+singular	# T2 + (v)a
SFX xB r vo/J1g'gA aver	ds:indicative+imperfect is:first+singular	# T2 + (v)o
SFX xB er éo/J1I1g'gA aver	ds:indicative+imperfect is:first+singular	# T2 + (v)o
SFX xB er évimo/J2I2g'gA aver	ds:indicative+imperfect is:first+plural	# T2 + (v)imo
SFX xB er éimo/J2I2g'gA aver	ds:indicative+imperfect is:first+plural	# T2 + (v)imo
SFX xB r vi/J3g'gA aver	ds:indicative+imperfect is:second+singular	# T2 + (v)i
SFX xB er éi/J3I3g'gA aver	ds:indicative+imperfect is:second+singular	# T2 + (v)i
SFX xB r vi/J4g'gA aver	ds:indicative+imperfect is:second+plural	# T2 + (v)i
SFX xB er éi/J4I4g'gA aver	ds:indicative+imperfect is:second+plural	# T2 + (v)i
SFX xB r va/g'gA aver	ds:indicative+imperfect is:third	# T2 + (v)a
SFX xB er éa/g'gA aver	ds:indicative+imperfect is:third	# T2 + (v)a
SFX xB r se/g'gA aver	ds:subjunctive+imperfect is:first+singular	# T2 + se
SFX xB er ésimo/g'gA aver	ds:subjunctive+imperfect is:first+plural	# T2 + simo
SFX xB r si/g'gA aver	ds:subjunctive+imperfect is:second+singular	# T2 + si
SFX xB r si/g'gA aver	ds:subjunctive+imperfect is:second+plural	# T2 + si
SFX xB r se/g'gA aver	ds:subjunctive+imperfect is:third	# T2 + se
SFX xB r sto/A1g'gA aver	ds:participle+passive+weak is:singular+masculine	# T2 + st[oiae]
SFX xB r ndo/P0g'gA aver	ds:gerund+simple	# T2 + ndo = T7 + ndo
SFX xB r nto/P0FSg'gA aver	ds:gerund+simple	# T2 + nto = T7 + nto
SFX xB er ènto/P0Q0FSg'gA aver	ds:gerund+simple	# T2 + nto
SFX xB ver biando/P0 aver	ds:gerund+simple	# T2 + ndo = T7 + ndo
SFX xB ver biàndo/Q0N0 aver	ds:gerund+simple	# T2 + ndo = T7 + ndo
SFX xB ver bianto/P0FS aver	ds:gerund+simple	# T2 + nto = T7 + nto
SFX xB ver biànto/Q0N0 aver	ds:gerund+simple	# T2 + nto = T7 + nto
SFX xB ver biendo/P0 aver	ds:gerund+simple	# T2 + ndo = T7 + ndo
SFX xB ver biéndo/Q0N0 aver	ds:gerund+simple	# T2 + ndo = T7 + ndo
SFX xB ver biento/P0FS aver	ds:gerund+simple	# T2 + nto = T7 + nto
SFX xB ver biénto/Q0N0 aver	ds:gerund+simple	# T2 + nto = T7 + nto
SFX xB 0 ò/J1I1g'gA aver	ds:indicative+future is:first+singular	# T4 + rò
SFX xB 0 à/J1I1g'gA aver	ds:indicative+future is:first+singular	# T4 + rà
SFX xB 0 emo/J2g'gA aver	ds:indicative+future is:first+plural	# T4 + r[éí]mo
SFX xB 0 imo/J2g'gA aver	ds:indicative+future is:first+plural	# T4 + r[éí]mo
SFX xB 0 à/J3I3g'gA aver	ds:indicative+future is:second+singular	# T4 + rà
SFX xB 0 é/J4I4g'gA aver	ds:indicative+future is:second+plural	# T4 + ré
SFX xB 0 í/J4I4g'gA aver	ds:indicative+future is:second+plural	# T4 + rí
SFX xB 0 à/g'gA aver	ds:indicative+future is:third	# T4 + rà
SFX xB 0 ía/g'gA aver	ds:conditional+present is:first+singular	# T4 + ría
SFX xB 0 ésimo/g'gA aver	ds:conditional+present is:first+plural	# T4 + résimo
SFX xB 0 ía/g'gA aver	ds:conditional+present is:second+singular	# T4 + ría
SFX xB 0 esi/g'gA aver	ds:conditional+present is:second+plural	# T4 + rési
SFX xB 0 ía/g'gA aver	ds:conditional+present is:third	# T4 + ría
SFX xB 0 ave/J1g'gA aver	ds:conditional+present is:first+singular	# T4 + rà(v)e
SFX xB 0 ave/J2g'gA aver	ds:conditional+present is:first+plural	# T4 + rà(v)e
SFX xB 0 ave/J3g'gA aver	ds:conditional+present is:second+singular	# T4 + rà(v)e
SFX xB 0 ave/J4g'gA aver	ds:conditional+present is:second+plural	# T4 + rà(v)e
SFX xB 0 ave/g'gA aver	ds:conditional+present is:third	# T4 + rà(v)e
SFX xB 0 àe/J1I1g'gA aver	ds:conditional+present is:first+singular	# T4 + rà(v)e
SFX xB 0 àe/J2I2g'gA aver	ds:conditional+present is:first+plural	# T4 + rà(v)e
SFX xB 0 àe/J3I3g'gA aver	ds:conditional+present is:second+singular	# T4 + rà(v)e
SFX xB 0 àe/J4I4g'gA aver	ds:conditional+present is:second+plural	# T4 + rà(v)e
SFX xB 0 àe/g'gA aver	ds:conditional+present is:third	# T4 + rà(v)e
SFX xB r mo/J2g'gA aver	ds:indicative+present is:first+plural	# T5 + (g)avemo
SFX xB er imo/J2g'gA aver	ds:indicative+present is:first+plural	# T5 + avimo
SFX xB er é/J4I4g'gA aver	ds:indicative+present is:second+plural	# T5
SFX xB er í/J4I4g'gA aver	ds:indicative+present is:second+plural	# T5
SFX xB r mo/g'gA aver	ds:subjunctive+present is:first+plural	# T5 + mo
SFX xB er imo/g'gA aver	ds:subjunctive+present is:first+plural	# T5 + mo
SFX xB ver piemo aver	ds:subjunctive+present is:first+plural	# T5 + mo
SFX xB ver biemo aver	ds:subjunctive+present is:first+plural	# T5 + mo
SFX xB aver epiemo aver	ds:subjunctive+present is:first+plural	# T5 + mo
SFX xB er í/g'gA aver	ds:subjunctive+present is:second+plural	# T5
SFX xB er é/J4I4S0g'gA aver	ds:imperative+present is:second+plural	# T5
SFX xB er í/J4I4S0g'gA aver	ds:imperative+present is:second+plural	# T5
SFX xB er udo/A1g'gA aver	ds:participle+passive+weak is:singular+masculine	# T6 + d[oiae]
SFX xB er ú/A1g'gA aver	ds:participle+passive+weak is:singular+masculine	# T6 + ([oiae])
SFX xB ver budo/A1 aver	ds:participle+passive+weak is:singular+masculine	# T6 + d[oiae]
SFX xB ver bú/A1 aver	ds:participle+passive+weak is:singular+masculine	# T6 + ([oiae])
SFX xB aver ʼbudo/A1 aver	ds:participle+passive+weak is:singular+masculine	# T6 + d[oiae]
SFX xB aver ʼbú/A1 aver	ds:participle+passive+weak is:singular+masculine	# T6 + ([oiae])
SFX xB r nte/FSg'gA aver	ds:participle+active	# T7 + nte
SFX xB er ènte/FSg'gA aver	ds:participle+active	# T7 + nte
SFX xB r ve/J1g'gA aver	ds:indicative+imperfect is:first+singular	# T2 + (v)e
SFX xB er ée/J1I1g'gA aver	ds:indicative+imperfect is:first+singular	# T2 + (v)e
SFX xB r va/J3g'gA aver	ds:indicative+imperfect is:second+singular	# T2 + (v)a, 2s=3
SFX xB er éa/J3I3g'gA aver	ds:indicative+imperfect is:second+singular	# T2 + (v)a, 2s=3
SFX xB r se/g'gA aver	ds:subjunctive+imperfect is:second+singular	# T2 + se, 2s=3
SFX xB r st aver	ds:participle+passive+weak is:singular+masculine	# T2 + st[oiae]
SFX xB r nt aver	ds:gerund+simple	# T2 + nto = T7 + nto
SFX xB er ènt aver	ds:gerund+simple	# T2 + nto = T7 + nto
SFX xB 0 è/J1I1g'gA aver	ds:indicative+future is:first+singular	# T4 + rè
SFX xB 0 on/J2g'gA aver	ds:indicative+future is:first+plural	# T4 + ron
SFX xB 0 en/J2g'gA aver	ds:indicative+future is:first+plural	# T4 + rén
SFX xB 0 íe/g'gA aver	ds:conditional+present is:first+singular	# T4 + ríe
SFX xB 0 ée/g'gA aver	ds:conditional+present is:first+singular	# T4 + rée
SFX xB 0 ée/g'gA aver	ds:conditional+present is:second+singular	# T4 + rée
SFX xB 0 ée/g'gA aver	ds:conditional+present is:third	# T4 + rée
SFX xB 0 on aver	ds:conditional+present is:first+plural	# T4 + r(is)(i)ón(se)
SFX xB 0 onse aver	ds:conditional+present is:first+plural	# T4 + r(is)(i)ón(se)
SFX xB 0 ion aver	ds:conditional+present is:first+plural	# T4 + r(is)(i)ón(se)
SFX xB 0 ionse aver	ds:conditional+present is:first+plural	# T4 + r(is)(i)ón(se)
SFX xB 0 ison aver	ds:conditional+present is:first+plural	# T4 + r(is)(i)ón(se)
SFX xB 0 isonse aver	ds:conditional+present is:first+plural	# T4 + r(is)(i)ón(se)
SFX xB 0 ision aver	ds:conditional+present is:first+plural	# T4 + r(is)(i)ón(se)
SFX xB 0 isionse aver	ds:conditional+present is:first+plural	# T4 + r(is)(i)ón(se)
SFX xB 0 en aver	ds:conditional+present is:first+plural	# T4 + r(is)én(s[ei])
SFX xB 0 ense aver	ds:conditional+present is:first+plural	# T4 + r(is)én(s[ei])
SFX xB 0 ensi aver	ds:conditional+present is:first+plural	# T4 + r(is)én(s[ei])
SFX xB 0 isen aver	ds:conditional+present is:first+plural	# T4 + r(is)én(s[ei])
SFX xB 0 isense aver	ds:conditional+present is:first+plural	# T4 + r(is)én(s[ei])
SFX xB 0 isensi aver	ds:conditional+present is:first+plural	# T4 + r(is)én(s[ei])
SFX xB 0 ié aver	ds:conditional+present is:second+singular	# T4 + r(is)ié
SFX xB 0 isié aver	ds:conditional+present is:second+singular	# T4 + r(is)ié
SFX xB 0 íe aver	ds:conditional+present is:third	# T4 + ríe
SFX xB r nt aver	ds:participle+active	# T7 + nte
SFX xB er on/J2 aver	ds:indicative+imperfect is:first+plural	# T11 + (iv)(i)ón(se)
SFX xB er ón/I2N0 aver	ds:indicative+imperfect is:first+plural	# T11 + (iv)(i)ón(se)
SFX xB er onse/J2 aver	ds:indicative+imperfect is:first+plural	# T11 + (iv)(i)ón(se)
SFX xB er ion/J2 aver	ds:indicative+imperfect is:first+plural	# T11 + (iv)(i)ón(se)
SFX xB er ión/I2N0 aver	ds:indicative+imperfect is:first+plural	# T11 + (iv)(i)ón(se)
SFX xB er ionse/J2 aver	ds:indicative+imperfect is:first+plural	# T11 + (iv)(i)ón(se)
SFX xB er ivon/J2 aver	ds:indicative+imperfect is:first+plural	# T11 + (iv)(i)ón(se)
SFX xB er ivón/I2N0 aver	ds:indicative+imperfect is:first+plural	# T11 + (iv)(i)ón(se)
SFX xB er ivonse/J2 aver	ds:indicative+imperfect is:first+plural	# T11 + (iv)(i)ón(se)
SFX xB er ivion/J2 aver	ds:indicative+imperfect is:first+plural	# T11 + (iv)(i)ón(se)
SFX xB er ivión/I2N0 aver	ds:indicative+imperfect is:first+plural	# T11 + (iv)(i)ón(se)
SFX xB er ivionse/J2 aver	ds:indicative+imperfect is:first+plural	# T11 + (iv)(i)ón(se)
SFX xB r n/J2 aver	ds:indicative+imperfect is:first+plural	# T11 + (iv)én(s[ei])
SFX xB er én/I2N0 aver	ds:indicative+imperfect is:first+plural	# T11 + (iv)én(s[ei])
SFX xB r nse/J2 aver	ds:indicative+imperfect is:first+plural	# T11 + (iv)én(s[ei])
SFX xB r nsi/J2 aver	ds:indicative+imperfect is:first+plural	# T11 + (iv)én(s[ei])
SFX xB er iven/J2 aver	ds:indicative+imperfect is:first+plural	# T11 + (iv)én(s[ei])
SFX xB er ivén/I2N0 aver	ds:indicative+imperfect is:first+plural	# T11 + (iv)én(s[ei])
SFX xB er ivense/J2 aver	ds:indicative+imperfect is:first+plural	# T11 + (iv)én(s[ei])
SFX xB er ivensi/J2 aver	ds:indicative+imperfect is:first+plural	# T11 + (iv)én(s[ei])
SFX xB er ié/J4I4 aver	ds:indicative+imperfect is:second+plural	# T11 + (iv)ié
SFX xB er ivié/J4I4 aver	ds:indicative+imperfect is:second+plural	# T11 + (iv)ié
SFX xB er on aver	ds:subjunctive+imperfect is:first+plural	# T11 + (is)(i)ón(e/se)
SFX xB er one aver	ds:subjunctive+imperfect is:first+plural	# T11 + (is)(i)ón(e/se)
SFX xB er onse aver	ds:subjunctive+imperfect is:first+plural	# T11 + (is)(i)ón(e/se)
SFX xB er ion aver	ds:subjunctive+imperfect is:first+plural	# T11 + (is)(i)ón(e/se)
SFX xB er ione aver	ds:subjunctive+imperfect is:first+plural	# T11 + (is)(i)ón(e/se)
SFX xB er ionse aver	ds:subjunctive+imperfect is:first+plural	# T11 + (is)(i)ón(e/se)
SFX xB er ison aver	ds:subjunctive+imperfect is:first+plural	# T11 + (is)(i)ón(e/se)
SFX xB er isone aver	ds:subjunctive+imperfect is:first+plural	# T11 + (is)(i)ón(e/se)
SFX xB er isonse aver	ds:subjunctive+imperfect is:first+plural	# T11 + (is)(i)ón(e/se)
SFX xB er ision aver	ds:subjunctive+imperfect is:first+plural	# T11 + (is)(i)ón(e/se)
SFX xB er isione aver	ds:subjunctive+imperfect is:first+plural	# T11 + (is)(i)ón(e/se)
SFX xB er isionse aver	ds:subjunctive+imperfect is:first+plural	# T11 + (is)(i)ón(e/se)
SFX xB r n aver	ds:subjunctive+imperfect is:first+plural	# T11 + (is)én(e/se)
SFX xB r ne aver	ds:subjunctive+imperfect is:first+plural	# T11 + (is)én(e/se)
SFX xB r nse aver	ds:subjunctive+imperfect is:first+plural	# T11 + (is)én(e/se)
SFX xB r nsi aver	ds:subjunctive+imperfect is:first+plural	# T11 + (is)én(e/se)
SFX xB er isen aver	ds:subjunctive+imperfect is:first+plural	# T11 + (is)én(e/se)
SFX xB er isene aver	ds:subjunctive+imperfect is:first+plural	# T11 + (is)én(e/se)
SFX xB er isense aver	ds:subjunctive+imperfect is:first+plural	# T11 + (is)én(e/se)
SFX xB er isensi aver	ds:subjunctive+imperfect is:first+plural	# T11 + (is)én(e/se)
SFX xB er ié aver	ds:subjunctive+imperfect is:second+plural	# T11 + (is)ié([dg]e)
SFX xB er iede aver	ds:subjunctive+imperfect is:second+plural	# T11 + (is)ié([dg]e)
SFX xB er iege aver	ds:subjunctive+imperfect is:second+plural	# T11 + (is)ié([dg]e)
SFX xB er isié aver	ds:subjunctive+imperfect is:second+plural	# T11 + (is)ié([dg]e)
SFX xB er isiede aver	ds:subjunctive+imperfect is:second+plural	# T11 + (is)ié([dg]e)
SFX xB er isiege aver	ds:subjunctive+imperfect is:second+plural	# T11 + (is)ié([dg]e)
SFX xB er on/J2 aver	ds:indicative+present is:first+plural	# T12 + avón
SFX xB er ón/I2N0 aver	ds:indicative+present is:first+plural	# T12 + avón
SFX xB r n/J2 aver	ds:indicative+present is:first+plural	# T12 + avén
SFX xB er én/I2N0 aver	ds:indicative+present is:first+plural	# T12 + avén
SFX xB er on/g' aver	ds:subjunctive+present is:first+plural	# T12 + (i)ón(e)
SFX xB ver pion aver	ds:subjunctive+present is:first+plural	# T12 + (i)ón(e)
SFX xB ver bion aver	ds:subjunctive+present is:first+plural	# T12 + (i)ón(e)
SFX xB aver epion aver	ds:subjunctive+present is:first+plural	# T12 + (i)ón(e)
SFX xB er one/g' aver	ds:subjunctive+present is:first+plural	# T12 + (i)ón(e)
SFX xB ver pione aver	ds:subjunctive+present is:first+plural	# T12 + (i)ón(e)
SFX xB ver bione aver	ds:subjunctive+present is:first+plural	# T12 + (i)ón(e)
SFX xB aver epione aver	ds:subjunctive+present is:first+plural	# T12 + (i)ón(e)
SFX xB er ion/g' aver	ds:subjunctive+present is:first+plural	# T12 + (i)ón(e)
SFX xB er ione/g' aver	ds:subjunctive+present is:first+plural	# T12 + (i)ón(e)
SFX xB r n/g' aver	ds:subjunctive+present is:first+plural	# T12 + én(e)
SFX xB ver pien aver	ds:subjunctive+present is:first+plural	# T12 + én(e)
SFX xB ver bien aver	ds:subjunctive+present is:first+plural	# T12 + én(e)
SFX xB aver epien aver	ds:subjunctive+present is:first+plural	# T12 + én(e)
SFX xB r ne/g' aver	ds:subjunctive+present is:first+plural	# T12 + én(e)
SFX xB ver piene aver	ds:subjunctive+present is:first+plural	# T12 + én(e)
SFX xB ver biene aver	ds:subjunctive+present is:first+plural	# T12 + én(e)
SFX xB aver epiene aver	ds:subjunctive+present is:first+plural	# T12 + én(e)
SFX xB er é/g'gA aver	ds:subjunctive+present is:second+plural	# T12 + é([dg]e) = T5
SFX xB ver pié/gA aver	ds:subjunctive+present is:second+plural	# T12 + é([dg]e) = T5
SFX xB ver bié/gA aver	ds:subjunctive+present is:second+plural	# T12 + é([dg]e) = T5
SFX xB aver epié aver	ds:subjunctive+present is:second+plural	# T12 + é([dg]e) = T5
SFX xB r de aver	ds:subjunctive+present is:second+plural	# T12 + é([dg]e)
SFX xB ver piede aver	ds:subjunctive+present is:second+plural	# T12 + é([dg]e)
SFX xB ver biede aver	ds:subjunctive+present is:second+plural	# T12 + é([dg]e)
SFX xB aver epiede aver	ds:subjunctive+present is:second+plural	# T12 + é([dg]e)
SFX xB r ge aver	ds:subjunctive+present is:second+plural	# T12 + é([dg]e)
SFX xB ver piege aver	ds:subjunctive+present is:second+plural	# T12 + é([dg]e)
SFX xB ver biege aver	ds:subjunctive+present is:second+plural	# T12 + é([dg]e)
SFX xB aver epiege aver	ds:subjunctive+present is:second+plural	# T12 + é([dg]e)
SFX xB er é/S0D0SlDl aver	ds:imperative+present is:second+plural	# T12 + é
SFX xB 0 0/P0PlP&N0 r	ds:infinitive+simple	# T1 + r
SFX xB 0 e r	ds:infinitive+simple	# T1 + r(e)
SFX xB er é/Q0QlQ&N0 aver	ds:infinitive+simple	# T1
SFX xB er arò/J1I1g'gA aver	ds:indicative+future is:first+singular	# T4 + rò
SFX xB er arà/J1I1g'gA aver	ds:indicative+future is:first+singular	# T4 + rà
SFX xB er aremo/J2g'gA aver	ds:indicative+future is:first+plural	# T4 + r[éí]mo
SFX xB er arimo/J2g'gA aver	ds:indicative+future is:first+plural	# T4 + r[éí]mo
SFX xB er arà/J3I3g'gA aver	ds:indicative+future is:second+singular	# T4 + rà
SFX xB er aré/J4I4g'gA aver	ds:indicative+future is:second+plural	# T4 + ré
SFX xB er arí/J4I4g'gA aver	ds:indicative+future is:second+plural	# T4 + rí
SFX xB er arà/g'gA aver	ds:indicative+future is:third	# T4 + rà
SFX xB er arè/J1I1g'gA aver	ds:indicative+future is:first+singular	# T4 + rè
SFX xB er aría/g'gA aver	ds:conditional+present is:first+singular	# T4 + ría
SFX xB er aríe/g'gA aver	ds:conditional+present is:first+singular	# T4 + ríe
SFX xB er arésimo/g'gA aver	ds:conditional+present is:first+plural	# T4 + résimo
SFX xB er aría/g'gA aver	ds:conditional+present is:second+singular	# T4 + ría
SFX xB er aresi/g'gA aver	ds:conditional+present is:second+plural	# T4 + rési
SFX xB er aría/g'gA aver	ds:conditional+present is:third	# T4 + ría
SFX xB er arave/J1g'gA aver	ds:conditional+present is:first+singular	# T4 + rà(v)e
SFX xB er arave/J2g'gA aver	ds:conditional+present is:first+plural	# T4 + rà(v)e
SFX xB er arave/J3g'gA aver	ds:conditional+present is:second+singular	# T4 + rà(v)e
SFX xB er arave/J4g'gA aver	ds:conditional+present is:second+plural	# T4 + rà(v)e
SFX xB er arave/g'gA aver	ds:conditional+present is:third	# T4 + rà(v)e
SFX xB er aràe/g'gA aver	ds:conditional+present is:third	# T4 + rà(v)e
SFX xB aver ò/J1I1gA aver	ds:indicative+present is:first+singular	# T8 + (g)ò
SFX xB aver à/J1I1gA aver	ds:indicative+present is:first+singular	# T8 + (g)à
SFX xB aver à/J3I3gA aver	ds:indicative+present is:second+singular	# T8 + (g)à
SFX xB aver è/J3I3 aver	ds:indicative+present is:second+singular	# T8 + è
SFX xB ver pia/gA aver	ds:subjunctive+present is:first+singular	# T8 + a
SFX xB ver bia/gA aver	ds:subjunctive+present is:first+singular	# T8 + a
SFX xB aver èpia aver	ds:subjunctive+present is:first+singular	# T8 + a
SFX xB aver è/J1I1 aver	ds:indicative+present is:first+singular	# T8 + è
SFX xB aver à/J3I3 aver	ds:indicative+present is:second+singular	# T8 + (g)à, 2s=3
SFX xB aver à aver	ds:indicative+present is:third	# T8 + (g)à
SFX xB ver pie/gA aver	ds:subjunctive+present is:first+singular	# T8 + e
SFX xB ver bie/gA aver	ds:subjunctive+present is:first+singular	# T8 + e
SFX xB aver èpie aver	ds:subjunctive+present is:first+singular	# T8 + e
SFX xB r 0 aver	ds:subjunctive+present is:second+singular	# T8 + e, 2s=3
SFX xB ver pie/gA aver	ds:subjunctive+present is:second+singular	# T8 + e, 2s=3
SFX xB ver bie/gA aver	ds:subjunctive+present is:second+singular	# T8 + e, 2s=3
SFX xB aver èpie aver	ds:subjunctive+present is:second+singular	# T8 + e, 2s=3
SFX xB ver pia/gA aver	ds:subjunctive+present is:third	# T8 + a
SFX xB ver bia/gA aver	ds:subjunctive+present is:third	# T8 + a
SFX xB aver èpia aver	ds:subjunctive+present is:third	# T8 + a
SFX xB aver à/J5I5j5i5S0SlS&D0DlD&gA aver	ds:imperative+present is:second+singular	# T9

# vèrbi -ér inregolari: (re-?)av?er, (re-?)g(av)er, ʼ(v)er
SFX xC Y 52
SFX xC er éva/I1N0 er	ds:indicative+imperfect is:first+singular	# T2 + (v)a
SFX xC er évo/I1N0 er	ds:indicative+imperfect is:first+singular	# T2 + (v)o
SFX xC er évi/I3N0 er	ds:indicative+imperfect is:second+singular	# T2 + (v)i
SFX xC er évi/I4N0 er	ds:indicative+imperfect is:second+plural	# T2 + (v)i
SFX xC er éndo/Q0N0 er	ds:gerund+simple	# T2 + ndo = T7 + ndo
SFX xC er énto/Q0N0 er	ds:gerund+simple	# T2 + nto = T7 + nto
SFX xC 0 émo/I2N0 er	ds:indicative+future is:first+plural	# T4 + r[éí]mo
SFX xC 0 ímo/I2N0 er	ds:indicative+future is:first+plural	# T4 + r[éí]mo
SFX xC 0 àve/I1N0 er	ds:conditional+present is:first+singular	# T4 + rà(v)e
SFX xC 0 àve/I2N0 er	ds:conditional+present is:first+plural	# T4 + rà(v)e
SFX xC 0 àve/I3N0 er	ds:conditional+present is:second+singular	# T4 + rà(v)e
SFX xC 0 àve/I4N0 er	ds:conditional+present is:second+plural	# T4 + rà(v)e
SFX xC er émo/I2N0 er	ds:indicative+present is:first+plural	# T5 + (g)avémo
SFX xC er ímo/I2N0 er	ds:indicative+present is:first+plural	# T5 + avímo
SFX xC r va/J5N0 er	ds:indicative+imperfect is:third	# T2 + (v)a
SFX xC er éva/I5N0 er	ds:indicative+imperfect is:third	# T2 + (v)a
SFX xC er éa/J5I5N0 er	ds:indicative+imperfect is:third	# T2 + (v)a
SFX xC r ndo/PlN0 er	ds:gerund+simple	# T2 + ndo = T7 + ndo
SFX xC er éndo/QlQ&N0 er	ds:gerund+simple	# T2 + ndo = T7 + ndo
SFX xC r nto/PlN0 er	ds:gerund+simple	# T2 + nto = T7 + nto
SFX xC er énto/QlN0 er	ds:gerund+simple	# T2 + nto = T7 + nto
SFX xC er ènto/PlQlN0 er	ds:gerund+simple	# T2 + nto = T7 + nto
SFX xC 0 à/J5I5j5i5N0 er	ds:indicative+future is:third	# T4 + rà
SFX xC 0 ave/J6N0 er	ds:conditional+present is:third	# T4 + rà(v)e
SFX xC 0 àve/I6N0 er	ds:conditional+present is:third	# T4 + rà(v)e
SFX xC er é/SlDlN0 er	ds:imperative+present is:second+plural	# T5
SFX xC er í/SlDlN0 er	ds:imperative+present is:second+plural	# T5
SFX xC r ndo/P&N0 er	ds:gerund+simple	# T2 + ndo = T7 + ndo
SFX xC r nto/P&N0 er	ds:gerund+simple	# T2 + nto = T7 + nto
SFX xC er énto/Q&N0 er	ds:gerund+simple	# T2 + nto = T7 + nto
SFX xC er ènto/P&Q&N0 er	ds:gerund+simple	# T2 + nto = T7 + nto
SFX xC 0 ave/j6N0 er	ds:conditional+present is:third	# T4 + rà(v)e
SFX xC 0 àve/i6N0 er	ds:conditional+present is:third	# T4 + rà(v)e
SFX xC er é/S&D&N0 er	ds:imperative+present is:second+plural	# T5
SFX xC er í/S&D&N0 er	ds:imperative+present is:second+plural	# T5
SFX xC er éve/I1N0 er	ds:indicative+imperfect is:first+singular	# T2 + (v)e
SFX xC er éva/I3N0 er	ds:indicative+imperfect is:second+singular	# T2 + (v)a, 2s=3
SFX xC 0 ón/I2N0 er	ds:indicative+future is:first+plural	# T4 + ron
SFX xC 0 én/I2N0 er	ds:indicative+future is:first+plural	# T4 + rén
SFX xC er arémo/I2N0 er	ds:indicative+future is:first+plural	# T4 + r[éí]mo
SFX xC er arímo/I2N0 er	ds:indicative+future is:first+plural	# T4 + r[éí]mo
SFX xC er arà/J5I5j5i5N0 er	ds:indicative+future is:third	# T4 + rà
SFX xC er aràve/I1N0 er	ds:conditional+present is:first+singular	# T4 + rà(v)e
SFX xC er aràve/I2N0 er	ds:conditional+present is:first+plural	# T4 + rà(v)e
SFX xC er aràve/I3N0 er	ds:conditional+present is:second+singular	# T4 + rà(v)e
SFX xC er aràve/I4N0 er	ds:conditional+present is:second+plural	# T4 + rà(v)e
SFX xC er aràe/J1I1N0 er	ds:conditional+present is:first+singular	# T4 + rà(v)e
SFX xC er aràe/J2I2N0 er	ds:conditional+present is:first+plural	# T4 + rà(v)e
SFX xC er aràe/J3I3N0 er	ds:conditional+present is:second+singular	# T4 + rà(v)e
SFX xC er aràe/J4I4N0 er	ds:conditional+present is:second+plural	# T4 + rà(v)e
SFX xC er arave/J6j6N0 er	ds:conditional+present is:third	# T4 + rà(v)e
SFX xC er aràve/I6i6N0 er	ds:conditional+present is:third	# T4 + rà(v)e

PFX g' Y 4
PFX g' av a av
PFX g' av ʼ av
PFX g' a ʼ av
PFX g' 0 0/N0 re

PFX gA Y 13
PFX gA 0 g [àò]
PFX gA re reg re[àò]
PFX gA re- re-g re-[àò]
PFX gA 0 g a[lƚmnst]
PFX gA re g rea[lƚmnst]
PFX gA re- re-g re-a[lƚmnst]
PFX gA 0 g av
PFX gA av g av
PFX gA re reg reav
PFX gA re- re-g re-av
PFX gA 0 g a[pb]i[aeé]
PFX gA re reg rea[pb]i[aeé]
PFX gA re- re-g re-a[pb]i[aeé]


# vèrbi -àr inregolari ((dex)dar, ((dex)?asue|des|kon(tra)?|[lƚ]iku[ei]|putre|(ra)?re|sastu|sat[iu]s|sodis|sora-?|stra|stupe|tore|tume)far, (kon(tra)?|mal|move|o|re|so(ra|to))star)
# themeT1 + r/a3a4a5P0PlP&
# themeT8 + o/a3a4a5P0PlP&FSJ1
# themeT8 + oe/a3a4a5P0PlP&FSJ1
# themeT6 + do/M0y0
# themeT6 + da/F0y0
#SFX a3 Y 269
#SFX a3 0 àne/I1 ar	is:interrogative
#SFX a3 0 àtu/I3 ar	is:interrogative
#SFX a3 0 ave/S0 ar	ds:conditional+present
#SFX a3 0 e ar
#SFX a3 0 emo/P0J1 ar	ds:indicative+future
#SFX a3 0 en/J1 ar
#SFX a3 0 ene/I1 ar	ds:indicative+future is:interrogative
#SFX a3 0 ense ar
#SFX a3 0 ensi ar
#SFX a3 0 esi/J4 ar	ds:conditional+present
#SFX a3 0 esiu/I4 ar	ds:conditional+present is:interrogative
#SFX a3 0 ion/P0J1 [^cijɉñ]ar
#SFX a3 0 ione/I1 [^cijɉñ]ar	is:interrogative
#SFX a3 0 ionme/D0 [^cijɉñ]ar
#SFX a3 0 isen/J1 ar
#SFX a3 0 isene/I1 ar	is:interrogative
#SFX a3 0 isense ar
#SFX a3 0 isensi ar
#SFX a3 0 ision/J1 ar
#SFX a3 0 isione/I1 ar	is:interrogative
#SFX a3 0 isionse ar
#SFX a3 0 isié/J4 ar	ds:conditional+present
#SFX a3 0 isiéu/I4 ar	ds:conditional+present is:interrogative
#SFX a3 0 ison/J1 ar
#SFX a3 0 isone/I1 ar	is:interrogative
#SFX a3 0 isonse ar
#SFX a3 0 ié/J4 ar	ds:conditional+present
#SFX a3 0 iéu/I4 ar	ds:conditional+present is:interrogative
#SFX a3 0 iónmene/D0 [^cijɉñ]ar
#SFX a3 0 me/D0 ar
#SFX a3 0 on/P0J1 ar
#SFX a3 0 one/I1 ar	is:interrogative
#SFX a3 0 onme/D0 ar
#SFX a3 0 à/S0J1J3 ar
#SFX a3 0 àe/S0 ar	ds:conditional+present
#SFX a3 0 è/J1 ar
#SFX a3 0 ène/I1 ar	is:interrogative
#SFX a3 0 é/J4 ar
#SFX a3 0 émoe/I1 ar
#SFX a3 0 ésimo/J1 ar
#SFX a3 0 ésimoe/I1 ar
#SFX a3 0 ésitu/I3 ar	is:interrogative
#SFX a3 0 éu/I4 ar
#SFX a3 0 ía/J1J3 ar
#SFX a3 0 èe/S0J1J3 ar
#SFX a3 0 íane/I1 ar	is:interrogative
#SFX a3 0 íatu/I3 ar	is:interrogative
#SFX a3 0 íe/S0J1 ar
#SFX a3 0 íene/I1 ar	is:interrogative
#SFX a3 0 ò/J1 ar
#SFX a3 0 òe/I1 ar
#SFX a3 0 ónmene/D0 ar
#SFX a3 ar ede/J4 ar
#SFX a3 ar ege/J4 ar
#SFX a3 ar emo/P0J1 ar
#SFX a3 ar en/J1 ar
#SFX a3 ar endo/P0 ar	ds:gerund+simple
#SFX a3 ar ene/I1 ar	ds:indicative+future is:interrogative
#SFX a3 ar ense ar	ds:indicative+imperfect ds:subjunctive+imperfect
#SFX a3 ar ensi ar	ds:indicative+imperfect ds:subjunctive+imperfect
#SFX a3 ar ente/M0FSPd ar	ds:participle+active
#SFX a3 ar ènte/M0FS ar	ds:participle+active
#SFX a3 ar eràne/I1 ar	is:interrogative
#SFX a3 ar eràtu/I3 ar	is:interrogative
#SFX a3 ar erave/S0 ar	ds:conditional+present
#SFX a3 ar eremo/P0J1 ar
#SFX a3 ar eren/J1 ar
#SFX a3 ar erene/I1 ar	is:interrogative
#SFX a3 ar erense ar
#SFX a3 ar erensi ar
#SFX a3 ar eresi/J4 ar
#SFX a3 ar eresiu/I4 ar
#SFX a3 ar erion/J1 ar
#SFX a3 ar erione/I1 ar
#SFX a3 ar erionse ar
#SFX a3 ar erisen/J1 ar
#SFX a3 ar erisene/I1 ar	is:interrogative
#SFX a3 ar erisense ar
#SFX a3 ar erisensi ar
#SFX a3 ar erisi/J4 ar
#SFX a3 ar erision/J1 ar
#SFX a3 ar erisione/I1 ar	is:interrogative
#SFX a3 ar erisionse ar
#SFX a3 ar erisiu/I4 ar
#SFX a3 ar erisié/J4 ar
#SFX a3 ar erisiéu/I4 ar
#SFX a3 ar erison/J1 ar
#SFX a3 ar erisone/I1 ar	is:interrogative
#SFX a3 ar erisonse ar
#SFX a3 ar erié/J4 ar
#SFX a3 ar eriéu/I4 ar
#SFX a3 ar eron/J1 ar
#SFX a3 ar erone/I1 ar	is:interrogative
#SFX a3 ar eronse ar
#SFX a3 ar erà/S0J1J3 ar
#SFX a3 ar eràe/S0 ar	ds:conditional+present
#SFX a3 ar erà(v)ene/I1 ar	is:interrogative
#SFX a3 ar erè/J1 ar
#SFX a3 ar erène/I1 ar	is:interrogative
#SFX a3 ar eré/J4 ar
#SFX a3 ar erémoe/I1 ar
#SFX a3 ar erémome/D0 ar
#SFX a3 ar erémomene/D0 ar
#SFX a3 ar erésimo/J1 ar
#SFX a3 ar erésimoe/I1 ar
#SFX a3 ar erésitu/I3 ar	is:interrogative
#SFX a3 ar eréu/I4 ar
#SFX a3 ar ería/J1J3 ar
#SFX a3 ar erèe/S0J1J3 ar
#SFX a3 ar eríane/I1 ar	is:interrogative
#SFX a3 ar eríatu/I3 ar	is:interrogative
#SFX a3 ar eríe/S0J1J3 ar
#SFX a3 ar eríene/I1 ar	is:interrogative
#SFX a3 ar erísitu/I3 ar	is:interrogative
#SFX a3 ar erò/J1 ar
#SFX a3 ar eròe/I1 ar
#SFX a3 ar ese/M0FS ar
#SFX a3 ar esto/A1FS ar
#SFX a3 ar eva/S0J1J4 ar
#SFX a3 ar eve/J1 ar
#SFX a3 ar evi/J1J3J4 ar
#SFX a3 ar evo/J1 ar
#SFX a3 ar èva/S0J1J4 ar
#SFX a3 ar ève/J1 ar
#SFX a3 ar èvi/J1J3J4 ar
#SFX a3 ar èvo/J1 ar
#SFX a3 ar iede/J4 ar
#SFX a3 ar iege/J4 ar
#SFX a3 ar ion/P0J1 [^cijɉñ]ar
#SFX a3 ar ione/I1 [^cijɉñ]ar	is:interrogative
#SFX a3 ar ionme/D0 [^cijɉñ]ar
#SFX a3 ar isen/J1 ar
#SFX a3 ar isene/I1 ar	is:interrogative
#SFX a3 ar isense ar
#SFX a3 ar isensi ar
#SFX a3 ar isiede/J4 ar
#SFX a3 ar isiege/J4 ar
#SFX a3 ar ision/J1 ar
#SFX a3 ar isione/I1 ar	is:interrogative
#SFX a3 ar isionse ar
#SFX a3 ar isié/J4 ar
#SFX a3 ar ison/J1 ar
#SFX a3 ar isone/I1 ar	is:interrogative
#SFX a3 ar isonse ar
#SFX a3 ar iven/J1 ar
#SFX a3 ar ivene/I1 ar	is:interrogative
#SFX a3 ar ivense ar
#SFX a3 ar ivensi ar
#SFX a3 ar ivion/J1 ar
#SFX a3 ar ivione/I1 ar	is:interrogative
#SFX a3 ar ivionse ar
#SFX a3 ar ivié/J4 ar
#SFX a3 ar iviéu/I4 ar
#SFX a3 ar ivon/J1 ar
#SFX a3 ar ivone/I1 ar	is:interrogative
#SFX a3 ar ivonse ar
#SFX a3 ar ié/J4 ar
#SFX a3 ar iéu/I4 ar
#SFX a3 ar iónmene/D0 [^cijɉñ]ar
#SFX a3 ar on/P0J1 ar
#SFX a3 ar one/I1 ar	is:interrogative
#SFX a3 ar onme/D0 ar
#SFX a3 ar à/P0 ar
#SFX a3 ar àa/F0S0J1J4 ar
#SFX a3 ar àau/I4 ar
#SFX a3 ar àe/J1 ar
#SFX a3 ar ài/J1J3J4 ar
#SFX a3 ar àimo/J1 ar
#SFX a3 ar àimoe/I1 ar
#SFX a3 ar àmene/D0 ar
#SFX a3 ar àndome/D0 ar
#SFX a3 ar àndomene/D0 ar
#SFX a3 ar àntome/D0 ar
#SFX a3 ar àntomene/D0 ar
#SFX a3 ar ào/J1M0 ar
#SFX a3 ar àrmene/D0 ar
#SFX a3 ar àsimo ar
#SFX a3 ar àsitu/I3 ar	is:interrogative
#SFX a3 ar àvane/I1 ar	is:interrogative
#SFX a3 ar àvau/I4 ar
#SFX a3 ar àvene/I1 ar	is:interrogative
#SFX a3 ar àvimo/J1 ar
#SFX a3 ar àvimoe/I1 ar
#SFX a3 ar àvitu/I3 ar	is:interrogative
#SFX a3 ar àvone/I1 ar	is:interrogative
#SFX a3 ar è/S0J4 ar
#SFX a3 ar ème/D0 ar
#SFX a3 ar èmene/D0 ar
#SFX a3 ar èu/I4 ar
#SFX a3 ar é/S0J4 ar
#SFX a3 ar éa/S0J1J4 ar
#SFX a3 ar éane/I1 ar	is:interrogative
#SFX a3 ar éau/I4 ar
#SFX a3 ar ée/J1 ar
#SFX a3 ar éene/I1 ar	is:interrogative
#SFX a3 ar éi/J1J3J4 ar
#SFX a3 ar éimo/J1 ar
#SFX a3 ar éimoe/I1 ar
#SFX a3 ar éitu/I3 ar	is:interrogative
#SFX a3 ar émoe/I1 ar
#SFX a3 ar émome/D0 ar
#SFX a3 ar émomene/D0 ar
#SFX a3 ar éndome/D0 ar
#SFX a3 ar éndomene/D0 ar
#SFX a3 ar éntome/D0 ar
#SFX a3 ar éntomene/D0 ar
#SFX a3 ar éo/J1 ar
#SFX a3 ar éone/I1 ar	is:interrogative
#SFX a3 ar ésimo ar
#SFX a3 ar éu/I4 ar
#SFX a3 ar évane/I1 ar	is:interrogative
#SFX a3 ar évau/I4 ar
#SFX a3 ar évene/I1 ar	is:interrogative
#SFX a3 ar évimo/J1 ar
#SFX a3 ar évimoe/I1 ar
#SFX a3 ar évitu/I3 ar	is:interrogative
#SFX a3 ar évone/I1 ar	is:interrogative
#SFX a3 ar ò ar
#SFX a3 ar ónmene/D0 ar
#SFX a3 e me/D0 oe
#SFX a3 e mene/D0 oe
#SFX a3 e ne/I1M0 oe	is:interrogative
#SFX a3 e nte/M0FSPd oe
#SFX a3 e nto oe
#SFX a3 e te/M0 oe
#SFX a3 e u/I4 oe
#SFX a3 o a/P0S0 o
#SFX a3 o e/P0S0J1 o
#SFX a3 o i/P0S0J3 o
#SFX a3 oe ae/M0 oe
#SFX a3 oe ame/D0 oe
#SFX a3 oe amene/D0 oe
#SFX a3 oe ane/I1 oe	is:interrogative
#SFX a3 oe ee/M0 oe
#SFX a3 oe eme/D0 oe
#SFX a3 oe emene/D0 oe
#SFX a3 oe ene/I1 oe	ds:indicative+future is:interrogative
#SFX a3 oe gae/M0 oe
#SFX a3 oe game/D0 oe
#SFX a3 oe gamene/D0 oe
#SFX a3 oe gane/I1 oe	is:interrogative
#SFX a3 oe gime/D0 oe
#SFX a3 oe gimene/D0 oe
#SFX a3 oe gine/I1 oe	is:interrogative
#SFX a3 oe gitu/I3 oe	is:interrogative
#SFX a3 oe gone/I1 oe	is:interrogative
#SFX a3 oe ime/D0 oe
#SFX a3 oe imene/D0 oe
#SFX a3 oe ine/I1 oe	is:interrogative
#SFX a3 oe itu/I3 oe	is:interrogative
#SFX a3 r do/A1 ar
#SFX a3 r gando/P0FS ar
#SFX a3 r gàndome/D0 ar
#SFX a3 r gàndomene/D0 ar
#SFX a3 r gàntome/D0 ar
#SFX a3 r gàntomene/D0 ar
#SFX a3 r me/D0 ar
#SFX a3 r ndo/P0 ar
#SFX a3 r nte/M0FS ar
#SFX a3 r nto/P0FS ar
#SFX a3 r se/M0 ar
#SFX a3 r sto/A1FS ar
#SFX a3 r va/S0J1J4 ar
#SFX a3 r ve/J1 ar
#SFX a3 r vi/J1J3J4 ar
#SFX a3 r vo/J1 ar
#SFX a3 ào aga/P0S0 ào
#SFX a3 ào agi/P0S0J3 ào
#SFX a3 ào ago/P0J1 ào

# vèrbi -àr inregolari ((dex)dar, ((dex)?asue|des|kon(tra)?|[lƚ]iku[ei]|putre|(ra)?re|sastu|sat[iu]s|sodis|sora-?|stra|stupe|tore|tume)far, (kon(tra)?|mal|move|o|re|so(ra|to))star)
# themeT1 + r/a3a4a5P0PlP&
# themeT8 + o/a3a4a5P0PlP&FSJ1
# themeT8 + oe/a3a4a5P0PlP&FSJ1
# themeT6 + do/M0y0
# themeT6 + da/F0y0
#SFX a4 Y 104
#SFX a4 ào age-lo/A1 ào
#SFX a4 0 àlo/A1 ar
#SFX a4 0 à-lo/A1 ar
#SFX a4 0 àe-lo/A1 ar
#SFX a4 0 àvelo/A1 ar
#SFX a4 0 emo/PlN0 ar	ds:indicative+future
#SFX a4 0 íelo/A1 ar
#SFX a4 0 íe-lo/A1 ar
#SFX a4 0 íselo/J6 ar
#SFX a4 0 on/PlN0 ar
#SFX a4 0 onme/DlN0 ar
#SFX a4 0 ónmelo/Dl ar
#SFX a4 0 ave-lo/A1 ar
#SFX a4 0 ion/PlN0 [^cijɉñ]ar
#SFX a4 0 ionme/DlN0 [^cijɉñ]ar
#SFX a4 0 iónmelo/Dl [^cijɉñ]ar
#SFX a4 0 lo/Dl ar
#SFX a4 ar élo/A1 ar
#SFX a4 ar ent ar
#SFX a4 ar eràlo/A1 ar
#SFX a4 ar erave-lo/A1 ar
#SFX a4 ar erà-lo/A1 ar
#SFX a4 ar eràe-lo/A1 ar
#SFX a4 ar eràelo/A1 ar
#SFX a4 ar erà(v)elo/A1 ar
#SFX a4 ar erémolo/Dl ar
#SFX a4 ar erémomelo/Dl ar
#SFX a4 ar eríe-lo/A1 ar
#SFX a4 ar eríelo/A1 ar
#SFX a4 ar eríselo/J6 ar
#SFX a4 ar es ar
#SFX a4 ar est ar
#SFX a4 ar eve-lo/A1 ar
#SFX a4 ar ionme/DlN0 [^cijɉñ]ar
#SFX a4 ar iónmelo/Dl [^cijɉñ]ar
#SFX a4 ar onme/DlN0 ar
#SFX a4 ar à/PlN0 ar
#SFX a4 ar àmelo/Dl ar
#SFX a4 ar àndolo/Dl ar
#SFX a4 ar àndomelo/Dl ar
#SFX a4 ar àntolo/Dl ar
#SFX a4 ar àntomelo/Dl ar
#SFX a4 ar àrmelo/Dl ar
#SFX a4 ar àvelo/A1 ar
#SFX a4 ar è-lo/A1 ar
#SFX a4 ar èlo/A1 ar
#SFX a4 ar èlo/Dl ar
#SFX a4 ar èmelo/Dl ar
#SFX a4 ar é-lo/A1 ar
#SFX a4 ar ée-lo/A1 ar
#SFX a4 ar éelo/A1 ar
#SFX a4 ar emo/PlN0 ar
#SFX a4 ar émolo/Dl ar
#SFX a4 ar émomelo/Dl ar
#SFX a4 ar endo/PlN0 ar	ds:gerund+simple
#SFX a4 ar éndolo/Dl ar
#SFX a4 ar éndomelo/Dl ar
#SFX a4 ar ento/P0PlFS ar	ds:gerund+simple
#SFX a4 ar ènto/P0PlFS ar	ds:gerund+simple
#SFX a4 ar éntolo/Dl ar
#SFX a4 ar éntomelo/Dl ar
#SFX a4 ar eremo/PlN0 ar
#SFX a4 ar évelo/A1 ar
#SFX a4 ar on/PlN0 ar
#SFX a4 ar ónmelo/Dl ar
#SFX a4 ar ion/PlN0 [^cijɉñ]ar
#SFX a4 e lo/Dl oe
#SFX a4 e melo/Dl oe
#SFX a4 e nt oe
#SFX a4 o a/PlN0 o
#SFX a4 o e/PlN0 o
#SFX a4 o i/PlN0 o
#SFX a4 o lo/A1 ào
#SFX a4 o -lo/A1 ào
#SFX a4 o elo/A1 o
#SFX a4 o e-lo/A1 o
#SFX a4 o gelo/A1 ào
#SFX a4 oe alo/Dl oe
#SFX a4 oe amelo/Dl oe
#SFX a4 oe elo/Dl oe
#SFX a4 oe emelo/Dl oe
#SFX a4 oe galo/Dl oe
#SFX a4 oe gamelo/Dl oe
#SFX a4 oe gilo/Dl oe
#SFX a4 oe gimelo/Dl oe
#SFX a4 oe ilo/Dl oe
#SFX a4 oe imelo/Dl oe
#SFX a4 r gando/PlFSN0 ar
#SFX a4 r gàndolo/Dl ar
#SFX a4 r gàndomelo/Dl ar
#SFX a4 r gàntolo/Dl ar
#SFX a4 r gàntomelo/Dl ar
#SFX a4 r lo/Dl ar
#SFX a4 r ndo/PlN0 ar
#SFX a4 r nto/PlFSN0 ar
#SFX a4 r t ar
#SFX a4 r ve-lo/A1 ar
#SFX a4 r nt ar
#SFX a4 r s ar
#SFX a4 r st ar
#SFX a4 ào ak ào
#SFX a4 ào aga/PlN0 ào
#SFX a4 ào agi/PlN0 ào
#SFX a4 ào ago/PlN0 ào

# vèrbi -àr inregolari ((dex)dar, ((dex)?asue|des|kon(tra)?|[lƚ]iku[ei]|putre|(ra)?re|sastu|sat[iu]s|sodis|sora-?|stra|stupe|tore|tume)far, (kon(tra)?|mal|move|o|re|so(ra|to))star)
# themeT1 + r/a3a4a5P0PlP&
# themeT8 + o/a3a4a5P0PlP&FSJ1
# themeT8 + oe/a3a4a5P0PlP&FSJ1
# themeT6 + do/M0y0
# themeT6 + da/F0y0
#SFX a5 Y 90
#SFX a5 ào age-ƚo/A1 ào
#SFX a5 0 àƚo/A1 ar
#SFX a5 0 à-ƚo/A1 ar
#SFX a5 0 àe-ƚo/A1 ar
#SFX a5 0 àveƚo/A1 ar
#SFX a5 0 emo/P&N0 ar	ds:indicative+future
#SFX a5 0 íeƚo/A1 ar
#SFX a5 0 íe-ƚo/A1 ar
#SFX a5 0 íseƚo/j6 ar
#SFX a5 0 on/P&N0 ar
#SFX a5 0 ónmeƚo/D& ar
#SFX a5 0 ave-ƚo/A1 ar
#SFX a5 0 ion/P&N0 [^cijɉñ]ar
#SFX a5 0 iónmeƚo/D& [^cijɉñ]ar
#SFX a5 ar à/P&N0 ar
#SFX a5 ar àmeƚo/D& ar
#SFX a5 ar àndoƚo/D& ar
#SFX a5 ar àndomeƚo/D& ar
#SFX a5 ar àntoƚo/D& ar
#SFX a5 ar àntomeƚo/D& ar
#SFX a5 ar àrmeƚo/D& ar
#SFX a5 ar àveƚo/A1 ar
#SFX a5 ar èƚo/A1 ar
#SFX a5 ar èƚo/D& ar
#SFX a5 ar è-ƚo/A1 ar
#SFX a5 ar èmeƚo/D& ar
#SFX a5 ar éƚo/A1 ar
#SFX a5 ar é-ƚo/A1 ar
#SFX a5 ar éeƚo/A1 ar
#SFX a5 ar ée-ƚo/A1 ar
#SFX a5 ar emo/P&N0 ar
#SFX a5 ar émoƚo/D& ar
#SFX a5 ar émomeƚo/D& ar
#SFX a5 ar endo/P&N0 ar	ds:gerund+simple
#SFX a5 ar éndoƚo/D& ar
#SFX a5 ar éndomeƚo/D& ar
#SFX a5 ar ento/P0P&FS ar	ds:gerund+simple
#SFX a5 ar ènto/P0P&FS ar	ds:gerund+simple
#SFX a5 ar éntoƚo/D& ar
#SFX a5 ar éntomeƚo/D& ar
#SFX a5 ar éveƚo/A1 ar
#SFX a5 ar ónmeƚo/D& ar
#SFX a5 ar eràƚo/A1 ar
#SFX a5 ar erà-ƚo/A1 ar
#SFX a5 ar eràeƚo/A1 ar
#SFX a5 ar eràe-ƚo/A1 ar
#SFX a5 ar erà(v)eƚo/A1 ar
#SFX a5 ar eremo/P&N0 ar
#SFX a5 ar erémoƚo/D& ar
#SFX a5 ar erémomeƚo/D& ar
#SFX a5 ar eríeƚo/A1 ar
#SFX a5 ar eríe-ƚo/A1 ar
#SFX a5 ar eríseƚo/j6 ar
#SFX a5 ar erave-ƚo/A1 ar
#SFX a5 ar eve-ƚo/A1 ar
#SFX a5 ar ion/P&N0 [^cijɉñ]ar
#SFX a5 ar iónmeƚo/D& [^cijɉñ]ar
#SFX a5 ar on/P&N0 ar
#SFX a5 e ƚo/D& oe
#SFX a5 e meƚo/D& oe
#SFX a5 o a/P&N0 o
#SFX a5 o e/P&N0 o
#SFX a5 o i/P&N0 o
#SFX a5 o ƚo/A1 ào
#SFX a5 o -ƚo/A1 ào
#SFX a5 o eƚo/A1 o
#SFX a5 o e-ƚo/A1 o
#SFX a5 o geƚo/A1 ào
#SFX a5 oe aƚo/D& oe
#SFX a5 oe ameƚo/D& oe
#SFX a5 oe eƚo/D& oe
#SFX a5 oe emeƚo/D& oe
#SFX a5 oe gaƚo/D& oe
#SFX a5 oe gameƚo/D& oe
#SFX a5 oe giƚo/D& oe
#SFX a5 oe gimeƚo/D& oe
#SFX a5 oe iƚo/D& oe
#SFX a5 oe imeƚo/D& oe
#SFX a5 r ƚo/D& ar
#SFX a5 r gando/P&FSN0 ar
#SFX a5 r gàndoƚo/D& ar
#SFX a5 r gàndomeƚo/D& ar
#SFX a5 r gàntoƚo/D& ar
#SFX a5 r gàntomeƚo/D& ar
#SFX a5 r ndo/P&N0 ar
#SFX a5 r nto/P&FSN0 ar
#SFX a5 r ve-ƚo/A1 ar
#SFX a5 ào aga/P&N0 ào
#SFX a5 ào agi/P&N0 ào
#SFX a5 ào ago/P&N0 ào


# vèrbi '-er/'-ar
# themeT1 + [ea]r/b0b1b2P0PlP&
# themeT5 + rò/b0b1b2J1
# themeT8 + o/a0a1a2P0PlP&FSJ1
#SFX b0 Y 161
#SFX b0 0 e [ea]r
#SFX b0 0 me/D0 [ea]r
#SFX b0 0 mene/D0 [ae]r
#SFX b0 0 ne/I1 [ea]r	is:interrogative
#SFX b0 erò ando/P0FS erò
#SFX b0 erò anto/P0FS erò
#SFX b0 erò do/A1 uerò
#SFX b0 erò iede/J4 [^cijɉñ]erò
#SFX b0 erò iege/J4 [^cijɉñ]erò
#SFX b0 erò ime/D0 erò
#SFX b0 erò imo/P0J1 erò
#SFX b0 erò indo/P0 erò
#SFX b0 erò into/P0 erò
#SFX b0 erò ion/P0J1 [^cijɉñ]erò
#SFX b0 erò ione/I1 [^cijɉñ]erò	is:interrogative
#SFX b0 erò ionme/D0 [^cijɉñ]erò
#SFX b0 erò isen/J1 erò
#SFX b0 erò isene/I1 erò	is:interrogative
#SFX b0 erò isense erò
#SFX b0 erò isensi erò
#SFX b0 erò isiede/J4 erò
#SFX b0 erò isiege/J4 erò
#SFX b0 erò ision/J1 erò
#SFX b0 erò isione/I1 erò	is:interrogative
#SFX b0 erò isionse erò
#SFX b0 erò isié/J4 erò
#SFX b0 erò ison/J1 erò
#SFX b0 erò isone/I1 erò	is:interrogative
#SFX b0 erò isonse erò
#SFX b0 erò iven/J1 erò
#SFX b0 erò ivene/I1 erò	is:interrogative
#SFX b0 erò ivense erò
#SFX b0 erò ivensi erò
#SFX b0 erò ivion/J1 erò
#SFX b0 erò ivione/I1 erò	is:interrogative
#SFX b0 erò ivionse erò
#SFX b0 erò ivié/J4 erò
#SFX b0 erò iviéu/I4 erò
#SFX b0 erò ivon/J1 erò
#SFX b0 erò ivone/I1 erò	is:interrogative
#SFX b0 erò ivonse erò
#SFX b0 erò ié/J4 [^cijɉñ]erò
#SFX b0 erò iéu/I4 [^cijɉñ]erò
#SFX b0 erò iónmene/D0 [^cijɉñ]erò
#SFX b0 erò on/P0J1 erò
#SFX b0 erò one/I1 erò	is:interrogative
#SFX b0 erò onme/D0 erò
#SFX b0 erò udo/A1 [^u]erò
#SFX b0 erò àndome/D0 erò
#SFX b0 erò àndomene/D0 erò
#SFX b0 erò àntome/D0 erò
#SFX b0 erò àntomene/D0 erò
#SFX b0 erò é/S0J4 erò
#SFX b0 erò éa/S0J1J4 erò
#SFX b0 erò éane/I1 erò	is:interrogative
#SFX b0 erò éau/I4 erò
#SFX b0 erò ée/J1 erò
#SFX b0 erò éene/I1 erò	is:interrogative
#SFX b0 erò éi/J1J3J4 erò
#SFX b0 erò éimo/J1 erò
#SFX b0 erò éimoe/I1 erò
#SFX b0 erò éitu/I3 erò	is:interrogative
#SFX b0 erò émene/D0 erò
#SFX b0 erò émoe/I1 erò
#SFX b0 erò émome/D0 erò
#SFX b0 erò émomene/D0 erò
#SFX b0 erò éndome/D0 erò
#SFX b0 erò éndomene/D0 erò
#SFX b0 erò éntome/D0 erò
#SFX b0 erò éntomene/D0 erò
#SFX b0 erò éo/J1 erò
#SFX b0 erò éone/I1 erò	is:interrogative
#SFX b0 erò érmene/D0 erò
#SFX b0 erò ésimo erò
#SFX b0 erò éu/I4 erò
#SFX b0 erò évane/I1 erò	is:interrogative
#SFX b0 erò évau/I4 erò
#SFX b0 erò évene/I1 erò	is:interrogative
#SFX b0 erò évimo/J1 erò
#SFX b0 erò évimoe/I1 erò
#SFX b0 erò évitu/I3 erò	is:interrogative
#SFX b0 erò évone/I1 erò	is:interrogative
#SFX b0 erò í/S0J4 erò
#SFX b0 erò ímene/D0 erò
#SFX b0 erò ímoe/I1 erò
#SFX b0 erò íu/I4 erò
#SFX b0 erò ónmene/D0 erò
#SFX b0 erò ú/A1 [^u]erò
#SFX b0 rò de erò
#SFX b0 rò ge erò
#SFX b0 rò me/D0 erò
#SFX b0 rò mo/P0J1 erò
#SFX b0 rò n/J1 erò
#SFX b0 rò ndo/P0 erò
#SFX b0 rò ne/I1 erò	is:interrogative
#SFX b0 rò nse erò
#SFX b0 rò nsi erò
#SFX b0 rò nte/M0FSPd erò
#SFX b0 rò nto/P0FS erò
#SFX b0 rò se/M0 erò
#SFX b0 rò sto/A1FS erò
#SFX b0 rò va/S0J1J4 erò
#SFX b0 rò ve/J1 erò
#SFX b0 rò vi/J1J3J4 erò
#SFX b0 rò vo/J1 erò
#SFX b0 uerò ú/A1 uerò
#SFX b0 ò ane/I1 ò	is:interrogative
#SFX b0 ò atu/I3 ò	is:interrogative
#SFX b0 ò ave/S0 ò	ds:conditional+present
#SFX b0 ò emo/P0J1 ò
#SFX b0 ò en/J1 ò
#SFX b0 ò ene/I1 ò	ds:indicative+future is:interrogative
#SFX b0 ò ense ò
#SFX b0 ò ensi ò
#SFX b0 ò esi/J4 ò	ds:conditional+present
#SFX b0 ò esiu/I4 ò	ds:conditional+present is:interrogative
#SFX b0 ò imo/P0J1 ò
#SFX b0 ò ion/P0J1 ò
#SFX b0 ò ione/I1 ò	is:interrogative
#SFX b0 ò ionme/D0 ò
#SFX b0 ò isen/J1 ò
#SFX b0 ò isene/I1 ò	is:interrogative
#SFX b0 ò isense ò
#SFX b0 ò isensi ò
#SFX b0 ò ision/J1 ò
#SFX b0 ò isione/I1 ò	is:interrogative
#SFX b0 ò isionse ò
#SFX b0 ò isié/J4 ò	ds:conditional+present
#SFX b0 ò isiéu/I4 ò	ds:conditional+present is:interrogative
#SFX b0 ò ison/J1 ò
#SFX b0 ò isone/I1 ò	is:interrogative
#SFX b0 ò isonse ò
#SFX b0 ò ié/J4 ò	ds:conditional+present
#SFX b0 ò iéu/I4 ò	ds:conditional+present is:interrogative
#SFX b0 ò iónmene/D0 ò
#SFX b0 ò me/D0 erò
#SFX b0 ò on/P0J1 ò
#SFX b0 ò one/I1 ò	is:interrogative
#SFX b0 ò onme/D0 ò
#SFX b0 ò à/S0J1J3 ò
#SFX b0 ò àe/S0 ò	ds:conditional+present
#SFX b0 ò è/J1 ò
#SFX b0 ò ène/I1 ò	is:interrogative
#SFX b0 ò é/J4 ò
#SFX b0 ò émoe/I1 ò
#SFX b0 ò émome/D0 ò
#SFX b0 ò émomene/D0 ò
#SFX b0 ò ésimo/J1 ò
#SFX b0 ò ésimoe/I1 ò
#SFX b0 ò ésitu/I3 ò	is:interrogative
#SFX b0 ò éu/I4 ò
#SFX b0 ò í/J4 ò
#SFX b0 ò ía/J1J3 ò
#SFX b0 ò èe/S0J1J3 ò
#SFX b0 ò íane/I1 ò	is:interrogative
#SFX b0 ò íatu/I3 ò	is:interrogative
#SFX b0 ò íe/S0J1 ò
#SFX b0 ò íene/I1 ò	is:interrogative
#SFX b0 ò ímoe/I1 ò
#SFX b0 ò íu/I4 ò
#SFX b0 ò ónmene/D0 ò

# vèrbi '-er/'-ar
# themeT1 + [ea]r/b0b1b2P0PlP&
# themeT5 + rò/b0b1b2J1
# themeT8 + o/a0a1a2P0PlP&FSJ1
#SFX b1 Y 60
#SFX b1 0 me/DlN0 [ea]r
#SFX b1 0 melo/Dl [ae]r
#SFX b1 erò ando/PlFSN0 erò
#SFX b1 erò anto/PlFSN0 erò
#SFX b1 erò ilo/Dl erò
#SFX b1 erò imo/PlN0 erò
#SFX b1 erò indo/PlN0 erò
#SFX b1 erò into/PlN0 erò
#SFX b1 erò ion/PlN0 [^cijɉñ]erò
#SFX b1 erò ionme/DlN0 [^cijɉñ]erò
#SFX b1 erò iónmelo/Dl [^cijɉñ]erò
#SFX b1 erò on/PlN0 erò
#SFX b1 erò àndolo/Dl erò
#SFX b1 erò àndomelo/Dl erò
#SFX b1 erò àntolo/Dl erò
#SFX b1 erò àntomelo/Dl erò
#SFX b1 erò é-lo/A1 erò
#SFX b1 erò ée-lo/A1 erò
#SFX b1 erò éelo/A1 erò
#SFX b1 erò émelo/Dl erò
#SFX b1 erò émolo/Dl erò
#SFX b1 erò émomelo/Dl erò
#SFX b1 erò éndolo/Dl erò
#SFX b1 erò éndomelo/Dl erò
#SFX b1 erò éntolo/Dl erò
#SFX b1 erò éntomelo/Dl erò
#SFX b1 erò érmelo/Dl erò
#SFX b1 erò évelo/A1 erò
#SFX b1 erò ímelo/Dl erò
#SFX b1 erò onme/DlN0 erò
#SFX b1 erò ónmelo/Dl erò
#SFX b1 rò lo/Dl erò
#SFX b1 rò mo/PlN0 erò
#SFX b1 rò ndo/PlN0 erò
#SFX b1 rò nt erò
#SFX b1 rò nto/PlFSN0 erò
#SFX b1 rò s erò
#SFX b1 rò st erò
#SFX b1 rò ve-lo/A1 erò
#SFX b1 rò velo/A1 erò
#SFX b1 ò alo/A1 ò
#SFX b1 ò ave-lo/A1 ò
#SFX b1 ò emo/PlN0 ò
#SFX b1 ò imo/PlN0 ò
#SFX b1 ò ion/PlN0 ò
#SFX b1 ò ionme/DlN0 ò
#SFX b1 ò iónmelo/Dl ò
#SFX b1 ò me/DlN0 erò
#SFX b1 ò on/PlN0 ò
#SFX b1 ò à-lo/A1 ò
#SFX b1 ò àe-lo/A1 ò
#SFX b1 ò àelo/A1 ò
#SFX b1 ò àvelo/A1 ò
#SFX b1 ò émolo/Dl ò
#SFX b1 ò émomelo/Dl ò
#SFX b1 ò íe-lo/A1 ò
#SFX b1 ò íelo/A1 ò
#SFX b1 ò íselo/J6 ò
#SFX b1 ò onme/DlN0 ò
#SFX b1 ò ónmelo/Dl ò

# vèrbi '-er/'-ar
# themeT1 + [ea]r/b0b1b2P0PlP&
# themeT5 + rò/b0b1b2J1
# themeT8 + o/a0a1a2P0PlP&J1
#SFX b2 Y 51
#SFX b2 0 meƚo/D& [ae]r
#SFX b2 erò ando/P&N0 erò
#SFX b2 erò anto/P&N0 erò
#SFX b2 erò imo/P&N0 erò
#SFX b2 erò indo/P&N0 erò
#SFX b2 erò into/P&N0 erò
#SFX b2 erò ion/P&N0 [^cijɉñ]erò
#SFX b2 erò iónmeƚo/D& [^cijɉñ]erò
#SFX b2 erò iƚo/D& erò
#SFX b2 erò on/P&N0 erò
#SFX b2 erò àndomeƚo/D& erò
#SFX b2 erò àndoƚo/D& erò
#SFX b2 erò àntomeƚo/D& erò
#SFX b2 erò àntoƚo/D& erò
#SFX b2 erò é-ƚo/A1 erò
#SFX b2 erò ée-ƚo/A1 erò
#SFX b2 erò éeƚo/A1 erò
#SFX b2 erò émeƚo/D& erò
#SFX b2 erò émomeƚo/D& erò
#SFX b2 erò émoƚo/D& erò
#SFX b2 erò éndomeƚo/D& erò
#SFX b2 erò éndoƚo/D& erò
#SFX b2 erò éntomeƚo/D& erò
#SFX b2 erò éntoƚo/D& erò
#SFX b2 erò érmeƚo/D& erò
#SFX b2 erò éveƚo/A1 erò
#SFX b2 erò ímeƚo/D& erò
#SFX b2 erò ónmeƚo/D& erò
#SFX b2 rò mo/P&N0 erò
#SFX b2 rò ndo/P&N0 erò
#SFX b2 rò nto/P&N0 erò
#SFX b2 rò ve-ƚo/A1 erò
#SFX b2 rò veƚo/A1 erò
#SFX b2 rò ƚo/D& erò
#SFX b2 ò ave-ƚo/A1 ò
#SFX b2 ò aƚo/A1 ò
#SFX b2 ò emo/P&N0 ò
#SFX b2 ò imo/P&N0 ò
#SFX b2 ò ion/P&N0 ò
#SFX b2 ò iónmeƚo/D& ò
#SFX b2 ò on/P&N0 ò
#SFX b2 ò à-ƚo/A1 ò
#SFX b2 ò àe-ƚo/A1 ò
#SFX b2 ò àeƚo/A1 ò
#SFX b2 ò àveƚo/A1 ò
#SFX b2 ò émomeƚo/D& ò
#SFX b2 ò émoƚo/D& ò
#SFX b2 ò íe-ƚo/A1 ò
#SFX b2 ò íeƚo/A1 ò
#SFX b2 ò íseƚo/j6 ò
#SFX b2 ò ónmeƚo/D& ò

# vèrbi '-er inregolari ((a|apar|as|de|inkon|intra|kon|man|o|re|sos|tra)[ctv]èñer)
# themeT1 + r/b0b1b2b3P0PlP&
#SFX b3 Y 31
#SFX b3 r nmene/D0DlD& [èéʼ]ñer
#SFX b3 èñer ien/P0PlP&S0SlS&J1J3 [^c]èñer
#SFX b3 èñer ienme/D0Dl [^c]èñer
#SFX b3 èñer iénmene/D0DlD& [^c]èñer
#SFX b3 èñer ientu/I3 [^c]èñer	is:interrogative
#SFX b3 èñer ièn/P0PlP&S0SlS&J1J3 [^c]èñer
#SFX b3 èñer iènme/D0Dl [^c]èñer
#SFX b3 èñer iènmene/D0DlD& [^c]èñer
#SFX b3 èñer ièntu/I3 [^c]èñer	is:interrogative
#SFX b3 èñer iòr/P0PlP& tèñer
#SFX b3 èñer iòrme/D0Dl tèñer
#SFX b3 èñer iòrmene/D0DlD& tèñer
#SFX b3 èñer òr/P0PlP& [ct]èñer
#SFX b3 èñer òrme/D0Dl [ct]èñer
#SFX b3 èñer òrmene/D0DlD& [ct]èñer
#SFX b3 éñer en/P0PlP&S0SlS&J1J3 éñer
#SFX b3 éñer enme/D0Dl éñer
#SFX b3 éñer entu/I3 éñer	is:interrogative
#SFX b3 éñer ien/P0PlP&S0SlS&J1J3 [^c]éñer
#SFX b3 éñer ienme/D0Dl [^c]éñer
#SFX b3 éñer ior/P0PlP& téñer
#SFX b3 éñer iorme/D0Dl téñer
#SFX b3 éñer iormene/D0DlD& téñer
#SFX b3 éñer iénmene/D0DlD& [^c]éñer
#SFX b3 éñer or/P0PlP& [ct]éñer
#SFX b3 éñer orme/D0Dl [ct]éñer
#SFX b3 éñer ormene/D0DlD& [ct]éñer
#SFX b3 ñer n/P0PlP&S0SlS&J1J3 èñer
#SFX b3 ñer nme/D0Dl èñer
#SFX b3 ñer nmene/D0DlD& [èéʼ]ñer
#SFX b3 ñer ntu/I3 èñer	is:interrogative

# vèrbi '-er inregolari (déver)
# themeT1 + r/b4P0PlP&
# themeT5 + rò/b4J1
#SFX b4 Y 193
#SFX b4 0 e [ea]r
#SFX b4 0 me/D0Dl [ea]r
#SFX b4 0 mene/D0DlD& ar
#SFX b4 0 mene/D0DlD& er
#SFX b4 0 ne/I1 rò	is:interrogative
#SFX b4 er ime/D0DlD& er
#SFX b4 er imene/D0DlD& er
#SFX b4 er itu/I3 er	is:interrogative
#SFX b4 er one/I1 er	is:interrogative
#SFX b4 erò a/P0PlP& erò
#SFX b4 erò e/P0PlP&S0SlS&J1 erò
#SFX b4 erò i/S0SlS&J3 erò
#SFX b4 erò iede/J4 erò
#SFX b4 erò iege/J4 erò
#SFX b4 erò ime/D0DlD& erò
#SFX b4 erò imo/P0PlP&J1 erò
#SFX b4 erò ion/P0PlP&J1 erò
#SFX b4 erò ione/I1 erò	is:interrogative
#SFX b4 erò ionme/D0Dl erò
#SFX b4 erò isen/J1 erò
#SFX b4 erò isene/I1 erò	is:interrogative
#SFX b4 erò isense erò
#SFX b4 erò isensi erò
#SFX b4 erò isiede/J4 erò
#SFX b4 erò isiege/J4 erò
#SFX b4 erò ision/J1 erò
#SFX b4 erò isione/I1 erò	is:interrogative
#SFX b4 erò isionse erò
#SFX b4 erò isié/J4 erò
#SFX b4 erò ison/J1 erò
#SFX b4 erò isone/I1 erò	is:interrogative
#SFX b4 erò isonse erò
#SFX b4 erò iven/J1 erò
#SFX b4 erò ivene/I1 erò	is:interrogative
#SFX b4 erò ivense erò
#SFX b4 erò ivensi erò
#SFX b4 erò ivion/J1 erò
#SFX b4 erò ivione/I1 erò	is:interrogative
#SFX b4 erò ivionse erò
#SFX b4 erò ivié/J4 erò
#SFX b4 erò iviéu/I4 erò
#SFX b4 erò ivon/J1 erò
#SFX b4 erò ivone/I1 erò	is:interrogative
#SFX b4 erò ivonse erò
#SFX b4 erò ié/J4 erò
#SFX b4 erò iéu/I4 erò
#SFX b4 erò iónmene/D0DlD& erò
#SFX b4 erò on/P0PlP&J1 erò
#SFX b4 erò one/I1 erò	is:interrogative
#SFX b4 erò onme/D0Dl erò
#SFX b4 erò udo/A1 erò
#SFX b4 erò é/S0SlS&J4 erò
#SFX b4 erò éa/S0SlS&J1J4 erò
#SFX b4 erò éane/I1 erò	is:interrogative
#SFX b4 erò éau/I4 erò
#SFX b4 erò ée/J1 erò
#SFX b4 erò éelo/A1 erò
#SFX b4 erò éene/I1 erò	is:interrogative
#SFX b4 erò éeƚo/A1 erò
#SFX b4 erò éi/J1J3J4 erò
#SFX b4 erò éimo/J1 erò
#SFX b4 erò éimoe/I1 erò
#SFX b4 erò éitu/I3 erò	is:interrogative
#SFX b4 erò émoe/I1 erò
#SFX b4 erò émome/D0DlD& erò
#SFX b4 erò émomene/D0DlD& erò
#SFX b4 erò éndome/D0DlD& erò
#SFX b4 erò éndomene/D0DlD& erò
#SFX b4 erò éntome/D0DlD& erò
#SFX b4 erò éntomene/D0DlD& erò
#SFX b4 erò éo/J1 erò
#SFX b4 erò éone/I1 erò	is:interrogative
#SFX b4 erò ésimo erò
#SFX b4 erò éu/I4 erò
#SFX b4 erò évane/I1 erò	is:interrogative
#SFX b4 erò évau/I4 erò
#SFX b4 erò évelo/A1 erò
#SFX b4 erò évene/I1 erò	is:interrogative
#SFX b4 erò éveƚo/A1 erò
#SFX b4 erò évimo/J1 erò
#SFX b4 erò évimoe/I1 erò
#SFX b4 erò évitu/I3 erò	is:interrogative
#SFX b4 erò évone/I1 erò	is:interrogative
#SFX b4 erò í/S0SlS&J4 erò
#SFX b4 erò ímene/D0DlD& erò
#SFX b4 erò ímoe/I1 erò
#SFX b4 erò íu/I4 erò
#SFX b4 erò ónmene/D0DlD& erò
#SFX b4 erò ú/A1 erò
#SFX b4 evo ébitu/I3 evo	is:interrogative
#SFX b4 o e/I1 vo
#SFX b4 o i/P0PlP& o
#SFX b4 r ge er
#SFX b4 r lo/A1 er
#SFX b4 r me/D0DlD& er
#SFX b4 r mene/D0DlD& er
#SFX b4 r ne/I1 [ea]r	is:interrogative
#SFX b4 r ƚo/A1 er
#SFX b4 rò de rò
#SFX b4 rò mo/P0PlP&J1 rò
#SFX b4 rò n/J1 rò
#SFX b4 rò ndo/P0PlP& rò
#SFX b4 rò nse rò
#SFX b4 rò nte/M0FS arò
#SFX b4 rò nte/M0FSPd erò
#SFX b4 rò nto/P0PlP&FS rò
#SFX b4 rò se/M0FS rò
#SFX b4 rò sto/A1FS rò
#SFX b4 rò va/S0SlS&J1J4 rò
#SFX b4 rò ve/J1 rò
#SFX b4 rò vi/J1J3J4 rò
#SFX b4 rò vo/J1 rò
#SFX b4 verò biando/P0PlP&FS verò
#SFX b4 verò bianto/P0PlP&FS verò
#SFX b4 verò biàndome/D0DlD& verò
#SFX b4 verò biàndomene/D0DlD& verò
#SFX b4 vo bi/J1J3J4 vo
#SFX b4 vo bia/S0SlS&J1J4 vo
#SFX b4 vo bie/J1 vo
#SFX b4 vo biede/J4 vo
#SFX b4 vo biege/J4 vo
#SFX b4 vo biemo/P0PlP&J1 vo
#SFX b4 vo bien/J1 vo
#SFX b4 vo biene/I1 evo	is:interrogative
#SFX b4 vo bime/D0DlD& evo
#SFX b4 vo bion/P0PlP&J1 vo
#SFX b4 vo bione/I1 evo	is:interrogative
#SFX b4 vo bionme/D0Dl evo
#SFX b4 vo biè/J1 vo
#SFX b4 vo biène/I1 vo	is:interrogative
#SFX b4 vo bié/J4 vo
#SFX b4 vo biémoe/I1 vo
#SFX b4 vo biéu/I4 vo
#SFX b4 vo biónmene/D0DlD& evo
#SFX b4 vo bímene/D0DlD& evo
#SFX b4 ò alo/A1 ò
#SFX b4 ò ane/I1 ò	is:interrogative
#SFX b4 ò atu/I3 ò	is:interrogative
#SFX b4 ò ave/S0SlS&J6j6 ò	ds:conditional+present
#SFX b4 ò aƚo/A1 ò
#SFX b4 ò emo/P0PlP&J1 ò
#SFX b4 ò en/J1 ò
#SFX b4 ò ene/I1 ò	ds:indicative+future is:interrogative
#SFX b4 ò ense ò
#SFX b4 ò ensi ò
#SFX b4 ò esi/J4 ò	ds:conditional+present
#SFX b4 ò esiu/I4 ò	ds:conditional+present is:interrogative
#SFX b4 ò imo/P0PlP&J1 ò
#SFX b4 ò ion/P0PlP&J1 ò
#SFX b4 ò ione/I1 ò	is:interrogative
#SFX b4 ò ionme/D0Dl ò
#SFX b4 ò isen/J1 ò
#SFX b4 ò isene/I1 ò	is:interrogative
#SFX b4 ò isense ò
#SFX b4 ò isensi ò
#SFX b4 ò ision/J1 ò
#SFX b4 ò isione/I1 ò	is:interrogative
#SFX b4 ò isionse ò
#SFX b4 ò isié/J4 ò	ds:conditional+present
#SFX b4 ò isiéu/I4 ò	ds:conditional+present is:interrogative
#SFX b4 ò ison/J1 ò
#SFX b4 ò isone/I1 ò	is:interrogative
#SFX b4 ò isonse ò
#SFX b4 ò ié/J4 ò	ds:conditional+present
#SFX b4 ò iéu/I4 ò	ds:conditional+present is:interrogative
#SFX b4 ò iónmene/D0DlD& ò
#SFX b4 ò on/P0PlP&J1 ò
#SFX b4 ò one/I1 ò	is:interrogative
#SFX b4 ò onme/D0Dl ò
#SFX b4 ò à/S0SlS&J1J3 ò
#SFX b4 ò àe/S0SlS& ò	ds:conditional+present
#SFX b4 ò è/J1 ò
#SFX b4 ò ène/I1 ò	is:interrogative
#SFX b4 ò é/J4 ò
#SFX b4 ò émoe/I1 ò
#SFX b4 ò émome/D0DlD& ò
#SFX b4 ò émomene/D0DlD& ò
#SFX b4 ò ésimo/J1 ò
#SFX b4 ò ésimoe/I1 ò
#SFX b4 ò ésitu/I3 ò	is:interrogative
#SFX b4 ò éu/I4 ò
#SFX b4 ò í/J4 ò
#SFX b4 ò ía/SlS&J1J3 ò
#SFX b4 ò èe/S0SlS&J1J3 ò
#SFX b4 ò íane/I1 ò	is:interrogative
#SFX b4 ò íatu/I3 ò	is:interrogative
#SFX b4 ò íe/S0SlS&J1 ò
#SFX b4 ò íelo/A1 ò
#SFX b4 ò íene/I1 ò	is:interrogative
#SFX b4 ò íeƚo/A1 ò
#SFX b4 ò ímoe/I1 ò
#SFX b4 ò íu/I4 ò
#SFX b4 ò ónmene/D0DlD& ò

# vèrbi '-er inregolari ((bene|d[ei]x|ind|inter|kontra|ma[lƚ]e|pre|re)díxer)
# themeT1 + er/d0d1d2b5b6b7P0PlP&
# themeT5 + rò/d0d1d2b5b6b7J1
#SFX b5 Y 64
#SFX b5 erò éndome/D0 xerò
#SFX b5 erò éndomene/D0 xerò
#SFX b5 erò éntome/D0 xerò
#SFX b5 erò éntomene/D0 xerò
#SFX b5 xer gone/I1 xer	is:interrogative
#SFX b5 xerò ga xerò
#SFX b5 xerò gando/P0FS xerò
#SFX b5 xerò gi/S0J3 xerò
#SFX b5 xerò go/J1 xerò
#SFX b5 xerò gàndome/D0 xerò
#SFX b5 xerò gàndomene/D0 xerò
#SFX b5 xerò gàntome/D0 xerò
#SFX b5 xerò gàntomene/D0 xerò
#SFX b5 xerò r/P0 xerò
#SFX b5 xerò rave/S0 xerò	ds:conditional+present
#SFX b5 xerò re xerò
#SFX b5 xerò remo/P0J1 xerò
#SFX b5 xerò ren/J1 xerò
#SFX b5 xerò rense xerò
#SFX b5 xerò rensi xerò
#SFX b5 xerò resi/J4 xerò
#SFX b5 xerò resiu/I4 xerò
#SFX b5 xerò rimo/P0J1 xerò
#SFX b5 xerò rion/J1 xerò
#SFX b5 xerò rione/I1 xerò
#SFX b5 xerò rionse xerò
#SFX b5 xerò risen/J1 xerò
#SFX b5 xerò risense xerò
#SFX b5 xerò risensi xerò
#SFX b5 xerò risi/J4 xerò
#SFX b5 xerò rision/J1 xerò
#SFX b5 xerò risione/I1 xerò	is:interrogative
#SFX b5 xerò risionse xerò
#SFX b5 xerò risiu/I4 xerò
#SFX b5 xerò risié/J4 xerò
#SFX b5 xerò risiéu/I4 xerò
#SFX b5 xerò rison/J1 xerò
#SFX b5 xerò risone/I1 xerò	is:interrogative
#SFX b5 xerò risonse xerò
#SFX b5 xerò rié/J4 xerò
#SFX b5 xerò riéu/I4 xerò
#SFX b5 xerò ron/P0J1 xerò
#SFX b5 xerò rone/I1 xerò	is:interrogative
#SFX b5 xerò ronme/D0 xerò
#SFX b5 xerò rà/S0J1J3 xerò
#SFX b5 xerò ràe/S0 xerò	ds:conditional+present
#SFX b5 xerò rà(v)ene/I1 xerò	is:interrogative
#SFX b5 xerò rè/J1 xerò
#SFX b5 xerò rène/I1 xerò	is:interrogative
#SFX b5 xerò ré/J4 xerò
#SFX b5 xerò résimo/J1 xerò
#SFX b5 xerò résimoe/I1 xerò
#SFX b5 xerò résitu/I3 xerò	is:interrogative
#SFX b5 xerò réu/I4 xerò
#SFX b5 xerò rí/J4 xerò
#SFX b5 xerò ría/J1J3 xerò
#SFX b5 xerò rèe/S0J1J3 xerò
#SFX b5 xerò ríane/I1 xerò	is:interrogative
#SFX b5 xerò ríatu/I3 xerò	is:interrogative
#SFX b5 xerò ríe/S0J1J3 xerò
#SFX b5 xerò ríene/I1 xerò	is:interrogative
#SFX b5 xerò rísitu/I3 xerò	is:interrogative
#SFX b5 xerò rò/J1 xerò
#SFX b5 xerò rónmene/D0 xerò

# vèrbi '-er inregolari ((bene|d[ei]x|ind|inter|kontra|ma[lƚ]e|pre|re)díxer)
# themeT1 + er/d0d1d2b5b6b7P0PlP&
# themeT5 + rò/d0d1d2b5b6b7J1
#SFX b6 Y 26
#SFX b6 erò éndolo/Dl xerò
#SFX b6 erò éndomelo/Dl xerò
#SFX b6 erò éntolo/Dl xerò
#SFX b6 erò éntomelo/Dl xerò
#SFX b6 ixerò ígelo/A1 ixerò
#SFX b6 xerò ge-lo/A1 xerò
#SFX b6 xerò gando/PlFSN0 xerò
#SFX b6 xerò gàndolo/Dl xerò
#SFX b6 xerò gàndomelo/Dl xerò
#SFX b6 xerò gàntolo/Dl xerò
#SFX b6 xerò gàntomelo/Dl xerò
#SFX b6 xerò r/PlN0 xerò
#SFX b6 xerò ralo/A1 xerò
#SFX b6 xerò rave-lo/A1 xerò
#SFX b6 xerò rà-lo/A1 xerò
#SFX b6 xerò ràe-lo/A1 xerò
#SFX b6 xerò ràelo/A1 xerò
#SFX b6 xerò rà(v)elo/A1 xerò
#SFX b6 xerò remo/PlN0 xerò
#SFX b6 xerò rimo/PlN0 xerò
#SFX b6 xerò ríe-lo/A1 xerò
#SFX b6 xerò ríelo/A1 xerò
#SFX b6 xerò ríselo/J6 xerò
#SFX b6 xerò ron/PlN0 xerò
#SFX b6 xerò ronme/DlN0 xerò
#SFX b6 xerò rónmelo/Dl xerò

# vèrbi '-er inregolari ((bene|d[ei]x|ind|inter|kontra|ma[lƚ]e|pre|re)díxer)
# themeT1 + er/d0d1d2b5b6b7P0PlP&
# themeT5 + rò/d0d1d2b5b6b7J1
#SFX b7 Y 25
#SFX b7 erò éndomeƚo/D& xerò
#SFX b7 erò éndoƚo/D& xerò
#SFX b7 erò éntomeƚo/D& xerò
#SFX b7 erò éntoƚo/D& xerò
#SFX b7 ixerò ígeƚo/A1 ixerò
#SFX b7 xerò ge-ƚo/A1 xerò
#SFX b7 xerò gàndomeƚo/D& xerò
#SFX b7 xerò gando/P&FSN0 xerò
#SFX b7 xerò gàndoƚo/D& xerò
#SFX b7 xerò gàntomeƚo/D& xerò
#SFX b7 xerò gàntoƚo/D& xerò
#SFX b7 xerò r/P&N0 xerò
#SFX b7 xerò rave-ƚo/A1 xerò
#SFX b7 xerò raƚo/A1 xerò
#SFX b7 xerò rà-ƚo/A1 xerò
#SFX b7 xerò ràe-ƚo/A1 xerò
#SFX b7 xerò ràeƚo/A1 xerò
#SFX b7 xerò rà(v)eƚo/A1 xerò
#SFX b7 xerò remo/P&N0 xerò
#SFX b7 xerò rimo/P&N0 xerò
#SFX b7 xerò ríe-ƚo/A1 xerò
#SFX b7 xerò ríeƚo/A1 xerò
#SFX b7 xerò ríseƚo/j6 xerò
#SFX b7 xerò ron/P&N0 xerò
#SFX b7 xerò rónmeƚo/D& xerò

# vèrbi '-er inregolari ((a|as|de|des|es|kon|pro|re|so)tràer)
# themeT1 + er/b8P0PlP&
# themeT5 + rò/b8J1
# themeT8 + o/b8J1
#SFX b8 Y 316
#SFX b8 ò à-ƚo/A1 ò
#SFX b8 ò à-lo/A1 ò
#SFX b8 ò à/S0J1J3 ò
#SFX b8 ò àeƚo/A1 ò
#SFX b8 ò àe-ƚo/A1 ò
#SFX b8 ò àe-lo/A1 ò
#SFX b8 ò àe/S0 ò	ds:conditional+present
#SFX b8 ò àelo/A1 ò
#SFX b8 ò àveƚo/A1 ò
#SFX b8 ò àvelo/A1 ò
#SFX b8 ò è/J1 ò
#SFX b8 ò ène/I1 ò	is:interrogative
#SFX b8 ò é/J4 ò
#SFX b8 ò émoƚo/D& ò
#SFX b8 ò émoe/I1 ò
#SFX b8 ò émolo/Dl ò
#SFX b8 ò émomeƚo/D& ò
#SFX b8 ò émome/D0 ò
#SFX b8 ò émomelo/Dl ò
#SFX b8 ò émomene/D0 ò
#SFX b8 ò ésimo/J1 ò
#SFX b8 ò ésimoe/I1 ò
#SFX b8 ò ésitu/I3 ò	is:interrogative
#SFX b8 ò éu/I4 ò
#SFX b8 ò í/J4 ò
#SFX b8 ò ía/J1J3 ò
#SFX b8 ò èe/S0J1J3 ò
#SFX b8 ò íane/I1 ò	is:interrogative
#SFX b8 ò íatu/I3 ò	is:interrogative
#SFX b8 ò íeƚo/A1 ò
#SFX b8 ò íe-ƚo/A1 ò
#SFX b8 ò íe-lo/A1 ò
#SFX b8 ò íe/S0J1 ò
#SFX b8 ò íelo/A1 ò
#SFX b8 ò íene/I1 ò	is:interrogative
#SFX b8 ò ímoe/I1 ò
#SFX b8 ò íseƚo/j6 ò
#SFX b8 ò íselo/J6 ò
#SFX b8 ò íu/I4 ò
#SFX b8 ò ónmeƚo/D& ò
#SFX b8 ò ónmelo/Dl ò
#SFX b8 ò ónmene/D0 ò
#SFX b8 ò aƚo/A1 ò
#SFX b8 ò alo/A1 ò
#SFX b8 ò ane/I1 ò	is:interrogative
#SFX b8 ò atu/I3 ò	is:interrogative
#SFX b8 ò ave-ƚo/A1 ò
#SFX b8 ò ave-lo/A1 ò
#SFX b8 ò ave/S0 ò	ds:conditional+present
#SFX b8 ò emo/P0PlP&J1 ò
#SFX b8 ò en/J1 ò
#SFX b8 ò ene/I1 ò	ds:indicative+future is:interrogative
#SFX b8 ò ense ò
#SFX b8 ò ensi ò
#SFX b8 ò esi/J4 ò	ds:conditional+present
#SFX b8 ò esiu/I4 ò	ds:conditional+present is:interrogative
#SFX b8 ò ié/J4 ò	ds:conditional+present
#SFX b8 ò iéu/I4 ò	ds:conditional+present is:interrogative
#SFX b8 ò iónmeƚo/D& ò
#SFX b8 ò iónmelo/Dl ò
#SFX b8 ò iónmene/D0 ò
#SFX b8 ò imo/P0PlP&J1 ò
#SFX b8 ò ion/P0PlP&J1 ò
#SFX b8 ò ione/I1 ò	is:interrogative
#SFX b8 ò ionme/D0Dl ò
#SFX b8 ò isen/J1 ò
#SFX b8 ò isene/I1 ò	is:interrogative
#SFX b8 ò isense ò
#SFX b8 ò isensi ò
#SFX b8 ò isié/J4 ò	ds:conditional+present
#SFX b8 ò isiéu/I4 ò	ds:conditional+present is:interrogative
#SFX b8 ò ision/J1 ò
#SFX b8 ò isione/I1 ò	is:interrogative
#SFX b8 ò isionse ò
#SFX b8 ò ison/J1 ò
#SFX b8 ò isone/I1 ò	is:interrogative
#SFX b8 ò isonse ò
#SFX b8 ò me/D0Dl erò
#SFX b8 ò on/P0PlP&J1 ò
#SFX b8 ò one/I1 ò	is:interrogative
#SFX b8 ò onme/D0Dl ò
#SFX b8 0 e er
#SFX b8 0 meƚo/D& er
#SFX b8 0 me/D0Dl er
#SFX b8 0 melo/Dl er
#SFX b8 0 mene/D0 er
#SFX b8 0 ne/I1 er	is:interrogative
#SFX b8 aerò à/P0PlP& aerò
#SFX b8 aerò àrmene/D0DlD& aerò
#SFX b8 aerò è/S0SlS&J4 aerò
#SFX b8 aerò ème/D0DlD& aerò
#SFX b8 aerò èmene/D0DlD& aerò
#SFX b8 aerò èu/I4 aerò
#SFX b8 aerò é/S0SlS&J4 aerò
#SFX b8 aerò éu/I4 aerò
#SFX b8 aerò ò aerò
#SFX b8 aerò ónmene/D0DlD& aerò
#SFX b8 aerò emo/P0PlP&J1 aerò
#SFX b8 aerò en/J1 aerò
#SFX b8 aerò on/P0PlP&J1 aerò
#SFX b8 aerò one/I1 aerò	is:interrogative
#SFX b8 aerò onme/D0Dl aerò
#SFX b8 erò àndoƚo/D& erò
#SFX b8 erò àndolo/Dl erò
#SFX b8 erò àndomeƚo/D& erò
#SFX b8 erò àndome/D0 erò
#SFX b8 erò àndomelo/Dl erò
#SFX b8 erò àndomene/D0 erò
#SFX b8 erò àntoƚo/D& erò
#SFX b8 erò àntolo/Dl erò
#SFX b8 erò àntomeƚo/D& erò
#SFX b8 erò àntome/D0 erò
#SFX b8 erò àntomelo/Dl erò
#SFX b8 erò àntomene/D0 erò
#SFX b8 erò é-ƚo/A1 erò
#SFX b8 erò é-lo/A1 erò
#SFX b8 erò é/S0J4 erò
#SFX b8 erò éa/S0J1J4 erò
#SFX b8 erò éane/I1 erò	is:interrogative
#SFX b8 erò éau/I4 erò
#SFX b8 erò éeƚo/A1 erò
#SFX b8 erò ée-ƚo/A1 erò
#SFX b8 erò ée-lo/A1 erò
#SFX b8 erò ée/J1 erò
#SFX b8 erò éelo/A1 erò
#SFX b8 erò éene/I1 erò	is:interrogative
#SFX b8 erò éi/J1J3J4 erò
#SFX b8 erò éimo/J1 erò
#SFX b8 erò éimoe/I1 erò
#SFX b8 erò éitu/I3 erò	is:interrogative
#SFX b8 erò émeƚo/D& erò
#SFX b8 erò émelo/Dl erò
#SFX b8 erò émene/D0 erò
#SFX b8 erò émoƚo/D& erò
#SFX b8 erò émoe/I1 erò
#SFX b8 erò émolo/Dl erò
#SFX b8 erò émomeƚo/D& erò
#SFX b8 erò émome/D0 erò
#SFX b8 erò émomelo/Dl erò
#SFX b8 erò émomene/D0 erò
#SFX b8 erò éndoƚo/D& erò
#SFX b8 erò éndolo/Dl erò
#SFX b8 erò éndomeƚo/D& erò
#SFX b8 erò éndome/D0 erò
#SFX b8 erò éndomelo/Dl erò
#SFX b8 erò éndomene/D0 erò
#SFX b8 erò éntoƚo/D& erò
#SFX b8 erò éntolo/Dl erò
#SFX b8 erò éntomeƚo/D& erò
#SFX b8 erò éntome/D0 erò
#SFX b8 erò éntomelo/Dl erò
#SFX b8 erò éntomene/D0 erò
#SFX b8 erò éo/J1 erò
#SFX b8 erò éone/I1 erò	is:interrogative
#SFX b8 erò érmeƚo/D& erò
#SFX b8 erò érmelo/Dl erò
#SFX b8 erò érmene/D0 erò
#SFX b8 erò ésimo erò
#SFX b8 erò éu/I4 erò
#SFX b8 erò évane/I1 erò	is:interrogative
#SFX b8 erò évau/I4 erò
#SFX b8 erò éveƚo/A1 erò
#SFX b8 erò évelo/A1 erò
#SFX b8 erò évene/I1 erò	is:interrogative
#SFX b8 erò évimo/J1 erò
#SFX b8 erò évimoe/I1 erò
#SFX b8 erò évitu/I3 erò	is:interrogative
#SFX b8 erò évone/I1 erò	is:interrogative
#SFX b8 erò í/S0J4 erò
#SFX b8 erò ímeƚo/D& erò
#SFX b8 erò ímelo/Dl erò
#SFX b8 erò ímene/D0 erò
#SFX b8 erò ímoe/I1 erò
#SFX b8 erò íu/I4 erò
#SFX b8 erò ónmeƚo/D& erò
#SFX b8 erò ónmelo/Dl erò
#SFX b8 erò ónmene/D0 erò
#SFX b8 erò ú/A1 [^u]erò
#SFX b8 erò ando/P0PlP&FS erò
#SFX b8 erò anto/P0PlP&FS erò
#SFX b8 erò do/A1 uerò
#SFX b8 erò ga erò
#SFX b8 erò gi/S0SlS&J3 erò
#SFX b8 erò go/J1 erò
#SFX b8 erò ié/J4 [^cijɉñ]erò
#SFX b8 erò iéu/I4 [^cijɉñ]erò
#SFX b8 erò iónmeƚo/D& [^cijɉñ]erò
#SFX b8 erò iónmelo/Dl [^cijɉñ]erò
#SFX b8 erò iónmene/D0 [^cijɉñ]erò
#SFX b8 erò iƚo/D& erò
#SFX b8 erò iede/J4 [^cijɉñ]erò
#SFX b8 erò iege/J4 [^cijɉñ]erò
#SFX b8 erò ilo/Dl erò
#SFX b8 erò ime/D0 erò
#SFX b8 erò imo/P0PlP&J1 erò
#SFX b8 erò indo/P0PlP& erò
#SFX b8 erò into/P0PlP& erò
#SFX b8 erò ion/P0PlP&J1 [^cijɉñ]erò
#SFX b8 erò ione/I1 [^cijɉñ]erò	is:interrogative
#SFX b8 erò ionme/D0Dl [^cijɉñ]erò
#SFX b8 erò isen/J1 erò
#SFX b8 erò isene/I1 erò	is:interrogative
#SFX b8 erò isense erò
#SFX b8 erò isensi erò
#SFX b8 erò isié/J4 erò
#SFX b8 erò isiede/J4 erò
#SFX b8 erò isiege/J4 erò
#SFX b8 erò ision/J1 erò
#SFX b8 erò isione/I1 erò	is:interrogative
#SFX b8 erò isionse erò
#SFX b8 erò ison/J1 erò
#SFX b8 erò isone/I1 erò	is:interrogative
#SFX b8 erò isonse erò
#SFX b8 erò iven/J1 erò
#SFX b8 erò ivene/I1 erò	is:interrogative
#SFX b8 erò ivense erò
#SFX b8 erò ivensi erò
#SFX b8 erò ivié/J4 erò
#SFX b8 erò iviéu/I4 erò
#SFX b8 erò ivion/J1 erò
#SFX b8 erò ivione/I1 erò	is:interrogative
#SFX b8 erò ivionse erò
#SFX b8 erò ivon/J1 erò
#SFX b8 erò ivone/I1 erò	is:interrogative
#SFX b8 erò ivonse erò
#SFX b8 erò on/P0PlP&J1 erò
#SFX b8 erò one/I1 erò	is:interrogative
#SFX b8 erò onme/D0Dl erò
#SFX b8 erò rà/S0SlS&J1J3 erò
#SFX b8 erò ràe/S0SlS& erò	ds:conditional+present
#SFX b8 erò rà(v)eƚo/A1 erò
#SFX b8 erò rà(v)elo/A1 erò
#SFX b8 erò rà(v)ene/I1 erò	is:interrogative
#SFX b8 erò rè/J1 erò
#SFX b8 erò rène/I1 erò	is:interrogative
#SFX b8 erò ré/J4 erò
#SFX b8 erò résimo/J1 erò
#SFX b8 erò résimoe/I1 erò
#SFX b8 erò résitu/I3 erò	is:interrogative
#SFX b8 erò réu/I4 erò
#SFX b8 erò rí/J4 erò
#SFX b8 erò ría/SlS&J1J3 erò
#SFX b8 erò rèe/S0SlS&J1J3 erò
#SFX b8 erò ríane/I1 erò	is:interrogative
#SFX b8 erò ríatu/I3 erò	is:interrogative
#SFX b8 erò ríeƚo/A1 erò
#SFX b8 erò ríe/S0SlS&J1J3 erò
#SFX b8 erò ríelo/A1 erò
#SFX b8 erò ríene/I1 erò	is:interrogative
#SFX b8 erò rísitu/I3 erò	is:interrogative
#SFX b8 erò ríu/I4 erò
#SFX b8 erò rò/J1 erò
#SFX b8 erò ròe/I1 erò
#SFX b8 erò rónmene/D0DlD& aerò
#SFX b8 erò r/P0PlP& erò
#SFX b8 erò rave/S0SlS&J6j6 erò	ds:conditional+present
#SFX b8 erò re erò
#SFX b8 erò remo/P0PlP&J1 erò
#SFX b8 erò ren/J1 erò
#SFX b8 erò rense erò
#SFX b8 erò rensi erò
#SFX b8 erò resi/J4 erò
#SFX b8 erò resiu/I4 erò
#SFX b8 erò rié/J4 erò
#SFX b8 erò riéu/I4 erò
#SFX b8 erò rimo/P0PlP&J1 erò
#SFX b8 erò rion/J1 erò
#SFX b8 erò rione/I1 erò
#SFX b8 erò rionse erò
#SFX b8 erò risen/J1 erò
#SFX b8 erò risense erò
#SFX b8 erò risensi erò
#SFX b8 erò risié/J4 erò
#SFX b8 erò risiéu/I4 erò
#SFX b8 erò risi/J4 erò
#SFX b8 erò rision/J1 erò
#SFX b8 erò risione/I1 erò	is:interrogative
#SFX b8 erò risionse erò
#SFX b8 erò risiu/I4 erò
#SFX b8 erò rison/J1 erò
#SFX b8 erò risone/I1 erò	is:interrogative
#SFX b8 erò risonse erò
#SFX b8 erò rme/D0Dl erò
#SFX b8 erò ron/P0PlP&J1 erò
#SFX b8 erò rone/I1 aerò	is:interrogative
#SFX b8 erò ronme/D0Dl aerò
#SFX b8 erò udo/A1 [^u]erò
#SFX b8 er gene/I1 àer	is:interrogative
#SFX b8 er gone/I1 àer	is:interrogative
#SFX b8 er ime/D0DlD& er
#SFX b8 er imene/D0DlD& er
#SFX b8 o a/P0PlP& o
#SFX b8 o e/P0PlP&S0SlS&J1 o
#SFX b8 o i/P0PlP&S0SlS&J3 o
#SFX b8 rò ƚo/D& erò
#SFX b8 rò de erò
#SFX b8 rò ge erò
#SFX b8 rò lo/Dl erò
#SFX b8 rò me/D0 erò
#SFX b8 rò mo/P0PlP&J1 erò
#SFX b8 rò n/J1 erò
#SFX b8 rò ndo/P0PlP& erò
#SFX b8 rò ne/I1 erò	is:interrogative
#SFX b8 rò nse erò
#SFX b8 rò nte/M0FSPd erò
#SFX b8 rò nto/P0PlP&FS erò
#SFX b8 rò se/M0FS erò
#SFX b8 rò sto/A1FS erò
#SFX b8 rò va/S0J1J4 erò
#SFX b8 rò veƚo/A1 erò
#SFX b8 rò ve-ƚo/A1 erò
#SFX b8 rò ve-lo/A1 erò
#SFX b8 rò ve/J1 erò
#SFX b8 rò velo/A1 erò
#SFX b8 rò vi/J1J3J4 erò
#SFX b8 rò vo/J1 erò

# vèrbi '-er inregolari ((r[eï])èser)
# themeT1 + er/b9
#SFX b9 Y 75
#SFX b9 0 e èser
#SFX b9 0 ge èser
#SFX b9 0 me/D0Dl èser
#SFX b9 0 mene/D0DlD& èser
#SFX b9 er ar èser
#SFX b9 er are èser
#SFX b9 er arge èser
#SFX b9 er arme/D0Dl èser
#SFX b9 er armene/D0DlD& èser
#SFX b9 er i/P0PlP&S0SlS&J3J4 èser
#SFX b9 er ime/D0DlD& èser
#SFX b9 er imene/D0DlD& èser
#SFX b9 ser ra/S0SlS&J1J4 èser
#SFX b9 ser rane/I1 èser	is:interrogative
#SFX b9 ser rau/I4 èser
#SFX b9 ser re/J1 èser
#SFX b9 ser relo/A1 èser
#SFX b9 ser rene/I1 èser	is:interrogative
#SFX b9 ser reƚo/A1 èser
#SFX b9 ser ri/J1J3J4 èser
#SFX b9 ser rimo/P0PlP&J1 èser
#SFX b9 ser rimoe/I1 èser
#SFX b9 ser ritu/I3 èser	is:interrogative
#SFX b9 ser ro/J1 èser
#SFX b9 ser rone/I1 èser	is:interrogative
#SFX b9 èser astando/P0PlP&FS èser
#SFX b9 èser astanto/P0PlP&FS èser
#SFX b9 èser astàndome/D0DlD& èser
#SFX b9 èser astàndomene/D0DlD& èser
#SFX b9 èser astàntome/D0DlD& èser
#SFX b9 èser astàntomene/D0DlD& èser
#SFX b9 èser eren/J1 èser
#SFX b9 èser erene/I1 èser	is:interrogative
#SFX b9 èser erense èser
#SFX b9 èser erensi èser
#SFX b9 èser erion/P0PlP&J1 èser
#SFX b9 èser erione/I1 èser
#SFX b9 èser erionme/D0Dl èser
#SFX b9 èser eriven/J1 èser
#SFX b9 èser erivene/I1 èser	is:interrogative
#SFX b9 èser erivense èser
#SFX b9 èser erivensi èser
#SFX b9 èser erivion/J1 èser
#SFX b9 èser erivione/I1 èser	is:interrogative
#SFX b9 èser erivionse èser
#SFX b9 èser erivié/J4 èser
#SFX b9 èser eriviéu/I4 èser
#SFX b9 èser erivon/J1 èser
#SFX b9 èser erivone/I1 èser	is:interrogative
#SFX b9 èser erivonse èser
#SFX b9 èser erié/J4 èser
#SFX b9 èser eriéu/I4 èser
#SFX b9 èser eriónmene/D0DlD& èser
#SFX b9 èser eron/P0PlP&J1 èser
#SFX b9 èser erone/I1 èser	is:interrogative
#SFX b9 èser eronme/D0Dl èser
#SFX b9 èser erímoe/I1 èser
#SFX b9 èser erónmene/D0DlD& èser
#SFX b9 èser esendo/P0PlP& èser	ds:gerund+simple
#SFX b9 èser esente/M0FSPd èser	ds:participle+active
#SFX b9 èser esènte/M0FS èser	ds:participle+active
#SFX b9 èser esento/P0PlP&FS èser
#SFX b9 èser esènto/P0PlP&FS èser
#SFX b9 èser esesto/A1FS èser
#SFX b9 èser esudo/A1 èser
#SFX b9 èser eséndome/D0DlD& èser
#SFX b9 èser eséndomene/D0DlD& èser
#SFX b9 èser eséntome/D0DlD& èser
#SFX b9 èser eséntomene/D0DlD& èser
#SFX b9 èser esí/P0PlP&S0SlS&J3J4 èser
#SFX b9 èser esú/A1 èser
#SFX b9 èser étu/I3 èser	is:interrogative
#SFX b9 èser é/J4 èser
#SFX b9 èser élo/A1 èser
#SFX b9 èser éƚo/A1 èser

# vèrbi '-er inregolari (rïèser)
# themeT1 + er/b9ḅ9
#SFX ḅ9 Y 294
#SFX ḅ9 èser furese/M0FS èser
#SFX ḅ9 èser furesen/J1 èser
#SFX ḅ9 èser furesene/I1 èser	is:interrogative
#SFX ḅ9 èser furesense èser
#SFX ḅ9 èser furesensi èser
#SFX ḅ9 èser furesiede/J4 èser
#SFX ḅ9 èser furesiege/J4 èser
#SFX ḅ9 èser furesion/J1 èser
#SFX ḅ9 èser furesione/I1 èser	is:interrogative
#SFX ḅ9 èser furesionse èser
#SFX ḅ9 èser furesisen/J1 èser
#SFX ḅ9 èser furesisene/I1 èser	is:interrogative
#SFX ḅ9 èser furesisense èser
#SFX ḅ9 èser furesisensi èser
#SFX ḅ9 èser furesisiede/J4 èser
#SFX ḅ9 èser furesisiege/J4 èser
#SFX ḅ9 èser furesision/J1 èser
#SFX ḅ9 èser furesisione/I1 èser	is:interrogative
#SFX ḅ9 èser furesisionse èser
#SFX ḅ9 èser furesisié/J4 èser
#SFX ḅ9 èser furesison/J1 èser
#SFX ḅ9 èser furesisone/I1 èser	is:interrogative
#SFX ḅ9 èser furesisonse èser
#SFX ḅ9 èser furesié/J4 èser
#SFX ḅ9 èser furesiéu/I4 èser
#SFX ḅ9 èser fureson/J1 èser
#SFX ḅ9 èser furesone/I1 èser	is:interrogative
#SFX ḅ9 èser furesonse èser
#SFX ḅ9 èser furésimo/P0PlP&J1 èser
#SFX ḅ9 èser furésimoe/I1 èser
#SFX ḅ9 èser fuse/J5j5M0 èser
#SFX ḅ9 èser fusen/J1 èser
#SFX ḅ9 èser fusene/I1 èser	is:interrogative
#SFX ḅ9 èser fusense èser
#SFX ḅ9 èser fusensi èser
#SFX ḅ9 èser fusiede/J4 èser
#SFX ḅ9 èser fusiege/J4 èser
#SFX ḅ9 èser fusion/J1 èser
#SFX ḅ9 èser fusione/I1 èser	is:interrogative
#SFX ḅ9 èser fusionse èser
#SFX ḅ9 èser fusisen/J1 èser
#SFX ḅ9 èser fusisene/I1 èser	is:interrogative
#SFX ḅ9 èser fusisense èser
#SFX ḅ9 èser fusisensi èser
#SFX ḅ9 èser fusisiede/J4 èser
#SFX ḅ9 èser fusisiege/J4 èser
#SFX ḅ9 èser fusision/J1 èser
#SFX ḅ9 èser fusisione/I1 èser	is:interrogative
#SFX ḅ9 èser fusisionse èser
#SFX ḅ9 èser fusisié/J4 èser
#SFX ḅ9 èser fusison/J1 èser
#SFX ḅ9 èser fusisone/I1 èser	is:interrogative
#SFX ḅ9 èser fusisonse èser
#SFX ḅ9 èser fusié/J4 èser
#SFX ḅ9 èser fusiéu/I4 èser
#SFX ḅ9 èser fuson/J1 èser
#SFX ḅ9 èser fusone/I1 èser	is:interrogative
#SFX ḅ9 èser fusonse èser
#SFX ḅ9 èser fúselo/A1 èser
#SFX ḅ9 èser fúseƚo/A1 èser
#SFX ḅ9 èser fúsimo/P0PlP&J1 èser
#SFX ḅ9 èser fúsimoe/I1 èser
#SFX ḅ9 èser jèra/S0SlS&J1J4 èser
#SFX ḅ9 èser jèrane/I1 èser	is:interrogative
#SFX ḅ9 èser jèrau/I4 èser
#SFX ḅ9 èser jère/J1 èser
#SFX ḅ9 èser jèrelo/A1 èser
#SFX ḅ9 èser jèreme/D0DlD& èser
#SFX ḅ9 èser jèremene/D0DlD& èser
#SFX ḅ9 èser jèrene/I1 èser	is:interrogative
#SFX ḅ9 èser jèreƚo/A1 èser
#SFX ḅ9 èser jèri/J1J3J4 èser
#SFX ḅ9 èser jèrimo/P0PlP&J1 èser
#SFX ḅ9 èser jèrimone/I1 èser	is:interrogative
#SFX ḅ9 èser jèritu/I3 èser	is:interrogative
#SFX ḅ9 èser jèro/J1 èser
#SFX ḅ9 èser jèrone/I1 èser	is:interrogative
#SFX ḅ9 èser saralo/A1 èser
#SFX ḅ9 èser sarane/I1 èser	is:interrogative
#SFX ḅ9 èser saratu/I3 èser	is:interrogative
#SFX ḅ9 èser sarave/S0SlS&J6j6 èser	ds:conditional+present
#SFX ḅ9 èser saraƚo/A1 èser
#SFX ḅ9 èser saremo/P0PlP&J1 èser
#SFX ḅ9 èser saren/J1 èser
#SFX ḅ9 èser sarene/I1 èser	is:interrogative
#SFX ḅ9 èser sarimo/P0PlP&J1 èser
#SFX ḅ9 èser sarié/J4 èser
#SFX ḅ9 èser sariéu/I4 èser
#SFX ḅ9 èser saron/J1 èser
#SFX ḅ9 èser sarone/I1 èser	is:interrogative
#SFX ḅ9 èser sarà/S0SlS&J1J3 èser
#SFX ḅ9 èser saràe/S0SlS& èser	ds:conditional+present
#SFX ḅ9 èser sarà(v)elo/A1 èser
#SFX ḅ9 èser sarà(v)ene/I1 èser	is:interrogative
#SFX ḅ9 èser sarà(v)eƚo/A1 èser
#SFX ḅ9 èser sarè/J1 èser
#SFX ḅ9 èser sarène/I1 èser	is:interrogative
#SFX ḅ9 èser saré/J4 èser
#SFX ḅ9 èser sarémoe/I1 èser
#SFX ḅ9 èser saréu/I4 èser
#SFX ḅ9 èser sarí/J4 èser
#SFX ḅ9 èser saría/SlS&J1J3 èser
#SFX ḅ9 èser sarèe/S0SlS&J1J3 èser
#SFX ḅ9 èser saríane/I1 èser	is:interrogative
#SFX ḅ9 èser saríatu/I3 èser	is:interrogative
#SFX ḅ9 èser saríe/S0SlS&J1J3 èser
#SFX ḅ9 èser saríelo/A1 èser
#SFX ḅ9 èser saríene/I1 èser	is:interrogative
#SFX ḅ9 èser saríeƚo/A1 èser
#SFX ḅ9 èser sarímoe/I1 èser
#SFX ḅ9 èser saríu/I4 èser
#SFX ḅ9 èser sarò/J1 èser
#SFX ḅ9 èser saròe/I1 èser
#SFX ḅ9 èser selo/A1 èser
#SFX ḅ9 èser semo/P0PlP&J1 èser
#SFX ḅ9 èser sen/J1 èser
#SFX ḅ9 èser sene/I1 èser	is:interrogative
#SFX ḅ9 èser sepi/S0SlS&J3 èser
#SFX ḅ9 èser sepia/P0PlP& èser
#SFX ḅ9 èser sepie/P0PlP&S0SlS&J1 èser
#SFX ḅ9 èser sepiede/J4 èser
#SFX ḅ9 èser sepiege/J4 èser
#SFX ḅ9 èser sepiemo/P0PlP&J1 èser
#SFX ḅ9 èser sepiemo/J1 èser
#SFX ḅ9 èser sepien/J1 èser
#SFX ḅ9 èser sepiene/I1 èser	is:interrogative
#SFX ḅ9 èser sepimo/P0PlP&J1 èser
#SFX ḅ9 èser sepimo/J1 èser
#SFX ḅ9 èser sepion/J1 èser
#SFX ḅ9 èser sepione/I1 èser	is:interrogative
#SFX ḅ9 èser sepiè/J1 èser
#SFX ḅ9 èser sepiène/I1 èser	is:interrogative
#SFX ḅ9 èser sepié/J4 èser
#SFX ḅ9 èser sepiémoe/I1 èser
#SFX ḅ9 èser sepiéu/I4 èser
#SFX ḅ9 èser sepí/J4 èser
#SFX ḅ9 èser seràlo/A1 èser
#SFX ḅ9 èser serane/I1 èser	is:interrogative
#SFX ḅ9 èser seràtu/I3 èser	is:interrogative
#SFX ḅ9 èser serave/S0SlS&J6j6 èser	ds:conditional+present
#SFX ḅ9 èser seràƚo/A1 èser
#SFX ḅ9 èser seremo/P0PlP&J1 èser
#SFX ḅ9 èser seren/J1 èser
#SFX ḅ9 èser serene/I1 èser	is:interrogative
#SFX ḅ9 èser serense èser
#SFX ḅ9 èser serensi èser
#SFX ḅ9 èser seresi/J4 èser
#SFX ḅ9 èser seresiu/I4 èser
#SFX ḅ9 èser serimo/P0PlP&J1 èser
#SFX ḅ9 èser serion/J1 èser
#SFX ḅ9 èser serione/I1 èser
#SFX ḅ9 èser serionse èser
#SFX ḅ9 èser serisen/J1 èser
#SFX ḅ9 èser serisene/I1 èser	is:interrogative
#SFX ḅ9 èser serisense èser
#SFX ḅ9 èser serisensi èser
#SFX ḅ9 èser serisi/J4 èser
#SFX ḅ9 èser serision/J1 èser
#SFX ḅ9 èser serisione/I1 èser	is:interrogative
#SFX ḅ9 èser serisionse èser
#SFX ḅ9 èser serisiu/I4 èser
#SFX ḅ9 èser serisié/J4 èser
#SFX ḅ9 èser serisiéu/I4 èser
#SFX ḅ9 èser serison/J1 èser
#SFX ḅ9 èser serisone/I1 èser	is:interrogative
#SFX ḅ9 èser serisonse èser
#SFX ḅ9 èser serié/J4 èser
#SFX ḅ9 èser seriéu/I4 èser
#SFX ḅ9 èser seron/J1 èser
#SFX ḅ9 èser serone/I1 èser	is:interrogative
#SFX ḅ9 èser seronse èser
#SFX ḅ9 èser serà/S0SlS&J1J3 èser
#SFX ḅ9 èser seràe/S0SlS& èser	ds:conditional+present
#SFX ḅ9 èser serà(v)elo/A1 èser
#SFX ḅ9 èser serà(v)ene/I1 èser	is:interrogative
#SFX ḅ9 èser serà(v)eƚo/A1 èser
#SFX ḅ9 èser serè/J1 èser
#SFX ḅ9 èser serène/I1 èser	is:interrogative
#SFX ḅ9 èser seré/J4 èser
#SFX ḅ9 èser serémoe/I1 èser
#SFX ḅ9 èser serésimo/J1 èser
#SFX ḅ9 èser serésimoe/I1 èser
#SFX ḅ9 èser serésitu/I3 èser	is:interrogative
#SFX ḅ9 èser seréu/I4 èser
#SFX ḅ9 èser serí/J4 èser
#SFX ḅ9 èser sería/SlS&J1J3 èser
#SFX ḅ9 èser serèe/S0SlS&J1J3 èser
#SFX ḅ9 èser seríane/I1 èser	is:interrogative
#SFX ḅ9 èser seríatu/I3 èser	is:interrogative
#SFX ḅ9 èser seríe/S0SlS&J1J3 èser
#SFX ḅ9 èser seríelo/A1 èser
#SFX ḅ9 èser seríene/I1 èser	is:interrogative
#SFX ḅ9 èser seríeƚo/A1 èser
#SFX ḅ9 èser serímoe/I1 èser
#SFX ḅ9 èser serísitu/I3 èser	is:interrogative
#SFX ḅ9 èser seríu/I4 èser
#SFX ḅ9 èser serò/J1 èser
#SFX ḅ9 èser seròe/I1 èser
#SFX ḅ9 èser sétu/I3 èser	is:interrogative
#SFX ḅ9 èser séu/I4 èser
#SFX ḅ9 èser séƚo/A1 èser
#SFX ḅ9 èser siando/P0PlP&FS èser
#SFX ḅ9 èser sianto/P0PlP&FS èser
#SFX ḅ9 èser sipiando/P0PlP&FS èser
#SFX ḅ9 èser sime/D0DlD& èser
#SFX ḅ9 èser simo/P0PlP&J1 èser
#SFX ḅ9 èser sion/J1 èser
#SFX ḅ9 èser sione/I1M0 èser	is:interrogative
#SFX ḅ9 èser sionmi èser
#SFX ḅ9 èser sipi/S0SlS&J3 èser
#SFX ḅ9 èser sipia/P0PlP& èser
#SFX ḅ9 èser sipie/P0PlP&S0SlS&J1 èser
#SFX ḅ9 èser sipiede/J4 èser
#SFX ḅ9 èser sipiege/J4 èser
#SFX ḅ9 èser sipiemo/P0PlP&J1 èser
#SFX ḅ9 èser sipiemo/J1 èser
#SFX ḅ9 èser sipien/J1 èser
#SFX ḅ9 èser sipiene/I1 èser	is:interrogative
#SFX ḅ9 èser sipimo/P0PlP&J1 èser
#SFX ḅ9 èser sipimo/J1 èser
#SFX ḅ9 èser sipion/J1 èser
#SFX ḅ9 èser sipione/I1 èser	is:interrogative
#SFX ḅ9 èser sipiè/J1 èser
#SFX ḅ9 èser sipiène/I1 èser	is:interrogative
#SFX ḅ9 èser sipié/J4 èser
#SFX ḅ9 èser sipiémoe/I1 èser
#SFX ḅ9 èser sipiéu/I4 èser
#SFX ḅ9 èser sipí/J4 èser
#SFX ḅ9 èser situ/I3 èser	is:interrogative
#SFX ḅ9 èser siàndome/D0DlD& èser
#SFX ḅ9 èser siàndomene/D0DlD& èser
#SFX ḅ9 èser siàntome/D0DlD& èser
#SFX ḅ9 èser siàntomene/D0DlD& èser
#SFX ḅ9 èser sipiàndome/D0DlD& èser
#SFX ḅ9 èser sipiàndomene/D0DlD& èser
#SFX ḅ9 èser son/'9J1 èser
#SFX ḅ9 èser sone/I1M0 èser	is:interrogative
#SFX ḅ9 èser sonjo èser
#SFX ḅ9 èser sonmi èser
#SFX ḅ9 èser sonɉo èser
#SFX ḅ9 èser su/J1 èser
#SFX ḅ9 èser sue/I1M0 èser	is:interrogative
#SFX ḅ9 èser sujo èser
#SFX ḅ9 èser sumi èser
#SFX ḅ9 èser suɉo èser
#SFX ḅ9 èser stado/A1FS èser
#SFX ḅ9 èser stasto/A1FS èser
#SFX ḅ9 èser stato/A1FS èser
#SFX ḅ9 èser stesto/A1FS èser
#SFX ḅ9 èser stà èser
#SFX ḅ9 èser stào/A1 èser
#SFX ḅ9 èser stè èser
#SFX ḅ9 èser stò èser
#SFX ḅ9 èser sé/S0SlS&J4J5j5 èser
#SFX ḅ9 èser sémoe/I1 èser
#SFX ḅ9 èser sí/P0PlP&S0SlS&J3J4 èser
#SFX ḅ9 èser símene/D0DlD& èser
#SFX ḅ9 èser símoe/I1 èser
#SFX ḅ9 èser sípiene/I1 èser	is:interrogative
#SFX ḅ9 èser sípime/D0DlD& èser
#SFX ḅ9 èser sípimene/D0DlD& èser
#SFX ḅ9 èser sípitu/I3 èser	is:interrogative
#SFX ḅ9 èser síu/I4 èser
#SFX ḅ9 èser xé-stu èser
#SFX ḅ9 èser xé/S0SlS&J4J5j5 èser
#SFX ḅ9 èser xélo/A1 èser
#SFX ḅ9 èser xéstu èser
#SFX ḅ9 èser xéƚo/A1 èser
#SFX ḅ9 èser xèra/S0SlS&J1J4 èser
#SFX ḅ9 èser xèrane/I1 èser	is:interrogative
#SFX ḅ9 èser xèrau/I4 èser
#SFX ḅ9 èser xère/J1 èser
#SFX ḅ9 èser xèrelo/A1 èser
#SFX ḅ9 èser xèrene/I1 èser	is:interrogative
#SFX ḅ9 èser xèreƚo/A1 èser
#SFX ḅ9 èser xèri/J1J3J4 èser
#SFX ḅ9 èser xèrimo/P0PlP&J1 èser
#SFX ḅ9 èser xèrimoe/I1 èser
#SFX ḅ9 èser xèritu/I3 èser	is:interrogative
#SFX ḅ9 èser xèro/J1 èser
#SFX ḅ9 èser xèrone/I1 èser	is:interrogative
#SFX ḅ9 èser ɉèra/S0SlS&J1J4 èser
#SFX ḅ9 èser ɉèrane/I1 èser	is:interrogative
#SFX ḅ9 èser ɉèrau/I4 èser
#SFX ḅ9 èser ɉère/J1 èser
#SFX ḅ9 èser ɉèrelo/A1 èser
#SFX ḅ9 èser ɉèrene/I1 èser	is:interrogative
#SFX ḅ9 èser ɉèreƚo/A1 èser
#SFX ḅ9 èser ɉèri/J1J3J4 èser
#SFX ḅ9 èser ɉèrimo/P0PlP&J1 èser
#SFX ḅ9 èser ɉèrimoe/I1 èser
#SFX ḅ9 èser ɉèritu/I3 èser	is:interrogative
#SFX ḅ9 èser ɉèro/J1 èser
#SFX ḅ9 èser ɉèrone/I1 èser	is:interrogative


# vèrbi -ér inregolari ((stra)sav?er)
# themeT1 + r/a0a1a2c1P0PlP&
#SFX c1 Y 468
#SFX c1 0 imo/P0PlP&J1 aver
#SFX c1 0 me/D0Dl aver
#SFX c1 0 ne/I1 o	is:interrogative
#SFX c1 0 í/J4 aver
#SFX c1 0 íe/S0SlS&J1 aver
#SFX c1 0 ímoe/I1 aver
#SFX c1 0 íu/I4 aver
#SFX c1 aver ojo aver
#SFX c1 aver oɉo aver
#SFX c1 aver à/P0PlP&J1J3 aver
#SFX c1 aver àene/I1 aver	is:interrogative
#SFX c1 aver àlo/A1 aver
#SFX c1 aver àmene/D0DlD& aver
#SFX c1 aver àpielo/A1 aver
#SFX c1 aver àpiene/I1 aver	is:interrogative
#SFX c1 aver àpieƚo/A1 aver
#SFX c1 aver àpime/D0DlD& aver
#SFX c1 aver àpimene/D0DlD& aver
#SFX c1 aver àpionme/D0Dl aver
#SFX c1 aver àpitu/I3 aver	is:interrogative
#SFX c1 aver àme/D0DlD& aver
#SFX c1 aver àne/I1 aver	is:interrogative
#SFX c1 aver àtu/I3 aver	is:interrogative
#SFX c1 aver àƚo/A1 aver
#SFX c1 aver ébiene/I1 aver	is:interrogative
#SFX c1 aver ébime/D0DlD& aver
#SFX c1 aver ébimene/D0DlD& aver
#SFX c1 aver ébitu/I3 aver	is:interrogative
#SFX c1 aver épiene/I1 aver	is:interrogative
#SFX c1 aver épime/D0DlD& aver
#SFX c1 aver épimene/D0DlD& aver
#SFX c1 aver épitu/I3 aver	is:interrogative
#SFX c1 aver ò/J1 aver
#SFX c1 aver òe/I1 aver
#SFX c1 aver òjo aver
#SFX c1 aver òɉo aver
#SFX c1 er aràlo/A1 aver
#SFX c1 er aràne/I1 aver	is:interrogative
#SFX c1 er aràtu/I3 aver	is:interrogative
#SFX c1 er arave/S0SlS&J6j6 aver	ds:conditional+present
#SFX c1 er aràƚo/A1 aver
#SFX c1 er aremo/P0PlP&J1 aver
#SFX c1 er aren/J1 aver
#SFX c1 er arene/I1 aver	is:interrogative
#SFX c1 er arense aver
#SFX c1 er arensi aver
#SFX c1 er aresi/J4 aver
#SFX c1 er aresiu/I4 aver
#SFX c1 er arimo/J1 aver
#SFX c1 er arion/J1 aver
#SFX c1 er arione/I1 aver
#SFX c1 er arionse aver
#SFX c1 er arisen/J1 aver
#SFX c1 er arisene/I1 aver	is:interrogative
#SFX c1 er arisense aver
#SFX c1 er arisensi aver
#SFX c1 er arisi/J4 aver
#SFX c1 er arision/J1 aver
#SFX c1 er arisione/I1 aver	is:interrogative
#SFX c1 er arisionse aver
#SFX c1 er arisiu/I4 aver
#SFX c1 er arisié/J4 aver
#SFX c1 er arisiéu/I4 aver
#SFX c1 er arison/J1 aver
#SFX c1 er arisone/I1 aver	is:interrogative
#SFX c1 er arisonse aver
#SFX c1 er arié/J4 aver
#SFX c1 er ariéu/I4 aver
#SFX c1 er aron/J1 aver
#SFX c1 er arone/I1 aver	is:interrogative
#SFX c1 er aronse aver
#SFX c1 er arà/S0SlS&J1J3 aver
#SFX c1 er aràe/S0SlS& aver	ds:conditional+present
#SFX c1 er arà(v)elo/A1 aver
#SFX c1 er arà(v)ene/I1 aver	is:interrogative
#SFX c1 er arà(v)eƚo/A1 aver
#SFX c1 er arè/J1 aver
#SFX c1 er arène/I1 aver	is:interrogative
#SFX c1 er aré/J4 aver
#SFX c1 er arémoe/I1 aver
#SFX c1 er arémome/D0DlD& aver
#SFX c1 er arémomene/D0DlD& aver
#SFX c1 er arésimo/J1 aver
#SFX c1 er arésimoe/I1 aver
#SFX c1 er arésitu/I3 aver	is:interrogative
#SFX c1 er aréu/I4 aver
#SFX c1 er arí/J4 aver
#SFX c1 er aría/SlS&J1J3 aver
#SFX c1 er arèe/S0SlS&J1J3 aver
#SFX c1 er aríane/I1 aver	is:interrogative
#SFX c1 er aríatu/I3 aver	is:interrogative
#SFX c1 er aríe/S0SlS&J1J3 aver
#SFX c1 er aríelo/A1 aver
#SFX c1 er aríene/I1 aver	is:interrogative
#SFX c1 er aríeƚo/A1 aver
#SFX c1 er arímoe/I1 aver
#SFX c1 er arísitu/I3 aver	is:interrogative
#SFX c1 er aríu/I4 aver
#SFX c1 er arò/J1 aver
#SFX c1 er aròe/I1 aver
#SFX c1 er iede/J4 aver
#SFX c1 er iege/J4 aver
#SFX c1 er ime/D0DlD& aver
#SFX c1 er imo/P0PlP&J1 aver
#SFX c1 er ion/P0PlP&J1 aver
#SFX c1 er ione/I1 aver	is:interrogative
#SFX c1 er ionme/D0Dl aver
#SFX c1 er isen/J1 aver
#SFX c1 er isene/I1 aver	is:interrogative
#SFX c1 er isense aver
#SFX c1 er isensi aver
#SFX c1 er isiede/J4 aver
#SFX c1 er isiege/J4 aver
#SFX c1 er ision/J1 aver
#SFX c1 er isione/I1 aver	is:interrogative
#SFX c1 er isionse aver
#SFX c1 er isié/J4 aver
#SFX c1 er ison/J1 aver
#SFX c1 er isone/I1 aver	is:interrogative
#SFX c1 er isonse aver
#SFX c1 er iven/J1 aver
#SFX c1 er ivene/I1 aver	is:interrogative
#SFX c1 er ivense aver
#SFX c1 er ivensi aver
#SFX c1 er ivion/J1 aver
#SFX c1 er ivione/I1 aver	is:interrogative
#SFX c1 er ivionse aver
#SFX c1 er ivié/J4 aver
#SFX c1 er iviéu/I4 aver
#SFX c1 er ivon/J1 aver
#SFX c1 er ivone/I1 aver	is:interrogative
#SFX c1 er ivonse aver
#SFX c1 er ié/J4 aver
#SFX c1 er iéu/I4 aver
#SFX c1 er iónmene/D0DlD& aver
#SFX c1 er on/P0PlP&J1 aver
#SFX c1 er one/I1 aver	is:interrogative
#SFX c1 er onme/D0Dl aver
#SFX c1 er udo/A1 aver
#SFX c1 er e/I1 aver
#SFX c1 er é/S0SlS&J4 aver
#SFX c1 er éa/S0SlS&J1J4 aver
#SFX c1 er éane/I1 aver	is:interrogative
#SFX c1 er éau/I4 aver
#SFX c1 er ée/J1 aver
#SFX c1 er éelo/A1 aver
#SFX c1 er éene/I1 aver	is:interrogative
#SFX c1 er éeƚo/A1 aver
#SFX c1 er éi/J1J3J4 aver
#SFX c1 er éimo/J1 aver
#SFX c1 er éimoe/I1 aver
#SFX c1 er éitu/I3 aver	is:interrogative
#SFX c1 er émene/D0DlD& aver
#SFX c1 er émoe/I1 aver
#SFX c1 er émome/D0DlD& aver
#SFX c1 er émomene/D0DlD& aver
#SFX c1 er éndome/D0DlD& aver
#SFX c1 er éndomene/D0DlD& aver
#SFX c1 er éntome/D0DlD& aver
#SFX c1 er éntomene/D0DlD& aver
#SFX c1 er éo/J1 aver
#SFX c1 er éone/I1 aver	is:interrogative
#SFX c1 er érmene/D0DlD& aver
#SFX c1 er ésimo aver
#SFX c1 er éu/I4 aver
#SFX c1 er évane/I1 aver	is:interrogative
#SFX c1 er évau/I4 aver
#SFX c1 er évelo/A1 aver
#SFX c1 er évene/I1 aver	is:interrogative
#SFX c1 er éveƚo/A1 aver
#SFX c1 er évimo/J1 aver
#SFX c1 er évimoe/I1 aver
#SFX c1 er évitu/I3 aver	is:interrogative
#SFX c1 er évone/I1 aver	is:interrogative
#SFX c1 er í/S0SlS&J4 aver
#SFX c1 er ímene/D0DlD& aver
#SFX c1 er ímoe/I1 aver
#SFX c1 er íu/I4 aver
#SFX c1 er ónmene/D0DlD& aver
#SFX c1 er ú/A1 aver
#SFX c1 o e/P0PlP&S0SlS&J1 o
#SFX c1 r de aver
#SFX c1 r ge aver
#SFX c1 r lo/A1 aver
#SFX c1 r me/D0DlD& aver
#SFX c1 r mo/P0PlP&J1 aver
#SFX c1 r n/J1 aver
#SFX c1 r ne/I1 aver	is:interrogative
#SFX c1 r nse aver
#SFX c1 r nte/M0FSPd aver
#SFX c1 r nto aver
#SFX c1 r se/M0FS aver
#SFX c1 r va/S0SlS&J1J4 aver
#SFX c1 r ve/J1 aver
#SFX c1 r vi/J1J3J4 aver
#SFX c1 r vo/J1 aver
#SFX c1 r ƚo/A1 aver
#SFX c1 ver bi/S0SlS&J3 aver
#SFX c1 ver bia/P0PlP& aver
#SFX c1 ver biando/P0PlP&FS ver
#SFX c1 ver bianto/P0PlP&FS ver
#SFX c1 ver bie/P0PlP&S0SlS&J1 aver
#SFX c1 ver biede/J4 aver
#SFX c1 ver biege/J4 aver
#SFX c1 ver biemo/P0PlP&J1 aver
#SFX c1 ver bien/J1 aver
#SFX c1 ver biene/I1 aver	is:interrogative
#SFX c1 ver bion/P0PlP&J1 aver
#SFX c1 ver bione/I1 aver	is:interrogative
#SFX c1 ver biàndome/D0DlD& ver
#SFX c1 ver biàndomene/D0DlD& ver
#SFX c1 ver biè/J1 aver
#SFX c1 ver biène/I1 aver	is:interrogative
#SFX c1 ver bié/J4 aver
#SFX c1 ver biémoe/I1 aver
#SFX c1 ver biéu/I4 aver
#SFX c1 ver budo/A1 aver
#SFX c1 ver bú/A1 aver
#SFX c1 ver e/S0SlS&J1 aver
#SFX c1 ver lo/A1 aver
#SFX c1 ver pi/S0SlS&J3 aver
#SFX c1 ver pia/P0PlP& aver
#SFX c1 ver pie/P0PlP&S0SlS&J1 aver
#SFX c1 ver piede/J4 aver
#SFX c1 ver piege/J4 aver
#SFX c1 ver piemo/P0PlP&J1 aver
#SFX c1 ver pien/J1 aver
#SFX c1 ver piene/I1 aver	is:interrogative
#SFX c1 ver pion/P0PlP&J1 aver
#SFX c1 ver pione/I1 aver	is:interrogative
#SFX c1 ver piè/J1 aver
#SFX c1 ver piène/I1 aver	is:interrogative
#SFX c1 ver pié/J4 aver
#SFX c1 ver piémoe/I1 aver
#SFX c1 ver piéu/I4 aver
#SFX c1 0 imo/P0PlP&J1 aer
#SFX c1 0 me/D0Dl aer
#SFX c1 0 í/J4 aer
#SFX c1 0 íe/S0SlS&J1 aer
#SFX c1 0 ímoe/I1 aer
#SFX c1 0 íu/I4 aer
#SFX c1 aer ojo aer
#SFX c1 aer oɉo aer
#SFX c1 aer à/P0PlP&J1J3 aer
#SFX c1 aer àene/I1 aer	is:interrogative
#SFX c1 aer àlo/A1 aer
#SFX c1 aer àmene/D0DlD& aer
#SFX c1 aer àpielo/A1 aer
#SFX c1 aer àpiene/I1 aer	is:interrogative
#SFX c1 aer àpieƚo/A1 aer
#SFX c1 aer àpime/D0DlD& aer
#SFX c1 aer àpimene/D0DlD& aer
#SFX c1 aer àpionme/D0Dl aer
#SFX c1 aer àpitu/I3 aer	is:interrogative
#SFX c1 aer àƚo/A1 aer
#SFX c1 aer ébiene/I1 aer	is:interrogative
#SFX c1 aer ébime/D0DlD& aer
#SFX c1 aer ébimene/D0DlD& aer
#SFX c1 aer ébitu/I3 aer	is:interrogative
#SFX c1 aer épiene/I1 aer	is:interrogative
#SFX c1 aer épime/D0DlD& aer
#SFX c1 aer épimene/D0DlD& aer
#SFX c1 aer épitu/I3 aer	is:interrogative
#SFX c1 aer ò/J1 aer
#SFX c1 aer òe/I1 aer
#SFX c1 aer òjo aer
#SFX c1 aer òɉo aer
#SFX c1 er aràlo/A1 aer
#SFX c1 er aràne/I1 aer	is:interrogative
#SFX c1 er aràtu/I3 aer	is:interrogative
#SFX c1 er arave/S0SlS&J6j6 aer	ds:conditional+present
#SFX c1 er aràƚo/A1 aer
#SFX c1 er aremo/P0PlP&J1 aer
#SFX c1 er aren/J1 aer
#SFX c1 er arene/I1 aer	is:interrogative
#SFX c1 er arense aer
#SFX c1 er arensi aer
#SFX c1 er aresi/J4 aer
#SFX c1 er aresiu/I4 aer
#SFX c1 er arimo/J1 aer
#SFX c1 er arion/J1 aer
#SFX c1 er arione/I1 aer
#SFX c1 er arionse aer
#SFX c1 er arisen/J1 aer
#SFX c1 er arisene/I1 aer	is:interrogative
#SFX c1 er arisense aer
#SFX c1 er arisensi aer
#SFX c1 er arisi/J4 aer
#SFX c1 er arision/J1 aer
#SFX c1 er arisione/I1 aer	is:interrogative
#SFX c1 er arisionse aer
#SFX c1 er arisiu/I4 aer
#SFX c1 er arisié/J4 aer
#SFX c1 er arisiéu/I4 aer
#SFX c1 er arison/J1 aer
#SFX c1 er arisone/I1 aer	is:interrogative
#SFX c1 er arisonse aer
#SFX c1 er arié/J4 aer
#SFX c1 er ariéu/I4 aer
#SFX c1 er aron/J1 aer
#SFX c1 er arone/I1 aer	is:interrogative
#SFX c1 er aronse aer
#SFX c1 er arà/S0SlS&J1J3 aer
#SFX c1 er aràe/S0SlS& aer	ds:conditional+present
#SFX c1 er arà(v)elo/A1 aer
#SFX c1 er arà(v)ene/I1 aer	is:interrogative
#SFX c1 er arà(v)eƚo/A1 aer
#SFX c1 er arè/J1 aer
#SFX c1 er arène/I1 aer	is:interrogative
#SFX c1 er aré/J4 aer
#SFX c1 er arémoe/I1 aer
#SFX c1 er arémome/D0DlD& aer
#SFX c1 er arémomene/D0DlD& aer
#SFX c1 er arésimo/J1 aer
#SFX c1 er arésimoe/I1 aer
#SFX c1 er arésitu/I3 aer	is:interrogative
#SFX c1 er aréu/I4 aer
#SFX c1 er arí/J4 aer
#SFX c1 er aría/SlS&J1J3 aer
#SFX c1 er arèe/S0SlS&J1J3 aer
#SFX c1 er aríane/I1 aer	is:interrogative
#SFX c1 er aríatu/I3 aer	is:interrogative
#SFX c1 er aríe/S0SlS&J1J3 aer
#SFX c1 er aríelo/A1 aer
#SFX c1 er aríene/I1 aer	is:interrogative
#SFX c1 er aríeƚo/A1 aer
#SFX c1 er arímoe/I1 aer
#SFX c1 er arísitu/I3 aer	is:interrogative
#SFX c1 er aríu/I4 aer
#SFX c1 er arò/J1 aer
#SFX c1 er aròe/I1 aer
#SFX c1 er bi/S0SlS&J3 aer
#SFX c1 er bia/P0PlP& aer
#SFX c1 er biando/P0PlP&FS aer
#SFX c1 er bianto/P0PlP&FS aer
#SFX c1 er bie/P0PlP&S0SlS&J1 aer
#SFX c1 er biede/J4 aer
#SFX c1 er biege/J4 aer
#SFX c1 er biemo/P0PlP&J1 aer
#SFX c1 er bien/J1 aer
#SFX c1 er biene/I1 aer	is:interrogative
#SFX c1 er bion/P0PlP&J1 aer
#SFX c1 er bione/I1 aer	is:interrogative
#SFX c1 er biàndome/D0DlD& aer
#SFX c1 er biàndomene/D0DlD& aer
#SFX c1 er biè/J1 aer
#SFX c1 er biène/I1 aer	is:interrogative
#SFX c1 er bié/J4 aer
#SFX c1 er biémoe/I1 aer
#SFX c1 er biéu/I4 aer
#SFX c1 er budo/A1 aer
#SFX c1 er bú/A1 aer
#SFX c1 er e/S0SlS&J1I1 aer
#SFX c1 er iede/J4 aer
#SFX c1 er iege/J4 aer
#SFX c1 er ime/D0DlD& aer
#SFX c1 er imo/P0PlP&J1 aer
#SFX c1 er ion/P0PlP&J1 aer
#SFX c1 er ione/I1 aer	is:interrogative
#SFX c1 er ionme/D0Dl aer
#SFX c1 er isen/J1 aer
#SFX c1 er isene/I1 aer	is:interrogative
#SFX c1 er isense aer
#SFX c1 er isensi aer
#SFX c1 er isiede/J4 aer
#SFX c1 er isiege/J4 aer
#SFX c1 er ision/J1 aer
#SFX c1 er isione/I1 aer	is:interrogative
#SFX c1 er isionse aer
#SFX c1 er isié/J4 aer
#SFX c1 er ison/J1 aer
#SFX c1 er isone/I1 aer	is:interrogative
#SFX c1 er isonse aer
#SFX c1 er iven/J1 aer
#SFX c1 er ivene/I1 aer	is:interrogative
#SFX c1 er ivense aer
#SFX c1 er ivensi aer
#SFX c1 er ivion/J1 aer
#SFX c1 er ivione/I1 aer	is:interrogative
#SFX c1 er ivionse aer
#SFX c1 er ivié/J4 aer
#SFX c1 er iviéu/I4 aer
#SFX c1 er ivon/J1 aer
#SFX c1 er ivone/I1 aer	is:interrogative
#SFX c1 er ivonse aer
#SFX c1 er ié/J4 aer
#SFX c1 er iéu/I4 aer
#SFX c1 er iónmene/D0DlD& aer
#SFX c1 er lo/A1 aer
#SFX c1 er me/D0DlD& aer
#SFX c1 er ne/I1 aer	is:interrogative
#SFX c1 er on/P0PlP&J1 aer
#SFX c1 er one/I1 aer	is:interrogative
#SFX c1 er onme/D0Dl aer
#SFX c1 er pi/S0SlS&J3 aer
#SFX c1 er pia/P0PlP& aer
#SFX c1 er pie/P0PlP&S0SlS&J1 aer
#SFX c1 er piede/J4 aer
#SFX c1 er piege/J4 aer
#SFX c1 er piemo/P0PlP&J1 aer
#SFX c1 er pien/J1 aer
#SFX c1 er piene/I1 aer	is:interrogative
#SFX c1 er pion/P0PlP&J1 aer
#SFX c1 er pione/I1 aer	is:interrogative
#SFX c1 er piè/J1 aer
#SFX c1 er piène/I1 aer	is:interrogative
#SFX c1 er pié/J4 aer
#SFX c1 er piémoe/I1 aer
#SFX c1 er piéu/I4 aer
#SFX c1 er tu/I3 aer	is:interrogative
#SFX c1 er udo/A1 aer
#SFX c1 er é/S0SlS&J4 aer
#SFX c1 er éa/S0SlS&J1J4 aer
#SFX c1 er éane/I1 aer	is:interrogative
#SFX c1 er éau/I4 aer
#SFX c1 er ée/J1 aer
#SFX c1 er éelo/A1 aer
#SFX c1 er éene/I1 aer	is:interrogative
#SFX c1 er éeƚo/A1 aer
#SFX c1 er éi/J1J3J4 aer
#SFX c1 er éimo/J1 aer
#SFX c1 er éimoe/I1 aer
#SFX c1 er éitu/I3 aer	is:interrogative
#SFX c1 er émene/D0DlD& aer
#SFX c1 er émoe/I1 aer
#SFX c1 er émome/D0DlD& aer
#SFX c1 er émomene/D0DlD& aer
#SFX c1 er éndome/D0DlD& aer
#SFX c1 er éndomene/D0DlD& aer
#SFX c1 er éntome/D0DlD& aer
#SFX c1 er éntomene/D0DlD& aer
#SFX c1 er éo/J1 aer
#SFX c1 er éone/I1 aer	is:interrogative
#SFX c1 er érmene/D0DlD& aer
#SFX c1 er ésimo aer
#SFX c1 er éu/I4 aer
#SFX c1 er évane/I1 aer	is:interrogative
#SFX c1 er évau/I4 aer
#SFX c1 er évelo/A1 aer
#SFX c1 er évene/I1 aer	is:interrogative
#SFX c1 er éveƚo/A1 aer
#SFX c1 er évimo/J1 aer
#SFX c1 er évimoe/I1 aer
#SFX c1 er évitu/I3 aer	is:interrogative
#SFX c1 er évone/I1 aer	is:interrogative
#SFX c1 er í/S0SlS&J4 aer
#SFX c1 er ímene/D0DlD& aer
#SFX c1 er ímoe/I1 aer
#SFX c1 er íu/I4 aer
#SFX c1 er ónmene/D0DlD& aer
#SFX c1 er ú/A1 aer
#SFX c1 er ƚo/A1 aer
#SFX c1 r de aer
#SFX c1 r ge aer
#SFX c1 r lo/A1 aer
#SFX c1 r me/D0DlD& aer
#SFX c1 r mo/P0PlP&J1 aer
#SFX c1 r n/J1 aer
#SFX c1 r ne/I1 aer	is:interrogative
#SFX c1 r nse aer
#SFX c1 r nte/M0FSPd aer
#SFX c1 r nto aer
#SFX c1 r se/M0FS aer
#SFX c1 r va/S0SlS&J1J4 aer
#SFX c1 r ve/J1 aer
#SFX c1 r vi/J1J3J4 aer
#SFX c1 r vo/J1 aer
#SFX c1 r ƚo/A1 aer

# vèrbi -ér inregolari ((des|re)(c|ti?)oler, (mal|re)voler)
# themeT1 + r/a0a1a2c2c3c4P0PlP&
# themeT8 + o/a0a1a2c2c3c4FSJ1
#SFX c2 Y 62
#SFX c2 er éndome/D0 er
#SFX c2 er éndomene/D0 er
#SFX c2 er éntome/D0 er
#SFX c2 er éntomene/D0 er
#SFX c2 ler rave/S0 oler	ds:conditional+present
#SFX c2 ler remo/P0PlP&J1 oler
#SFX c2 ler ren/J1 oler
#SFX c2 ler rense oler
#SFX c2 ler rensi oler
#SFX c2 ler resi/J4 oler
#SFX c2 ler resiu/I4 oler
#SFX c2 ler rimo/P0PlP&J1 oler
#SFX c2 ler rion/J1 oler
#SFX c2 ler rione/I1 oler
#SFX c2 ler rionse oler
#SFX c2 ler risen/J1 oler
#SFX c2 ler risense oler
#SFX c2 ler risensi oler
#SFX c2 ler risi/J4 oler
#SFX c2 ler rision/J1 oler
#SFX c2 ler risione/I1 oler	is:interrogative
#SFX c2 ler risionse oler
#SFX c2 ler risiu/I4 oler
#SFX c2 ler risié/J4 oler
#SFX c2 ler risiéu/I4 oler
#SFX c2 ler rison/J1 oler
#SFX c2 ler risone/I1 oler	is:interrogative
#SFX c2 ler risonse oler
#SFX c2 ler rié/J4 oler
#SFX c2 ler riéu/I4 oler
#SFX c2 ler ron/P0PlP&J1 oler
#SFX c2 ler rone/I1 oler	is:interrogative
#SFX c2 ler ronme/D0Dl oler
#SFX c2 ler rà/S0J1J3 oler
#SFX c2 ler ràe/S0 oler	ds:conditional+present
#SFX c2 ler rà(v)ene/I1 oler	is:interrogative
#SFX c2 ler rè/J1 oler
#SFX c2 ler rène/I1 oler	is:interrogative
#SFX c2 ler ré/J4 oler
#SFX c2 ler résimo/J1 oler
#SFX c2 ler résimoe/I1 oler
#SFX c2 ler résitu/I3 oler	is:interrogative
#SFX c2 ler réu/I4 oler
#SFX c2 ler rí/J4 oler
#SFX c2 ler ría/J1J3 oler
#SFX c2 ler rèe/S0J1J3 oler
#SFX c2 ler ríane/I1 oler	is:interrogative
#SFX c2 ler ríatu/I3 oler	is:interrogative
#SFX c2 ler ríe/S0J1J3 oler
#SFX c2 ler ríene/I1 oler	is:interrogative
#SFX c2 ler rísitu/I3 oler	is:interrogative
#SFX c2 ler ríu/I4 oler
#SFX c2 ler rò/J1 oler
#SFX c2 ler ròe/I1 oler
#SFX c2 ler rónmene/D0 oler
#SFX c2 lo ga [cit][oò]lo
#SFX c2 lo gi/S0J3 [cit][oò]lo
#SFX c2 lo gime/D0 [cit][oò]lo
#SFX c2 lo gimene/D0 [cit][oò]lo
#SFX c2 lo gitu/I3 [cit][oò]lo	is:interrogative
#SFX c2 lo go/J1 [cit][oò]lo
#SFX c2 lo gone/I1 [cit][oò]lo	is:interrogative

# vèrbi -ér inregolari ((des|re)(c|ti?)oler, (mal|re)voler)
# themeT1 + r/a0a1a2c2c3c4P0PlP&
# themeT8 + o/a0a1a2c2c3c4FSJ1
#SFX c3 Y 18
#SFX c3 er éndolo/Dl er
#SFX c3 er éntolo/Dl er
#SFX c3 er éntomelo/Dl er
#SFX c3 ler rave-lo/A1 oler
#SFX c3 ler relo/A1 oler
#SFX c3 ler rà-lo/A1 oler
#SFX c3 ler ràe-lo/A1 oler
#SFX c3 ler ràelo/A1 oler
#SFX c3 ler rà(v)elo/A1 oler
#SFX c3 ler ríe-lo/A1 oler
#SFX c3 ler ríelo/A1 oler
#SFX c3 ler ríselo/J6 oler
#SFX c3 ler rónmelo/Dl oler
#SFX c3 lo ge-lo/A1 [cit][oò]lo
#SFX c3 lo gelo/A1 [cit][oò]lo
#SFX c3 lo gi-lo/A1 [cit][oò]lo
#SFX c3 lo gilo/Dl [cit][oò]lo
#SFX c3 lo gimelo/Dl [cit][oò]lo

# vèrbi -ér inregolari ((des|re)(c|ti?)oler, (mal|re)voler)
# themeT1 + r/a0a1a2c2c3c4P0PlP&
# themeT8 + o/a0a1a2c2c3c4FSJ1
#SFX c4 Y 18
#SFX c4 er éndoƚo/D& er
#SFX c4 er éntomeƚo/D& er
#SFX c4 er éntoƚo/D& er
#SFX c4 ƚer rave-ƚo/A1 oƚer
#SFX c4 ƚer reƚo/A1 oƚer
#SFX c4 ƚer rà-ƚo/A1 oƚer
#SFX c4 ƚer ràe-ƚo/A1 oƚer
#SFX c4 ƚer ràeƚo/A1 oƚer
#SFX c4 ƚer rà(v)eƚo/A1 oƚer
#SFX c4 ƚer ríe-ƚo/A1 oƚer
#SFX c4 ƚer ríeƚo/A1 oƚer
#SFX c4 ƚer ríseƚo/j6 oƚer
#SFX c4 ƚer rónmeƚo/D& oƚer
#SFX c4 ƚo ge-ƚo/A1 [cit]òƚo
#SFX c4 ƚo geƚo/A1 [cit]òƚo
#SFX c4 ƚo gi-ƚo/A1 [cit]òƚo
#SFX c4 ƚo gimeƚo/D& [cit]òƚo
#SFX c4 ƚo giƚo/D& [cit]òƚo


# vèrbi -<is>ír
# themeT1 + ir/a0a1a2d0d1d2P0PlP&
#SFX d0 Y 245
#SFX d0 ir arane/I1 ir	is:interrogative
#SFX d0 ir aratu/I3 ir	is:interrogative
#SFX d0 ir arave/S0 ir	ds:conditional+present
#SFX d0 ir aremo/P0J1 ir
#SFX d0 ir aren/J1 ir
#SFX d0 ir arene/I1 ir	is:interrogative
#SFX d0 ir arense ir
#SFX d0 ir arensi ir
#SFX d0 ir aresi/J4 ir
#SFX d0 ir aresiu/I4 ir
#SFX d0 ir arion/J1 ir
#SFX d0 ir arione/I1 ir
#SFX d0 ir arionse ir
#SFX d0 ir arisen/J1 ir
#SFX d0 ir arisene/I1 ir	is:interrogative
#SFX d0 ir arisense ir
#SFX d0 ir arisensi ir
#SFX d0 ir arisi/J4 ir
#SFX d0 ir arision/J1 ir
#SFX d0 ir arisione/I1 ir	is:interrogative
#SFX d0 ir arisionse ir
#SFX d0 ir arisiu/I4 ir
#SFX d0 ir arisié/J4 ir
#SFX d0 ir arisiéu/I4 ir
#SFX d0 ir arison/J1 ir
#SFX d0 ir arisone/I1 ir	is:interrogative
#SFX d0 ir arisonse ir
#SFX d0 ir arié/J4 ir
#SFX d0 ir ariéu/I4 ir
#SFX d0 ir aron/J1 ir
#SFX d0 ir arone/I1 ir	is:interrogative
#SFX d0 ir aronse ir
#SFX d0 ir arà/S0J1J3 ir
#SFX d0 ir aràe/S0 ir	ds:conditional+present
#SFX d0 ir arà(v)ene/I1 ir	is:interrogative
#SFX d0 ir arè/J1 ir
#SFX d0 ir arène/I1 ir	is:interrogative
#SFX d0 ir aré/J4 ir
#SFX d0 ir arémoe/I1 ir
#SFX d0 ir arémome/D0 ir
#SFX d0 ir arémomene/D0 ir
#SFX d0 ir arésimo/J1 ir
#SFX d0 ir arésimoe/I1 ir
#SFX d0 ir arésitu/I3 ir	is:interrogative
#SFX d0 ir aréu/I4 ir
#SFX d0 ir aría/J1J3 ir
#SFX d0 ir arèe/S0J1J3 ir
#SFX d0 ir aríane/I1 ir	is:interrogative
#SFX d0 ir aríatu/I3 ir	is:interrogative
#SFX d0 ir aríe/S0J1J3 ir
#SFX d0 ir aríene/I1 ir	is:interrogative
#SFX d0 ir arísitu/I3 ir	is:interrogative
#SFX d0 ir arò/J1 ir
#SFX d0 ir aròe/I1 ir
#SFX d0 ir en/J1 ir
#SFX d0 ir endo/P0 ir	ds:gerund+simple
#SFX d0 ir ene/I1 ir	ds:indicative+future is:interrogative
#SFX d0 ir ense ir	ds:indicative+imperfect ds:subjunctive+imperfect
#SFX d0 ir ente/M0FSPd ir	ds:participle+active
#SFX d0 ir ènte/M0FS ir	ds:participle+active
#SFX d0 ir erane/I1 ir	is:interrogative
#SFX d0 ir eratu/I3 ir	is:interrogative
#SFX d0 ir erave/S0 ir	ds:conditional+present
#SFX d0 ir eremo/P0J1 ir
#SFX d0 ir eren/J1 ir
#SFX d0 ir erene/I1 ir	is:interrogative
#SFX d0 ir erense ir
#SFX d0 ir erensi ir
#SFX d0 ir eresi/J4 ir
#SFX d0 ir eresiu/I4 ir
#SFX d0 ir erion/J1 ir
#SFX d0 ir erione/I1 ir
#SFX d0 ir erionse ir
#SFX d0 ir erisen/J1 ir
#SFX d0 ir erisene/I1 ir	is:interrogative
#SFX d0 ir erisense ir
#SFX d0 ir erisensi ir
#SFX d0 ir erisi/J4 ir
#SFX d0 ir erision/J1 ir
#SFX d0 ir erisione/I1 ir	is:interrogative
#SFX d0 ir erisionse ir
#SFX d0 ir erisiu/I4 ir
#SFX d0 ir erisié/J4 ir
#SFX d0 ir erisiéu/I4 ir
#SFX d0 ir erison/J1 ir
#SFX d0 ir erisone/I1 ir	is:interrogative
#SFX d0 ir erisonse ir
#SFX d0 ir erié/J4 ir
#SFX d0 ir eriéu/I4 ir
#SFX d0 ir eron/J1 ir
#SFX d0 ir erone/I1 ir	is:interrogative
#SFX d0 ir eronse ir
#SFX d0 ir erà/S0J1J3 ir
#SFX d0 ir eràe/S0 ir	ds:conditional+present
#SFX d0 ir erà(v)ene/I1 ir	is:interrogative
#SFX d0 ir erè/J1 ir
#SFX d0 ir erène/I1 ir	is:interrogative
#SFX d0 ir eré/J4 ir
#SFX d0 ir erémoe/I1 ir
#SFX d0 ir erémome/D0 ir
#SFX d0 ir erémomene/D0 ir
#SFX d0 ir erésimo/J1 ir
#SFX d0 ir erésimoe/I1 ir
#SFX d0 ir erésitu/I3 ir	is:interrogative
#SFX d0 ir eréu/I4 ir
#SFX d0 ir ería/J1J3 ir
#SFX d0 ir erèe/S0J1J3 ir
#SFX d0 ir eríane/I1 ir	is:interrogative
#SFX d0 ir eríatu/I3 ir	is:interrogative
#SFX d0 ir eríe/S0J1J3 ir
#SFX d0 ir eríene/I1 ir	is:interrogative
#SFX d0 ir erísitu/I3 ir	is:interrogative
#SFX d0 ir erò/J1 ir
#SFX d0 ir eròe/I1 ir
#SFX d0 ir ese/M0FS ir
#SFX d0 ir esto/A1FS ir
#SFX d0 ir eva/S0J1J4 ir
#SFX d0 ir eve/J1 ir
#SFX d0 ir evi/J1J3J4 ir
#SFX d0 ir evo/J1 ir
#SFX d0 ir èva/S0J1J4 ir
#SFX d0 ir ève/J1 ir
#SFX d0 ir èvi/J1J3J4 ir
#SFX d0 ir èvo/J1 ir
#SFX d0 ir on/P0J1 ir
#SFX d0 ir one/I1 ir	is:interrogative
#SFX d0 ir onme/D0 ir
#SFX d0 ir é/S0 ir
#SFX d0 ir éa/S0J1J4 ir
#SFX d0 ir éane/I1 ir	is:interrogative
#SFX d0 ir éau/I4 ir
#SFX d0 ir ée/J1 ir
#SFX d0 ir éene/I1 ir	is:interrogative
#SFX d0 ir éi/J1J3J4 ir
#SFX d0 ir éimo/J1 ir
#SFX d0 ir éimoe/I1 ir
#SFX d0 ir éitu/I3 ir	is:interrogative
#SFX d0 ir éndome/D0 ir
#SFX d0 ir éndomene/D0 ir
#SFX d0 ir éntome/D0 ir
#SFX d0 ir éntomene/D0 ir
#SFX d0 ir éo/J1 ir
#SFX d0 ir éone/I1 ir	is:interrogative
#SFX d0 ir ésimo ir
#SFX d0 ir évane/I1 ir	is:interrogative
#SFX d0 ir évau/I4 ir
#SFX d0 ir évene/I1 ir	is:interrogative
#SFX d0 ir évimo/J1 ir
#SFX d0 ir évimoe/I1 ir
#SFX d0 ir évitu/I3 ir	is:interrogative
#SFX d0 ir évone/I1 ir	is:interrogative
#SFX d0 ir í/S0J4 ir
#SFX d0 ir ía/S0J1J4 ir
#SFX d0 ir èe/S0J1J4 ir
#SFX d0 ir íane/I1 ir	is:interrogative
#SFX d0 ir íau/I4 ir
#SFX d0 ir íe/J1 ir
#SFX d0 ir íene/I1 ir	is:interrogative
#SFX d0 ir íi/J1J3J4 ir
#SFX d0 ir íimo/J1 ir
#SFX d0 ir íimoe/I1 ir
#SFX d0 ir íitu/I3 ir	is:interrogative
#SFX d0 ir ímoe/I1 ir
#SFX d0 ir índome/D0 ir
#SFX d0 ir índomene/D0 ir
#SFX d0 ir íntome/D0 ir
#SFX d0 ir íntomene/D0 ir
#SFX d0 ir ío/J1 ir
#SFX d0 ir íone/I1 ir	is:interrogative
#SFX d0 ir ísai ir
#SFX d0 ir ísame/D0 ir
#SFX d0 ir ísamene/D0 ir
#SFX d0 ir ísane/I1 ir	is:interrogative
#SFX d0 ir ísei ir
#SFX d0 ir íseme/D0 ir
#SFX d0 ir ísemene/D0 ir
#SFX d0 ir ísene/I1 ir	is:interrogative
#SFX d0 ir ísime/D0 ir
#SFX d0 ir ísimene/D0 ir
#SFX d0 ir ísimo ir
#SFX d0 ir ísine/I1 ir	is:interrogative
#SFX d0 ir ísitu/I3 ir	is:interrogative
#SFX d0 ir ísoe/M0 ir
#SFX d0 ir ísome/D0 ir
#SFX d0 ir ísomene/D0 ir
#SFX d0 ir ísone/I1 ir	is:interrogative
#SFX d0 ir íu/I4 ir
#SFX d0 ir ívane/I1 ir	is:interrogative
#SFX d0 ir ívau/I4 ir
#SFX d0 ir ívene/I1 ir	is:interrogative
#SFX d0 ir ívimo/J1 ir
#SFX d0 ir ívimoe/I1 ir
#SFX d0 ir ívitu/I3 ir	is:interrogative
#SFX d0 ir ívone/I1 ir	is:interrogative
#SFX d0 ir ónmene/D0 ir
#SFX d0 r do/A1 ir
#SFX d0 r ede/J4 [^cijɉñ]ir	ds:subjunctive+present
#SFX d0 r ege/J4 [^cijɉñ]ir	ds:subjunctive+present
#SFX d0 r ente/M0FSPd [^aocijɉñ]ir	ds:participle+active
#SFX d0 r ènte/M0FS [^aocijɉñ]ir	ds:participle+active
#SFX d0 ir ïente/M0FSPd [ao]ir	ds:participle+active
#SFX d0 ir ïènte/M0FS [ao]ir	ds:participle+active
#SFX d0 r mo/P0J1 ir
#SFX d0 r n/J1 ir
#SFX d0 r nsi ir	ds:indicative+imperfect ds:subjunctive+imperfect
#SFX d0 r on/P0J1 [^cijɉñ]ir
#SFX d0 r one/I1 [^cijɉñ]ir	is:interrogative
#SFX d0 r onme/D0 [^cijɉñ]ir
#SFX d0 r sa/P0 ir
#SFX d0 r se/P0S0J1 ir
#SFX d0 r sede/J4 ir
#SFX d0 r sege/J4 ir
#SFX d0 r sen/J1 ir
#SFX d0 r sene/I1 ir	is:interrogative
#SFX d0 r sense ir
#SFX d0 r sensi ir
#SFX d0 r si/P0S0J3 ir
#SFX d0 r siede/J4 ir
#SFX d0 r siege/J4 ir
#SFX d0 r sion/J1 ir
#SFX d0 r sione/I1 ir	is:interrogative
#SFX d0 r sionse ir
#SFX d0 r sié/J4 ir
#SFX d0 r siu/I4 ir
#SFX d0 r so/P0J1 ir
#SFX d0 r son/J1 ir
#SFX d0 r sone/I1 ir	is:interrogative
#SFX d0 r sonse ir
#SFX d0 r sé/J4 ir
#SFX d0 r séu/I4 ir
#SFX d0 r ven/J1 ir
#SFX d0 r vene/I1 ir	is:interrogative
#SFX d0 r vense ir
#SFX d0 r vensi ir
#SFX d0 r vion/J1 ir
#SFX d0 r vione/I1 ir	is:interrogative
#SFX d0 r vionse ir
#SFX d0 r vié/J4 ir
#SFX d0 r viéu/I4 ir
#SFX d0 r von/J1 ir
#SFX d0 r vone/I1 ir	is:interrogative
#SFX d0 r vonse ir
#SFX d0 r é/J4 [^cijɉñ]ir
#SFX d0 r éu/I4 [^cijɉñ]ir
#SFX d0 r ónmene/D0 [^cijɉñ]ir

# vèrbi -<is>ír
# themeT1 + ir/a0a1a2d0d1d2P0PlP&
#SFX d1 Y 72
#SFX d1 ir aralo/A1 ir
#SFX d1 ir arave-lo/A1 ir
#SFX d1 ir aremo/PlN0 ir
#SFX d1 ir arà-lo/A1 ir
#SFX d1 ir aràe-lo/A1 ir
#SFX d1 ir aràelo/A1 ir
#SFX d1 ir arà(v)elo/A1 ir
#SFX d1 ir arémolo/Dl ir
#SFX d1 ir arémomelo/Dl ir
#SFX d1 ir aríe-lo/A1 ir
#SFX d1 ir aríelo/A1 ir
#SFX d1 ir aríselo/J6 ir
#SFX d1 ir elo/A1 ir
#SFX d1 ir endo/PlN0 ir	ds:gerund+simple
#SFX d1 ir ento/P0PlFS ir	ds:gerund+simple
#SFX d1 ir ènto/P0PlFS ir	ds:gerund+simple
#SFX d1 ir eralo/A1 ir
#SFX d1 ir erave-lo/A1 ir
#SFX d1 ir eremo/PlN0 ir
#SFX d1 ir erà-lo/A1 ir
#SFX d1 ir eràe-lo/A1 ir
#SFX d1 ir eràelo/A1 ir
#SFX d1 ir erà(v)elo/A1 ir
#SFX d1 ir erémolo/Dl ir
#SFX d1 ir erémomelo/Dl ir
#SFX d1 ir eríe-lo/A1 ir
#SFX d1 ir eríelo/A1 ir
#SFX d1 ir eríselo/J6 ir
#SFX d1 ir es ir
#SFX d1 ir est ir
#SFX d1 ir eve-lo/A1 ir
#SFX d1 ir on/PlN0 ir
#SFX d1 ir é-lo/A1 ir
#SFX d1 ir ée-lo/A1 ir
#SFX d1 ir éelo/A1 ir
#SFX d1 ir éndolo/Dl ir
#SFX d1 ir éndomelo/Dl ir
#SFX d1 ir éntolo/Dl ir
#SFX d1 ir éntomelo/Dl ir
#SFX d1 ir évelo/A1 ir
#SFX d1 ir íe-lo/A1 ir
#SFX d1 ir íelo/A1 ir
#SFX d1 ir índolo/Dl ir
#SFX d1 ir índomelo/Dl ir
#SFX d1 ir íntolo/Dl ir
#SFX d1 ir íntomelo/Dl ir
#SFX d1 ir ísalo/Dl ir
#SFX d1 ir ísamelo/Dl ir
#SFX d1 ir íselo/A1 ir
#SFX d1 ir íselo/Dl ir
#SFX d1 ir ísemelo/Dl ir
#SFX d1 ir ísilo/Dl ir
#SFX d1 ir ísimelo/Dl ir
#SFX d1 ir ísolo/Dl ir
#SFX d1 ir ísomelo/Dl ir
#SFX d1 ir onme/DlN0 ir
#SFX d1 ir ónmelo/Dl ir
#SFX d1 r s ir
#SFX d1 r t ir
#SFX d1 r mo/PlN0 ir
#SFX d1 r on/PlN0 [^cijɉñ]ir
#SFX d1 r sa/PlN0 ir
#SFX d1 r se-lo/A1 ir
#SFX d1 r se/PlN0 ir
#SFX d1 r si/PlN0 ir
#SFX d1 r so/PlN0 ir
#SFX d1 r ento/P0PlFS [^aocijɉñ]ir	ds:gerund+simple
#SFX d1 r ènto/P0PlFS [^aocijɉñ]ir	ds:gerund+simple
#SFX d1 ir ïento/P0PlFS [ao]ir	ds:gerund+simple
#SFX d1 ir ïènto/P0PlFS [ao]ir	ds:gerund+simple
#SFX d1 r onme/DlN0 [^cijɉñ]ir
#SFX d1 r ónmelo/Dl [^cijɉñ]ir

# vèrbi -<is>ír
# themeT1 + ir/a0a1a2d0d1d2P0PlP&
#SFX d2 Y 64
#SFX d2 ir arave-ƚo/A1 ir
#SFX d2 ir araƚo/A1 ir
#SFX d2 ir aremo/P&N0 ir
#SFX d2 ir arà-ƚo/A1 ir
#SFX d2 ir aràe-ƚo/A1 ir
#SFX d2 ir aràeƚo/A1 ir
#SFX d2 ir arà(v)eƚo/A1 ir
#SFX d2 ir arémomeƚo/D& ir
#SFX d2 ir arémoƚo/D& ir
#SFX d2 ir aríe-ƚo/A1 ir
#SFX d2 ir aríeƚo/A1 ir
#SFX d2 ir aríseƚo/j6 ir
#SFX d2 ir endo/P&N0 ir	ds:gerund+simple
#SFX d2 ir ento/P0P& ir	ds:gerund+simple
#SFX d2 ir ènto/P0P& ir	ds:gerund+simple
#SFX d2 r ento/P0P& [^cijɉñ]ir	ds:gerund+simple
#SFX d2 r ènto/P0P& [^cijɉñ]ir	ds:gerund+simple
#SFX d2 ir erave-ƚo/A1 ir
#SFX d2 ir eraƚo/A1 ir
#SFX d2 ir eremo/P&N0 ir
#SFX d2 ir erà-ƚo/A1 ir
#SFX d2 ir eràe-ƚo/A1 ir
#SFX d2 ir eràeƚo/A1 ir
#SFX d2 ir erà(v)eƚo/A1 ir
#SFX d2 ir erémomeƚo/D& ir
#SFX d2 ir erémoƚo/D& ir
#SFX d2 ir eríe-ƚo/A1 ir
#SFX d2 ir eríeƚo/A1 ir
#SFX d2 ir eríseƚo/j6 ir
#SFX d2 ir eve-ƚo/A1 ir
#SFX d2 ir eƚo/A1 ir
#SFX d2 ir on/P&N0 ir
#SFX d2 ir é-ƚo/A1 ir
#SFX d2 ir ée-ƚo/A1 ir
#SFX d2 ir éeƚo/A1 ir
#SFX d2 ir éndomeƚo/D& ir
#SFX d2 ir éndoƚo/D& ir
#SFX d2 ir éntomeƚo/D& ir
#SFX d2 ir éntoƚo/D& ir
#SFX d2 ir éveƚo/A1 ir
#SFX d2 ir íe-ƚo/A1 ir
#SFX d2 ir íeƚo/A1 ir
#SFX d2 ir índomeƚo/D& ir
#SFX d2 ir índoƚo/D& ir
#SFX d2 ir íntomeƚo/D& ir
#SFX d2 ir íntoƚo/D& ir
#SFX d2 ir ísameƚo/D& ir
#SFX d2 ir ísaƚo/D& ir
#SFX d2 ir ísemeƚo/D& ir
#SFX d2 ir íseƚo/A1 ir
#SFX d2 ir íseƚo/D& ir
#SFX d2 ir ísimeƚo/D& ir
#SFX d2 ir ísiƚo/D& ir
#SFX d2 ir ísomeƚo/D& ir
#SFX d2 ir ísoƚo/D& ir
#SFX d2 ir ónmeƚo/D& ir
#SFX d2 r mo/P&N0 ir
#SFX d2 r on/P&N0 [^cijɉñ]ir
#SFX d2 r sa/P&N0 ir
#SFX d2 r se-ƚo/A1 ir
#SFX d2 r se/P&N0 ir
#SFX d2 r si/P&N0 ir
#SFX d2 r so/P&N0 ir
#SFX d2 r ónmeƚo/D& [^cijɉñ]ir


# vèrbi -ír
# themeT1 + r/a0a1a2e0t2e2P0PlP&
# themeT8 + o/e0t2e2P0PlP&J1
#SFX e0 Y 229
#SFX e0 o 0/P0S0J3 io
#SFX e0 ir arane/I1 ir	is:interrogative
#SFX e0 ir aratu/I3 ir	is:interrogative
#SFX e0 ir arave/S0 ir	ds:conditional+present
#SFX e0 ir aremo/P0J1 ir
#SFX e0 ir aren/J1 ir
#SFX e0 ir arene/I1 ir	is:interrogative
#SFX e0 ir arense ir
#SFX e0 ir arensi ir
#SFX e0 ir aresi/J4 ir
#SFX e0 ir aresiu/I4 ir
#SFX e0 ir arion/J1 ir
#SFX e0 ir arione/I1 ir
#SFX e0 ir arionse ir
#SFX e0 ir arisen/J1 ir
#SFX e0 ir arisene/I1 ir	is:interrogative
#SFX e0 ir arisense ir
#SFX e0 ir arisensi ir
#SFX e0 ir arisi/J4 ir
#SFX e0 ir arision/J1 ir
#SFX e0 ir arisione/I1 ir	is:interrogative
#SFX e0 ir arisionse ir
#SFX e0 ir arisiu/I4 ir
#SFX e0 ir arisié/J4 ir
#SFX e0 ir arisiéu/I4 ir
#SFX e0 ir arison/J1 ir
#SFX e0 ir arisone/I1 ir	is:interrogative
#SFX e0 ir arisonse ir
#SFX e0 ir arié/J4 ir
#SFX e0 ir ariéu/I4 ir
#SFX e0 ir aron/J1 ir
#SFX e0 ir arone/I1 ir	is:interrogative
#SFX e0 ir aronse ir
#SFX e0 ir arà/S0J1J3 ir
#SFX e0 ir aràe/S0 ir	ds:conditional+present
#SFX e0 ir arà(v)ene/I1 ir	is:interrogative
#SFX e0 ir arè/J1 ir
#SFX e0 ir arène/I1 ir	is:interrogative
#SFX e0 ir aré/J4 ir
#SFX e0 ir arémoe/I1 ir
#SFX e0 ir arémome/D0 ir
#SFX e0 ir arémomene/D0 ir
#SFX e0 ir arésimo/J1 ir
#SFX e0 ir arésimoe/I1 ir
#SFX e0 ir arésitu/I3 ir	is:interrogative
#SFX e0 ir aréu/I4 ir
#SFX e0 ir aría/J1J3 ir
#SFX e0 ir arèe/S0J1J3 ir
#SFX e0 ir aríane/I1 ir	is:interrogative
#SFX e0 ir aríatu/I3 ir	is:interrogative
#SFX e0 ir aríe/S0J1J3 ir
#SFX e0 ir aríene/I1 ir	is:interrogative
#SFX e0 ir arísitu/I3 ir	is:interrogative
#SFX e0 ir arò/J1 ir
#SFX e0 ir aròe/I1 ir
#SFX e0 ir ede/J4 ir	ds:subjunctive+present
#SFX e0 ir ege/J4 ir	ds:subjunctive+present
#SFX e0 ir en/J1 ir
#SFX e0 ir endo/P0 ir	ds:gerund+simple
#SFX e0 ir ene/I1 ir	ds:indicative+future is:interrogative
#SFX e0 ir ense ir	ds:indicative+imperfect ds:subjunctive+imperfect
#SFX e0 ir ente/M0FSPd ir	ds:participle+active
#SFX e0 ir ènte/M0FS ir	ds:participle+active
#SFX e0 ir erane/I1 ir	is:interrogative
#SFX e0 ir eratu/I3 ir	is:interrogative
#SFX e0 ir erave/S0 ir	ds:conditional+present
#SFX e0 ir eremo/P0J1 ir
#SFX e0 ir eren/J1 ir
#SFX e0 ir erene/I1 ir	is:interrogative
#SFX e0 ir erense ir
#SFX e0 ir erensi ir
#SFX e0 ir eresi/J4 ir
#SFX e0 ir eresiu/I4 ir
#SFX e0 ir erion/J1 ir
#SFX e0 ir erione/I1 ir
#SFX e0 ir erionse ir
#SFX e0 ir erisen/J1 ir
#SFX e0 ir erisene/I1 ir	is:interrogative
#SFX e0 ir erisense ir
#SFX e0 ir erisensi ir
#SFX e0 ir erisi/J4 ir
#SFX e0 ir erision/J1 ir
#SFX e0 ir erisione/I1 ir	is:interrogative
#SFX e0 ir erisionse ir
#SFX e0 ir erisiu/I4 ir
#SFX e0 ir erisié/J4 ir
#SFX e0 ir erisiéu/I4 ir
#SFX e0 ir erison/J1 ir
#SFX e0 ir erisone/I1 ir	is:interrogative
#SFX e0 ir erisonse ir
#SFX e0 ir erié/J4 ir
#SFX e0 ir eriéu/I4 ir
#SFX e0 ir eron/J1 ir
#SFX e0 ir erone/I1 ir	is:interrogative
#SFX e0 ir eronse ir
#SFX e0 ir erà/S0J1J3 ir
#SFX e0 ir eràe/S0 ir	ds:conditional+present
#SFX e0 ir erà(v)ene/I1 ir	is:interrogative
#SFX e0 ir erè/J1 ir
#SFX e0 ir erène/I1 ir	is:interrogative
#SFX e0 ir eré/J4 ir
#SFX e0 ir erémoe/I1 ir
#SFX e0 ir erémome/D0 ir
#SFX e0 ir erémomene/D0 ir
#SFX e0 ir erésimo/J1 ir
#SFX e0 ir erésimoe/I1 ir
#SFX e0 ir erésitu/I3 ir	is:interrogative
#SFX e0 ir eréu/I4 ir
#SFX e0 ir ería/J1J3 ir
#SFX e0 ir erèe/S0J1J3 ir
#SFX e0 ir eríane/I1 ir	is:interrogative
#SFX e0 ir eríatu/I3 ir	is:interrogative
#SFX e0 ir eríe/S0J1J3 ir
#SFX e0 ir eríene/I1 ir	is:interrogative
#SFX e0 ir erísitu/I3 ir	is:interrogative
#SFX e0 ir erò/J1 ir
#SFX e0 ir eròe/I1 ir
#SFX e0 ir ese/M0FS ir
#SFX e0 ir esto/A1FS ir
#SFX e0 ir eva/S0J1J4 ir
#SFX e0 ir eve/J1 ir
#SFX e0 ir evi/J1J3J4 ir
#SFX e0 ir evo/J1 ir
#SFX e0 ir èva/S0J1J4 ir
#SFX e0 ir ève/J1 ir
#SFX e0 ir èvi/J1J3J4 ir
#SFX e0 ir èvo/J1 ir
#SFX e0 ir on/P0J1 ir
#SFX e0 ir one/I1 ir	is:interrogative
#SFX e0 ir onme/D0 ir
#SFX e0 ir é/S0J4 ir
#SFX e0 ir éa/S0J1J4 ir
#SFX e0 ir éane/I1 ir	is:interrogative
#SFX e0 ir éau/I4 ir
#SFX e0 ir ée/J1 ir
#SFX e0 ir éene/I1 ir	is:interrogative
#SFX e0 ir éi/J1J3J4 ir
#SFX e0 ir éimo/J1 ir
#SFX e0 ir éimoe/I1 ir
#SFX e0 ir éitu/I3 ir	is:interrogative
#SFX e0 ir éndome/D0 ir
#SFX e0 ir éndomene/D0 ir
#SFX e0 ir éntome/D0 ir
#SFX e0 ir éntomene/D0 ir
#SFX e0 ir éo/J1 ir
#SFX e0 ir éone/I1 ir	is:interrogative
#SFX e0 ir ésimo ir
#SFX e0 ir éu/I4 ir
#SFX e0 ir évane/I1 ir	is:interrogative
#SFX e0 ir évau/I4 ir
#SFX e0 ir évene/I1 ir	is:interrogative
#SFX e0 ir évimo/J1 ir
#SFX e0 ir évimoe/I1 ir
#SFX e0 ir évitu/I3 ir	is:interrogative
#SFX e0 ir évone/I1 ir	is:interrogative
#SFX e0 ir í/S0J4 ir
#SFX e0 ir ía/S0J1J3J4 ir
#SFX e0 ir èe/S0J1J3J4 ir
#SFX e0 ir íane/I1 ir	is:interrogative
#SFX e0 ir íau/I4 ir
#SFX e0 ir íe/J1 ir
#SFX e0 ir íene/I1 ir	is:interrogative
#SFX e0 ir íi/J1J3J4 ir
#SFX e0 ir íimo/J1 ir
#SFX e0 ir íimoe/I1 ir
#SFX e0 ir íitu/I3 ir	is:interrogative
#SFX e0 ir ímoe/I1 ir
#SFX e0 ir índome/D0 ir
#SFX e0 ir índomene/D0 ir
#SFX e0 ir íntome/D0 ir
#SFX e0 ir íntomene/D0 ir
#SFX e0 ir ío/J1 ir
#SFX e0 ir íone/I1 ir	is:interrogative
#SFX e0 ir ísimo ir
#SFX e0 ir ísitu/I3 ir	is:interrogative
#SFX e0 ir íu/I4 ir
#SFX e0 ir ívane/I1 ir	is:interrogative
#SFX e0 ir ívau/I4 ir
#SFX e0 ir ívene/I1 ir	is:interrogative
#SFX e0 ir ívimo/J1 ir
#SFX e0 ir ívimoe/I1 ir
#SFX e0 ir ívitu/I3 ir	is:interrogative
#SFX e0 ir ívone/I1 ir	is:interrogative
#SFX e0 ir ónmene/D0 ir
#SFX e0 o a/P0 o
#SFX e0 o e/P0S0J1 [^lr]o
#SFX e0 o e/P0S0J1 [aeiouàèéíòóú][lr]o
#SFX e0 o e/P0S0J1 [^aeiouàèéíòóú][lr]o
#SFX e0 o i/P0S0J3 [^i]o
#SFX e0 r do/A1 ir
#SFX e0 r ede/J4 [^cijɉñ]ir
#SFX e0 r ege/J4 [^cijɉñ]ir
#SFX e0 r ge ir
#SFX e0 r me/D0 ir
#SFX e0 r mo/P0J1 ir
#SFX e0 r n/J1 ir
#SFX e0 r nsi ir	ds:indicative+imperfect ds:subjunctive+imperfect
#SFX e0 r on/P0J1 [^cijɉñ]ir
#SFX e0 r one/I1 [^cijɉñ]ir	is:interrogative
#SFX e0 r onme/D0 [^cijɉñ]ir
#SFX e0 r se/M0 ir
#SFX e0 r sen/J1 ir
#SFX e0 r sene/I1 ir	is:interrogative
#SFX e0 r sense ir
#SFX e0 r sensi ir
#SFX e0 r siede/J4 ir
#SFX e0 r siege/J4 ir
#SFX e0 r sion/J1 ir
#SFX e0 r sione/I1 ir	is:interrogative
#SFX e0 r sionse ir
#SFX e0 r sié/J4 ir
#SFX e0 r son/J1 ir
#SFX e0 r sone/I1 ir	is:interrogative
#SFX e0 r sonse ir
#SFX e0 r ven/J1 ir
#SFX e0 r vene/I1 ir	is:interrogative
#SFX e0 r vense ir
#SFX e0 r vensi ir
#SFX e0 r vion/J1 ir
#SFX e0 r vione/I1 ir	is:interrogative
#SFX e0 r vionse ir
#SFX e0 r vié/J4 ir
#SFX e0 r viéu/I4 ir
#SFX e0 r von/J1 ir
#SFX e0 r vone/I1 ir	is:interrogative
#SFX e0 r vonse ir
#SFX e0 r é/J4 [^cijɉñ]ir
#SFX e0 r éu/I4 [^cijɉñ]ir
#SFX e0 r ónmene/D0 [^cijɉñ]ir

# vèrbi -ír
# themeT1 + r/a0a1a2e0t2e2P0PlP&
# themeT8 + o/e0t2e2P0PlP&J1
#SFX t2 Y 69
#SFX t2 o 0/PlN0 io
#SFX t2 io e-lo/A1 io
#SFX t2 io elo/A1 io
#SFX t2 ir aralo/A1 ir
#SFX t2 ir arave-lo/A1 ir
#SFX t2 ir arà-lo/A1 ir
#SFX t2 ir aràe-lo/A1 ir
#SFX t2 ir aràelo/A1 ir
#SFX t2 ir arà(v)elo/A1 ir
#SFX t2 ir aremo/PlN0 ir
#SFX t2 ir arémolo/Dl ir
#SFX t2 ir arémomelo/Dl ir
#SFX t2 ir aríe-lo/A1 ir
#SFX t2 ir aríelo/A1 ir
#SFX t2 ir aríselo/J6 ir
#SFX t2 ir elo/A1 ir
#SFX t2 ir endo/PlN0 ir	ds:gerund+simple
#SFX t2 ir ento/P0PlFS ir	ds:gerund+simple
#SFX t2 ir ènto/P0PlFS ir	ds:gerund+simple
#SFX t2 ir eralo/A1 ir
#SFX t2 ir erave-lo/A1 ir
#SFX t2 ir erà-lo/A1 ir
#SFX t2 ir eràe-lo/A1 ir
#SFX t2 ir eràelo/A1 ir
#SFX t2 ir erà(v)elo/A1 ir
#SFX t2 ir eremo/PlN0 ir
#SFX t2 ir erémolo/Dl ir
#SFX t2 ir erémomelo/Dl ir
#SFX t2 ir eríe-lo/A1 ir
#SFX t2 ir eríelo/A1 ir
#SFX t2 ir eríselo/J6 ir
#SFX t2 ir es ir
#SFX t2 ir est ir
#SFX t2 ir eve-lo/A1 ir
#SFX t2 ir é-lo/A1 ir
#SFX t2 ir ée-lo/A1 ir
#SFX t2 ir éelo/A1 ir
#SFX t2 ir éndolo/Dl ir
#SFX t2 ir éndomelo/Dl ir
#SFX t2 ir éntolo/Dl ir
#SFX t2 ir éntomelo/Dl ir
#SFX t2 ir évelo/A1 ir
#SFX t2 ir í-lo/A1 ir
#SFX t2 ir íe-lo/A1 ir
#SFX t2 ir íelo/A1 ir
#SFX t2 ir índolo/Dl ir
#SFX t2 ir índomelo/Dl ir
#SFX t2 ir íntolo/Dl ir
#SFX t2 ir íntomelo/Dl ir
#SFX t2 ir ívelo/A1 ir
#SFX t2 ir on/PlN0 ir
#SFX t2 ir onme/DlN0 ir
#SFX t2 ir ónmelo/Dl ir
#SFX t2 o a/PlN0 o
#SFX t2 o e/PlN0 [^lr]o
#SFX t2 o e/PlN0 [aeiouàèéíòóú][lr]o
#SFX t2 o e/PlN0 [^aeiouàèéíòóú][lr]o
#SFX t2 o i/PlN0 [^i]o
#SFX t2 o e-lo/A1 [^i]o
#SFX t2 o elo/A1 [^i]o
#SFX t2 r lo/Dl ir
#SFX t2 r mo/PlN0 ir
#SFX t2 r ve-lo/A1 ir
#SFX t2 r ento/P0PlFS [^cijɉñ]ir	ds:gerund+simple
#SFX t2 r ènto/P0PlFS [^cijɉñ]ir	ds:gerund+simple
#SFX t2 r on/PlN0 [^cijɉñ]ir
#SFX t2 r onme/DlN0 [^cijɉñ]ir
#SFX t2 r ónmelo/Dl [^cijɉñ]ir
#SFX t2 r s ir

# vèrbi -ír
# themeT1 + r/a0a1a2e0t2e2P0PlP&
# themeT8 + o/e0t2e2P0PlP&J1
#SFX e2 Y 64
#SFX e2 o 0/P&N0 io
#SFX e2 io e-ƚo/A1 io
#SFX e2 io eƚo/A1 io
#SFX e2 ir arave-ƚo/A1 ir
#SFX e2 ir araƚo/A1 ir
#SFX e2 ir arà-ƚo/A1 ir
#SFX e2 ir aràe-ƚo/A1 ir
#SFX e2 ir aràeƚo/A1 ir
#SFX e2 ir arà(v)eƚo/A1 ir
#SFX e2 ir aremo/P&N0 ir
#SFX e2 ir arémomeƚo/D& ir
#SFX e2 ir arémoƚo/D& ir
#SFX e2 ir aríe-ƚo/A1 ir
#SFX e2 ir aríeƚo/A1 ir
#SFX e2 ir aríseƚo/j6 ir
#SFX e2 ir endo/P&N0 ir	ds:gerund+simple
#SFX e2 ir ento/P0P& ir	ds:gerund+simple
#SFX e2 ir ènto/P0P& ir	ds:gerund+simple
#SFX e2 r ento/P0P& [^cijɉñ]ir	ds:gerund+simple
#SFX e2 r ènto/P0P& [^cijɉñ]ir	ds:gerund+simple
#SFX e2 ir erave-ƚo/A1 ir
#SFX e2 ir eraƚo/A1 ir
#SFX e2 ir erà-ƚo/A1 ir
#SFX e2 ir eràe-ƚo/A1 ir
#SFX e2 ir eràeƚo/A1 ir
#SFX e2 ir erà(v)eƚo/A1 ir
#SFX e2 ir eremo/P&N0 ir
#SFX e2 ir erémomeƚo/D& ir
#SFX e2 ir erémoƚo/D& ir
#SFX e2 ir eríe-ƚo/A1 ir
#SFX e2 ir eríeƚo/A1 ir
#SFX e2 ir eríseƚo/j6 ir
#SFX e2 ir eve-ƚo/A1 ir
#SFX e2 ir eƚo/A1 ir
#SFX e2 ir é-ƚo/A1 ir
#SFX e2 ir ée-ƚo/A1 ir
#SFX e2 ir éeƚo/A1 ir
#SFX e2 ir éndomeƚo/D& ir
#SFX e2 ir éndoƚo/D& ir
#SFX e2 ir éntomeƚo/D& ir
#SFX e2 ir éntoƚo/D& ir
#SFX e2 ir éveƚo/A1 ir
#SFX e2 ir í-ƚo/A1 ir
#SFX e2 ir íe-ƚo/A1 ir
#SFX e2 ir íeƚo/A1 ir
#SFX e2 ir índomeƚo/D& ir
#SFX e2 ir índoƚo/D& ir
#SFX e2 ir íntomeƚo/D& ir
#SFX e2 ir íntoƚo/D& ir
#SFX e2 ir íveƚo/A1 ir
#SFX e2 ir on/P&N0 ir
#SFX e2 ir ónmeƚo/D& ir
#SFX e2 o a/P&N0 o
#SFX e2 o e/P&N0 [^lr]o
#SFX e2 o e/P&N0 [aeiouàèéíòóú][lr]o
#SFX e2 o e/P&N0 [^aeiouàèéíòóú][lr]o
#SFX e2 o i/P&N0 [^i]o
#SFX e2 o e-ƚo/A1 [^i]o
#SFX e2 o eƚo/A1 [^i]o
#SFX e2 r ve-ƚo/A1 ir
#SFX e2 r ónmeƚo/D& [^cijɉñ]ir
#SFX e2 r ƚo/D& ir
#SFX e2 r mo/P&N0 ir
#SFX e2 r on/P&N0 [^cijɉñ]ir


# vèrbi -<is>ír/-ír
# themeT1 + r/a0a1a2f0f1f2P0PlP&
# themeT8 + o/f0f1f2P0PlP&J1
#SFX f0 Y 241
#SFX f0 0 me/D0 ir
#SFX f0 ir a/P0 ir
#SFX f0 ir arane/I1 ir	is:interrogative
#SFX f0 ir aratu/I3 ir	is:interrogative
#SFX f0 ir arave/S0 ir	ds:conditional+present
#SFX f0 ir aremo/P0J1 ir
#SFX f0 ir aren/J1 ir
#SFX f0 ir arene/I1 ir	is:interrogative
#SFX f0 ir arense ir
#SFX f0 ir arensi ir
#SFX f0 ir aresi/J4 ir
#SFX f0 ir aresiu/I4 ir
#SFX f0 ir arion/J1 ir
#SFX f0 ir arione/I1 ir
#SFX f0 ir arionse ir
#SFX f0 ir arisen/J1 ir
#SFX f0 ir arisene/I1 ir	is:interrogative
#SFX f0 ir arisense ir
#SFX f0 ir arisensi ir
#SFX f0 ir arisi/J4 ir
#SFX f0 ir arision/J1 ir
#SFX f0 ir arisione/I1 ir	is:interrogative
#SFX f0 ir arisionse ir
#SFX f0 ir arisiu/I4 ir
#SFX f0 ir arisié/J4 ir
#SFX f0 ir arisiéu/I4 ir
#SFX f0 ir arison/J1 ir
#SFX f0 ir arisone/I1 ir	is:interrogative
#SFX f0 ir arisonse ir
#SFX f0 ir arié/J4 ir
#SFX f0 ir ariéu/I4 ir
#SFX f0 ir aron/J1 ir
#SFX f0 ir arone/I1 ir	is:interrogative
#SFX f0 ir aronse ir
#SFX f0 ir arà/S0J1J3 ir
#SFX f0 ir aràe/S0 ir	ds:conditional+present
#SFX f0 ir arà(v)ene/I1 ir	is:interrogative
#SFX f0 ir arè/J1 ir
#SFX f0 ir arène/I1 ir	is:interrogative
#SFX f0 ir aré/J4 ir
#SFX f0 ir arémoe/I1 ir
#SFX f0 ir arémome/D0 ir
#SFX f0 ir arémomene/D0 ir
#SFX f0 ir arésimo/J1 ir
#SFX f0 ir arésimoe/I1 ir
#SFX f0 ir arésitu/I3 ir	is:interrogative
#SFX f0 ir aréu/I4 ir
#SFX f0 ir aría/J1J3 ir
#SFX f0 ir arèe/S0J1J3 ir
#SFX f0 ir aríane/I1 ir	is:interrogative
#SFX f0 ir aríatu/I3 ir	is:interrogative
#SFX f0 ir aríe/S0J1J3 ir
#SFX f0 ir aríene/I1 ir	is:interrogative
#SFX f0 ir arísitu/I3 ir	is:interrogative
#SFX f0 ir arò/J1 ir
#SFX f0 ir aròe/I1 ir
#SFX f0 ir e/P0S0J1 ir
#SFX f0 ir ede/J4 ir
#SFX f0 ir ege/J4 ir
#SFX f0 ir en/J1 ir
#SFX f0 ir endo/P0 ir	ds:gerund+simple
#SFX f0 ir ene/I1 ir	ds:indicative+future is:interrogative
#SFX f0 ir ense ir	ds:indicative+imperfect ds:subjunctive+imperfect
#SFX f0 ir ensi ir	ds:indicative+imperfect ds:subjunctive+imperfect
#SFX f0 ir ente/M0FSPd ir	ds:participle+active
#SFX f0 ir ènte/M0FS ir	ds:participle+active
#SFX f0 ir erane/I1 ir	is:interrogative
#SFX f0 ir eratu/I3 ir	is:interrogative
#SFX f0 ir erave/S0 ir	ds:conditional+present
#SFX f0 ir eremo/P0J1 ir
#SFX f0 ir eren/J1 ir
#SFX f0 ir erene/I1 ir	is:interrogative
#SFX f0 ir erense ir
#SFX f0 ir erensi ir
#SFX f0 ir eresi/J4 ir
#SFX f0 ir eresiu/I4 ir
#SFX f0 ir erion/J1 ir
#SFX f0 ir erione/I1 ir
#SFX f0 ir erionse ir
#SFX f0 ir erisen/J1 ir
#SFX f0 ir erisene/I1 ir	is:interrogative
#SFX f0 ir erisense ir
#SFX f0 ir erisensi ir
#SFX f0 ir erisi/J4 ir
#SFX f0 ir erision/J1 ir
#SFX f0 ir erisione/I1 ir	is:interrogative
#SFX f0 ir erisionse ir
#SFX f0 ir erisiu/I4 ir
#SFX f0 ir erisié/J4 ir
#SFX f0 ir erisiéu/I4 ir
#SFX f0 ir erison/J1 ir
#SFX f0 ir erisone/I1 ir	is:interrogative
#SFX f0 ir erisonse ir
#SFX f0 ir erié/J4 ir
#SFX f0 ir eriéu/I4 ir
#SFX f0 ir eron/J1 ir
#SFX f0 ir erone/I1 ir	is:interrogative
#SFX f0 ir eronse ir
#SFX f0 ir erà/S0J1J3 ir
#SFX f0 ir eràe/S0 ir	ds:conditional+present
#SFX f0 ir erà(v)ene/I1 ir	is:interrogative
#SFX f0 ir erè/J1 ir
#SFX f0 ir erène/I1 ir	is:interrogative
#SFX f0 ir eré/J4 ir
#SFX f0 ir erémoe/I1 ir
#SFX f0 ir erémome/D0 ir
#SFX f0 ir erémomene/D0 ir
#SFX f0 ir erésimo/J1 ir
#SFX f0 ir erésimoe/I1 ir
#SFX f0 ir erésitu/I3 ir	is:interrogative
#SFX f0 ir eréu/I4 ir
#SFX f0 ir ería/J1J3 ir
#SFX f0 ir erèe/S0J1J3 ir
#SFX f0 ir eríane/I1 ir	is:interrogative
#SFX f0 ir eríatu/I3 ir	is:interrogative
#SFX f0 ir eríe/S0J1J3 ir
#SFX f0 ir eríene/I1 ir	is:interrogative
#SFX f0 ir erísitu/I3 ir	is:interrogative
#SFX f0 ir erò/J1 ir
#SFX f0 ir eròe/I1 ir
#SFX f0 ir ese/M0FS ir
#SFX f0 ir esto/A1FS ir
#SFX f0 ir eva/S0J1J4 ir
#SFX f0 ir eve/J1 ir
#SFX f0 ir evi/J1J3J4 ir
#SFX f0 ir evo/J1 ir
#SFX f0 ir èva/S0J1J4 ir
#SFX f0 ir ève/J1 ir
#SFX f0 ir èvi/J1J3J4 ir
#SFX f0 ir èvo/J1 ir
#SFX f0 ir i/P0S0J3 ir
#SFX f0 ir o/J1 ir
#SFX f0 ir on/P0J1 ir
#SFX f0 ir one/I1 ir	is:interrogative
#SFX f0 ir onme/D0 ir
#SFX f0 ir é/S0J4 ir
#SFX f0 ir éa/S0J1J4 ir
#SFX f0 ir éane/I1 ir	is:interrogative
#SFX f0 ir éau/I4 ir
#SFX f0 ir ée/J1 ir
#SFX f0 ir éene/I1 ir	is:interrogative
#SFX f0 ir éi/J1J3J4 ir
#SFX f0 ir éimo/J1 ir
#SFX f0 ir éimoe/I1 ir
#SFX f0 ir éitu/I3 ir	is:interrogative
#SFX f0 ir éndome/D0 ir
#SFX f0 ir éndomene/D0 ir
#SFX f0 ir éntome/D0 ir
#SFX f0 ir éntomene/D0 ir
#SFX f0 ir éo/J1 ir
#SFX f0 ir éone/I1 ir	is:interrogative
#SFX f0 ir ésimo ir
#SFX f0 ir éu/I4 ir
#SFX f0 ir évane/I1 ir	is:interrogative
#SFX f0 ir évau/I4 ir
#SFX f0 ir évene/I1 ir	is:interrogative
#SFX f0 ir évimo/J1 ir
#SFX f0 ir évimoe/I1 ir
#SFX f0 ir évitu/I3 ir	is:interrogative
#SFX f0 ir évone/I1 ir	is:interrogative
#SFX f0 ir í/S0J4 ir
#SFX f0 ir ía/S0J1J3J4 ir
#SFX f0 ir èe/S0J1J3J4 ir
#SFX f0 ir íane/I1 ir	is:interrogative
#SFX f0 ir íau/I4 ir
#SFX f0 ir íe/J1 ir
#SFX f0 ir íene/I1 ir	is:interrogative
#SFX f0 ir íi/J1J3J4 ir
#SFX f0 ir íimo/J1 ir
#SFX f0 ir íimoe/I1 ir
#SFX f0 ir íitu/I3 ir	is:interrogative
#SFX f0 ir ímoe/I1 ir
#SFX f0 ir índome/D0 ir
#SFX f0 ir índomene/D0 ir
#SFX f0 ir íntome/D0 ir
#SFX f0 ir íntomene/D0 ir
#SFX f0 ir ío/J1 ir
#SFX f0 ir íone/I1 ir	is:interrogative
#SFX f0 ir ísene/I1 ir	is:interrogative
#SFX f0 ir ísime/D0 ir
#SFX f0 ir ísimene/D0 ir
#SFX f0 ir ísimo ir
#SFX f0 ir ísitu/I3 ir	is:interrogative
#SFX f0 ir ísome/D0 ir
#SFX f0 ir ísomene/D0 ir
#SFX f0 ir ísone/I1 ir	is:interrogative
#SFX f0 ir íu/I4 ir
#SFX f0 ir ívane/I1 ir	is:interrogative
#SFX f0 ir ívau/I4 ir
#SFX f0 ir ívene/I1 ir	is:interrogative
#SFX f0 ir ívimo/J1 ir
#SFX f0 ir ívimoe/I1 ir
#SFX f0 ir ívitu/I3 ir	is:interrogative
#SFX f0 ir ívone/I1 ir	is:interrogative
#SFX f0 ir ónmene/D0 ir
#SFX f0 r do/A1 ir
#SFX f0 r ede/J4 ir
#SFX f0 r ege/J4 ir
#SFX f0 r me/D0 ir
#SFX f0 r mo/J1 ir
#SFX f0 r n/J1 ir
#SFX f0 r on/P0J1 [^cijɉñ]ir
#SFX f0 r one/I1 [^cijɉñ]ir	is:interrogative
#SFX f0 r onme/D0 [^cijɉñ]ir
#SFX f0 r sa/P0 ir
#SFX f0 r se/P0S0J1 ir
#SFX f0 r sede/J4 ir
#SFX f0 r sege/J4 ir
#SFX f0 r sen/J1 ir
#SFX f0 r sene/I1 ir	is:interrogative
#SFX f0 r sense ir
#SFX f0 r sensi ir
#SFX f0 r si/P0S0J3 ir
#SFX f0 r siede/J4 ir
#SFX f0 r siege/J4 ir
#SFX f0 r sion/J1 ir
#SFX f0 r sione/I1 ir	is:interrogative
#SFX f0 r sionse ir
#SFX f0 r sié/J4 ir
#SFX f0 r so/P0J1 ir
#SFX f0 r son/J1 ir
#SFX f0 r sone/I1 ir	is:interrogative
#SFX f0 r sonse ir
#SFX f0 r sé/J4 ir
#SFX f0 r séu/I4 ir
#SFX f0 r tu/I3 ir	is:interrogative
#SFX f0 r ven/J1 ir
#SFX f0 r vene/I1 ir	is:interrogative
#SFX f0 r vense ir
#SFX f0 r vensi ir
#SFX f0 r vion/J1 ir
#SFX f0 r vione/I1 ir	is:interrogative
#SFX f0 r vionse ir
#SFX f0 r vié/J4 ir
#SFX f0 r viéu/I4 ir
#SFX f0 r von/J1 ir
#SFX f0 r vone/I1 ir	is:interrogative
#SFX f0 r vonse ir
#SFX f0 r é/J4 ir
#SFX f0 r éu/I4 ir
#SFX f0 r ónmene/D0 [^cijɉñ]ir

# vèrbi -<is>ír/-ír
# themeT1 + r/a0a1a2f0f1f2P0PlP&
# themeT8 + o/f0f1f2P0PlP&J1
#SFX f1 Y 69
#SFX f1 0 lo/Dl ir
#SFX f1 ir a/PlN0 ir
#SFX f1 ir aralo/A1 ir
#SFX f1 ir arave-lo/A1 ir
#SFX f1 ir arà-lo/A1 ir
#SFX f1 ir aràe-lo/A1 ir
#SFX f1 ir aràelo/A1 ir
#SFX f1 ir arà(v)elo/A1 ir
#SFX f1 ir aremo/PlN0 ir
#SFX f1 ir arémolo/Dl ir
#SFX f1 ir arémomelo/Dl ir
#SFX f1 ir aríe-lo/A1 ir
#SFX f1 ir aríelo/A1 ir
#SFX f1 ir aríselo/J6 ir
#SFX f1 ir e/PlN0 ir
#SFX f1 ir elo/A1 ir
#SFX f1 ir eralo/A1 ir
#SFX f1 ir erave-lo/A1 ir
#SFX f1 ir erà-lo/A1 ir
#SFX f1 ir eràe-lo/A1 ir
#SFX f1 ir eràelo/A1 ir
#SFX f1 ir erà(v)elo/A1 ir
#SFX f1 ir erémolo/Dl ir
#SFX f1 ir erémomelo/Dl ir
#SFX f1 ir eríe-lo/A1 ir
#SFX f1 ir eríelo/A1 ir
#SFX f1 ir eríselo/J6 ir
#SFX f1 ir eve-lo/A1 ir
#SFX f1 ir é-lo/A1 ir
#SFX f1 ir ée-lo/A1 ir
#SFX f1 ir éelo/A1 ir
#SFX f1 ir endo/PlN0 ir	ds:gerund+simple
#SFX f1 ir éndolo/Dl ir
#SFX f1 ir éndomelo/Dl ir
#SFX f1 ir ento/P0PlFS ir	ds:gerund+simple
#SFX f1 ir ènto/P0PlFS ir	ds:gerund+simple
#SFX f1 ir éntolo/Dl ir
#SFX f1 ir éntomelo/Dl ir
#SFX f1 ir eremo/PlN0 ir
#SFX f1 ir es ir
#SFX f1 ir est ir
#SFX f1 ir évelo/A1 ir
#SFX f1 ir i/PlN0 ir
#SFX f1 ir í-lo/A1 ir
#SFX f1 ir íe-lo/A1 ir
#SFX f1 ir íelo/A1 ir
#SFX f1 ir índolo/Dl ir
#SFX f1 ir índomelo/Dl ir
#SFX f1 ir íntolo/Dl ir
#SFX f1 ir íntomelo/Dl ir
#SFX f1 ir íselo/A1 ir
#SFX f1 ir ísilo/Dl ir
#SFX f1 ir ísimelo/Dl ir
#SFX f1 ir ísolo/Dl ir
#SFX f1 ir ísomelo/Dl ir
#SFX f1 ir on/PlN0 ir
#SFX f1 ir onme/DlN0 ir
#SFX f1 ir ónmelo/Dl ir
#SFX f1 r ento/P0PlFS [^cijɉñ]ir	ds:gerund+simple
#SFX f1 r ènto/P0PlFS [^cijɉñ]ir	ds:gerund+simple
#SFX f1 r lo/Dl ir
#SFX f1 r onme/DlN0 [^cijɉñ]ir
#SFX f1 r sa/PlN0 ir
#SFX f1 r se/PlN0 ir
#SFX f1 r se-lo/A1 ir
#SFX f1 r si/PlN0 ir
#SFX f1 r so/PlN0 ir
#SFX f1 r on/PlN0 [^cijɉñ]ir
#SFX f1 r ónmelo/Dl [^cijɉñ]ir

# vèrbi -<is>ír/-ír
# themeT1 + r/a0a1a2f0f1f2P0PlP&
# themeT8 + o/f0f1f2P0PlP&J1
#SFX f2 Y 64
#SFX f2 ir a/P&N0 ir
#SFX f2 ir arave-ƚo/A1 ir
#SFX f2 ir araƚo/A1 ir
#SFX f2 ir arà-ƚo/A1 ir
#SFX f2 ir aràe-ƚo/A1 ir
#SFX f2 ir aràeƚo/A1 ir
#SFX f2 ir arà(v)eƚo/A1 ir
#SFX f2 ir aremo/P&N0 ir
#SFX f2 ir arémomeƚo/D& ir
#SFX f2 ir arémoƚo/D& ir
#SFX f2 ir aríe-ƚo/A1 ir
#SFX f2 ir aríeƚo/A1 ir
#SFX f2 ir aríseƚo/j6 ir
#SFX f2 ir erave-ƚo/A1 ir
#SFX f2 ir eraƚo/A1 ir
#SFX f2 ir erà-ƚo/A1 ir
#SFX f2 ir eràe-ƚo/A1 ir
#SFX f2 ir eràeƚo/A1 ir
#SFX f2 ir erà(v)eƚo/A1 ir
#SFX f2 ir erémomeƚo/D& ir
#SFX f2 ir erémoƚo/D& ir
#SFX f2 ir eríe-ƚo/A1 ir
#SFX f2 ir eríeƚo/A1 ir
#SFX f2 ir eríseƚo/j6 ir
#SFX f2 ir eve-ƚo/A1 ir
#SFX f2 ir e/P&N0 ir
#SFX f2 ir eƚo/A1 ir
#SFX f2 ir é-ƚo/A1 ir
#SFX f2 ir ée-ƚo/A1 ir
#SFX f2 ir éeƚo/A1 ir
#SFX f2 ir endo/P&N0 ir	ds:gerund+simple
#SFX f2 ir éndomeƚo/D& ir
#SFX f2 ir éndoƚo/D& ir
#SFX f2 ir éntomeƚo/D& ir
#SFX f2 ir ento/P0P& ir	ds:gerund+simple
#SFX f2 ir ènto/P0P& ir	ds:gerund+simple
#SFX f2 r ento/P0P& [^cijɉñ]ir	ds:gerund+simple
#SFX f2 r ènto/P0P& [^cijɉñ]ir	ds:gerund+simple
#SFX f2 ir éntoƚo/D& ir
#SFX f2 ir eremo/P&N0 ir
#SFX f2 ir éveƚo/A1 ir
#SFX f2 ir i/P&N0 ir
#SFX f2 ir í-ƚo/A1 ir
#SFX f2 ir íe-ƚo/A1 ir
#SFX f2 ir íeƚo/A1 ir
#SFX f2 ir índomeƚo/D& ir
#SFX f2 ir índoƚo/D& ir
#SFX f2 ir íntomeƚo/D& ir
#SFX f2 ir íntoƚo/D& ir
#SFX f2 ir íseƚo/A1 ir
#SFX f2 ir ísimeƚo/D& ir
#SFX f2 ir ísiƚo/D& ir
#SFX f2 ir ísomeƚo/D& ir
#SFX f2 ir ísoƚo/D& ir
#SFX f2 ir on/P&N0 ir
#SFX f2 ir ónmeƚo/D& ir
#SFX f2 r sa/P&N0 ir
#SFX f2 r se/P&N0 ir
#SFX f2 r se-ƚo/A1 ir
#SFX f2 r si/P&N0 ir
#SFX f2 r so/P&N0 ir
#SFX f2 r on/P&N0 [^cijɉñ]ir
#SFX f2 r ónmeƚo/D& [^cijɉñ]ir
#SFX f2 r ƚo/D& ir



# vèrbi pronomenali (stakài)
SFX P0 Y 14
SFX P0 0 -ge [raeo]	ds:pronomenal+locative
SFX P0 0 -gen [raeo]	ds:pronomenal+genitive+locative
SFX P0 0 -gin [raeo]	ds:pronomenal+genitive+locative
SFX P0 0 -gene [raeo]	ds:pronomenal+genitive+locative
SFX P0 0 -gine [raeo]	ds:pronomenal+genitive+locative
SFX P0 0 -me [raeo]	ds:pronomenal+reflexive
SFX P0 0 -mene [raeo]	ds:pronomenal+reflexive
SFX P0 0 -ne [raeo]	ds:pronomenal+genitive
SFX P0 0 -se [raeo]	ds:pronomenal+reflexive
SFX P0 0 -sene [raeo]	ds:pronomenal+reflexive
SFX P0 0 -te [raeo]	ds:pronomenal+reflexive
SFX P0 0 -tene [raeo]	ds:pronomenal+reflexive
SFX P0 0 -ve [raeo]	ds:pronomenal+reflexive
SFX P0 0 -vene [raeo]	ds:pronomenal+reflexive

# vèrbi pronomenali (stakài ko èle no vanesente)
SFX Pl Y 24
SFX Pl 0 -gelo [ro]	is:singular+masculine ds:pronomenal+locative
SFX Pl 0 -gela [ro]	is:singular+femenine ds:pronomenal+locative
SFX Pl 0 -geli [ro]	is:plural+masculine ds:pronomenal+locative
SFX Pl 0 -gele [ro]	is:plural+femenine ds:pronomenal+locative
SFX Pl 0 -lo [ro]	is:singular+masculine ds:pronomenal+accusative
SFX Pl 0 -la [ro]	is:singular+femenine ds:pronomenal+accusative
SFX Pl 0 -li [ro]	is:plural+masculine ds:pronomenal+accusative
SFX Pl 0 -le [ro]	is:plural+femenine ds:pronomenal+accusative
SFX Pl 0 -melo [ro]	is:singular+masculine ds:pronomenal+reflexive
SFX Pl 0 -mela [ro]	is:singular+femenine ds:pronomenal+reflexive
SFX Pl 0 -meli [ro]	is:plural+masculine ds:pronomenal+reflexive
SFX Pl 0 -mele [ro]	is:plural+femenine ds:pronomenal+reflexive
SFX Pl 0 -selo [ro]	is:singular+masculine ds:pronomenal+reflexive
SFX Pl 0 -sela [ro]	is:singular+femenine ds:pronomenal+reflexive
SFX Pl 0 -seli [ro]	is:plural+masculine ds:pronomenal+reflexive
SFX Pl 0 -sele [ro]	is:plural+femenine ds:pronomenal+reflexive
SFX Pl 0 -telo [ro]	is:singular+masculine ds:pronomenal+reflexive
SFX Pl 0 -tela [ro]	is:singular+femenine ds:pronomenal+reflexive
SFX Pl 0 -teli [ro]	is:plural+masculine ds:pronomenal+reflexive
SFX Pl 0 -tele [ro]	is:plural+femenine ds:pronomenal+reflexive
SFX Pl 0 -velo [ro]	is:singular+masculine ds:pronomenal+reflexive
SFX Pl 0 -vela [ro]	is:singular+femenine ds:pronomenal+reflexive
SFX Pl 0 -veli [ro]	is:plural+masculine ds:pronomenal+reflexive
SFX Pl 0 -vele [ro]	is:plural+femenine ds:pronomenal+reflexive

# vèrbi pronomenali (stakài ko èle vanesente)
SFX P& Y 24
SFX P& 0 -geƚo [ro]	is:singular+masculine ds:pronomenal+locative
SFX P& 0 -geƚa [ro]	is:singular+femenine ds:pronomenal+locative
SFX P& 0 -geƚi [ro]	is:plural+masculine ds:pronomenal+locative
SFX P& 0 -geƚe [ro]	is:plural+femenine ds:pronomenal+locative
SFX P& 0 -ƚo [aàeèéiíoòóuú]	is:singular+masculine ds:pronomenal+accusative
SFX P& 0 -ƚa [aàeèéiíoòóuú]	is:singular+femenine ds:pronomenal+accusative
SFX P& 0 -ƚi [aàeèéiíoòóuú]	is:plural+masculine ds:pronomenal+accusative
SFX P& 0 -ƚe [aàeèéiíoòóuú]	is:plural+femenine ds:pronomenal+accusative
SFX P& 0 -meƚo [ro]	is:singular+masculine ds:pronomenal+reflexive
SFX P& 0 -meƚa [ro]	is:singular+femenine ds:pronomenal+reflexive
SFX P& 0 -meƚi [ro]	is:plural+masculine ds:pronomenal+reflexive
SFX P& 0 -meƚe [ro]	is:plural+femenine ds:pronomenal+reflexive
SFX P& 0 -seƚo [ro]	is:singular+masculine ds:pronomenal+reflexive
SFX P& 0 -seƚa [ro]	is:singular+femenine ds:pronomenal+reflexive
SFX P& 0 -seƚi [ro]	is:plural+masculine ds:pronomenal+reflexive
SFX P& 0 -seƚe [ro]	is:plural+femenine ds:pronomenal+reflexive
SFX P& 0 -teƚo [ro]	is:singular+masculine ds:pronomenal+reflexive
SFX P& 0 -teƚa [ro]	is:singular+femenine ds:pronomenal+reflexive
SFX P& 0 -teƚi [ro]	is:plural+masculine ds:pronomenal+reflexive
SFX P& 0 -teƚe [ro]	is:plural+femenine ds:pronomenal+reflexive
SFX P& 0 -veƚo [ro]	is:singular+masculine ds:pronomenal+reflexive
SFX P& 0 -veƚa [ro]	is:singular+femenine ds:pronomenal+reflexive
SFX P& 0 -veƚi [ro]	is:plural+masculine ds:pronomenal+reflexive
SFX P& 0 -veƚe [ro]	is:plural+femenine ds:pronomenal+reflexive


# vèrbi pronomenali (takài)
SFX Q0 Y 40
SFX Q0 0 ge [raeo]	ds:pronomenal+locative
SFX Q0 à arge à	ds:pronomenal+locative
SFX Q0 é erge é	ds:pronomenal+locative
SFX Q0 í irge í	ds:pronomenal+locative
SFX Q0 0 gen [raeo]	ds:pronomenal+genitive+locative
SFX Q0 0 rgen [àéí]	ds:pronomenal+genitive+locative
SFX Q0 0 gin [raeo]	ds:pronomenal+genitive+locative
SFX Q0 0 rgin [àéí]	ds:pronomenal+genitive+locative
SFX Q0 0 gene [raeo]	ds:pronomenal+genitive+locative
SFX Q0 0 rgene [àéí]	ds:pronomenal+genitive+locative
SFX Q0 0 gine [raeo]	ds:pronomenal+genitive+locative
SFX Q0 0 rgine [àéí]	ds:pronomenal+genitive+locative
SFX Q0 0 me [raeo]	ds:pronomenal+reflexive
SFX Q0 à arme à	ds:pronomenal+reflexive
SFX Q0 é erme é	ds:pronomenal+reflexive
SFX Q0 í irme í	ds:pronomenal+reflexive
SFX Q0 0 mene [raeo]	ds:pronomenal+reflexive
SFX Q0 0 rmene [àéí]	ds:pronomenal+reflexive
SFX Q0 0 ne [raeo]	ds:pronomenal+genitive
SFX Q0 à arne à	ds:pronomenal+genitive
SFX Q0 é erne é	ds:pronomenal+genitive
SFX Q0 í irne í	ds:pronomenal+genitive
SFX Q0 0 se [raeo]	ds:pronomenal+reflexive
SFX Q0 à arse à	ds:pronomenal+reflexive
SFX Q0 é erse é	ds:pronomenal+reflexive
SFX Q0 í irse í	ds:pronomenal+reflexive
SFX Q0 0 sene [raeo]	ds:pronomenal+reflexive
SFX Q0 0 rsene [àéí]	ds:pronomenal+reflexive
SFX Q0 0 te [raeo]	ds:pronomenal+reflexive
SFX Q0 à arte à	ds:pronomenal+reflexive
SFX Q0 é erte é	ds:pronomenal+reflexive
SFX Q0 í irte í	ds:pronomenal+reflexive
SFX Q0 0 tene [raeo]	ds:pronomenal+reflexive
SFX Q0 0 rtene [àéí]	ds:pronomenal+reflexive
SFX Q0 0 ve [ro]	ds:pronomenal+reflexive
SFX Q0 à arve à	ds:pronomenal+reflexive
SFX Q0 é erve é	ds:pronomenal+reflexive
SFX Q0 í irve í	ds:pronomenal+reflexive
SFX Q0 0 vene [raeo]	ds:pronomenal+reflexive
SFX Q0 0 rvene [àéí]	ds:pronomenal+reflexive

# vèrbi pronomenali (takài ko èle no vanesente)
SFX Ql Y 80
SFX Ql 0 gelo [ro]	is:singular+masculine ds:pronomenal+locative
SFX Ql 0 gela [ro]	is:singular+femenine ds:pronomenal+locative
SFX Ql 0 geli [ro]	is:plural+masculine ds:pronomenal+locative
SFX Ql 0 gele [ro]	is:plural+femenine ds:pronomenal+locative
SFX Ql 0 rgelo [àéí]	is:singular+masculine ds:pronomenal+locative
SFX Ql 0 rgela [àéí]	is:singular+femenine ds:pronomenal+locative
SFX Ql 0 rgeli [àéí]	is:plural+masculine ds:pronomenal+locative
SFX Ql 0 rgele [àéí]	is:plural+femenine ds:pronomenal+locative
SFX Ql ò gelo erò	is:singular+masculine ds:pronomenal+locative
SFX Ql ò gela erò	is:singular+femenine ds:pronomenal+locative
SFX Ql ò geli erò	is:plural+masculine ds:pronomenal+locative
SFX Ql ò gele erò	is:plural+femenine ds:pronomenal+locative
SFX Ql 0 lo [ro]	is:singular+masculine ds:pronomenal+accusative
SFX Ql 0 la [ro]	is:singular+femenine ds:pronomenal+accusative
SFX Ql 0 li [ro]	is:plural+masculine ds:pronomenal+accusative
SFX Ql 0 le [ro]	is:plural+femenine ds:pronomenal+accusative
SFX Ql à arlo à	is:singular+masculine ds:pronomenal+accusative
SFX Ql é erlo é	is:singular+masculine ds:pronomenal+accusative
SFX Ql í irlo í	is:singular+masculine ds:pronomenal+accusative
SFX Ql à arla à	is:singular+femenine ds:pronomenal+accusative
SFX Ql é erla é	is:singular+femenine ds:pronomenal+accusative
SFX Ql í irla í	is:singular+femenine ds:pronomenal+accusative
SFX Ql à arli à	is:plural+masculine ds:pronomenal+accusative
SFX Ql é erli é	is:plural+masculine ds:pronomenal+accusative
SFX Ql í irli í	is:plural+masculine ds:pronomenal+accusative
SFX Ql à arle à	is:plural+femenine ds:pronomenal+accusative
SFX Ql é erle é	is:plural+femenine ds:pronomenal+accusative
SFX Ql í irle í	is:plural+femenine ds:pronomenal+accusative
SFX Ql ò lo erò	is:singular+masculine ds:pronomenal+accusative
SFX Ql ò la erò	is:singular+femenine ds:pronomenal+accusative
SFX Ql ò li erò	is:plural+masculine ds:pronomenal+accusative
SFX Ql ò le erò	is:plural+femenine ds:pronomenal+accusative
SFX Ql 0 melo [ro]	is:singular+masculine ds:pronomenal+reflexive
SFX Ql 0 mela [ro]	is:singular+femenine ds:pronomenal+reflexive
SFX Ql 0 meli [ro]	is:plural+masculine ds:pronomenal+reflexive
SFX Ql 0 mele [ro]	is:plural+femenine ds:pronomenal+reflexive
SFX Ql 0 rmelo [àéí]	is:singular+masculine ds:pronomenal+reflexive
SFX Ql 0 rmela [àéí]	is:singular+femenine ds:pronomenal+reflexive
SFX Ql 0 rmeli [àéí]	is:plural+masculine ds:pronomenal+reflexive
SFX Ql 0 rmele [àéí]	is:plural+femenine ds:pronomenal+reflexive
SFX Ql ò melo erò	is:singular+masculine ds:pronomenal+reflexive
SFX Ql ò mela erò	is:singular+femenine ds:pronomenal+reflexive
SFX Ql ò meli erò	is:plural+masculine ds:pronomenal+reflexive
SFX Ql ò mele erò	is:plural+femenine ds:pronomenal+reflexive
SFX Ql 0 selo [ro]	is:singular+masculine ds:pronomenal+reflexive
SFX Ql 0 sela [ro]	is:singular+femenine ds:pronomenal+reflexive
SFX Ql 0 seli [ro]	is:plural+masculine ds:pronomenal+reflexive
SFX Ql 0 sele [ro]	is:plural+femenine ds:pronomenal+reflexive
SFX Ql 0 rselo [àéí]	is:singular+masculine ds:pronomenal+reflexive
SFX Ql 0 rsela [àéí]	is:singular+femenine ds:pronomenal+reflexive
SFX Ql 0 rseli [àéí]	is:plural+masculine ds:pronomenal+reflexive
SFX Ql 0 rsele [àéí]	is:plural+femenine ds:pronomenal+reflexive
SFX Ql ò selo erò	is:singular+masculine ds:pronomenal+reflexive
SFX Ql ò sela erò	is:singular+femenine ds:pronomenal+reflexive
SFX Ql ò seli erò	is:plural+masculine ds:pronomenal+reflexive
SFX Ql ò sele erò	is:plural+femenine ds:pronomenal+reflexive
SFX Ql 0 telo [ro]	is:singular+masculine ds:pronomenal+reflexive
SFX Ql 0 tela [ro]	is:singular+femenine ds:pronomenal+reflexive
SFX Ql 0 teli [ro]	is:plural+masculine ds:pronomenal+reflexive
SFX Ql 0 tele [ro]	is:plural+femenine ds:pronomenal+reflexive
SFX Ql 0 rtelo [àéí]	is:singular+masculine ds:pronomenal+reflexive
SFX Ql 0 rtela [àéí]	is:singular+femenine ds:pronomenal+reflexive
SFX Ql 0 rteli [àéí]	is:plural+masculine ds:pronomenal+reflexive
SFX Ql 0 rtele [àéí]	is:plural+femenine ds:pronomenal+reflexive
SFX Ql ò telo erò	is:singular+masculine ds:pronomenal+reflexive
SFX Ql ò tela erò	is:singular+femenine ds:pronomenal+reflexive
SFX Ql ò teli erò	is:plural+masculine ds:pronomenal+reflexive
SFX Ql ò tele erò	is:plural+femenine ds:pronomenal+reflexive
SFX Ql 0 velo [ro]	is:singular+masculine ds:pronomenal+reflexive
SFX Ql 0 vela [ro]	is:singular+femenine ds:pronomenal+reflexive
SFX Ql 0 veli [ro]	is:plural+masculine ds:pronomenal+reflexive
SFX Ql 0 vele [ro]	is:plural+femenine ds:pronomenal+reflexive
SFX Ql 0 rvelo [àéí]	is:singular+masculine ds:pronomenal+reflexive
SFX Ql 0 rvela [àéí]	is:singular+femenine ds:pronomenal+reflexive
SFX Ql 0 rveli [àéí]	is:plural+masculine ds:pronomenal+reflexive
SFX Ql 0 rvele [àéí]	is:plural+femenine ds:pronomenal+reflexive
SFX Ql ò velo erò	is:singular+masculine ds:pronomenal+reflexive
SFX Ql ò vela erò	is:singular+femenine ds:pronomenal+reflexive
SFX Ql ò veli erò	is:plural+masculine ds:pronomenal+reflexive
SFX Ql ò vele erò	is:plural+femenine ds:pronomenal+reflexive

# vèrbi pronomenali (takài ko èle vanesente)
SFX Q& Y 64
SFX Q& 0 geƚo [ro]	is:singular+masculine ds:pronomenal+locative
SFX Q& 0 geƚa [ro]	is:singular+femenine ds:pronomenal+locative
SFX Q& 0 geƚi [ro]	is:plural+masculine ds:pronomenal+locative
SFX Q& 0 geƚe [ro]	is:plural+femenine ds:pronomenal+locative
SFX Q& 0 rgeƚo [àéí]	is:singular+masculine ds:pronomenal+locative
SFX Q& 0 rgeƚa [àéí]	is:singular+femenine ds:pronomenal+locative
SFX Q& 0 rgeƚi [àéí]	is:plural+masculine ds:pronomenal+locative
SFX Q& 0 rgeƚe [àéí]	is:plural+femenine ds:pronomenal+locative
SFX Q& ò geƚo erò	is:singular+masculine ds:pronomenal+locative
SFX Q& ò geƚa erò	is:singular+femenine ds:pronomenal+locative
SFX Q& ò geƚi erò	is:plural+masculine ds:pronomenal+locative
SFX Q& ò geƚe erò	is:plural+femenine ds:pronomenal+locative
SFX Q& 0 ƚo n[dt]o	is:singular+masculine ds:pronomenal+accusative
SFX Q& 0 ƚa n[dt]o	is:singular+femenine ds:pronomenal+accusative
SFX Q& 0 ƚi n[dt]o	is:plural+masculine ds:pronomenal+accusative
SFX Q& 0 ƚe n[dt]o	is:plural+femenine ds:pronomenal+accusative
SFX Q& 0 meƚo [ro]	is:singular+masculine ds:pronomenal+reflexive
SFX Q& 0 meƚa [ro]	is:singular+femenine ds:pronomenal+reflexive
SFX Q& 0 meƚi [ro]	is:plural+masculine ds:pronomenal+reflexive
SFX Q& 0 meƚe [ro]	is:plural+femenine ds:pronomenal+reflexive
SFX Q& 0 rmeƚo [àéí]	is:singular+masculine ds:pronomenal+reflexive
SFX Q& 0 rmeƚa [àéí]	is:singular+femenine ds:pronomenal+reflexive
SFX Q& 0 rmeƚi [àéí]	is:plural+masculine ds:pronomenal+reflexive
SFX Q& 0 rmeƚe [àéí]	is:plural+femenine ds:pronomenal+reflexive
SFX Q& ò meƚo erò	is:singular+masculine ds:pronomenal+reflexive
SFX Q& ò meƚa erò	is:singular+femenine ds:pronomenal+reflexive
SFX Q& ò meƚi erò	is:plural+masculine ds:pronomenal+reflexive
SFX Q& ò meƚe erò	is:plural+femenine ds:pronomenal+reflexive
SFX Q& 0 seƚo [ro]	is:singular+masculine ds:pronomenal+reflexive
SFX Q& 0 seƚa [ro]	is:singular+femenine ds:pronomenal+reflexive
SFX Q& 0 seƚi [ro]	is:plural+masculine ds:pronomenal+reflexive
SFX Q& 0 seƚe [ro]	is:plural+femenine ds:pronomenal+reflexive
SFX Q& 0 rseƚo [àéí]	is:singular+masculine ds:pronomenal+reflexive
SFX Q& 0 rseƚa [àéí]	is:singular+femenine ds:pronomenal+reflexive
SFX Q& 0 rseƚi [àéí]	is:plural+masculine ds:pronomenal+reflexive
SFX Q& 0 rseƚe [àéí]	is:plural+femenine ds:pronomenal+reflexive
SFX Q& ò seƚo erò	is:singular+masculine ds:pronomenal+reflexive
SFX Q& ò seƚa erò	is:singular+femenine ds:pronomenal+reflexive
SFX Q& ò seƚi erò	is:plural+masculine ds:pronomenal+reflexive
SFX Q& ò seƚe erò	is:plural+femenine ds:pronomenal+reflexive
SFX Q& 0 teƚo [ro]	is:singular+masculine ds:pronomenal+reflexive
SFX Q& 0 teƚa [ro]	is:singular+femenine ds:pronomenal+reflexive
SFX Q& 0 teƚi [ro]	is:plural+masculine ds:pronomenal+reflexive
SFX Q& 0 teƚe [ro]	is:plural+femenine ds:pronomenal+reflexive
SFX Q& 0 rteƚo [àéí]	is:singular+masculine ds:pronomenal+reflexive
SFX Q& 0 rteƚa [àéí]	is:singular+femenine ds:pronomenal+reflexive
SFX Q& 0 rteƚi [àéí]	is:plural+masculine ds:pronomenal+reflexive
SFX Q& 0 rteƚe [àéí]	is:plural+femenine ds:pronomenal+reflexive
SFX Q& ò teƚo erò	is:singular+masculine ds:pronomenal+reflexive
SFX Q& ò teƚa erò	is:singular+femenine ds:pronomenal+reflexive
SFX Q& ò teƚi erò	is:plural+masculine ds:pronomenal+reflexive
SFX Q& ò teƚe erò	is:plural+femenine ds:pronomenal+reflexive
SFX Q& 0 veƚo [ro]	is:singular+masculine ds:pronomenal+reflexive
SFX Q& 0 veƚa [ro]	is:singular+femenine ds:pronomenal+reflexive
SFX Q& 0 veƚi [ro]	is:plural+masculine ds:pronomenal+reflexive
SFX Q& 0 veƚe [ro]	is:plural+femenine ds:pronomenal+reflexive
SFX Q& 0 rveƚo [àéí]	is:singular+masculine ds:pronomenal+reflexive
SFX Q& 0 rveƚa [àéí]	is:singular+femenine ds:pronomenal+reflexive
SFX Q& 0 rveƚi [àéí]	is:plural+masculine ds:pronomenal+reflexive
SFX Q& 0 rveƚe [àéí]	is:plural+femenine ds:pronomenal+reflexive
SFX Q& ò veƚo erò	is:singular+masculine ds:pronomenal+reflexive
SFX Q& ò veƚa erò	is:singular+femenine ds:pronomenal+reflexive
SFX Q& ò veƚi erò	is:plural+masculine ds:pronomenal+reflexive
SFX Q& ò veƚe erò	is:plural+femenine ds:pronomenal+reflexive

# vèrbi pronomenali (takài)
SFX R0 Y 14
SFX R0 0 ge [ro]	ds:pronomenal+locative
SFX R0 0 gen [ro]	ds:pronomenal+genitive+locative
SFX R0 0 gin [ro]	ds:pronomenal+genitive+locative
SFX R0 0 gene [ro]	ds:pronomenal+genitive+locative
SFX R0 0 gine [ro]	ds:pronomenal+genitive+locative
SFX R0 0 me [ro]	ds:pronomenal+reflexive
SFX R0 0 mene [ro]	ds:pronomenal+reflexive
SFX R0 0 ne [ro]	ds:pronomenal+genitive
SFX R0 0 se [ro]	ds:pronomenal+reflexive
SFX R0 0 sene [ro]	ds:pronomenal+reflexive
SFX R0 0 te [ro]	ds:pronomenal+reflexive
SFX R0 0 tene [ro]	ds:pronomenal+reflexive
SFX R0 0 ve [ro]	ds:pronomenal+reflexive
SFX R0 0 vene [ro]	ds:pronomenal+reflexive

# vèrbi pronomenali (takài ko èle no vanesente)
SFX Rl Y 24
SFX Rl 0 gelo [ro]	is:singular+masculine ds:pronomenal+locative
SFX Rl 0 gela [ro]	is:singular+femenine ds:pronomenal+locative
SFX Rl 0 geli [ro]	is:plural+masculine ds:pronomenal+locative
SFX Rl 0 gele [ro]	is:plural+femenine ds:pronomenal+locative
SFX Rl 0 lo [ro]	is:singular+masculine ds:pronomenal+accusative
SFX Rl 0 la [ro]	is:singular+femenine ds:pronomenal+accusative
SFX Rl 0 li [ro]	is:plural+masculine ds:pronomenal+accusative
SFX Rl 0 le [ro]	is:plural+femenine ds:pronomenal+accusative
SFX Rl 0 melo [ro]	is:singular+masculine ds:pronomenal+reflexive
SFX Rl 0 mela [ro]	is:singular+femenine ds:pronomenal+reflexive
SFX Rl 0 meli [ro]	is:plural+masculine ds:pronomenal+reflexive
SFX Rl 0 mele [ro]	is:plural+femenine ds:pronomenal+reflexive
SFX Rl 0 selo [ro]	is:singular+masculine ds:pronomenal+reflexive
SFX Rl 0 sela [ro]	is:singular+femenine ds:pronomenal+reflexive
SFX Rl 0 seli [ro]	is:plural+masculine ds:pronomenal+reflexive
SFX Rl 0 sele [ro]	is:plural+femenine ds:pronomenal+reflexive
SFX Rl 0 telo [ro]	is:singular+masculine ds:pronomenal+reflexive
SFX Rl 0 tela [ro]	is:singular+femenine ds:pronomenal+reflexive
SFX Rl 0 teli [ro]	is:plural+masculine ds:pronomenal+reflexive
SFX Rl 0 tele [ro]	is:plural+femenine ds:pronomenal+reflexive
SFX Rl 0 velo [ro]	is:singular+masculine ds:pronomenal+reflexive
SFX Rl 0 vela [ro]	is:singular+femenine ds:pronomenal+reflexive
SFX Rl 0 veli [ro]	is:plural+masculine ds:pronomenal+reflexive
SFX Rl 0 vele [ro]	is:plural+femenine ds:pronomenal+reflexive

# vèrbi pronomenali (takài ko èle vanesente)
SFX R& Y 24
SFX R& 0 geƚo [ro]	is:singular+masculine ds:pronomenal+locative
SFX R& 0 geƚa [ro]	is:singular+femenine ds:pronomenal+locative
SFX R& 0 geƚi [ro]	is:plural+masculine ds:pronomenal+locative
SFX R& 0 geƚe [ro]	is:plural+femenine ds:pronomenal+locative
SFX R& 0 ƚo o	is:singular+masculine ds:pronomenal+accusative
SFX R& 0 ƚa o	is:singular+femenine ds:pronomenal+accusative
SFX R& 0 ƚi o	is:plural+masculine ds:pronomenal+accusative
SFX R& 0 ƚe o	is:plural+femenine ds:pronomenal+accusative
SFX R& 0 meƚo [ro]	is:singular+masculine ds:pronomenal+reflexive
SFX R& 0 meƚa [ro]	is:singular+femenine ds:pronomenal+reflexive
SFX R& 0 meƚi [ro]	is:plural+masculine ds:pronomenal+reflexive
SFX R& 0 meƚe [ro]	is:plural+femenine ds:pronomenal+reflexive
SFX R& 0 seƚo [ro]	is:singular+masculine ds:pronomenal+reflexive
SFX R& 0 seƚa [ro]	is:singular+femenine ds:pronomenal+reflexive
SFX R& 0 seƚi [ro]	is:plural+masculine ds:pronomenal+reflexive
SFX R& 0 seƚe [ro]	is:plural+femenine ds:pronomenal+reflexive
SFX R& 0 teƚo [ro]	is:singular+masculine ds:pronomenal+reflexive
SFX R& 0 teƚa [ro]	is:singular+femenine ds:pronomenal+reflexive
SFX R& 0 teƚi [ro]	is:plural+masculine ds:pronomenal+reflexive
SFX R& 0 teƚe [ro]	is:plural+femenine ds:pronomenal+reflexive
SFX R& 0 veƚo [ro]	is:singular+masculine ds:pronomenal+reflexive
SFX R& 0 veƚa [ro]	is:singular+femenine ds:pronomenal+reflexive
SFX R& 0 veƚi [ro]	is:plural+masculine ds:pronomenal+reflexive
SFX R& 0 veƚe [ro]	is:plural+femenine ds:pronomenal+reflexive


# vèrbi pronomenali pal komandativo (stakài)
SFX S0 Y 42
SFX S0 a e-ge a	ds:pronomenal+locative
SFX S0 a e-gen a	ds:pronomenal+genitive+locative
SFX S0 a e-gin a	ds:pronomenal+genitive+locative
SFX S0 a e-gene a	ds:pronomenal+genitive+locative
SFX S0 a e-gine a	ds:pronomenal+genitive+locative
SFX S0 a e-me a	ds:pronomenal+reflexive
SFX S0 a e-mene a	ds:pronomenal+reflexive
SFX S0 a e-ne a	ds:pronomenal+genitive
SFX S0 a e-se a	ds:pronomenal+reflexive
SFX S0 a e-sene a	ds:pronomenal+reflexive
SFX S0 a e-te a	ds:pronomenal+reflexive
SFX S0 a e-tene a	ds:pronomenal+reflexive
SFX S0 a e-ve a	ds:pronomenal+reflexive
SFX S0 a e-vene a	ds:pronomenal+reflexive
SFX S0 i e-ge i	ds:pronomenal+locative
SFX S0 i e-gen i	ds:pronomenal+genitive+locative
SFX S0 i e-gin i	ds:pronomenal+genitive+locative
SFX S0 i e-gene i	ds:pronomenal+genitive+locative
SFX S0 i e-gine i	ds:pronomenal+genitive+locative
SFX S0 i e-me i	ds:pronomenal+reflexive
SFX S0 i e-mene i	ds:pronomenal+reflexive
SFX S0 i e-ne i	ds:pronomenal+genitive
SFX S0 i e-se i	ds:pronomenal+reflexive
SFX S0 i e-sene i	ds:pronomenal+reflexive
SFX S0 i e-te i	ds:pronomenal+reflexive
SFX S0 i e-tene i	ds:pronomenal+reflexive
SFX S0 i e-ve i	ds:pronomenal+reflexive
SFX S0 i e-vene i	ds:pronomenal+reflexive
SFX S0 0 -ge [^a]	ds:pronomenal+locative
SFX S0 0 -gen [^a]	ds:pronomenal+genitive+locative
SFX S0 0 -gin [^a]	ds:pronomenal+genitive+locative
SFX S0 0 -gene [^a]	ds:pronomenal+genitive+locative
SFX S0 0 -gine [^a]	ds:pronomenal+genitive+locative
SFX S0 0 -me [^a]	ds:pronomenal+reflexive
SFX S0 0 -mene [^a]	ds:pronomenal+reflexive
SFX S0 0 -ne [^a]	ds:pronomenal+genitive
SFX S0 0 -se [^a]	ds:pronomenal+reflexive
SFX S0 0 -sene [^a]	ds:pronomenal+reflexive
SFX S0 0 -te [^a]	ds:pronomenal+reflexive
SFX S0 0 -tene [^a]	ds:pronomenal+reflexive
SFX S0 0 -ve [^a]	ds:pronomenal+reflexive
SFX S0 0 -vene [^a]	ds:pronomenal+reflexive

# vèrbi pronomenali pal komandativo (stakài senŧa èle vanesente)
SFX Sl Y 72
SFX Sl a e-lo a	ds:pronomenal+accusative
SFX Sl a e-la a	ds:pronomenal+accusative
SFX Sl a e-li a	ds:pronomenal+accusative
SFX Sl a e-le a	ds:pronomenal+accusative
SFX Sl i e-lo i	ds:pronomenal+accusative
SFX Sl i e-la i	ds:pronomenal+accusative
SFX Sl i e-li i	ds:pronomenal+accusative
SFX Sl i e-le i	ds:pronomenal+accusative
SFX Sl 0 -lo [^a]	ds:pronomenal+accusative
SFX Sl 0 -la [^a]	ds:pronomenal+accusative
SFX Sl 0 -li [^a]	ds:pronomenal+accusative
SFX Sl 0 -le [^a]	ds:pronomenal+accusative
SFX Sl a e-gelo a	ds:pronomenal+locative
SFX Sl a e-gela a	ds:pronomenal+locative
SFX Sl a e-geli a	ds:pronomenal+locative
SFX Sl a e-gele a	ds:pronomenal+locative
SFX Sl i e-gelo i	ds:pronomenal+locative
SFX Sl i e-gela i	ds:pronomenal+locative
SFX Sl i e-geli i	ds:pronomenal+locative
SFX Sl i e-gele i	ds:pronomenal+locative
SFX Sl 0 -gelo [^a]	ds:pronomenal+locative
SFX Sl 0 -gela [^a]	ds:pronomenal+locative
SFX Sl 0 -geli [^a]	ds:pronomenal+locative
SFX Sl 0 -gele [^a]	ds:pronomenal+locative
SFX Sl a e-melo a	ds:pronomenal+reflexive
SFX Sl a e-mela a	ds:pronomenal+reflexive
SFX Sl a e-meli a	ds:pronomenal+reflexive
SFX Sl a e-mele a	ds:pronomenal+reflexive
SFX Sl i e-melo i	ds:pronomenal+reflexive
SFX Sl i e-mela i	ds:pronomenal+reflexive
SFX Sl i e-meli i	ds:pronomenal+reflexive
SFX Sl i e-mele i	ds:pronomenal+reflexive
SFX Sl 0 -melo [^a]	ds:pronomenal+reflexive
SFX Sl 0 -mela [^a]	ds:pronomenal+reflexive
SFX Sl 0 -meli [^a]	ds:pronomenal+reflexive
SFX Sl 0 -mele [^a]	ds:pronomenal+reflexive
SFX Sl a e-selo a	ds:pronomenal+reflexive
SFX Sl a e-sela a	ds:pronomenal+reflexive
SFX Sl a e-seli a	ds:pronomenal+reflexive
SFX Sl a e-sele a	ds:pronomenal+reflexive
SFX Sl i e-selo i	ds:pronomenal+reflexive
SFX Sl i e-sela i	ds:pronomenal+reflexive
SFX Sl i e-seli i	ds:pronomenal+reflexive
SFX Sl i e-sele i	ds:pronomenal+reflexive
SFX Sl 0 -selo [^a]	ds:pronomenal+reflexive
SFX Sl 0 -sela [^a]	ds:pronomenal+reflexive
SFX Sl 0 -seli [^a]	ds:pronomenal+reflexive
SFX Sl 0 -sele [^a]	ds:pronomenal+reflexive
SFX Sl a e-telo a	ds:pronomenal+reflexive
SFX Sl a e-tela a	ds:pronomenal+reflexive
SFX Sl a e-teli a	ds:pronomenal+reflexive
SFX Sl a e-tele a	ds:pronomenal+reflexive
SFX Sl i e-telo i	ds:pronomenal+reflexive
SFX Sl i e-tela i	ds:pronomenal+reflexive
SFX Sl i e-teli i	ds:pronomenal+reflexive
SFX Sl i e-tele i	ds:pronomenal+reflexive
SFX Sl 0 -telo [^a]	ds:pronomenal+reflexive
SFX Sl 0 -tela [^a]	ds:pronomenal+reflexive
SFX Sl 0 -teli [^a]	ds:pronomenal+reflexive
SFX Sl 0 -tele [^a]	ds:pronomenal+reflexive
SFX Sl a e-velo a	ds:pronomenal+reflexive
SFX Sl a e-vela a	ds:pronomenal+reflexive
SFX Sl a e-veli a	ds:pronomenal+reflexive
SFX Sl a e-vele a	ds:pronomenal+reflexive
SFX Sl i e-velo i	ds:pronomenal+reflexive
SFX Sl i e-vela i	ds:pronomenal+reflexive
SFX Sl i e-veli i	ds:pronomenal+reflexive
SFX Sl i e-vele i	ds:pronomenal+reflexive
SFX Sl 0 -velo [^a]	ds:pronomenal+reflexive
SFX Sl 0 -vela [^a]	ds:pronomenal+reflexive
SFX Sl 0 -veli [^a]	ds:pronomenal+reflexive
SFX Sl 0 -vele [^a]	ds:pronomenal+reflexive

# vèrbi pronomenali pal komandativo (stakài ko èle vanesente)
SFX S& Y 72
SFX S& a e-ƚo a	ds:pronomenal+accusative
SFX S& a e-ƚa a	ds:pronomenal+accusative
SFX S& a e-ƚi a	ds:pronomenal+accusative
SFX S& a e-ƚe a	ds:pronomenal+accusative
SFX S& i e-ƚo i	ds:pronomenal+accusative
SFX S& i e-ƚa i	ds:pronomenal+accusative
SFX S& i e-ƚi i	ds:pronomenal+accusative
SFX S& i e-ƚe i	ds:pronomenal+accusative
SFX S& 0 -ƚo [^a]	ds:pronomenal+accusative
SFX S& 0 -ƚa [^a]	ds:pronomenal+accusative
SFX S& 0 -ƚi [^a]	ds:pronomenal+accusative
SFX S& 0 -ƚe [^a]	ds:pronomenal+accusative
SFX S& a e-geƚo a	ds:pronomenal+locative
SFX S& a e-geƚa a	ds:pronomenal+locative
SFX S& a e-geƚi a	ds:pronomenal+locative
SFX S& a e-geƚe a	ds:pronomenal+locative
SFX S& i e-geƚo i	ds:pronomenal+locative
SFX S& i e-geƚa i	ds:pronomenal+locative
SFX S& i e-geƚi i	ds:pronomenal+locative
SFX S& i e-geƚe i	ds:pronomenal+locative
SFX S& 0 -geƚo [^a]	ds:pronomenal+locative
SFX S& 0 -geƚa [^a]	ds:pronomenal+locative
SFX S& 0 -geƚi [^a]	ds:pronomenal+locative
SFX S& 0 -geƚe [^a]	ds:pronomenal+locative
SFX S& a e-meƚo a	ds:pronomenal+reflexive
SFX S& a e-meƚa a	ds:pronomenal+reflexive
SFX S& a e-meƚi a	ds:pronomenal+reflexive
SFX S& a e-meƚe a	ds:pronomenal+reflexive
SFX S& i e-meƚo i	ds:pronomenal+reflexive
SFX S& i e-meƚa i	ds:pronomenal+reflexive
SFX S& i e-meƚi i	ds:pronomenal+reflexive
SFX S& i e-meƚe i	ds:pronomenal+reflexive
SFX S& 0 -meƚo [^a]	ds:pronomenal+reflexive
SFX S& 0 -meƚa [^a]	ds:pronomenal+reflexive
SFX S& 0 -meƚi [^a]	ds:pronomenal+reflexive
SFX S& 0 -meƚe [^a]	ds:pronomenal+reflexive
SFX S& a e-seƚo a	ds:pronomenal+reflexive
SFX S& a e-seƚa a	ds:pronomenal+reflexive
SFX S& a e-seƚi a	ds:pronomenal+reflexive
SFX S& a e-seƚe a	ds:pronomenal+reflexive
SFX S& i e-seƚo i	ds:pronomenal+reflexive
SFX S& i e-seƚa i	ds:pronomenal+reflexive
SFX S& i e-seƚi i	ds:pronomenal+reflexive
SFX S& i e-seƚe i	ds:pronomenal+reflexive
SFX S& 0 -seƚo [^a]	ds:pronomenal+reflexive
SFX S& 0 -seƚa [^a]	ds:pronomenal+reflexive
SFX S& 0 -seƚi [^a]	ds:pronomenal+reflexive
SFX S& 0 -seƚe [^a]	ds:pronomenal+reflexive
SFX S& a e-teƚo a	ds:pronomenal+reflexive
SFX S& a e-teƚa a	ds:pronomenal+reflexive
SFX S& a e-teƚi a	ds:pronomenal+reflexive
SFX S& a e-teƚe a	ds:pronomenal+reflexive
SFX S& i e-teƚo i	ds:pronomenal+reflexive
SFX S& i e-teƚa i	ds:pronomenal+reflexive
SFX S& i e-teƚi i	ds:pronomenal+reflexive
SFX S& i e-teƚe i	ds:pronomenal+reflexive
SFX S& 0 -teƚo [^a]	ds:pronomenal+reflexive
SFX S& 0 -teƚa [^a]	ds:pronomenal+reflexive
SFX S& 0 -teƚi [^a]	ds:pronomenal+reflexive
SFX S& 0 -teƚe [^a]	ds:pronomenal+reflexive
SFX S& a e-veƚo a	ds:pronomenal+reflexive
SFX S& a e-veƚa a	ds:pronomenal+reflexive
SFX S& a e-veƚi a	ds:pronomenal+reflexive
SFX S& a e-veƚe a	ds:pronomenal+reflexive
SFX S& i e-veƚo i	ds:pronomenal+reflexive
SFX S& i e-veƚa i	ds:pronomenal+reflexive
SFX S& i e-veƚi i	ds:pronomenal+reflexive
SFX S& i e-veƚe i	ds:pronomenal+reflexive
SFX S& 0 -veƚo [^a]	ds:pronomenal+reflexive
SFX S& 0 -veƚa [^a]	ds:pronomenal+reflexive
SFX S& 0 -veƚi [^a]	ds:pronomenal+reflexive
SFX S& 0 -veƚe [^a]	ds:pronomenal+reflexive

# vèrbi pronomenali (takài)
SFX D0 Y 48
SFX D0 a ege a	ds:pronomenal+locative
SFX D0 a egen a	ds:pronomenal+genitive+locative
SFX D0 a egin a	ds:pronomenal+genitive+locative
SFX D0 a egene a	ds:pronomenal+genitive+locative
SFX D0 a egine a	ds:pronomenal+genitive+locative
SFX D0 a eme a	ds:pronomenal+reflexive
SFX D0 a emene a	ds:pronomenal+reflexive
SFX D0 a ene a	ds:pronomenal+genitive
SFX D0 a ese a	ds:pronomenal+reflexive
SFX D0 a esene a	ds:pronomenal+reflexive
SFX D0 a ete a	ds:pronomenal+reflexive
SFX D0 a etene a	ds:pronomenal+reflexive
SFX D0 a eve a	ds:pronomenal+reflexive
SFX D0 a evene a	ds:pronomenal+reflexive
SFX D0 0 ge i	ds:pronomenal+locative
SFX D0 0 gen i	ds:pronomenal+genitive+locative
SFX D0 0 gin i	ds:pronomenal+genitive+locative
SFX D0 0 gene i	ds:pronomenal+genitive+locative
SFX D0 0 gine i	ds:pronomenal+genitive+locative
SFX D0 0 me i	ds:pronomenal+reflexive
SFX D0 0 mene i	ds:pronomenal+reflexive
SFX D0 0 ne i	ds:pronomenal+genitive
SFX D0 0 se i	ds:pronomenal+reflexive
SFX D0 0 sene i	ds:pronomenal+reflexive
SFX D0 0 te i	ds:pronomenal+reflexive
SFX D0 0 tene i	ds:pronomenal+reflexive
SFX D0 0 ve i	ds:pronomenal+reflexive
SFX D0 0 vene i	ds:pronomenal+reflexive
SFX D0 0 ge [^aé]	ds:pronomenal+locative
SFX D0 é ege é	ds:pronomenal+locative
SFX D0 0 gen [^a]	ds:pronomenal+genitive+locative
SFX D0 0 gin [^a]	ds:pronomenal+genitive+locative
SFX D0 0 gene [^a]	ds:pronomenal+genitive+locative
SFX D0 0 gine [^a]	ds:pronomenal+genitive+locative
SFX D0 0 me [^aé]	ds:pronomenal+reflexive
SFX D0 é eme é	ds:pronomenal+reflexive
SFX D0 0 mene [^a]	ds:pronomenal+reflexive
SFX D0 0 ne [^aé]	ds:pronomenal+genitive
SFX D0 é ene é	ds:pronomenal+genitive
SFX D0 0 se [^aé]	ds:pronomenal+reflexive
SFX D0 é ese é	ds:pronomenal+reflexive
SFX D0 0 sene [^a]	ds:pronomenal+reflexive
SFX D0 0 te [^aé]	ds:pronomenal+reflexive
SFX D0 é ete é	ds:pronomenal+reflexive
SFX D0 0 tene [^a]	ds:pronomenal+reflexive
SFX D0 0 ve [^aé]	ds:pronomenal+reflexive
SFX D0 é eve é	ds:pronomenal+reflexive
SFX D0 0 vene [^a]	ds:pronomenal+reflexive

# vèrbi pronomenali (takài senŧa èle vanesente)
SFX Dl Y 32
SFX Dl 0 lo [aeiàè]	ds:pronomenal+accusative
SFX Dl é elo é	ds:pronomenal+accusative
SFX Dl í ilo í	ds:pronomenal+accusative
SFX Dl 0 la [aeiàè]	ds:pronomenal+accusative
SFX Dl é ela é	ds:pronomenal+accusative
SFX Dl í ila í	ds:pronomenal+accusative
SFX Dl 0 li [aeiàè]	ds:pronomenal+accusative
SFX Dl é eli é	ds:pronomenal+accusative
SFX Dl í ili í	ds:pronomenal+accusative
SFX Dl 0 le [aeiàè]	ds:pronomenal+accusative
SFX Dl é ele é	ds:pronomenal+accusative
SFX Dl í ile í	ds:pronomenal+accusative
SFX Dl 0 gelo [aeiàéí]	ds:pronomenal+locative
SFX Dl 0 gela [aeiàéí]	ds:pronomenal+locative
SFX Dl 0 geli [aeiàéí]	ds:pronomenal+locative
SFX Dl 0 gele [aeiàéí]	ds:pronomenal+locative
SFX Dl 0 melo [aeiàéí]	ds:pronomenal+reflexive
SFX Dl 0 mela [aeiàéí]	ds:pronomenal+reflexive
SFX Dl 0 meli [aeiàéí]	ds:pronomenal+reflexive
SFX Dl 0 mele [aeiàéí]	ds:pronomenal+reflexive
SFX Dl 0 selo [aeiàéí]	ds:pronomenal+reflexive
SFX Dl 0 sela [aeiàéí]	ds:pronomenal+reflexive
SFX Dl 0 seli [aeiàéí]	ds:pronomenal+reflexive
SFX Dl 0 sele [aeiàéí]	ds:pronomenal+reflexive
SFX Dl 0 telo [aeiàéí]	ds:pronomenal+reflexive
SFX Dl 0 tela [aeiàéí]	ds:pronomenal+reflexive
SFX Dl 0 teli [aeiàéí]	ds:pronomenal+reflexive
SFX Dl 0 tele [aeiàéí]	ds:pronomenal+reflexive
SFX Dl 0 velo [aeiàéí]	ds:pronomenal+reflexive
SFX Dl 0 vela [aeiàéí]	ds:pronomenal+reflexive
SFX Dl 0 veli [aeiàéí]	ds:pronomenal+reflexive
SFX Dl 0 vele [aeiàéí]	ds:pronomenal+reflexive

# vèrbi pronomenali (takài ko èle vanesente)
SFX D& Y 32
SFX D& 0 ƚo [aeiàè]	ds:pronomenal+accusative
SFX D& é eƚo é	ds:pronomenal+accusative
SFX D& í iƚo í	ds:pronomenal+accusative
SFX D& 0 ƚa [aeiàè]	ds:pronomenal+accusative
SFX D& é eƚa é	ds:pronomenal+accusative
SFX D& í iƚa í	ds:pronomenal+accusative
SFX D& 0 ƚi [aeiàè]	ds:pronomenal+accusative
SFX D& é eƚi é	ds:pronomenal+accusative
SFX D& í iƚi í	ds:pronomenal+accusative
SFX D& 0 ƚe [aeiàè]	ds:pronomenal+accusative
SFX D& é eƚe é	ds:pronomenal+accusative
SFX D& í iƚe í	ds:pronomenal+accusative
SFX D& 0 geƚo [aeiàéí]	ds:pronomenal+locative
SFX D& 0 geƚa [aeiàéí]	ds:pronomenal+locative
SFX D& 0 geƚi [aeiàéí]	ds:pronomenal+locative
SFX D& 0 geƚe [aeiàéí]	ds:pronomenal+locative
SFX D& 0 meƚo [aeiàéí]	ds:pronomenal+reflexive
SFX D& 0 meƚa [aeiàéí]	ds:pronomenal+reflexive
SFX D& 0 meƚi [aeiàéí]	ds:pronomenal+reflexive
SFX D& 0 meƚe [aeiàéí]	ds:pronomenal+reflexive
SFX D& 0 seƚo [aeiàéí]	ds:pronomenal+reflexive
SFX D& 0 seƚa [aeiàéí]	ds:pronomenal+reflexive
SFX D& 0 seƚi [aeiàéí]	ds:pronomenal+reflexive
SFX D& 0 seƚe [aeiàéí]	ds:pronomenal+reflexive
SFX D& 0 teƚo [aeiàéí]	ds:pronomenal+reflexive
SFX D& 0 teƚa [aeiàéí]	ds:pronomenal+reflexive
SFX D& 0 teƚi [aeiàéí]	ds:pronomenal+reflexive
SFX D& 0 teƚe [aeiàéí]	ds:pronomenal+reflexive
SFX D& 0 veƚo [aeiàéí]	ds:pronomenal+reflexive
SFX D& 0 veƚa [aeiàéí]	ds:pronomenal+reflexive
SFX D& 0 veƚi [aeiàéí]	ds:pronomenal+reflexive
SFX D& 0 veƚe [aeiàéí]	ds:pronomenal+reflexive


# sonoriđaŧion finali
SFX FS Y 64
SFX FS bo p bo
SFX FS be p be
SFX FS bo b bo
SFX FS be b be
SFX FS co c co
SFX FS ce c ce
SFX FS do t do
SFX FS de t de
SFX FS do d do
SFX FS de d de
SFX FS fo f fo
SFX FS fe f fe
SFX FS go k go
SFX FS ge k ge
SFX FS go g go
SFX FS ge g ge
SFX FS ko k ko
SFX FS ke k ke
SFX FS lo l lo
SFX FS le l le
SFX FS mo n mo
SFX FS me n me
SFX FS mo m mo
SFX FS me m me
SFX FS no n no
SFX FS ne n ne
SFX FS po p po
SFX FS pe p pe
SFX FS ro r [^bdft]ro
SFX FS re r [^bdt]re
SFX FS so s so
SFX FS se s se
SFX FS to t to
SFX FS te t te
SFX FS vo f vo
SFX FS ve f ve
SFX FS vo v vo
SFX FS ve v ve
SFX FS xo s xo
SFX FS xe s xe
SFX FS xo x xo
SFX FS xe x xe
SFX FS ño in [^i]ño
SFX FS ñe in [^i]ñe
SFX FS ño n iño
SFX FS ñe n iñe
SFX FS ño nc ño
SFX FS ñe nc ñe
SFX FS ño ñ ño
SFX FS ñe ñ ñe
SFX FS đo ŧ đo
SFX FS đe ŧ đe
SFX FS đo đ đo
SFX FS đe đ đe
SFX FS đo d đo
SFX FS đe d đe
SFX FS ŧo ŧ ŧo
SFX FS ŧe ŧ ŧe
SFX FS ɉo c ɉo
SFX FS ɉe c ɉe
SFX FS ɉo ɉ ɉo
SFX FS ɉe ɉ ɉe
SFX FS jo j jo
SFX FS je j je


# interogativi prima parsona singolar (stakài)
SFX J1 Y 10
SFX J1 0 -i [aeoàèò]	ds:interrogative	# trevixan, venethian, padoan, vithentin, polexan, veronexe
SFX J1 0 -mi [aeoàèò]	ds:interrogative	# cipileño
SFX J1 0 -nte [^n]	ds:interrogative
SFX J1 0 -nti [^n]	ds:interrogative	# veronexe
SFX J1 0 -ne [^n]	ds:interrogative
SFX J1 0 -ni [^n]	ds:interrogative	# veronexe
SFX J1 0 -te n	ds:interrogative
SFX J1 0 -ti n	ds:interrogative	# veronexe
SFX J1 0 -e .	ds:interrogative
SFX J1 0 -i n	ds:interrogative

# interogativi prima parsona singolar (takài)
SFX I1 Y 15
SFX I1 0 i [aeoàèò]	ds:interrogative	# trevixan, venethian, padoan, vithentin, polexan, veronexe
SFX I1 0 mi [aeoèò]	ds:interrogative	# cipileño
SFX I1 à ami à	ds:interrogative	# cipileño
SFX I1 0 nte [aeoèò]	ds:interrogative
SFX I1 à ante à	ds:interrogative
SFX I1 0 nti [aeoèò]	ds:interrogative	# veronexe
SFX I1 à anti à	ds:interrogative
SFX I1 0 ne [aeoèò]	ds:interrogative
SFX I1 à ane à	ds:interrogative
SFX I1 0 ni [aeoèò]	ds:interrogative	# veronexe
SFX I1 à ani à	ds:interrogative
SFX I1 0 e [aeoàèò]	ds:interrogative
SFX I1 àvo avio àvo	ds:interrogative	# lagunar
SFX I1 évo evio évo	ds:interrogative	# lagunar
SFX I1 ívo ivio ívo	ds:interrogative	# lagunar

# interogativi prima parsona plural (stakài)
SFX J2 Y 9
SFX J2 0 -i [aeo]	ds:interrogative	# trevixan, venethian, padoan, vithentin, polexan, veronexe
SFX J2 0 -nte [^n]	ds:interrogative
SFX J2 0 -nti [^n]	ds:interrogative	# veronexe
SFX J2 0 -ne [^n]	ds:interrogative
SFX J2 0 -ni [^n]	ds:interrogative	# veronexe
SFX J2 0 -te n	ds:interrogative
SFX J2 0 -ti n	ds:interrogative	# veronexe
SFX J2 0 -e .	ds:interrogative
SFX J2 0 -i n	ds:interrogative

# interogativi prima parsona plural (takài)
SFX I2 Y 17
SFX I2 0 i [aeo]	ds:interrogative	# trevixan, venethian, padoan, vithentin, polexan, veronexe
SFX I2 0 nte [^n]	ds:interrogative
SFX I2 0 nti [^n]	ds:interrogative	# veronexe
SFX I2 0 ne [^n]	ds:interrogative
SFX I2 0 ni [^n]	ds:interrogative	# veronexe
SFX I2 ón onte ón	ds:interrogative
SFX I2 ón onti ón	ds:interrogative	# veronexe
SFX I2 ón one ón	ds:interrogative
SFX I2 én ene én	ds:interrogative
SFX I2 ín ine ín	ds:interrogative
SFX I2 ón oni ón	ds:interrogative
SFX I2 én eni én	ds:interrogative
SFX I2 ín ini ín	ds:interrogative
SFX I2 o io [àéí]vimo	ds:interrogative	# lagunar
SFX I2 o io [àéí]imo	ds:interrogative	# lagunar
SFX I2 émo emio émo	ds:interrogative	# lagunar
SFX I2 ímo imio ímo	ds:interrogative	# lagunar

# interogativi sekonda parsona singolar (stakài)
SFX J3 Y 3
SFX J3 0 -tu .	ds:interrogative
SFX J3 0 -stu .	ds:interrogative	# coxòto
SFX J3 0 -to .	ds:interrogative	# padoan de thità, vithentin de thità, polexan de thità, veronexe de thità

# interogativi sekonda parsona singolar (takài)
SFX I3 Y 6
SFX I3 0 to [aieè]	ds:interrogative
SFX I3 à ato à	ds:interrogative
SFX I3 0 tu [aieè]	ds:interrogative
SFX I3 à atu à	ds:interrogative
SFX I3 0 stu [aieè]	ds:interrogative
SFX I3 à astu à	ds:interrogative

# interogativi sekonda parsona plural (stakài)
SFX J4 Y 2
SFX J4 0 -u .	ds:interrogative
SFX J4 0 -o .	ds:interrogative	# padoan de thità, vithentin de thità, polexan de thità, veronexe de thità

# interogativi sekonda parsona plural (takài)
SFX I4 Y 15
SFX I4 u o u	ds:interrogative
SFX I4 0 u [^i]	ds:interrogative
SFX I4 i ïu àvi	ds:interrogative
SFX I4 i ïu évi	ds:interrogative
SFX I4 i ïu ívi	ds:interrogative
SFX I4 i ïu ài	ds:interrogative
SFX I4 i ïu éi	ds:interrogative
SFX I4 i ïu íi	ds:interrogative
SFX I4 0 o [^i]	ds:interrogative
SFX I4 i ïo àvi	ds:interrogative
SFX I4 i ïo évi	ds:interrogative
SFX I4 i ïo ívi	ds:interrogative
SFX I4 i ïo ài	ds:interrogative
SFX I4 i ïo éi	ds:interrogative
SFX I4 i ïo íi	ds:interrogative

# interogativi tèrŧa parsona (stakài senŧa èle vanesente)
SFX J5 Y 12
SFX J5 a e-lo a	is:singular+masculine ds:interrogative
SFX J5 a e-la a	is:singular+femenine ds:interrogative
SFX J5 a e-li a	is:plural+masculine ds:interrogative
SFX J5 a e-le a	is:plural+femenine ds:interrogative
SFX J5 i e-lo i	is:singular+masculine ds:interrogative
SFX J5 i e-la i	is:singular+femenine ds:interrogative
SFX J5 i e-li i	is:plural+masculine ds:interrogative
SFX J5 i e-le i	is:plural+femenine ds:interrogative
SFX J5 0 -lo [^ai]	is:singular+masculine ds:interrogative
SFX J5 0 -la [^ai]	is:singular+femenine ds:interrogative
SFX J5 0 -li [^ai]	is:plural+masculine ds:interrogative
SFX J5 0 -le [^ai]	is:plural+femenine ds:interrogative

# interogativi tèrŧa parsona (stakài ko èle vanesente)
SFX j5 Y 12
SFX j5 a e-ƚo a	is:singular+masculine ds:interrogative
SFX j5 a e-ƚa a	is:singular+femenine ds:interrogative
SFX j5 a e-ƚi a	is:plural+masculine ds:interrogative
SFX j5 a e-ƚe a	is:plural+femenine ds:interrogative
SFX j5 i e-ƚo i	is:singular+masculine ds:interrogative
SFX j5 i e-ƚa i	is:singular+femenine ds:interrogative
SFX j5 i e-ƚi i	is:plural+masculine ds:interrogative
SFX j5 i e-ƚe i	is:plural+femenine ds:interrogative
SFX j5 0 -ƚo [^ai]	is:singular+masculine ds:interrogative
SFX j5 0 -ƚa [^ai]	is:singular+femenine ds:interrogative
SFX j5 0 -ƚi [^ai]	is:plural+masculine ds:interrogative
SFX j5 0 -ƚe [^ai]	is:plural+femenine ds:interrogative

# interogativi tèrŧa parsona (takài senŧa èle vanesente)
SFX I5 Y 16
SFX I5 a elo a	is:singular+masculine ds:interrogative
SFX I5 a ela a	is:singular+femenine ds:interrogative
SFX I5 a eli a	is:plural+masculine ds:interrogative
SFX I5 a ele a	is:plural+femenine ds:interrogative
SFX I5 i elo i	is:singular+masculine ds:interrogative
SFX I5 i ela i	is:singular+femenine ds:interrogative
SFX I5 i eli i	is:plural+masculine ds:interrogative
SFX I5 i ele i	is:plural+femenine ds:interrogative
SFX I5 0 lo [^aià]	is:singular+masculine ds:interrogative
SFX I5 à alo à	is:singular+masculine ds:interrogative
SFX I5 0 la [^aià]	is:singular+femenine ds:interrogative
SFX I5 à ala à	is:singular+femenine ds:interrogative
SFX I5 0 li [^aià]	is:plural+masculine ds:interrogative
SFX I5 à ali à	is:plural+masculine ds:interrogative
SFX I5 0 le [^aià]	is:plural+femenine ds:interrogative
SFX I5 à ale à	is:plural+femenine ds:interrogative

# interogativi tèrŧa parsona (takài ko èle vanesente)
SFX i5 Y 16
SFX i5 a eƚo a	is:singular+masculine ds:interrogative
SFX i5 a eƚa a	is:singular+femenine ds:interrogative
SFX i5 a eƚi a	is:plural+masculine ds:interrogative
SFX i5 a eƚe a	is:plural+femenine ds:interrogative
SFX i5 i eƚo i	is:singular+masculine ds:interrogative
SFX i5 i eƚa i	is:singular+femenine ds:interrogative
SFX i5 i eƚi i	is:plural+masculine ds:interrogative
SFX i5 i eƚe i	is:plural+femenine ds:interrogative
SFX i5 0 ƚo [^aià]	is:singular+masculine ds:interrogative
SFX i5 à aƚo à	is:singular+masculine ds:interrogative
SFX i5 0 ƚa [^aià]	is:singular+femenine ds:interrogative
SFX i5 à aƚa à	is:singular+femenine ds:interrogative
SFX i5 0 ƚi [^aià]	is:plural+masculine ds:interrogative
SFX i5 à aƚi à	is:plural+masculine ds:interrogative
SFX i5 0 ƚe [^aià]	is:plural+femenine ds:interrogative
SFX i5 à aƚe à	is:plural+femenine ds:interrogative

# interogativi kondiŧional prexente tèrŧa parsona (stakài senŧa èle vanesente)
SFX J6 Y 4
SFX J6 ave ise-lo rave	is:singular+masculine ds:interrogative
SFX J6 ave ise-la rave	is:singular+femenine ds:interrogative
SFX J6 ave ise-li rave	is:plural+masculine ds:interrogative
SFX J6 ave ise-le rave	is:plural+femenine ds:interrogative

# interogativi kondiŧional prexente tèrŧa parsona (stakài ko èle vanesente)
SFX j6 Y 4
SFX j6 ave ise-ƚo rave	is:singular+masculine ds:interrogative
SFX j6 ave ise-ƚa rave	is:singular+femenine ds:interrogative
SFX j6 ave ise-ƚi rave	is:plural+masculine ds:interrogative
SFX j6 ave ise-ƚe rave	is:plural+femenine ds:interrogative

# interogativi kondiŧional prexente tèrŧa parsona (takài senŧa èle vanesente)
SFX I6 Y 4
SFX I6 àve íselo ràve	is:singular+masculine ds:interrogative
SFX I6 àve ísela ràve	is:singular+femenine ds:interrogative
SFX I6 àve íseli ràve	is:plural+masculine ds:interrogative
SFX I6 àve ísele ràve	is:plural+femenine ds:interrogative

# interogativi kondiŧional prexente tèrŧa parsona (takài ko èle vanesente)
SFX i6 Y 4
SFX i6 àve íseƚo ràve	is:singular+masculine ds:interrogative
SFX i6 àve íseƚa ràve	is:singular+femenine ds:interrogative
SFX i6 àve íseƚi ràve	is:plural+masculine ds:interrogative
SFX i6 àve íseƚe ràve	is:plural+femenine ds:interrogative



# tute le deklinaŧion, ajetivi de prima klase (-o/i, -a/e)
SFX A1 Y 8
SFX A1 0 o [^aieo]
SFX A1 0 a [^aieo]
SFX A1 0 i [^aieo]	is:plural+masculine
SFX A1 0 e [^aieo]	is:plural+femenine
SFX A1 o a o
SFX A1 o e o	is:plural
SFX A1 o i [^i]o	is:plural+masculine
SFX A1 io i io	is:plural+masculine

# ajetivi de sekonda klase (-i, -a/e)
SFX A2 Y 7
SFX A2 0 a [^aieo]
SFX A2 0 i [^aieo]	is:plural
SFX A2 0 e [lnr]	is:plural
SFX A2 0 e/FS [^aieolnr]	is:plural
SFX A2 a e/FS [^iƚ]a	is:plural
SFX A2 a e [iƚ]a	is:plural
SFX A2 a i a	is:plural+masculine

# sostantivi plurali femenili, ajetivi de tèrŧa klase (-a/e)
SFX F0 Y 4
SFX F0 0 e [^oaie]	is:plural+femenine
SFX F0 0 i [^oaie]	is:plural+femenine
SFX F0 e i e	is:plural+femenine
SFX F0 a e a	is:plural+femenine

# sostantivi plurali maskili (-o/i)
SFX M0 Y 6
SFX M0 0 i [^oaie]	is:plural+masculine
SFX M0 0 o [^oaie]	is:singular+masculine
SFX M0 o i [^i]o	is:plural+masculine
SFX M0 io i io	is:plural+masculine
SFX M0 a i a	is:plural+masculine
SFX M0 e i e	is:plural+masculine

# đontamento de -io/a a le paròle in -o/a (-[lnr] > -[lnr]io, -o/e > -io, -a > -ia)
SFX M1 Y 4
SFX M1 a ia/F0 a
SFX M1 e io e
SFX M1 o io o
SFX M1 0 io [lnr]


### Fèltre–Belun ###

# kanbio feltrin–belunexe ('[aeou][ln] > 'Vi)
SFX B1 Y 10
SFX B1 al ài al	is:plural+masculine
SFX B1 el éi el	is:plural+masculine
SFX B1 ol ói ol	is:plural+masculine
SFX B1 ul úi ul	is:plural+masculine
SFX B1 an ài an	is:plural+masculine
SFX B1 en éi en	is:plural+masculine
SFX B1 on ói on	is:plural+masculine
SFX B1 un úi un	is:plural+masculine
SFX B1 l i [àéèóòú]l	is:plural+masculine
SFX B1 n i [àéèóòú]n	is:plural+masculine

# kanbio feltrin–belunexe ('[aeou].+[aeou][ln] > Vi)
SFX B2 Y 14
SFX B2 l i [aeo]l	is:plural+masculine
SFX B2 l i [^ikgt]ul	is:plural+masculine
SFX B2 n i [aeo]n	is:plural+masculine
SFX B2 n i [^i]un	is:plural+masculine
SFX B2 ul üi iul	is:plural+masculine
SFX B2 un üi iun	is:plural+masculine
SFX B2 ul úi [^àènr]kul	is:plural+masculine
SFX B2 ítul itüi ítul	is:plural+masculine
SFX B2 èkul eküi èkul	is:plural+masculine
SFX B2 àkul aküi àkul	is:plural+masculine
SFX B2 òrkul orküi òrkul	is:plural+masculine
SFX B2 àngul angüi àngul	is:plural+masculine
SFX B2 íngul ingüi íngul	is:plural+masculine
SFX B2 ínkul inküi ínkul	is:plural+masculine


### Venèŧia ###

# trasformaŧion intra varianti (l > ƚ, j > ɉ, ŧ > s)
SFX V3 Y 56
SFX V3 ló ƚó [aeiou]ló
SFX V3 lò ƚò [aeiou]lò
SFX V3 là ƚà [aeiou]là
SFX V3 lè ƚè [aeiou]lè
SFX V3 lé ƚé [aeiou]lé
SFX V3 lié ƚié [aeiou]lié
SFX V3 leto ƚeto/M0Pd [aeiouàèéíòóú]leto
SFX V3 lèto ƚèto/M0 [aeiou]lèto
SFX V3 loto ƚoto/M0Pd [aeiouàèéíòóú]loto
SFX V3 lòto ƚòto/M0 [aeiou]lòto
SFX V3 leta ƚeta/F0 [aeiouàèéíòóú]leta
SFX V3 lèta ƚèta/F0 [aeiou]lèta
SFX V3 lòta ƚòta/F0 [aeiou]lòta
SFX V3 lon ƚon/F0Pd [aeiouàèéíòóú]lon
SFX V3 lona ƚona/F0 [aeiouàèéíòóú]lona
SFX V3 l ƚo/M0Pd [eo]l
SFX V3 l ƚo/M0 [aiuàèéíòóú]l
SFX V3 la ƚa/F0 [aeiouàèéíòóú]la
SFX V3 lio ƚio/M0 [aeiouàèéíòóú]lio
SFX V3 lia ƚia/F0 [aeiouàèéíòóú]lia
SFX V3 lía ƚía/F0 [aeiouàèéíòóú]lía
SFX V3 lan ƚan/M0 [aeiouàèéíòóú]lan
SFX V3 lana ƚana/F0 [aeiouàèéíòóú]lana
SFX V3 lana ƚana/F0 [aeiouàèéíòóú][–-]lana
SFX V3 lin ƚin/M0 [aeiouàèéíòóú]lin
SFX V3 lina ƚina/F0 [aeiouàèéíòóú]lina
SFX V3 len ƚen/M0Pd [aeiouàèéíòóú]len
SFX V3 lena ƚena/F0 [aeiouàèéíòóú]lena
SFX V3 lèn ƚèn/M0Pd [aeiouàèéíòóú]lèn
SFX V3 lèna ƚèna/F0 [aeiouàèéíòóú]lèna
SFX V3 jo ɉo/M0 jo
SFX V3 ja ɉa/F0 ja
SFX V3 jon ɉon/F0B1Pd jon
SFX V3 jona ɉona/F0 jona
SFX V3 ŧo so/M0FSPd [eo]ŧo
SFX V3 ŧo so/M0FS [^eo]ŧo
SFX V3 ŧa sa/F0 ŧa
SFX V3 ŧe se/M0 ŧe
SFX V3 ŧio sio/M0 ŧio
SFX V3 ŧia sia/F0 ŧia
SFX V3 ŧía sía/F0 ŧía
SFX V3 ŧon son/F0B1Pd ŧon
SFX V3 ŧona sona/F0 ŧona
SFX V3 ŧion sion/F0B1Pd ŧion
SFX V3 ŧal sal/F0B1 ŧal
SFX V3 ŧèl sèl/M0B1 ŧèl
SFX V3 ŧial sial/F0B1 ŧial
SFX V3 ŧin sin/M0 ŧin
SFX V3 ŧina sina/F0 ŧina
SFX V3 ŧen sen/M0 ŧen
SFX V3 ŧena sena/F0 ŧena
SFX V3 đo xo/M0Pd [eo]đo
SFX V3 đo xo/M0 [^eo]đo
SFX V3 đa xa/F0 đa
SFX V3 đan xan/M0 đan
SFX V3 đana xana/F0 đana

# trasformaŧion intra varianti ko èle vanesente (j > ɉ)
SFX V7 Y 2
SFX V7 jo ɉo/M0 jo
SFX V7 jon ɉon/F0Pd jon

# trasformaŧion intra varianti (femenil l > ƚe)
SFX Vf Y 1
SFX Vf l ƚe/F0 [aeiouàèéíòóú]l

# trasformaŧion iniŧial de paròla intra varianti (l > ƚ, ƚ > l, j > ɉ, ŧ > s, đ > x)
PFX Vp Y 12
PFX Vp j ɉ j
PFX Vp xj xɉ xj
PFX Vp l ƚ l
PFX Vp ƚ l ƚ
PFX Vp ŧ s ŧ
PFX Vp đ x đ
PFX Vp inđ inx inđ
PFX Vp J Ɉ J
PFX Vp L Ƚ L
PFX Vp Ƚ L Ƚ
PFX Vp Ŧ S Ŧ
PFX Vp Đ X Đ


### Pàdoa ###

# metafonèxi padoana
SFX Pd Y 55
SFX Pd el ili el	is:plural+masculine
SFX Pd ol uli ol	is:plural+masculine
SFX Pd en ini en	is:plural+masculine
SFX Pd on uni on	is:plural+masculine
SFX Pd er iri er	is:plural+masculine
SFX Pd or uri or	is:plural+masculine
SFX Pd exe ixi exe	is:plural+masculine
SFX Pd edo idi edo	is:plural+masculine
SFX Pd odo udi odo	is:plural+masculine
SFX Pd eđo iđi eđo	is:plural+masculine
SFX Pd ođo uđi ođo	is:plural+masculine
SFX Pd eko iki eko	is:plural+masculine
SFX Pd oko uki oko	is:plural+masculine
SFX Pd eƚo iƚi eƚo	is:plural+masculine
SFX Pd oƚo uƚi oƚo	is:plural+masculine
SFX Pd eño iñi eño	is:plural+masculine
SFX Pd oño iñi oño	is:plural+masculine
SFX Pd eso isi eso	is:plural+masculine
SFX Pd oso usi oso	is:plural+masculine
SFX Pd eto iti eto	is:plural+masculine
SFX Pd oto uti oto	is:plural+masculine
SFX Pd eŧo iŧi eŧo	is:plural+masculine
SFX Pd oŧo uŧi oŧo	is:plural+masculine
SFX Pd evo ivi evo	is:plural+masculine
SFX Pd ovo uvi ovo	is:plural+masculine
SFX Pd exo ixi exo	is:plural+masculine
SFX Pd oxo uxi oxo	is:plural+masculine
SFX Pd orse ursi orse	is:plural+masculine
SFX Pd ente inti ente	is:plural+masculine
SFX Pd onte unti onte	is:plural+masculine
SFX Pd oldo uldi oldo	is:plural+masculine
SFX Pd ordo urdi ordo	is:plural+masculine
SFX Pd orđo urđi orđo	is:plural+masculine
SFX Pd olko ulki olko	is:plural+masculine
SFX Pd orko urki orko	is:plural+masculine
SFX Pd ento inti ento	is:plural+masculine
SFX Pd onto unti onto	is:plural+masculine
SFX Pd orxo urxi orxo	is:plural+masculine
SFX Pd órden úrdini órden	is:plural+masculine
SFX Pd ojoxo ujuxi ojoxo	is:plural+masculine
SFX Pd oɉoxo uɉuxi oɉoxo	is:plural+masculine
SFX Pd oloxo uluxi oloxo	is:plural+masculine
SFX Pd oƚoxo uƚuxi oƚoxo	is:plural+masculine
SFX Pd omoxo umuxi omoxo	is:plural+masculine
SFX Pd oñoxo uñuxi oñoxo	is:plural+masculine
SFX Pd oroxo uruxi oroxo	is:plural+masculine
SFX Pd obioxo ubiuxi obioxo	is:plural+masculine
SFX Pd ofioxo ufiuxi ofioxo	is:plural+masculine
SFX Pd olioxo uliuxi olioxo	is:plural+masculine
SFX Pd oƚioxo uƚiuxi oƚioxo	is:plural+masculine
SFX Pd onioxo uniuxi onioxo	is:plural+masculine
SFX Pd orioxo uriuxi orioxo	is:plural+masculine
SFX Pd ostoxo ustuxi ostoxo	is:plural+masculine
SFX Pd ordioxo urdiuxi ordioxo	is:plural+masculine
SFX Pd obrioxo ubriuxi obrioxo	is:plural+masculine


### Viŧenŧa ###

# kanbio viŧentin (re- > ra-, se- > sa-, per- > par-)
PFX Vs Y 24
PFX Vs be ba ber
PFX Vs bè bà bèr
PFX Vs bé bà bér
PFX Vs fe fa fer
PFX Vs fè fà fèr
PFX Vs fé fà fér
PFX Vs me ma mer
PFX Vs mè mà mèr
PFX Vs mé mà mér
PFX Vs pe pa per
PFX Vs pè pà pèr
PFX Vs pé pà pér
PFX Vs re ra re
PFX Vs rè rà rè
PFX Vs ré rà ré
PFX Vs se sa se
PFX Vs sè sà sè
PFX Vs sé sà sé
PFX Vs Se Sa Se
PFX Vs te ta te
PFX Vs tè tà tè
PFX Vs té tà té
PFX Vs ŧe ŧa ŧe
PFX Vs ve va ver


### Verona ###

# kanbio veronexe (-ente > -ènte/M0FS, -en[pstŧ]o > -èn[pstŧ]o/M0FSPd, -en[dstŧ]a > -èn[dstŧ]a/F0, -osto > -òsto/M0FS, -ongo > -òngo/M0FS)
SFX Vr Y 21
SFX Vr ente ènte/M0FS ente
SFX Vr enbre ènbre/M0FS enbre
SFX Vr ento ènto/M0FS ento
SFX Vr enso ènso/M0 enso
SFX Vr enŧo ènŧo/M0 enŧo
SFX Vr enpo ènpo/M0FS enpo
SFX Vr enbro ènbro/M0 enbro
SFX Vr enda ènda/F0 enda
SFX Vr enta ènta/F0 enta
SFX Vr enŧa ènŧa/F0 enŧa
SFX Vr ensa ènsa/F0 ensa
SFX Vr enŧia ènŧia/F0 enŧia
SFX Vr ensia ènsia/F0 ensia
SFX Vr orko òrko/M0FS orko
SFX Vr orka òrka/F0 orka
SFX Vr osto òsto/M0FS osto
SFX Vr onto ònto/M0 onto
SFX Vr osta òsta/F0 osta
SFX Vr ongo òngo/M0 ongo
SFX Vr onga ònga/F0 onga
SFX Vr ontro òntro/M0 ontro

# kanbio veronexe ko èle vanesente (-ente > -ènte/M0, -ento > -ènto/M0Pd)
SFX VR Y 3
SFX VR ente ènte/M0 ente
SFX VR ento ènto/M0FS ento
SFX VR enta ènta/F0 enta


# piante e mistièri (-(i)èr/-(i)er, -aro, -dor/-tor, -(i)ol/-(i)òl)
SFX v0 Y 80
SFX v0 èr er/M0Pd èr
SFX v0 èr ar/M0 èr
SFX v0 èr ereto/M0FSPd èr
SFX v0 èr areto/M0FSPd èr
SFX v0 èra ara/F0 èra
SFX v0 èra era/F0 èra
SFX v0 èra ereta/F0 èra
SFX v0 èra areta/F0 èra
SFX v0 ièr er/M0Pd ièr
SFX v0 ièr èr/M0 ièr
SFX v0 ièr ar/M0 ièr
SFX v0 ièr ereto/M0FSPd ièr
SFX v0 ièr areto/M0FSPd ièr
SFX v0 ièra ara/F0 ièra
SFX v0 ièra èra/F0 ièra
SFX v0 ièra era/F0 ièra
SFX v0 ièra ereta/F0 ièra
SFX v0 ièra areta/F0 ièra
SFX v0 èr ier/M0Pd [^aeoucijɉñ]èr
SFX v0 èr ièr/M0 [^aeoucijɉñ]èr
SFX v0 èr iar/M0 [^aeoucijɉñ]èr
SFX v0 èr iereto/M0FSPd [^aeoucijɉñ]èr
SFX v0 èr iareto/M0FSPd [^aeoucijɉñ]èr
SFX v0 èra iara/F0 [^aeoucijɉñ]èra
SFX v0 èra ièra/F0 [^aeoucijɉñ]èra
SFX v0 èra iera/F0 [^aeoucijɉñ]èra
SFX v0 èra iereta/F0 [^aeoucijɉñ]èra
SFX v0 èra iareta/F0 [^aeoucijɉñ]èra
SFX v0 0 eto/M0FSPd [aei]dor
SFX v0 dor or/M0Pd [^ejɉñ]idor
SFX v0 idor ïor/M0Pd [ejɉñ]idor
SFX v0 dor or/M0Pd [ae]dor
SFX v0 dor tor/M0Pd [aei]dor
SFX v0 dor oreto/M0FSPd [ae]dor
SFX v0 dor oreto/M0FSPd [^ejɉñ]idor
SFX v0 idor ïoreto/M0FSPd [ejɉñ]idor
SFX v0 dor toreto/M0FSPd [aei]dor
SFX v0 a eta/F0 [aei]dora
SFX v0 dora ora/F0 [ae]dora
SFX v0 dora ora/F0 [^ejɉñ]idora
SFX v0 idora ïora/F0 [ejɉñ]idora
SFX v0 dora tora/F0 [aei]dora
SFX v0 dora oreta/F0 [ae]dora
SFX v0 dora oreta/F0 [^ejɉñ]idora
SFX v0 idora ïoreta/F0 [ejɉñ]idora
SFX v0 dora toreta/F0 [aei]dora
SFX v0 r ora/F0 [^èo]r
SFX v0 r dora/F0 [^èo]r
SFX v0 r or/M0Pd [^èo]r
SFX v0 r tora/F0 [^èo]r
SFX v0 r dor/M0Pd [^èo]r
SFX v0 r oreta/F0 [^èo]r
SFX v0 r tor/M0Pd [^èo]r
SFX v0 r doreta/F0 [^èo]r
SFX v0 r toreta/F0 [^èo]r
SFX v0 r oreto/M0FSPd [^èo]r
SFX v0 r doreto/M0FSPd [^èo]r
SFX v0 r toreto/M0FSPd [^èo]r
SFX v0 rò ora/F0 rò
SFX v0 rò dora/F0 rò
SFX v0 rò or/M0Pd rò
SFX v0 rò tora/F0 rò
SFX v0 rò dor/M0Pd rò
SFX v0 rò oreta/F0 rò
SFX v0 rò tor/M0Pd rò
SFX v0 rò doreta/F0 rò
SFX v0 rò toreta/F0 rò
SFX v0 rò oreto/M0FSPd rò
SFX v0 rò doreto/M0FSPd rò
SFX v0 rò toreto/M0FSPd rò
SFX v0 ol òl/M0B1 [dđñrsŧx]ol
SFX v0 0 eto/M0FSPd [dđñrsŧx]ol
SFX v0 ol iol/M0B1Pd [dđrsŧx]ol
SFX v0 ol ioleto/M0FSPd [dđrsŧx]ol
SFX v0 ol iòl/M0B1 [dđrsŧx]ol
SFX v0 ola òla/F0 [dđñrsŧx]ola
SFX v0 a eta/F0 [dđñrsŧx]ola
SFX v0 ola iola/F0 [dđrsŧx]ola
SFX v0 ola ioleta/F0 [dđrsŧx]ola
SFX v0 ola iòla/F0 [dđrsŧx]ola

# piante e mistièri ko èle vanesente (-èr, -aro, -(i)oƚo/-(i)òƚo)
SFX v& Y 64
SFX v& a eta/F0 [ñrsx]oƚa
SFX v& o eto/M0Pd [dñrsx]oƚo
SFX v& 0 eto/M0Pd [aei]dor
SFX v& èr er/M0Pd ièr
SFX v& oƚa òƚa/F0 [ñrsx]oƚa
SFX v& oƚa ioƚa/F0 [rsx]oƚa
SFX v& oƚa iòƚa/F0 [rsx]oƚa
SFX v& oƚa ioƚeta/F0 [rsx]oƚa
SFX v& oƚo òƚo/M0 [dñrsx]oƚo
SFX v& oƚo iòƚo/M0 [drsx]oƚo
SFX v& oƚo ioƚo/M0Pd [drsx]oƚo
SFX v& oƚo ioƚeto/M0Pd [drsx]oƚo
SFX v& ièr ar/M0 ièr
SFX v& ièr er/M0Pd ièr
SFX v& ièr areto/M0Pd ièr
SFX v& ièr ereto/M0Pd ièr
SFX v& dor or/M0Pd [ae]dor
SFX v& dor or/M0Pd [^ejɉñ]idor
SFX v& idor ïor/M0Pd [ejɉñ]idor
SFX v& dor tor/M0Pd [aei]dor
SFX v& dor oreto/M0Pd [ae]dor
SFX v& dor oreto/M0Pd [^ejɉñ]idor
SFX v& idor ïoreto/M0Pd [ejɉñ]idor
SFX v& dor toreto/M0Pd [aei]dor
SFX v& r ora/F0 r
SFX v& r dora/F0 r
SFX v& r or/M0Pd r
SFX v& r tora/F0 r
SFX v& r dor/M0Pd r
SFX v& r oreta/F0 r
SFX v& r tor/M0Pd r
SFX v& r doreta/F0 r
SFX v& r toreta/F0 r
SFX v& r oreto/M0Pd r
SFX v& r doreto/M0Pd r
SFX v& r toreto/M0Pd r
SFX v& èr ar/M0 [^i]èr
SFX v& èr ièr/M0 [^aeoucijɉñ]èr
SFX v& èr ier/M0 [^aeoucijɉñ]èr
SFX v& èr areto/M0Pd [^i]èr
SFX v& èr ereto/M0Pd [^i]èr
SFX v& èr iereto/M0Pd [^aeoucijɉñ]èr
SFX v& a eta/F0 [aei]dora
SFX v& ièra ara/F0 ièra
SFX v& ièra era/F0 ièra
SFX v& ièra areta/F0 ièra
SFX v& ièra ereta/F0 ièra
SFX v& dora ora/F0 [ae]dora
SFX v& dora ora/F0 [^ejɉñ]idora
SFX v& idora ïora/F0 [ejɉñ]idora
SFX v& dora tora/F0 [aei]dora
SFX v& dora oreta/F0 [ae]dora
SFX v& dora oreta/F0 [^ejɉñ]idora
SFX v& idora ïoreta/F0 [ejɉñ]idora
SFX v& dora toreta/F0 [aei]dora
SFX v& èra ara/F0 [^i]èra
SFX v& èra era/F0 [^i]èra
SFX v& èra iara/F0 [^aeoucijɉñ]èra
SFX v& èra iera/F0 [^aeoucijɉñ]èra
SFX v& èra ièra/F0 [^aeoucijɉñ]èra
SFX v& èra areta/F0 [^i]èra
SFX v& èra ereta/F0 [^i]èra
SFX v& èra iareta/F0 [^aeoucijɉñ]èra
SFX v& èra iereta/F0 [^aeoucijɉñ]èra


# nominali deajetivali (-eŧa)
SFX eZ Y 5
SFX eZ a eŧa/F0 a	is:singular+femenine
SFX eZ 0 eŧa/F0 n	is:singular+femenine
SFX eZ o eŧa/F0 o	is:singular+femenine
SFX eZ 0 ŧa/F0 [^d]e	is:singular+femenine
SFX eZ òde odeŧa/F0 òde	is:singular+femenine

# nominali deajetivali (-esa)
SFX eS Y 5
SFX eS a esa/F0 a
SFX eS 0 esa/F0 n
SFX eS o esa/F0 o
SFX eS 0 sa/F0 [^d]e
SFX eS òde odesa/F0 òde

# nominali deajetivali (-iŧia)
SFX iZ Y 2
SFX iZ 0 iŧia/F0 l	is:singular+femenine
SFX iZ o iŧia/F0 o	is:singular+femenine

# nominali deajetivali (-isia)
SFX iS Y 3
SFX iS 0 isia/F0 l	is:singular+femenine
SFX iS e isia/F0 ƚe	is:singular+femenine
SFX iS o isia/F0 o	is:singular+femenine


# nominali deverbali (-mento)
SFX m0 Y 9
SFX m0 0 mento/M0FSPd a	is:singular+masculine
SFX m0 0 amento/M0FSPd n
SFX m0 0 amènto/M0FS n
SFX m0 o amento/M0FSPd [^c]o
SFX m0 o amento/M0FSPd [^ò]co
SFX m0 òco ocamento/M0FSPd òco
SFX m0 o amènto/M0FS [^c]o
SFX m0 o amènto/M0FS [^ò]co
SFX m0 òco ocamènto/M0FS òco

# nominali deverbali ko èle vanesente (-mento)
SFX m& Y 2
SFX m& r mento/M0Pd r
SFX m& r mènto/M0 r

# nominali deverbali (-ŧion)
#SFX z0 Y 16
#SFX z0 r ŧion/F0B1Pd ar
#SFX z0 ir ŧion/F0B1Pd uir
#SFX z0 erò ŧion/F0B1Pd aerò
#SFX z0 r ŧion/F0B1Pd [^u]ir
#SFX z0 erò iŧion/F0B1Pd terò
#SFX z0 merò nŧion/F0B1Pd merò
#SFX z0 nerò xiŧion/F0B1Pd nerò
#SFX z0 ñerò nŧion/F0B1Pd ñerò
#SFX z0 erò ion/F0B1Pd [đsŧ]erò
#SFX z0 derò uŧion/F0B1Pd lderò
#SFX z0 derò ŧion/F0B1Pd nderò
#SFX z0 verò ŧion/F0B1Pd iverò
#SFX z0 verò uŧion/F0B1Pd lverò
#SFX z0 guerò ŧion/F0B1Pd guerò
#SFX z0 xerò ŧion/F0B1Pd [^r]xerò
#SFX z0 orxerò ureŧion/F0B1Pd orxerò

# nominali deverbali (-sion)
#SFX s0 Y 15
#SFX s0 r sion/F0B1Pd [^i]r
#SFX s0 ir sion/F0B1Pd uir
#SFX s0 erò sion/F0B1Pd aerò
#SFX s0 r sion/F0B1Pd [^u]ir
#SFX s0 erò ision/F0B1Pd terò
#SFX s0 merò nsion/F0B1Pd merò
#SFX s0 nerò xision/F0B1Pd nerò
#SFX s0 ñerò nsion/F0B1Pd ñerò
#SFX s0 derò usion/F0B1Pd lderò
#SFX s0 derò sion/F0B1Pd nderò
#SFX s0 verò sion/F0B1Pd iverò
#SFX s0 verò usion/F0B1Pd lverò
#SFX s0 guerò sion/F0B1Pd guerò
#SFX s0 xerò sion/F0B1Pd [^r]xerò
#SFX s0 orxerò uresion/F0B1Pd orxerò

# nominali deverbali ko èle vanesente (-sion)
#SFX s& Y 4
#SFX s& r sion/F0Pd r
#SFX s& xerò sion/F0Pd xerò
#SFX s& lderò ƚusion/F0Pd lderò
#SFX s& lverò ƚusion/F0Pd lverò

# nominali deverbali (-dur/M0eT, -dura/F0eT)
SFX d0 Y 8
SFX d0 dur ur/M0 [^i]dur
SFX d0 idur ïur/M0 idur
SFX d0 dur ureto/M0FSPd [^i]dur
SFX d0 idur ïureto/M0FSPd idur
SFX d0 dura ura/F0 [^i]dura
SFX d0 idura ïura/F0 idura
SFX d0 dura ureta/F0 [^i]dura
SFX d0 idura ïureta/F0 idura

# nominali deverbali ko èle vanesente (-dur(eto)/M0, -dur(et)a/F0)
SFX d& Y 4
SFX d& dur ur/M0 dur
SFX d& dur ureto/M0Pd dur
SFX d& dura ura/F0 dura
SFX d& dura ureta/F0 dura


# nominali deaverbiali (-ixmo)
SFX x0 Y 3
SFX x0 o ixmo/M0 o
SFX x0 0 ixmo/M0 [nr]
SFX x0 ía ixmo/M0 ía

# nominali deaverbiali ko èle vanesente (-ixmo)
SFX x& Y 2
SFX x& 0 ixmo/M0 n
SFX x& ía ixmo/M0 ía


# negòŧi, atività komerŧali o industriali, aŧion, scapi de ròbe o de parsone (-ría/F0eT)
SFX r0 Y 57
SFX r0 0 ría/F0 e	is:singular+femenine
SFX r0 0 rïeta/F0 e	is:singular+femenine
SFX r0 e aría/F0 e	is:singular+femenine
SFX r0 e arïeta/F0 e	is:singular+femenine
SFX r0 0 aría/F0 [ln]	is:singular+femenine
SFX r0 0 ería/F0 [ln]	is:singular+femenine
SFX r0 0 arïeta/F0 [ln]	is:singular+femenine
SFX r0 0 erïeta/F0 [ln]	is:singular+femenine
SFX r0 0 ía/F0 ar	is:singular+femenine
SFX r0 0 ïeta/F0 ar	is:singular+femenine
SFX r0 0 ía/F0 or	is:singular+femenine
SFX r0 0 ïeta/F0 or	is:singular+femenine
SFX r0 ar ería/F0 ar	is:singular+femenine
SFX r0 ar erïeta/F0 ar	is:singular+femenine
SFX r0 èr aría/F0 èr	is:singular+femenine
SFX r0 èr ería/F0 èr	is:singular+femenine
SFX r0 èr arïeta/F0 èr	is:singular+femenine
SFX r0 èr erïeta/F0 èr	is:singular+femenine
SFX r0 0 ría/F0 [^ílƚ]a	is:singular+femenine
SFX r0 0 rïeta/F0 [^ílƚ]a	is:singular+femenine
SFX r0 a ería/F0 [^ílƚ]a	is:singular+femenine
SFX r0 a erïeta/F0 [^ílƚ]a	is:singular+femenine
SFX r0 o aría/F0 [^cdkí]o	is:singular+femenine
SFX r0 o ería/F0 [^cdkí]o	is:singular+femenine
SFX r0 o arïeta/F0 [^cdkí]o	is:singular+femenine
SFX r0 o erïeta/F0 [^cdkí]o	is:singular+femenine
SFX r0 èla elaría/F0 èla	is:singular+femenine
SFX r0 èla elería/F0 èla	is:singular+femenine
SFX r0 èla elarïeta/F0 èla	is:singular+femenine
SFX r0 èla elerïeta/F0 èla	is:singular+femenine
SFX r0 èƚa eƚaría/F0 èƚa	is:singular+femenine
SFX r0 èƚa eƚería/F0 èƚa	is:singular+femenine
SFX r0 èƚa eƚarïeta/F0 èƚa	is:singular+femenine
SFX r0 èƚa eƚerïeta/F0 èƚa	is:singular+femenine
SFX r0 òco ocaría/F0 òco	is:singular+femenine
SFX r0 òco ocería/F0 òco	is:singular+femenine
SFX r0 òco ocarïeta/F0 òco	is:singular+femenine
SFX r0 òco ocerïeta/F0 òco	is:singular+femenine
SFX r0 òdo odaría/F0 òdo	is:singular+femenine
SFX r0 òdo odería/F0 òdo	is:singular+femenine
SFX r0 òdo odarïeta/F0 òdo	is:singular+femenine
SFX r0 òdo oderïeta/F0 òdo	is:singular+femenine
SFX r0 òko okaría/F0 òko	is:singular+femenine
SFX r0 òko okería/F0 òko	is:singular+femenine
SFX r0 òko okarïeta/F0 òko	is:singular+femenine
SFX r0 òko okerïeta/F0 òko	is:singular+femenine
SFX r0 o aría/F0 [^ò][dk]o	is:singular+femenine
SFX r0 o ería/F0 [^ò][dk]o	is:singular+femenine
SFX r0 o arïeta/F0 [^ò][dk]o	is:singular+femenine
SFX r0 o erïeta/F0 [^ò][dk]o	is:singular+femenine
SFX r0 ío iaría/F0 ío	is:singular+femenine
SFX r0 ío iería/F0 ío	is:singular+femenine
SFX r0 ío iarïeta/F0 ío	is:singular+femenine
SFX r0 ío ierïeta/F0 ío	is:singular+femenine
SFX r0 ía ieta/F0 ería	is:singular+femenine
SFX r0 ería aría/F0 ería	is:singular+femenine
SFX r0 ería arïeta/F0 ería	is:singular+femenine

# nominali denominali (-ista)
SFX i0 Y 10
SFX i0 e ista/A2 e
SFX i0 0 ista/A2 [ln]
SFX i0 o sta/A2 io
SFX i0 ía ista/A2 ía
SFX i0 èr erista/A2 èr
SFX i0 a ista/A2 [^dií]a
SFX i0 o ista/A2 [^i]o
SFX i0 0 ista/A2 [^è]r
SFX i0 òda odista/A2 òda
SFX i0 ònia onista/A2 ònia


# avèrbi (-mente)
SFX w0 Y 3
SFX w0 e re te
SFX w0 te 0 te
SFX w0 ente ènte ente


# sostantivi koletivi, ...
SFX y0 Y 12
SFX y0 ada àa/F0 ada
SFX y0 eda éa/F0 eda
SFX y0 ida ía/F0 ida
SFX y0 uda úa/F0 uda
SFX y0 ade à/F0 ade
SFX y0 ude ú/F0 ude
SFX y0 ado ò ado
SFX y0 ado à/M0 ado
SFX y0 ado è/M0 ado
SFX y0 edo é/M0 edo
SFX y0 ido í/M0 ido
SFX y0 udo ú/M0 udo

# sostantivi koletivi, ... (-ada > -à)
SFX y1 Y 1
SFX y1 ada à ada


# sostantivi/ajetivi alterài – demenutivi (-eto/a)
SFX eT Y 118
SFX eT 0 ta/F0 e
SFX eT è eeto/M0FSPd è
SFX eT 0 eto/M0FSPd n
SFX eT ú ueto/M0FSPd [^aeiou]ú
SFX eT ú üeto/M0FSPd [aeiou]ú
SFX eT ía ieta/F0 [^aeiou]ía
SFX eT úa ueta/F0 [^aeiou]úa
SFX eT ía ïeta/F0 [aeiou]ía
SFX eT úa üeta/F0 [aeiou]úa
SFX eT èl eleto/M0FSPd èl
SFX eT òl oleto/M0FSPd òl
SFX eT èo eeto/M0FSPd èo
SFX eT ío ieto/M0FSPd [^aeiou]ío
SFX eT ío ïeto/M0FSPd [aeiou]ío
SFX eT òo oeto/M0FSPd òo
SFX eT úo ueto/M0FSPd [^aeiou]úo
SFX eT úo üeto/M0FSPd [aeiou]úo
SFX eT èr ereto/M0FSPd èr
SFX eT òr oreto/M0FSPd òr
SFX eT a eta/F0 [^bcdđgíjɉklmnñprsŧúvx]a
SFX eT o eto/M0FSPd [^bcdđègíjɉkmnñòpsŧúvx]o
SFX eT 0 eto/M0FSPd [^èò][lr]
SFX eT èba ebeta/F0 èba
SFX eT òba obeta/F0 òba
SFX eT èca eceta/F0 èca
SFX eT òca oceta/F0 òca
SFX eT èda edeta/F0 èda
SFX eT òda odeta/F0 òda
SFX eT èđa eđeta/F0 èđa
SFX eT òđa ođeta/F0 òđa
SFX eT èga egeta/F0 èga
SFX eT òja ojeta/F0 òja
SFX eT òɉa oɉeta/F0 òɉa
SFX eT èka eketa/F0 èka
SFX eT òka oketa/F0 òka
SFX eT èla eleta/F0 èla
SFX eT òla oleta/F0 òla
SFX eT òma ometa/F0 òma
SFX eT òna oneta/F0 òna
SFX eT òña oñeta/F0 òña
SFX eT èpa epeta/F0 èpa
SFX eT òpa opeta/F0 òpa
SFX eT èra ereta/F0 èra
SFX eT òra oreta/F0 òra
SFX eT èsa eseta/F0 èsa
SFX eT òsa oseta/F0 òsa
SFX eT èŧa eŧeta/F0 èŧa
SFX eT òŧa oŧeta/F0 òŧa
SFX eT èva eveta/F0 èva
SFX eT èxa exeta/F0 èxa
SFX eT òxa oxeta/F0 òxa
SFX eT òbo obeto/M0FSPd òbo
SFX eT èco eceto/M0FSPd èco
SFX eT òco oceto/M0FSPd òco
SFX eT òdo odeto/M0FSPd òdo
SFX eT èđo eđeto/M0FSPd èđo
SFX eT òđo ođeto/M0FSPd òđo
SFX eT ògo ogeto/M0FSPd ògo
SFX eT èjo ejeto/M0FSPd èjo
SFX eT òjo ojeto/M0FSPd òjo
SFX eT èɉo eɉeto/M0FSPd èɉo
SFX eT òɉo oɉeto/M0FSPd òɉo
SFX eT èko eketo/M0FSPd èko
SFX eT òko oketo/M0FSPd òko
SFX eT èmo emeto/M0FSPd èmo
SFX eT òmo ometo/M0FSPd òmo
SFX eT òno oneto/M0FSPd òno
SFX eT òño oñeto/M0FSPd òño
SFX eT èpo epeto/M0FSPd èpo
SFX eT òpo opeto/M0FSPd òpo
SFX eT òso oseto/M0FSPd òso
SFX eT èŧo eŧeto/M0FSPd èŧo
SFX eT òŧo oŧeto/M0FSPd òŧo
SFX eT èvo eveto/M0FSPd èvo
SFX eT òvo oveto/M0FSPd òvo
SFX eT èxo exeto/M0FSPd èxo
SFX eT òxo oxeto/M0FSPd òxo
SFX eT a eta/F0 [^ò][jɉmnñ]a
SFX eT a eta/F0 [^è][gv]a
SFX eT a eta/F0 [^èò][bcdđklprsŧx]a
SFX eT o eto/M0FSPd [^ò][bdgnñs]o
SFX eT o eto/M0FSPd [^èò][cđjɉkmpŧvx]o
SFX eT èrba erbeta/F0 èrba
SFX eT òrba orbeta/F0 òrba
SFX eT òrda ordeta/F0 òrda
SFX eT èdia edieta/F0 èdia
SFX eT ònia onieta/F0 ònia
SFX eT èria erieta/F0 èria
SFX eT òria orieta/F0 òria
SFX eT òrka orketa/F0 òrka
SFX eT èrla erleta/F0 èrla
SFX eT èrna erneta/F0 èrna
SFX eT èrpa erpeta/F0 èrpa
SFX eT èvra evreta/F0 èvra
SFX eT èrsa erseta/F0 èrsa
SFX eT òrsa orseta/F0 òrsa
SFX eT òrta orteta/F0 òrta
SFX eT èsta esteta/F0 èsta
SFX eT èrŧa erŧeta/F0 èrŧa
SFX eT òrŧa orŧeta/F0 òrŧa
SFX eT òrbo orbeto/M0FSPd òrbo
SFX eT èrco erceto/M0FSPd èrco
SFX eT ènio enieto/M0FSPd ènio
SFX eT ònio onieto/M0FSPd ònio
SFX eT òsio osieto/M0FSPd òsio
SFX eT òŧio oŧieto/M0FSPd òŧio
SFX eT òrko orketo/M0FSPd òrko
SFX eT èrlo erleto/M0FSPd èrlo
SFX eT èrno erneto/M0FSPd èrno
SFX eT òrno orneto/M0FSPd òrno
SFX eT èvro evreto/M0FSPd èvro
SFX eT èrso erseto/M0FSPd èrso
SFX eT òrso orseto/M0FSPd òrso
SFX eT òrto orteto/M0FSPd òrto
SFX eT èrŧo erŧeto/M0FSPd èrŧo
SFX eT òrŧo orŧeto/M0FSPd òrŧo
SFX eT èrvo erveto/M0FSPd èrvo
SFX eT òrvo orveto/M0FSPd òrvo

# sostantivi/ajetivi alterài – demenutivi ko èle vanesente (-eto/a)
SFX e0 Y 30
SFX e0 0 to/M0Pd e
SFX e0 è eeto/M0Pd è
SFX e0 0 eto/M0Pd n
SFX e0 ía ieta/F0 [^aeiou]ía
SFX e0 ía ïeta/F0 [aeiou]ía
SFX e0 èr ereto/M0Pd èr
SFX e0 a eta/F0 [^dgíƚrx]a
SFX e0 o eto/M0Pd [^cjɉƚms]o
SFX e0 0 eto/M0Pd [^è]r
SFX e0 èda edeta/F0 èda
SFX e0 èga egeta/F0 èga
SFX e0 èƚa eƚeta/F0 èƚa
SFX e0 òƚa oƚeta/F0 òƚa
SFX e0 èra ereta/F0 èra
SFX e0 òxa oxeta/F0 òxa
SFX e0 òco oceto/M0Pd òco
SFX e0 òjo ojeto/M0Pd òjo
SFX e0 òɉo oɉeto/M0Pd òɉo
SFX e0 èƚo eƚeto/M0Pd èƚo
SFX e0 òƚo oƚeto/M0Pd òƚo
SFX e0 òmo ometo/M0Pd òmo
SFX e0 òso oseto/M0Pd òso
SFX e0 a eta/F0 [^èò]ƚa
SFX e0 a eta/F0 [^ò]xa
SFX e0 o eto/M0Pd [^èò]ƚo
SFX e0 o eto/M0Pd [^ò]so
SFX e0 a eta/F0 [^è][dgr]a
SFX e0 èrna erneta/F0 èrna
SFX e0 èvra evreta/F0 èvra
SFX e0 èvro evreto/M0Pd èvro

# sostantivi/ajetivi alterài – demenutivi (-èl/-èla)
SFX eL Y 23
SFX eL e èl/M0B1 e
SFX eL 0 èl/M0B1 [ln]
SFX eL òr orèl/M0B1 òr
SFX eL a èla/F0 [^dknrsŧ]a
SFX eL o èl/M0B1 [^cdstŧv]o
SFX eL 0 èl/M0B1 [^ò]r
SFX eL òda odèla/F0 òda
SFX eL èka ekèla/F0 èka
SFX eL òka okèla/F0 òka
SFX eL òna onèla/F0 òna
SFX eL èra erèla/F0 èra
SFX eL òra orèla/F0 òra
SFX eL òsa osèla/F0 òsa
SFX eL òŧa oŧèla/F0 òŧa
SFX eL òco ocèl/M0B1 òco
SFX eL òdo odèl/M0B1 òdo
SFX eL òso osèl/M0B1 òso
SFX eL òto otèl/M0B1 òto
SFX eL òŧo oŧèl/M0B1 òŧo
SFX eL òvo ovèl/M0B1 òvo
SFX eL a èla/F0 [^èò][kr]a
SFX eL a èla/F0 [^ò][dns]a
SFX eL o èl/M0B1 [^ò][cdstv]o

# sostantivi/ajetivi alterài – demenutivi ko èle vanesente (-èƚo/a)
SFX e& Y 21
SFX e& e èƚo/M0 e
SFX e& 0 èƚo/M0 n
SFX e& òr orèƚo/M0 òr
SFX e& a èƚa/F0 [^dknrs]a
SFX e& o èƚo/M0 [^cdstv]o
SFX e& 0 èƚo/M0 [^ò]r
SFX e& òda odèƚa/F0 òda
SFX e& èka ekèƚa/F0 èka
SFX e& òka okèƚa/F0 òka
SFX e& òna onèƚa/F0 òna
SFX e& èra erèƚa/F0 èra
SFX e& òra orèƚa/F0 òra
SFX e& òsa osèƚa/F0 òsa
SFX e& òco ocèƚo/M0 òco
SFX e& òdo odèƚo/M0 òdo
SFX e& òso osèƚo/M0 òso
SFX e& òto otèƚo/M0 òto
SFX e& òvo ovèƚo/M0 òvo
SFX e& a èƚa/F0 [^èò][kr]a
SFX e& a èƚa/F0 [^ò][dns]a
SFX e& o èƚo/M0 [^ò][cdstv]o

# sostantivi/ajetivi alterài – demenutivi (-in/-ina)
SFX iN Y 40
SFX iN 0 in/M0 n
SFX iN èl elin/M0 èl
SFX iN òl olin/M0 òl
SFX iN èr erin/M0 èr
SFX iN òr orin/M0 òr
SFX iN a ina/F0 [^bcdklƚnrstŧx]a
SFX iN e in/M0 [^t]e
SFX iN o in/M0 [^cdđkƚpsŧx]o
SFX iN 0 in/M0 [^èò][lr]
SFX iN òba obina/F0 òba
SFX iN òca ocina/F0 òca
SFX iN òda odina/F0 òda
SFX iN òka okina/F0 òka
SFX iN èla elina/F0 èla
SFX iN èƚa eƚina/F0 èƚa
SFX iN òna onina/F0 òna
SFX iN èra erina/F0 èra
SFX iN òsa osina/F0 òsa
SFX iN òta otina/F0 òta
SFX iN òŧa oŧina/F0 òŧa
SFX iN èxa exina/F0 èxa
SFX iN òxa oxina/F0 òxa
SFX iN ète etin/M0 ète
SFX iN òco ocin/M0 òco
SFX iN òdo odin/M0 òdo
SFX iN èđo eđin/M0 èđo
SFX iN òko okin/M0 òko
SFX iN èƚo eƚin/M0 èƚo
SFX iN òpo opin/M0 òpo
SFX iN òso osin/M0 òso
SFX iN èto etin/M0 èto
SFX iN òto otin/M0 òto
SFX iN òŧo oŧin/M0 òŧo
SFX iN èxo exin/M0 èxo
SFX iN a ina/F0 [^èò]xa
SFX iN e in/M0 [^è]te
SFX iN a ina/F0 [^è][lƚr]a
SFX iN a ina/F0 [^ò][bcdknstŧ]a
SFX iN o in/M0 [^ò][cdkpsŧ]o
SFX iN o in/M0 [^è][đƚx]o

# sostantivi alterài – demenutivi (-?)
#SFX 00 . (e)đin/A1 [?]
#SFX 00 . (e)ŧin/A1 [?]
#SFX 00 . (o)lin/A1 [?]
#SFX 00 . (e)rin/A1 [?]


# sostantivi/ajetivi alterài – kresitivi (-òto/a)
SFX oT Y 26
SFX oT 0 òto/M0FS n	ds:òto
SFX oT èa eòta/F0 èa	ds:òto
SFX oT ía ïòta/F0 ía	ds:òto
SFX oT èl elòto/M0FS èl	ds:òto
SFX oT ío ïòto/M0FS ío	ds:òto
SFX oT èr eròto/M0FS èr	ds:òto
SFX oT òr oròto/M0FS òr	ds:òto
SFX oT a òta/F0 [^cèílrsŧ]a	ds:òto
SFX oT 0 òto/M0FS [^è]l	ds:òto
SFX oT o òto/M0FS [^cíkjɉ]o	ds:òto
SFX oT o òto/M0FS [^è][jɉ]o	ds:òto
SFX oT 0 òto/M0FS [^èò]r	ds:òto
SFX oT èca ecòta/F0 èca	ds:òto
SFX oT èla elòta/F0 èla	ds:òto
SFX oT èra eròta/F0 èra	ds:òto
SFX oT òra oròta/F0 òra	ds:òto
SFX oT èsa esòta/F0 èsa	ds:òto
SFX oT èŧa eŧòta/F0 èŧa	ds:òto
SFX oT èco ecòto/M0FS èco	ds:òto
SFX oT èjo ejòto/M0FS èjo	ds:òto
SFX oT èɉo eɉòto/M0FS èɉo	ds:òto
SFX oT òko okòto/M0FS òko	ds:òto
SFX oT a òta/F0 [^èò]ra	ds:òto
SFX oT o òto/M0FS [^è]co	ds:òto
SFX oT o òto/M0FS [^ò]ko	ds:òto
SFX oT a òta/F0 [^è][clsŧ]a	ds:òto


# sostantivi/ajetivi alterài – peđorativi (-ato/a)
SFX aT Y 17
SFX aT 0 ato/M0FS [nr]	ds:ato
SFX aT èl elato/M0FS èl	ds:ato
SFX aT 0 ta/F0 [^bklns]a	ds:ato
SFX aT 0 ato/M0FS [^è]l	ds:ato
SFX aT o ato/M0FS [^bkmv]o	ds:ato
SFX aT òba obata/F0 òba	ds:ato
SFX aT òka okata/F0 òka	ds:ato
SFX aT èla elata/F0 èla	ds:ato
SFX aT òna onata/F0 òna	ds:ato
SFX aT òsa osata/F0 òsa	ds:ato
SFX aT òbo obato/M0FS òbo	ds:ato
SFX aT òko okato/M0FS òko	ds:ato
SFX aT òmo omato/M0FS òmo	ds:ato
SFX aT òvo ovato/M0FS òvo	ds:ato
SFX aT 0 ta/F0 [^è]la	ds:ato
SFX aT o ato/M0FS [^ò]ko	ds:ato
SFX aT 0 ta/F0 [^ò][kns]a	ds:ato

# sostantivi/ajetivi alterài – peđorativi (-aŧo/a)
SFX aZ Y 40
SFX aZ e aŧo/M0FS e	ds:aŧo
SFX aZ 0 aŧo/M0FS n	ds:aŧo
SFX aZ èa eaŧa/F0 èa	ds:aŧo
SFX aZ ía ïaŧa/F0 ía	ds:aŧo
SFX aZ òa oaŧa/F0 òa	ds:aŧo
SFX aZ èl elaŧo/M0FS èl	ds:aŧo
SFX aZ í iaŧo/M0FS í	ds:aŧo
SFX aZ ío ïaŧo/M0FS ío	ds:aŧo
SFX aZ òo oaŧo/M0FS òo	ds:aŧo
SFX aZ èr eraŧo/M0FS èr	ds:aŧo
SFX aZ òr oraŧo/M0FS òr	ds:aŧo
SFX aZ 0 ŧa/F0 [^bcègíjɉlnñòprstx]a	ds:aŧo
SFX aZ 0 aŧo/M0FS [^è]l	ds:aŧo
SFX aZ o aŧo/M0FS [^cgíjɉmòt]o	ds:aŧo
SFX aZ 0 aŧo/M0FS [^èò]r	ds:aŧo
SFX aZ òba obaŧa/F0 òba	ds:aŧo
SFX aZ èca ecaŧa/F0 èca	ds:aŧo
SFX aZ èga egaŧa/F0 èga	ds:aŧo
SFX aZ òja ojaŧa/F0 òja	ds:aŧo
SFX aZ òɉa oɉaŧa/F0 òɉa	ds:aŧo
SFX aZ èla elaŧa/F0 èla	ds:aŧo
SFX aZ òla olaŧa/F0 òla	ds:aŧo
SFX aZ òna onaŧa/F0 òna	ds:aŧo
SFX aZ òña oñaŧa/F0 òña	ds:aŧo
SFX aZ èpa epaŧa/F0 èpa	ds:aŧo
SFX aZ èra eraŧa/F0 èra	ds:aŧo
SFX aZ òsa osaŧa/F0 òsa	ds:aŧo
SFX aZ òta otaŧa/F0 òta	ds:aŧo
SFX aZ òxa oxaŧa/F0 òxa	ds:aŧo
SFX aZ èco ecaŧo/M0FS èco	ds:aŧo
SFX aZ òco ocaŧo/M0FS òco	ds:aŧo
SFX aZ ògo ogaŧo/M0FS ògo	ds:aŧo
SFX aZ òjo ojaŧo/M0FS òjo	ds:aŧo
SFX aZ òɉo oɉaŧo/M0FS òɉo	ds:aŧo
SFX aZ òmo omaŧo/M0FS òmo	ds:aŧo
SFX aZ òto otaŧo/M0FS òto	ds:aŧo
SFX aZ 0 ŧa/F0 [^èò]la	ds:aŧo
SFX aZ 0 ŧa/F0 [^è][cgpr]a	ds:aŧo
SFX aZ 0 ŧa/F0 [^ò][bjɉnñstx]a	ds:aŧo
SFX aZ o aŧo/M0FS [^ò][gjɉmt]o	ds:aŧo

# sostantivi/ajetivi alterài – peđorativi (-aso/a)
SFX aS Y 38
SFX aS e aso/M0FS e	ds:aŧo
SFX aS 0 aso/M0FS n	ds:aŧo
SFX aS èa easa/F0 èa	ds:aŧo
SFX aS ía ïasa/F0 ía	ds:aŧo
SFX aS òa oasa/F0 òa	ds:aŧo
SFX aS èl elaso/M0FS èl	ds:aŧo
SFX aS í iaso/M0FS í	ds:aŧo
SFX aS ío ïaso/M0FS ío	ds:aŧo
SFX aS èr eraso/M0FS èr	ds:aŧo
SFX aS òr oraso/M0FS òr	ds:aŧo
SFX aS 0 sa/F0 [^bcègíjɉlnñòprstx]a	ds:aŧo
SFX aS 0 aso/M0FS [^è]l	ds:aŧo
SFX aS o aso/M0FS [^cíjɉmt]o	ds:aŧo
SFX aS 0 aso/M0FS [^èò]r	ds:aŧo
SFX aS òba obasa/F0 òba	ds:aŧo
SFX aS èca ecasa/F0 èca	ds:aŧo
SFX aS èga egasa/F0 èga	ds:aŧo
SFX aS òja ojasa/F0 òja	ds:aŧo
SFX aS òɉa oɉasa/F0 òɉa	ds:aŧo
SFX aS èla elasa/F0 èla	ds:aŧo
SFX aS òla olasa/F0 òla	ds:aŧo
SFX aS òna onasa/F0 òna	ds:aŧo
SFX aS òña oñasa/F0 òña	ds:aŧo
SFX aS èpa epasa/F0 èpa	ds:aŧo
SFX aS èra erasa/F0 èra	ds:aŧo
SFX aS òsa osasa/F0 òsa	ds:aŧo
SFX aS òta otasa/F0 òta	ds:aŧo
SFX aS òxa oxasa/F0 òxa	ds:aŧo
SFX aS èco ecaso/M0FS èco	ds:aŧo
SFX aS òco ocaso/M0FS òco	ds:aŧo
SFX aS òjo ojaso/M0FS òjo	ds:aŧo
SFX aS òɉo oɉaso/M0FS òɉo	ds:aŧo
SFX aS òmo omaso/M0FS òmo	ds:aŧo
SFX aS òto otaso/M0FS òto	ds:aŧo
SFX aS 0 sa/F0 [^èò]la	ds:aŧo
SFX aS 0 sa/F0 [^è][cgpr]a	ds:aŧo
SFX aS 0 sa/F0 [^ò][bjɉnñstx]a	ds:aŧo
SFX aS o aso/M0FS [^ò][jɉmt]o	ds:aŧo

# sostantivi/ajetivi alterài – peđorativi (-uŧo/a)
SFX uZ Y 4
SFX uZ a uŧa/F0 a	ds:uŧo
SFX uZ e uŧo/M0FS e	ds:uŧo
SFX uZ o uŧo/M0FS o	ds:uŧo
SFX uZ 0 uŧo/M0FS [ln]	ds:uŧo

# sostantivi/ajetivi alterài – peđorativi (-uso/a)
SFX uS Y 4
SFX uS a usa/F0 a	ds:uŧo
SFX uS e uso/M0FS e	ds:uŧo
SFX uS o uso/M0FS o	ds:uŧo
SFX uS 0 uso/M0FS [ln]	ds:uŧo

# sostantivi alterài – peđorativi (-òl, -uko)
#SFX 00 . òl/A1 ?
#SFX 00 . uko/A1 ?


# sostantivi/vèrbi alterài (anti-)
PFX ^0 Y 1
PFX ^0 0 anti .	ds:anti

# sostantivi/vèrbi alterài (tra-)
PFX ^1 Y 1
PFX ^1 0 tra .	ds:tra

# sostantivi/vèrbi alterài (pre-)
PFX ^2 Y 1
PFX ^2 0 pre .	ds:pre

# sostantivi/vèrbi alterài (kapo-)
PFX ^3 Y 2
PFX ^3 0 kapo .	ds:kapo
PFX ^3 0 kapo- .	ds:kapo

# sostantivi/vèrbi alterài (kontra-)
PFX ^4 Y 2
PFX ^4 0 kontra .	ds:kontro
PFX ^4 0 kontra- .	ds:kontro

# sostantivi/vèrbi alterài (kontro-)
PFX ^5 Y 2
PFX ^5 0 kontro .	ds:kontro
PFX ^5 0 kontro- .	ds:kontro

# sostantivi/vèrbi alterài (stra-)
PFX ^6 Y 2
PFX ^6 0 stra .	ds:stra
PFX ^6 0 stra- .	ds:stra

# sostantivi/vèrbi alterài (mal-)
PFX ^7 Y 2
PFX ^7 0 mal [^aàeèéiíoòóuúƚ]	ds:mal
PFX ^7 0 mal- [^aàeèéiíoòóuúƚ]	ds:mal

# sostantivi/vèrbi alterài (ben-)
PFX ^8 Y 2
PFX ^8 0 ben [^ƚ]	ds:ben
PFX ^8 0 ben- [^ƚ]	ds:ben

# prefiso par lontanamento o sbasamento (de-)
PFX -0 Y 1
PFX -0 0 de .	ds:de

# prefiso par lontanamento o sbasamento, eufònego a de- (de(s/x)-)
PFX -1 Y 3
PFX -1 0 des [cfkpt]	ds:des
PFX -1 0 dex [aàeèéiíoòóuúmnñbdđgjɉsŧvrl]	ds:des
PFX -1 0 de x	ds:des

# sostantivi/vèrbi deajetivali (i(n)-)
PFX +0 Y 3
PFX +0 0 in- n	ds:in
PFX +0 0 in [^ƚn]	ds:in
PFX +0 0 i [lƚmnñrs]	ds:in

# prefiso par aŧion kontraria o privativa–peđorativa, xlontanamento, esía, separaŧion (s/x-)
PFX *0 Y 2
PFX *0 0 s [cfkptŧ]	ds:s
PFX *0 0 x [aàeèéiíoòóuúmnñbdđgjɉsvrl]	ds:s

# prefiso par aŧion repetúa (r[ea]-/ar-)
PFX .0 Y 4
PFX .0 0 re .	ds:re
PFX .0 0 re- .	ds:re
PFX .0 0 ra [^a]	ds:re
PFX .0 0 ar [^ƚ]	ds:re

# prefiso par direŧion, veŧinamento, đontamento, valor intensivo (a-)
PFX @0 Y 1
PFX @0 0 a .	ds:a

# prefiso par union, parteŧipaŧion, kolegamento (kon-)
PFX :0 Y 2
PFX :0 0 kon [^n]	ds:kon
PFX :0 0 ko n	ds:kon


# leniŧion iniŧial (gua- > va-)
PFX gv Y 1
PFX gv gu v gu[aà]


# numerali – koletivi (-èna)
SFX %0 Y 76
SFX %0 ète etena/F0 ète
SFX %0 ète eteneta/F0 ète
SFX %0 ète etèna/F0 ète
SFX %0 òto otena/F0 òto
SFX %0 òto oteneta/F0 òto
SFX %0 òto otèna/F0 òto
SFX %0 0 na/F0 oe
SFX %0 0 neta/F0 oe
SFX %0 e èna/F0 oe
SFX %0 0 na/F0 ove
SFX %0 0 neta/F0 ove
SFX %0 e èna/F0 ove
SFX %0 èxe exena/F0 ièxe
SFX %0 èxe exeneta/F0 ièxe
SFX %0 èxe exèna/F0 ièxe
SFX %0 èxe eŧena/F0 ièxe
SFX %0 èxe eŧeneta/F0 ièxe
SFX %0 èxe esena/F0 ièxe
SFX %0 èxe eseneta/F0 ièxe
SFX %0 ièxe exena/F0 ièxe
SFX %0 ièxe exeneta/F0 ièxe
SFX %0 ièxe exèna/F0 ièxe
SFX %0 ièxe eŧena/F0 ièxe
SFX %0 ièxe eŧeneta/F0 ièxe
SFX %0 ièxe esena/F0 ièxe
SFX %0 ièxe eseneta/F0 ièxe
SFX %0 úndexe undexena/F0 úndexe
SFX %0 úndexe undexeneta/F0 úndexe
SFX %0 úndexe undexèna/F0 úndexe
SFX %0 óndexe ondexena/F0 óndexe
SFX %0 óndexe ondexeneta/F0 óndexe
SFX %0 óndexe ondexèna/F0 óndexe
SFX %0 úndixe undixena/F0 úndixe
SFX %0 úndixe undixeneta/F0 úndixe
SFX %0 úndixe undixèna/F0 úndixe
SFX %0 ódexe oxena/F0 ódexe
SFX %0 ódexe oxeneta/F0 ódexe
SFX %0 ódexe oxèna/F0 ódexe
SFX %0 ódexe odexena/F0 ódexe
SFX %0 ódexe odexeneta/F0 ódexe
SFX %0 ódexe odexèna/F0 ódexe
SFX %0 ódixe oxina/F0 ódixe
SFX %0 ódixe oxineta/F0 ódixe
SFX %0 ódixe odixena/F0 ódixe
SFX %0 ódixe odixeneta/F0 ódixe
SFX %0 ódixe odixèna/F0 ódixe
SFX %0 édexe edexena/F0 édexe
SFX %0 édexe edexeneta/F0 édexe
SFX %0 édexe edexèna/F0 édexe
SFX %0 édixe edixena/F0 édixe
SFX %0 édixe edixeneta/F0 édixe
SFX %0 édixe edixèna/F0 édixe
SFX %0 òrdexe ordexena/F0 òrdexe
SFX %0 òrdexe ordexeneta/F0 òrdexe
SFX %0 òrdexe ordexèna/F0 òrdexe
SFX %0 òrdixe ordixena/F0 òrdixe
SFX %0 òrdixe ordixeneta/F0 òrdixe
SFX %0 òrdixe ordixèna/F0 òrdixe
SFX %0 índexe indexena/F0 índexe
SFX %0 índexe indexeneta/F0 índexe
SFX %0 índexe indexèna/F0 índexe
SFX %0 índixe indixena/F0 índixe
SFX %0 índixe indixeneta/F0 índixe
SFX %0 índixe indixèna/F0 índixe
SFX %0 i ena/F0 nti
SFX %0 i eneta/F0 nti
SFX %0 i èna/F0 nti
SFX %0 a ena/F0 nta
SFX %0 a eneta/F0 nta
SFX %0 a èna/F0 nta
SFX %0 e èr/A1 mi[lƚ]e
SFX %0 e ar/A1 mi[lƚ]e
SFX %0 0 èr/A1 ion
SFX %0 0 ar/A1 ion
SFX %0 o èr/A1 iardo
SFX %0 o ar/A1 iardo

# numerali – koletivi (-ando)
SFX %1 Y 3
SFX %1 0 ndo nta
SFX %1 o anto nto
SFX %1 i ando/FS nti

# numerali – koletivi (-èximo)
SFX %a Y 24
SFX %a ète etèximo/A1 ète
SFX %a òto otèximo/A1 òto
SFX %a e èximo/A1 oe
SFX %a e èximo/A1 ove
SFX %a o èximo/A1 nto
SFX %a i èximo/A1 nti
SFX %a a èximo/A1 nta
SFX %a e èximo/A1 mile
SFX %a 0 èximo/A1 ion
SFX %a o èximo/A1 iardo
SFX %a ièxe èŧimo/A1 ièxe
SFX %a ièxe èsimo/A1 ièxe
SFX %a úndexe undèŧimo/A1 úndexe
SFX %a úndexe undèsimo/A1 úndexe
SFX %a óndexe ondèŧimo/A1 óndexe
SFX %a óndexe ondèsimo/A1 óndexe
SFX %a ódexe odèŧimo/A1 ódexe
SFX %a ódexe odèsimo/A1 ódexe
SFX %a édexe edèŧimo/A1 édexe
SFX %a édexe edèsimo/A1 édexe
SFX %a òrdexe ordèŧimo/A1 òrdexe
SFX %a òrdexe ordèsimo/A1 òrdexe
SFX %a índexe indèŧimo/M0 índexe
SFX %a índexe indèsimo/M0 índexe

# numerali – koletivi ko èle vanesente (-èximo)
SFX %7 Y 3
SFX %7 e èximo/A1 miƚe
SFX %7 0 èximo/A1 ion
SFX %7 o èximo/A1 iardo

# numeraŧion latina
SFX %2 Y 10
SFX %2 0 i [ivxlcdm]
SFX %2 0 ii [ivxlcdm]
SFX %2 0 iii [ivxlcdm]
SFX %2 0 iv [xlcdm]
SFX %2 0 v [ixlcdm]
SFX %2 0 vi [xlcdm]
SFX %2 0 vii [xlcdm]
SFX %2 0 viii [xlcdm]
SFX %2 0 ix [xlcdm]
SFX %2 0 x i

# numeraŧion latina (el funŧiona fin al númaro 3209)
PFX %3 Y 95
PFX %3 0 x [lc]
PFX %3 0 l x
PFX %3 0 c [xlcdm]
PFX %3 0 cx [lc]
PFX %3 0 cl x
PFX %3 0 cc [xlc]
PFX %3 0 ccx [lc]
PFX %3 0 ccl x
PFX %3 0 ccc [xl]
PFX %3 0 cccx [lc]
PFX %3 0 cccl x
PFX %3 0 cd [xl]
PFX %3 0 cdx [lc]
PFX %3 0 cdl x
PFX %3 0 d [xlc]
PFX %3 0 dx [lc]
PFX %3 0 dl x
PFX %3 0 dc [xlc]
PFX %3 0 dcx [lc]
PFX %3 0 dcl x
PFX %3 0 dcc [xlc]
PFX %3 0 dccx [lc]
PFX %3 0 dccl x
PFX %3 0 dccc [xl]
PFX %3 0 dcccx [lc]
PFX %3 0 dcccl x
PFX %3 0 cm [xl]
PFX %3 0 cmx [lc]
PFX %3 0 cml x
PFX %3 0 m [xlcdm]
PFX %3 0 mx [lc]
PFX %3 0 ml x
PFX %3 0 mc [xlcmd]
PFX %3 0 mcx [lc]
PFX %3 0 mcl x
PFX %3 0 mcc [xlc]
PFX %3 0 mccx [lc]
PFX %3 0 mccl x
PFX %3 0 mccc [xl]
PFX %3 0 mcccx [lc]
PFX %3 0 mcccl x
PFX %3 0 mcd [xl]
PFX %3 0 mcdx [lc]
PFX %3 0 mcdl x
PFX %3 0 md [xlc]
PFX %3 0 mdx [lc]
PFX %3 0 mdl x
PFX %3 0 mdc [xlc]
PFX %3 0 mdcx [lc]
PFX %3 0 mdcl x
PFX %3 0 mdcc [xlc]
PFX %3 0 mdccx [lc]
PFX %3 0 mdccl x
PFX %3 0 mdccc [xl]
PFX %3 0 mdcccx [lc]
PFX %3 0 mdcccl x
PFX %3 0 mcm [xl]
PFX %3 0 mcmx [lc]
PFX %3 0 mcml x
PFX %3 0 mm [xlcdm]
PFX %3 0 mmx [lc]
PFX %3 0 mml x
PFX %3 0 mmc [xlcmd]
PFX %3 0 mmcx [lc]
PFX %3 0 mmcl x
PFX %3 0 mmcc [xlc]
PFX %3 0 mmccx [lc]
PFX %3 0 mmccl x
PFX %3 0 mmccc [xl]
PFX %3 0 mmcccx [lc]
PFX %3 0 mmcccl x
PFX %3 0 mmcd [xl]
PFX %3 0 mmcdx [lc]
PFX %3 0 mmcdl x
PFX %3 0 mmd [xlc]
PFX %3 0 mmdx [lc]
PFX %3 0 mmdl x
PFX %3 0 mmdc [xlc]
PFX %3 0 mmdcx [lc]
PFX %3 0 mmdcl x
PFX %3 0 mmdcc [xlc]
PFX %3 0 mmdccx [lc]
PFX %3 0 mmdccl x
PFX %3 0 mmdccc [xl]
PFX %3 0 mmdcccx [lc]
PFX %3 0 mmdcccl x
PFX %3 0 mmcm [xl]
PFX %3 0 mmcmx [lc]
PFX %3 0 mmcml x
PFX %3 0 mmm [xlcdm]
PFX %3 0 mmmx [lc]
PFX %3 0 mmml x
PFX %3 0 mmmc [xlcmd]
PFX %3 0 mmmcx [lc]
PFX %3 0 mmmcl x


# unidà de mexura (múltepli de dièxe)
PFX $0 Y 8
PFX $0 0 Y/Z0 .
PFX $0 0 Z/Z0 .
PFX $0 0 E/Z0 .
PFX $0 0 P/Z0 .
PFX $0 0 T/Z0 .
PFX $0 0 G/Z0 .
PFX $0 0 M/Z0 .
PFX $0 0 k/Z0 .

# unidà de mexura (múltepli de dièxe)
PFX $1 Y 2
PFX $1 0 h/Z0 .
PFX $1 0 da/Z0 .

# unidà de mexura (sotomúltepli de dièxe)
PFX $2 Y 10
PFX $2 0 d/Z0 .
PFX $2 0 c/Z0 .
PFX $2 0 m/Z0 .
PFX $2 0 µ/Z0 .
PFX $2 0 n/Z0 .
PFX $2 0 p/Z0 .
PFX $2 0 f/Z0 .
PFX $2 0 a/Z0 .
PFX $2 0 z/Z0 .
PFX $2 0 y/Z0 .

# unidà de mexura (múltepli de do)
PFX $3 Y 8
PFX $3 0 Yi/Z0 .
PFX $3 0 Zi/Z0 .
PFX $3 0 Ei/Z0 .
PFX $3 0 Pi/Z0 .
PFX $3 0 Ti/Z0 .
PFX $3 0 Gi/Z0 .
PFX $3 0 Mi/Z0 .
PFX $3 0 ki/Z0 .


# paròle ŧonkàe a lʼ iniŧio
PFX '0 Y 13
PFX '0 u ʼ u
PFX '0 a ʼ a
PFX '0 e ʼ e
PFX '0 d ʼ d
PFX '0 ga ʼ ga
PFX '0 g ʼ go
PFX '0 g ʼ gó
PFX '0 i ʼ i
PFX '0 kon ʼ kon
PFX '0 in ʼ int
PFX '0 kò ʼ kò
PFX '0 l ʼ l
PFX '0 v ʼ v

# paròle ŧonkàe a la fine
SFX '9 Y 13
SFX '9 n ʼ n
SFX '9 r ʼ r
SFX '9 u ʼ u
SFX '9 ra ʼ ra
SFX '9 xa ʼ xa
SFX '9 me ʼ me
SFX '9 te ʼ te
SFX '9 do ʼ do
SFX '9 ko ʼ ko
SFX '9 a ʼ [^rx]a
SFX '9 e ʼ [^mtv]e
SFX '9 o ʼ [^dk]o
SFX '9 ove óʼ ove
